【裁判字號】    98,訴,866
【裁判日期】    990930
【裁判案由】    貪污治罪條例等
【裁判全文】
臺灣彰化地方法院刑事判決               98年度訴字第866號
公  訴  人  臺灣彰化地方法院檢察署檢察官
被      告  壬○○
選任辯護人  康春田律師
被      告  癸○○
指定辯護人  賴宜孜律師
被      告  卯○○
選任辯護人  何志揚律師
被      告  巳○○
                      號
選任辯護人  柯開運律師
被      告  庚○○
                      號
            丁○○
                      號
選任辯護人  楊佳勳律師
            張崇哲律師
            張仕融律師
上列被告等因貪污治罪條例等案件，經檢察官提起公訴（96年度
偵字第11582、11583號、97年度偵字第8220、8221號），本院判
決如下：
    主  文
壬○○共同連續公務員犯對於主管之事務圖利罪，處有期徒刑拾
肆年陸月，褫奪公權捌年，如附表一編號十七合計犯罪所得財物
欄（四）所示之所得財物金額應予追繳，如全部或一部無法追繳
時，以其財產抵償之（其中如附表一編號十七合計犯罪所得財物
欄（三）所示之共同所得財物金額，應與甲○○連帶追繳，如全
部或一部無法追繳時，以其與甲○○之財產連帶抵償之；其中如
附表一編號十七合計犯罪所得財物欄（二）所示之共同所得財物
金額，應與賴如龍、癸○○連帶追繳，如全部或一部無法追繳時
，以其與賴如龍、癸○○之財產連帶抵償之）。又犯詐欺取財罪
，處有期徒刑壹年捌月。又公務員犯藉端勒索財物罪，處有期徒
刑拾壹年，褫奪公權陸年，犯罪所得財物新臺幣壹萬元，應予追
繳並發還被害人丑○○，如全部或一部無法追繳時，以其財產抵
償之。應執行有期徒刑拾捌年，褫奪公權捌年，沒收部分併執行
之。
癸○○非公務員與公務員共同犯對於主管之事務圖利罪，處有期
徒刑陸年陸月，褫奪公權參年，如附表一編號十七合計犯罪所得
財物欄（二）所示之共同所得財物金額，應與壬○○、賴如龍連
帶追繳，如全部或一部無法追繳時，以其與壬○○、賴如龍之財
產連帶抵償之。
卯○○非公務員幫助公務員犯對於主管之事務圖利罪，處有期徒
刑肆年陸月，褫奪公權貳年。
巳○○共同犯行使業務登載不實文書罪，處有期徒刑拾月，減為
有期徒刑伍月，如易科罰金，以銀元參佰元即新臺幣玖佰元折算
壹日。
庚○○共同犯行使業務登載不實文書罪，處有期徒刑陸月，如易
科罰金，以銀元參佰元即新臺幣玖佰元折算壹日，減為有期徒刑
參月，如易科罰金，以銀元參佰元即新臺幣玖佰元折算壹日。
壬○○被訴業務侵占部分，無罪。
丁○○無罪。
    事  實
壹、（一）壬○○自民國（下同）80年1 月1 日起，在彰化縣埔
    鹽鄉公所擔任村幹事，並自該日起借調至該公所建設課擔任
    建設課課員至95年2月20日止（自95年2月20日起至96年6月
    30日止，調至埔鹽鄉公所民政課，並於96年7月1日申請自願
    退休），其於擔任埔鹽鄉公所建設課課員期間（本件犯罪時
    間均在此期間），屬依法令服務於地方自治團體所屬機關即
    彰化縣埔鹽鄉公所建設課，而具有法定職務權限之公務員（
    即身分公務員），其於91年11月間起至94年6月間，在建設
    課負責工程監工驗收、違章查報、埔鹽鄉內農牧用地興建自
    用農舍、畜牧設施之建造執照（下稱建照）、使用執照（下
    稱使照）審查核發等事務，並應代表建設課會同埔鹽鄉公所
    農業課至申請畜牧設施容許使用申請人之農地勘查，且本案
    附表一所示各該業主或申請農舍建照、使照，或申請畜牧設
    施容許使用及畜牧設施建照、使照，均為壬○○負責主管審
    核之事務。（二）卯○○前係壬○○之妻，2人於96年3月間
    離婚，壬○○於離婚前，與卯○○共同租屋在彰化縣埔鹽鄉
    ○○村○○路95號處，壬○○並在該處兼差經營代客辦理非
    都市土地實施區域計畫地區自用農舍建照、使照（下稱農舍
    建照、使照）之申請【包括幫客戶假借以申請農舍建照、使
    照，實際作工廠兼一般住家（係指非為農舍之住家）之違法
    目的使用】、特定農業區農牧用地作畜牧設施容許使用及畜
    牧設施建照、使照（下稱建照、使照）之申請【包括幫客戶
    辦理假借以申請農牧用地作畜牧設施容許使用（本案均包括
    申請畜牧場登記，以下所稱申請畜牧設施容許使用，均包括
    申請畜牧場登記）及畜牧設施建照、使照之申請，實際興建
    建物作為工廠廠房、倉庫或住家之違法目的使用等業務】。
    （三）癸○○係獸醫師，亦從事代客辦理非都市土地特定農
    業區農牧用地作畜牧設施容許使用、畜牧場登記等業務。（
    四）巳○○於93年間，擔任當時址設彰化縣埤頭鄉○○村○○路○段468巷10號之巨富預拌混凝土股份有限公司（下稱巨
    富公司）負責人（董事長）。（五）丁○○於93年3月間，
    任職於巨富公司擔任混凝土品管檢測人員（下稱檢測員）。
    （六）甲○○、賴如龍則從事製作建築設計圖等工作，甲○○並為千象建築事務所工作室之負責人。
貳、91年11月間起至94年6月間，與本案相關之法令規定（本件
    附表一、二所示系爭農地，均屬非都市土地依照區域計畫法
    劃定使用分區為特定農業區，編定使用地類別為農牧用地之
    農地，其容許使用、建築及罰責，均應適用下述相關法令規
    定）：
一、按非都市土地依照區域計畫法，經劃定使用分區為特定農業
    區，編定使用地類別為農牧用地之農地，應依其容許使用項
    目及許可使用細目使用，其中農牧用地僅能做農牧使用，農
    牧用地之容許使用項目及許可使用細目依照「非都市土地使
    用管制規則（依照區域計畫法第15條第1項所訂定）」第6條
    及該規則附表一所示，僅包括農作使用、農舍、農業設施、
    畜牧設施、水源保護及水土保持設施、採取土石、林業使用
    、休閒農業設施、公用事業設施、戶外廣告物設施、臨時堆
    置收納營建剩餘土石方、水庫、河川淤泥資源再生利用臨時
    處理設施等使用項目（註：並不包括非農舍之一般住家、工
    業設施廠房或相關設施等在內）。又按建築農舍，應依實施
    區域計畫地區建築管理辦法有關規定辦理。於各種用地內申
    請建造自用農舍者，其總樓地板面積不得超過495平方公尺
    ，建築面積不得超過其耕地面積百分之10，建築物高度不得
    超過3層樓並不得超過10.5公尺，但最大基層建築面積不得
    過330平方公尺，前項自用農舍得免由建築師設計、監造或
    營造業承造【參照「臺灣省非都市土地容許使用執行要點」
    第5條、「實施區域計畫地區建築管理辦法（依照建築法第
    3條第3項所訂定）」第5條之規定】。復按申請興建農舍之
    申請人應為農民，其申請人之戶籍所在地及其農業用地，須
    在同一直轄市、縣(市)內，且其土地取得及戶籍登記均應滿
    二年。申請興建農舍之該宗農業用地面積不得小於0.25公頃
    （即2500平方公尺），申請人應為無自用農舍者，並為該宗
    農業用地之所有權人，且該農業用地應確供農業使用【參照
    「農業用地興建農舍辦法（依照農業發展條例第18條第5項
    所訂定）」第3條第1項第2至5款之規定】。
二、次按申辦畜牧場登記，土地應屬依法可作畜牧設施使用者，
    且各項畜牧設施使用之土地面積應不超過畜牧場土地總面積
    百分之80，有建築物者應依法領有建築執照。主要設施應符
    合中央主管機關所定之設置標準〔即依照89年4月13日修正
    後之畜牧場主要設施設置標準第3條第6款、第3款規定，養
    雞設施：種雞每百隻15至60平方公尺，蛋雞每百隻6至20平
    方公尺，白色肉雞每百隻6至30平方公尺，有色肉雞每百隻8
    至30平方公尺。養羊設施：肉羊每頭2.5至4平方公尺〕【參
    照「畜牧法」第5條第2、4款之規定】。又主管機關審查核
    定申請非都市土地農業用地作畜牧設施容許使用之程序如下
    ：(一)鄉(鎮、市、區)公所受理申請後，應即查核1、申請
    內容是否符合規定，不符合者，應敘明理由退還申請人。2
    、鄉(鎮、市、區)公所須會同有關單位審查(查證)並簽註具
    體處理意見報直轄市、縣(市)政府。(二)直轄市、縣(市)政
    府應會同有關單位就應審查(查證)事項審查。審查畜牧設施
    之種類及面積，應依申請人實際需要核定。其設施之面積，
    依本要點訂定之必須面積標準表審核。申請作畜牧設施容許
    使用經核准後，如申請人未能依核准內容使用時，應敘明理
    由，於核准後三個月內向原核准機關(單位)報准變更(包括
    變更項目、設施之型式、材質及面積等)。申請人使用內容
    與核准內容不符合者，原核准機關應撤銷其容許使用，並副
    知相關機關(單位)依相關規定處理。申請容許使用經核准後
    一年內如未依核准條件建造完成並合法使用者，原核准失其
    效力。但其核准有效期限逾一年者，依其期限。申請人於期
    限屆滿前一個月內未能建造完成並合法使用者，應敘明理由
    ，向原核准機關申請展期，展期最長時間為一年，並以一次
    為限【參照90年2月5日修正後之「非都市土地農業用地作畜
    牧設施容許使用審查作業要點」第3、5、6、12條等規定；
    此要點於92年12月15日廢止，而改依參照92年12月5日發布
    施行之「申請農業用地容許作農業設施使用審查辦法」規定
    】。再依區域計畫法劃定為特定農業區、一般農業區、山坡
    地保育區、森林區以外之分區內所編定之農牧用地，申請農
    業設施（此所稱農業設施包括有畜牧設施、農業產銷設施等
    《參照92年12月5日公布施行之「申請農業用地容許作農業
    設施使用審查辦法」第3條規定》），有非屬農業使用項目
    者、經營計畫書內容不詳實者，不予同意；其屬可以補正事
    項應通知申請人限期補正，屆期不補正者，不予同意。畜牧
    設施許可使用細目、其容許興建總面積如下：肉羊每頭2.5
    至4平方公尺。種雞每百隻15至60平方公尺。蛋雞、白色肉
    雞每百隻6至30平方公尺。有色肉雞每百隻8至30平方公尺。
    各項設施合計面積不得超過畜牧場總面積百分之80。直轄市
    、縣（市）政府受理農業設施申請案，經審查不符合規定者
    ，應敘明理由駁回。依本辦法取得同意容許使用之農業設施
    ，如依建築相關法令規定需申請建築執照者，應於6個月內
    向建築主管機關提出申請，逾期得敘明理由向原申請機關申
    請展延，並以1次6個月為限。依本辦法取得農業用地容許作
    農業設施使用，未依計畫內容使用者，原核定機關得廢止其
    許可，並通知區域計畫或都市計畫主管機關依相關規定處理
    【參照92年12月15日發布施行之「申請農業用地作農業設施
    容許使用審查辦法」第8條第1至3款、第18條第1、2、6項、
    第20、22、23條等規定〔98年3月16日「申請農業用地作農
    業設施容許使用審查辦法」更名為「申請農業用地容許作農
    業設施使用審查辦法」〕】。
三、復按依非都市土地使用管制規則規定得為建築使用之土地，
    其建築物之新建、增建、改建或修建，應依本辦法（按：指
    實施區域計畫地區建築管理辦法）向當地主管建築機關申請
    建築執照。依非都市土地使用管制規則規定經主管機關同意
    得為建築使用之土地，於申請建築執照時，應檢附有關機關
    同意之證明（註：由此規定可知若依照非都市土地使用管制
    規則申請農牧用地作畜牧設施容許使用，於申請建築執照時
    ，應檢附有關機關同意之證明《依本案案情，即係應檢附彰
    化縣政府同意畜牧設施容許使用之核准函文》）【參照「實
    施區域計畫地區建築管理辦法」第3條前段、第8條等規定】
    。又建築物非經申請直轄市、縣（市）（局）主管建築機關
    之審查許可並發給執照，不得擅自建造或使用。直轄市、縣
    （市）（局）主管建築機關，對於申請建造執照或雜項執照
    案件，認為不合本法規定或基於本法所發布之命令或妨礙當
    地都市計畫或區域計畫有關規定者，應將其不合條款之處，
    詳為列舉，依第33條所規定之期限（10日內，最長不得超過
    30日），一次通知起造人，令其改正。起造人應於接獲第一
    次通知改正之日起六個月內，依照通知改正事項改正完竣送
    請復審；屆期未送請復審或復審仍不合規定者，主管建築機
    關得將該申請案件予以駁回【參照建築法第25條第1項前段
    、第35、36條等規定】。又起造人應依照核定工程圖樣及說
    明書施工；如於興工前或施工中變更設計時，仍應依照本法
    申請辦理。但不變更主要構造或位置，不增加高度或面積，
    不變更建築物設備內容或位置者，得於竣工後，備具竣工平
    面、立面圖，一次報驗〔註：換言之，在已變更主要構造或
    位置，增加高度或面積，變更建築物設備內容或位置者，則
    應於變更時申請核准變更〕。建築工程完竣後，應由起造人
    會同承造人及監造人申請使用執照，直轄市、縣（市）（局
    ）主管建築機關應自接到申請之日起，10日內派員查驗完竣
    。其主要構造、室內隔間及建築物主要設備等與設計圖樣相
    符者，發給使用執照，並得核發謄本；不相符者，1次通知
    其修改後，再報請查驗。申請使用執照，除依建築法規定外
    ，應檢附：一、建築物竣工照片（各向立面、屋頂、法定空
    地、防火間隔、天井、停車空間等）、三、建築物之主要構
    造、室內隔間及主要設備，經承造之專任工程人員，監造人
    檢查與設計圖樣相符後向本府申請使用執照。建築物非經領
    得使用執照，不准接水、接電及使用；非經領得變更使用執
    照，不得變更其使用。違反第25條之規定，擅自建造者，處
    以建築物造價千分之50 以下罰鍰，並勒令停工補辦手續；
    必要時得強制拆除其建築物；擅自使用者，處以建築物造價
    千分之50以下罰鍰，並勒令停止使用補辦手續。違反第39條
    規定，未依照核定工程圖樣及說明書施工者，處起造人或承
    造人或監造人新臺幣9千元以下罰鍰，並勒令補辦手續；必
    要時，並得勒令停工【參照建築法第39、70、71條、第73條
    第1項前段、第86第1、2 款、第87條第1款等規定及「彰化
    縣建築管理自治條例（依照建築法第101條訂定）」第13條
    第1、3款規定】。再經主管機關核准非供居住使用之農業設
    施、畜牧設施，其面積在5千平方公尺以下，建築物高度不
    得超過2層(7公尺)，樑跨度在6公尺以下，肱(懸)臂樑跨度
    在2公尺以下或屋架跨度在12公尺以下者，得免由建築師設
    計、監造及營造業承造（註：換言之，該等建築物若高度超
    過2層《7公尺》，均須由建築師設計、監造及營造業承造）
    【參照98年4月1日修正前「彰化縣建築管理自治條例」第16
    條第1項第4款規定】。
四、再按違章建築查報人員遇有違反建築法規之新建、增建、改
    建、修建情事時，應立即報告主管建築機關處理，並執行主
    管建築機關指定辦理之事項。主管建築機關因查報、檢舉或
    其他情事知有違章建築情事而在施工中者，應立即勒令停工
    。直轄市、縣（市）主管建築機關，應於接到違章建築查報
    人員報告之日起五日內實施勘查，認定必須拆除者，應即拆
    除之。認定尚未構成拆除要件者，通知違建人於收到通知後
    30日內，依建築法第30條之規定補行申請執照。違建人之申
    請執照不合規定或逾期未補辦申領執照手續者，直轄市、縣
    (市)主管建築機關應拆除之【參照「違章建築處理辦法（依
    照建築法第97條之2訂定）」第4條第1項、第5條等規定】。
參、壬○○、癸○○、甲○○、賴如龍均明知上開各項法令規定
    ，且明知附表一、二所示系爭農地均已依區域計畫法劃定使
    用分區為特定農業區，使用地類別為農牧用地，依非都市土
    地使用管理規則，僅能做農牧使用，其容許使用項目及許可
    使用細目依照上述之「非都市土地使用管制規則（依照區域
    計畫法第15條第1項所訂定）」第6條及該規則附表一所示，
    僅包括農作使用、農舍、農業設施、畜牧設施、水源保護及
    水土保持設施、採取土石、林業使用、休閒農業設施、公用
    事業設施、戶外廣告物設施、臨時堆置收納營建剩餘土石方
    、水庫、河川淤泥資源在生利用臨時處理設施等使用（下稱
    僅能做農牧使用），不包括非農舍之一般住家、工業設施廠
    房或相關設施在內。詎竟或由壬○○單獨【指事實欄參、一
    至二、四至九、十一至十五、十六（二）所述部分《即附表
    一編號1.至2.、4.至9.、11.至15.、16.(乙)所示》】，或由壬○○與附表一所示之共犯癸○○、賴如龍共同【指事實欄參、
    十所述部分《即附表一編號10.所示》】，或由壬○○與共犯
    甲○○共同【指事實欄參、三、十六（一）所述部分《即附
    表一編號3.、16.(甲)所示》】基於對於主管事務明知違背法令
    而直接圖利之概括犯意或概括犯意聯絡，由壬○○單獨連續
    ，或由壬○○與該等共犯共同連續（其中共犯癸○○、賴如
    龍均僅有1次，並非連續）為下列對於主管事務明知違背法
    令直接圖利自己及他人不法利益（下稱對於主管事務圖利）
    之不法犯行；另壬○○為掩飾其不法犯行，告知當時為其妻
    之卯○○將違法從事為他人代辦假借以申請農牧用地畜牧設
    施容許使用之名義，實際作工廠、倉庫或住家等違法目的使
    用等代辦業務，請卯○○出面擔任其代辦畜牧設施容許使用
    業務之名義上代辦申請人（即受委任人，下稱名義代辦人）
    ，卯○○知悉上情後，竟答應出借名義供壬○○使用，而基
    於幫助壬○○對於主管事務圖利之幫助犯意，幫助壬○○犯
    下列所述對於主管事務圖利之不法犯行【指事實欄參、二至
    九、十一至十六（一）部分《即附表一編號2.至9.、11.至16.
    (甲)所示》】。壬○○、癸○○、卯○○之該等不法犯行，詳
    述如下【註：下列所述其中如事實欄參、二至四、七、十至
    十四、十六（一）所述各案，壬○○均有以支付癸○○如附
    表一編號2.至4.、7.、10.至14.、16.(甲)所示之提供獸醫師證書
    （獸醫師簽證）之代價費用，委請癸○○提供獸醫師證書，
    茲於下列各該事實中省略，不予重複敘述（然本案認定癸○○有共犯對於主管事務圖利之犯行，應僅有事實欄參、十所
    述，附此敘明）】：
一、附表一編號1.所示業主庚○○部分：
    緣庚○○於90年7月間（起訴書誤載為90年8月間），取得已
    依區域計畫法劃定使用分區為特定農業區，使用地類別為農
    牧用地之如附表一編號1.所示之系爭農地，該地依非都市土
    地使用管理規則，僅能做農牧使用，其容許使用項目及許可
    使用細目不包括非農舍之一般住家、工業設施廠房或相關設
    施在內。然庚○○在取得上開土地未滿2年，即在上開系爭
    農地上興建鐵皮屋建物供工廠（五金加工）及一般住家（下
    稱住家）使用，核屬違章建築，且因不符農牧用地之容許使
    用項目，即使土地取得滿2年，依法仍不得補為申請農舍之
    建照、使照，惟庚○○仍希望能取得農舍之建築、使照，遂
    於92年11、12月間某日，至埔鹽鄉公所詢問當時擔任建設課
    課員，主管農舍建照、使照核發之承辦人員壬○○，並將上
    情告知壬○○知悉，壬○○明知依照上開法令，除不應准許
    補發農舍之建照、使照予庚○○外，復應依前述法令規定（
    違章建築處理辦法，見事實欄貳、四所述），立即報告（即
    查報）彰化縣政府到場勘查審核予以拆除，詎壬○○為圖自
    己及庚○○之不法利益，竟以收取如附表一編號1.所示之委
    託代辦費用，為庚○○全權辦理農舍建照、使照之申請。壬○○乃代為填載實施區域計畫地區自用農舍建築執照申請書
    （下稱農舍建照申請書）等相關申請資料及準備相關工程圖
    樣，於93年3月1日檢附以向埔鹽鄉公所申請核發農舍建照，
    嗣由壬○○自己主管承辦審核，擬具准予發照之審查內容後
    ，復因建設課課長王志倫因故未在公所上班，乃由壬○○代
    理覆核並代為決行後，於93年3月2日製發如附表一編號1.所
    示之埔鹽鄉公所准予給照建築函（稿），並違法核發如附表
    一編號1.所示之農舍建照予庚○○。嗣因出售混凝土予庚○○用以澆置興建上開違章建物之普大預拌混凝土股份有限公
    司（下稱普大公司）已經倒閉，庚○○無從取得該公司出具
    之「預拌混凝土品質保證書（下稱：混凝土品質保證書）」
    、「建築物新拌混凝土氯離子含量檢測報告單（下稱：混凝
    土氯離子檢測報告單）」等文件以交付壬○○代為申請農舍
    使照，壬○○知情後，竟將上情告知當時為巨富公司負責人
    之巳○○知悉，巳○○為從事業務之人，其與壬○○、庚○○均明知庚○○無法取得確實之「預拌混凝土品質保證書」
    、「混凝土氯離子檢測報告單」，且庚○○並未向巨富公司
    購買混凝土於93年3月2日開工澆置以興建其上開違章建物，
    然需有「預拌混凝土品質保證書」、「混凝土氯離子檢測報
    告單」始能申請農舍使照等情，詎巳○○、壬○○、庚○○
    3 人竟共同基於登載不實業務上文書及行使該等不實業務文
    書之犯意聯絡，乃由巳○○先指示其公司不知情之檢測員丁○○檢測其公司混凝土品質（硬度及氯離子含量），並將檢
    測數據填載於其公司之「混凝土氯離子檢測報告單」上，將
    檢測機器檢測列印出來之檢測數據單（報告單）黏貼於其上
    後簽名蓋印，且將公司印章及巳○○印章（指公司及巳○○
    之品管專用印章《下稱品管章》亦蓋印在該「混凝土氯離子
    檢測報告單」及公司之「預拌混凝土品質保證書」之2文書
    （下稱文書為文件）上，然將該「預拌混凝土品質保證書
    」文件上之工程名稱、工程地點、施工澆置範圍、數量、規
    格、施工澆置時間等欄位，均留空白不要填載【即該文件上
    僅有以印刷體記載立書人公司（工廠）為巨富公司及巨富公
    司廠址、負責人巳○○及巳○○身分證字號、地址及上述蓋
    印品管章印文等內容（下統稱印刷體內容），其他上開欄位
    均為空白】；「混凝土氯離子檢測報告單」文件上之工地
    （建物）名稱、座落地點、檢測時間、開工日期、混凝土澆
    置位置等欄位，均留空白不要填載【即該文件上僅有以印刷
    體記載巨富公司、負責人巳○○名稱及地址等資料及丁○○
    書寫之簽名蓋印及檢測數據暨上述蓋印之品管章印文（下統
    稱：印刷體內容），其他上開欄位均為空白，以下簡稱上開
    僅有印刷體內容之2文件為系爭空白2文件】，其後，巳○○
    再將該等屬其業務上製作之文書即系爭空白2文件，連同丁○○結業證書、巨富公司執照、工廠登記證、營利事業登記
    證等資料【下統稱巨富公司基本資料】交予壬○○，推由壬○○連續在系爭空白2文件上虛偽填載不實事項【即在「
    混凝土品質保證書」之工程名稱欄填載「庚○○農舍」、工
    程地點欄填載「埔鹽鄉○○段1112地號」、施工澆置範圍欄
    勾選「基礎」、數量欄填載「20」米立方、規格欄填載「30
    00」PSI等不實事項；「混凝土氯離子檢測報告單」之工
    地（建物）名稱欄填載「庚○○農舍」、座落地點欄填載「
    埔鹽鄉○○段1112地號」、檢測時間欄及開工日期欄均填載
    「93年3月2日」、混凝土澆置位置欄填載「基礎」，檢測取
    樣方式欄勾選並填載「本批混凝土共20M」等不實事項】，
    表徵庚○○係向巨富公司購買混凝土且於93年3月2日澆置興
    建於上開違章建物之不實內容，巳○○、庚○○3人即以上
    開方式，共同登載不實內容於業務文書上。其後再由壬○○
    代為填載「實施區域計畫地區自用農舍使用執照申請書（下
    稱農舍使照申請書）」等相關申請資料，並準備相關申請資
    料及工程圖樣【檢附之資料中有前述巨富公司基本資料，及
    庚○○提出其前委由宋素玉及其夫經營之漢威工程材料行承
    包購買鋼筋以興建上開違章建物，而由漢威工程材料行交付
    予庚○○之鋼筋無輻射污染證明書（下稱鋼筋無輻射證明書
    ）、鋼筋品質保證書等資料（該等資料係由桂裕企業股份有
    限公司出具），壬○○乃依庚○○提出之該等資料上所載購
    買鋼鐵數量等內容，代庚○○簽名出具「保證書〔內容為：
    保證所附之無輻射污染證明書如為影本，各項記載資料皆與
    正本相符無誤，及所附無輻射污染證明書所載鋼筋已於93年
    3月2日（按：此部分填載之日期核屬不實）施用於93彰鹽鄉
    建字第2271號建築工程，施用數量計1099 3kg噸，施用樓層
    為第貳層。〕【以下事實欄參、二至十六所述各案件及理由
    欄，若有提及「保證書」，均指此類保證書，並簡稱為「施
    用無輻射鋼筋保證書」】，於93年3月16日連同系爭2文件檢
    附以向埔鹽鄉公所行使以申請核發農舍之使照，足生損害於
    埔鹽鄉公所審查核發農舍使照之正確性、丁○○及巨富公司
    出具上開業務文書之正確性，嗣由壬○○負責主管承辦審核
    ，於93年3月19日擬具准予發照之審查內容，復因建設課課
    長王志倫因故未在公所上班，由壬○○代理覆核並代為決行
    ，於同日製發如附表一編號1.所示之埔鹽鄉公所准予給照使
    用之函（稿），而違法核發農舍使照予庚○○。壬○○並因
    此向庚○○收取如附表一編號1.所示之委託代辦費用並為庚○○繳納相關政府規費【包括建築規費新臺幣（下同）1747
    元、使用執照規費200元】，及另由庚○○自行繳納先行動
    工罰鍰17470元，壬○○因而直接獲得如附表一編號1.所示
    之不法利益（即其所得財物）；庚○○因而直接獲取農舍之
    建照、使照，使其違章建物免於被拆除，並因此獲得申請合
    法供水、供電及使其建物增加使用、收益、處分經濟加值之
    不法利益。
二、附表一編號2.所示業主乙○○部分：
（一）緣乙○○於89年12月間，買賣取得已依區域計畫法劃定使
      用分區為特定農業區，使用地類別為農牧用地之如附表一
      編號2.所示之系爭農地，依法僅得為農牧使用，且因其土
      地面積未達2500平方公尺，依法不得興建農舍。然乙○○
      及其夫己○○欲在其上興建建物供住家使用，遂於93年1
      月27日之前某日，至埔鹽鄉公所，告知壬○○欲申請在上
      開土地上興建農舍供住家使用之情，壬○○知悉後，為圖
      自己及乙○○、己○○之不法利益，思可為乙○○、己○○假借以申請畜牧設施之名義，遂行其等興建住家之違法
      目的使用，乃向乙○○、己○○稱可以收取附表一編號2.
      所示之委託代辦費用，為其等代辦畜牧設施（肉雞舍）容
      許使用、畜牧設施建照、使照（下稱建照、使照）之申請
      事宜，經乙○○、己○○全權委託壬○○代辦上開申請事
      宜。壬○○遂代為填載「農業用地容許作農業設施使用申
      請書（下稱畜牧設施申請書）」、「代理申辦畜牧場登記
      委託書（下稱代辦申請書或代理申辦書，其上記載受委任
      人為卯○○，即以卯○○為名義代辦人）」、畜牧場經營
      計畫書（下稱經營生產計畫書）、事業廢棄物清理計畫書
      自我判定表切結書、主要畜牧設施說明書（下稱畜牧設施
      說明書）等相關申請資料，及準備畜牧設施地籍、配置位
      置圖及面積試算表（下稱：相關畜牧設施圖樣），並給付
      癸○○如附表一編號2.所示代價，請癸○○出具獸醫師證
      書【觀諸卷附附表三編號2.資料卷宗內，癸○○提
      供之獸醫師證書係黏貼於（畜牧場）負責人或主要管理人
      之文件上，堪認癸○○提供獸醫師證書或簽證應均係表徵
      擔任畜牧場負責人或主要管理人之意，本案如事實欄參、
      二至四、七、十至十四、十六（一）、事實欄肆、所述各
      案，均有相同情形，應認上開各案中癸○○提供獸醫師證
      書，應即有擔任畜牧場主要管理人之意，茲不於下列事實
      及理由欄贅述此部分事實】，壬○○嗣於93年1月27日檢
      附上開各項資料，向埔鹽鄉公所農業課申請畜牧設施容許
      使用，經農業課會同建設課壬○○至現場勘查初步審查後
      轉呈彰化縣政府，彰化縣政府乃於93年3月2日以附表一編
      號2.所示函文，函復同意畜牧設施容許使用（核准畜牧設
      施容許使用項目及面積：肉雞舍1樓345.5平方公尺、2樓
      300 平方公尺；管理室17.5平方公尺；堆肥室28平方公尺
      ；空地772平方公尺等內容《合計第一層面積為391平方公
      尺：第2層樓面積300平方公尺》）。壬○○於收受彰化縣
      政府上開同意容許使用函後，乃代為填載「實施區域計畫
      地區畜牧設施肉雞舍建造執照申請書」（其上記載建築物
      高度為6.9公尺，下稱建照申請書）等相關申請資料，及
      準備相關工程圖樣（其中繪製申請肉雞舍面積1樓為240.5
      平方公尺；2樓為195平方公尺《合計第一層面積為286平
      方公尺：第2層樓面積195平方公尺》，核均與彰化縣政府
      核准之面積不符】後，於93年4月8日檢附相關申請資料及
      工程圖樣（其中部分圖樣壬○○係委由製圖業者周又鳳繪
      製），向埔鹽鄉公所建設課申請建照（第1次申請），由
      壬○○負責承辦審核，壬○○明知本件並未向彰化縣政府
      申請核准變更畜牧設施容許使用面積，即擅自變更申請建
      築面積，依法不得核發建照，竟仍審核擬具准予給照之審
      查內容，呈由建設課課長王志倫覆核，王志倫因疏未查知
      上開違法情事而覆核並代為決行，壬○○乃於93年4月13
      日製發如附表一編號2.所示埔鹽鄉公所准予給照建築之函
      （稿）以通知乙○○准予給照建築。然嗣因乙○○、己○○其後實際動工之建築高度超過7公尺（係7.2公尺），依
      法須建築師簽證，壬○○乃再代為填載建照申請書等相關
      申請資料及準備相關工程圖樣，由辛○○建築師出具建築
      師相關簽證資料，於93年12月6日檢附以向埔鹽鄉公所申
      請建照（第2次申請），由壬○○負責主管承辦並於93年
      12月7日擬具准予給照之審查內容後，因建設課課長王志
      倫因故未在公所上班，乃由壬○○代理覆核並代為決行，
      於同日製發如附表一編號2.所示埔鹽鄉公所准予給照建築
      之函（稿），並違法核發如附表一編號2.所示建照予乙○○。嗣壬○○於94年4月4日再代乙○○填載畜牧設施使照
      申請書及相關申請資料、建造執照變更設計申請書（其上
      記載變更第2層面積為198.46平方公尺），並準備相關工
      程圖樣及委請建築師辛○○出具「施用無輻射鋼筋保證書
      」，於94年4月4日檢附以向埔鹽鄉公所申請使用執照，由
      壬○○負責主管承辦，壬○○明知本件有未依原核定工程
      圖樣建築，擅自變更增加2樓建築面積之情形（變更設計
      ），依建築法第87條第1款規定，應科處罰鍰，且不應准
      予核發使照，竟未科予罰鍰，仍於94年4月15日審核擬具
      准予給照使用之審查內容，復因建設課長因故未上班，由
      壬○○代理覆核及代為決行後，於同日製發附表一編號2.
      所示埔鹽鄉公所准予給照使用之函（稿），而違法核發附
      表一編號2.所示使照予乙○○。壬○○並因此向乙○○、
      己○○收取如附表一編號2.所示之委託代辦費用，扣除其
      為乙○○、己○○繳納之相關政府規費及罰鍰【包括建築
      規費2, 405元、使用執照規費200元、先行動工罰鍰2,405
      元後】，壬○○因而直接獲得如附表一編號2.所示之不法
      利益（即其所得財物）；乙○○、己○○因而直接獲取上
      開免於科處罰鍰之不法利益，及其等建物之建照、使照興
      建建物使用，並得據以獲得申請合法供水、供電與其建物
      增加使用、收益、處分經濟加值之不法利益。
（二）嗣埔鹽鄉公所於96年9月間，至上開系爭農地定期查察，
      發現現場係作為3層樓住宅使用，經呈報彰化縣政府，彰
      化縣政府遂於96年12月20日發函廢止許可畜牧設施容許使
      用，之後又裁處罰鍰及限期恢復原狀。
三、附表一編號3.所示業主丙○○部分：
（一）緣丙○○係金平陽食品實業有限公司（下稱金平陽公司）
      負責人，於92年間取得已依區域計畫法劃定使用分區為特
      定農業區，使用地類別為農牧用地之附表一編號3.所示之
      系爭農地（原為陳清風所有，丙○○取得該土地後之92年
      10月29日始為所有權移轉登記），僅能做農牧使用。丙○○因需該處作為平陽公司工廠倉庫使用，於92年9月2日之
      前某日，找從事製作建築設計圖業之甲○○為其繪製建築
      設計圖，並向甲○○表示欲假借以申請畜牧設施（蛋雞舍
      ）容許使用之名義，實際作工廠倉庫使用，而以附表一編
      號3.所示委託代辦代價，委請甲○○代為申請畜牧設施容
      許使用、畜牧設施建照、使照，嗣因甲○○不會申請畜牧
      設施容許使用業務，其明知壬○○負責承辦審核畜牧設施
      建照、使照之核發，竟將本件申請畜牧設施容許使用、畜
      牧設施使照部分，以附表一編號3.所示委託代辦費用，委
      請壬○○代辦，壬○○經由甲○○告知，明知丙○○係假
      借以申請畜牧設施（蛋雞舍）容許使用，實際作工廠倉庫
      之違法目的使用，非但未勸導甲○○、丙○○應遵守相關
      法令規定及迴避屬自己職務範圍之業務，竟與甲○○共同
      基於明知違背法令，對於主管事務圖利自己、丙○○之犯
      意聯絡，而允諾代丙○○全權辦理畜牧設施容許使用、畜
      牧設施使照之申請。壬○○乃代為填載畜牧設施申請書（
      申請畜牧設施容許作飼養蛋雞，畜牧設施使用項目及面積
      為：蛋雞舍1樓《在上開系爭農地2地號上》共計1915.68
      平方公尺、2樓《在系爭農地2地號上》共計1010.98平方
      公尺；管理室1樓《在上開系爭農地中之495地號上》15平
      方公尺；飼料倉庫1樓《在上開系爭農地2地號上》共計15
      平方公尺，堆肥舍1樓《在上開系爭農地中之495地號上》
      30平方公尺、堆肥處理設施地面《在上開系爭農地2 地號
      上》共計1430平方公尺》；空地《上開系爭農地中2地號
      》共計404.32平方公尺等內容《合計第一樓面積為3405.
      68平方公尺：第2樓面積1010.98平方公尺》），嗣又填具
      1份已更正部分原申請內容之畜牧設施申請書，申請畜牧
      設施使用項目及面積為蛋雞舍：1、2樓《在上開系爭農地
      2地號上》共計面積均同上而未更正，管理室、飼料倉庫
      、堆肥舍均1樓《均在495地號上》面積均同上而未更正，
      然刪除堆肥處理設施，更改為堆肥場-地面《在上開系爭
      農地2地號上》共計1000平方公尺）；空地《系爭農地2地
      號》共計839.32平方公尺等內容《合計第一樓面積為2975
      .68平方公尺：第2樓面積1010.98平方公尺、》）、代理
      申辦書《上記載受委任人為卯○○，即以卯○○為名義代
      辦人）、經營生產計畫書、畜牧設施說明書、陳清風土地
      使用權同意書等相關申請資料，及準備相關畜牧設施圖樣
      ，於92年9月2日檢附以向埔鹽鄉公所農業課申請畜牧設施
      容許使用，經農業課會同建設課之壬○○至現場勘查初步
      審查後，轉呈彰化縣政府，彰化縣政府乃於92年10月3日
      以附表一編號3.所示函文，函復核准同意畜牧設施容許使
      用（核准畜牧設施容許使用項目及面積均同上開更正後之
      畜牧設施申請書）。壬○○於收受彰化縣政府上開同意容
      許使用函後，交由甲○○填載畜牧設施建照申請書等相關
      申請書資料，並準備相關工程圖樣及找宋國安建築師出具
      相關簽證資料，甲○○乃於92年10月13日檢附上開資料，
      向埔鹽鄉公所建設課申請核發畜牧設施建照，嗣由壬○○
      負責主管承辦，壬○○明知依法不得核發畜牧設施建照，
      仍擬具准予給照建築之審查內容，復因建設課課長王志倫
      因故未在公所上班，乃由壬○○代理覆核並代為決行後，
      於92年10月15日製發附表一編號3.所示埔鹽鄉公所准予給
      照建築之函（稿），並違法核發埔鹽鄉公所建照（核定建
      築總面積同彰化縣政府核准同意容許使用之畜牧設施使用
      總面積）」予丙○○。嗣由壬○○代為填載畜牧設施使照
      申請書、建造執照變更設計申請書（變更各層面積總計為
      2969.28平方公尺）等相關申請資料，及準備相關工程圖
      樣，於92年11月24日，向埔鹽鄉公所申請畜牧設施使照，
      由壬○○負責主管承辦，壬○○明知本件未依彰化縣政府
      核准內容（面積）興建，並未申請彰化縣政府核准變更，
      依法不應核發使照，仍違法擬具准予給照使用之審查內容
      ，呈由建設課課長王志倫覆核及代為決行，壬○○再於92
      年11月28日製發如附表一編號3.所示埔鹽鄉公所准予給照
      使用之函（稿），並違法核發埔鹽鄉公所使照予丙○○。
      甲○○並因此陸續向丙○○收取附表一編號3.所示之委託
      代辦費用（並將其中之委託代辦費用13萬1772元交予壬○○收受，扣除甲○○、壬○○為丙○○繳納之相關政府規
      費【包括建築規費14,933元、使用執照規費200元、彰化
      縣營建工程空氣污染防制費5,548元（下稱空污費）】，
      甲○○與壬○○因而共同直接獲得如附表一編號3.所示之
      不法利益（即其等共同所得財物）；丙○○因而直接獲取
      建物之建照、使照興建建物使用，並得據以申請合法供水
      、供電與其建物增加使用、收益、處分經濟加值之不法利
      益。
（二）嗣埔鹽鄉公所於96年9月間，至上開系爭農地定期查察，
      發現現場係作為金平陽公司使用，經呈報彰化縣政府，彰
      化縣政府遂於96年12月21日發函廢止許可畜牧設施容許使
      用，之後又裁處罰鍰及限期恢復原狀。
四、附表一編號4.所示業主吳維田部分：
（一）緣吳維田係佳興交通有限公司（下稱佳興公司）之負責人
      ，於87年4 月間買賣取得已依區域計畫法劃定使用分區為
      特定農業區，使用地類別為農牧用地之附表一編號4.所示
      之系爭農地，僅能作農牧用地。然吳維田欲以該處作為公
      司（汽車貨運、貨車買賣及仲介）倉庫及住家使用，經其
      建築界之友人告以可以找壬○○代辦，吳維田乃於92年11
      月13日之前某日，找壬○○代為辦理並告以上情（吳維田
      係告知壬○○欲作公司倉庫使用，未告知欲兼作住家使用
      ），壬○○明知吳維田欲假借以興建畜牧設施（肉雞舍）
      為由，行興建公司倉庫使用之違法目的，非但未勸導吳維
      田應遵守相關法令規定及迴避屬自己職務範圍之業務，竟
      為圖利自己及吳維田，以收取附表一編號4.所示之委託代
      辦費用，受吳維田委託全權辦理畜牧設施容許使用、畜牧
      設施建照、使照之申請。壬○○遂代為填載畜牧設施申請
      書、代辦申請書（上記載受委任人為卯○○，即以卯○○
      為名義代辦人）、經營生產計畫書、畜牧設施說明書等相
      關申請資料，並準備相關畜牧設施圖樣，於92年11月13日
      檢附以向埔鹽鄉公所農業課申請畜牧設施容許使用，由建
      設課壬○○會同農業課至現場勘查初步審查後，轉呈彰化
      縣政府，彰化縣政府乃於92年12月22日以附表一編號4.所
      示函文，函復核准同意畜牧設施容許使用。壬○○於取得
      彰化縣政府同意容許使用函後，代為填載畜牧設施建照申
      請書等相關申請資料及準備相關工程圖樣，於92年12月24
      日檢附以向埔鹽鄉公所申請畜牧設施建照，並由壬○○負
      責主管審核，擬具准予發照之審查內容，復因建設課課長
      王志倫因故未在公所上班，由壬○○代理覆核並代為決行
      ，於92年12月25日製發附表一編號4.所示埔鹽鄉公所准予
      給照建築之函（稿），而違法核發建照予吳維田。嗣壬○○復代為填載畜牧設施使照申請書並準備相關申請文件資
      料【其中「施用無輻射鋼筋保證書（其上記載保證鋼筋已
      於93年9月25日施用於上開建築執照之建物，然依照所檢
      附之文件中之(1)由啟振鋼鐵有限公司出具之「無放射性污
      染證明書（其上副聯乃記載鋼筋係於『93年11月22日』出
      售予吳維田）」）、(2)由新崇揚企業有限公司出具之「無
      放射性污染證明書（其上副聯乃記載鋼筋係於『93年11月
      14日』出售予吳維田、(3)埔鹽預拌混凝土有限公司之「預
      拌混凝土品質保證書」（其上工程名稱、工程地址、施工
      澆置範圍、數量、規格、施工澆置時間欄均空白）及「建
      築物新拌混凝土氯離子含量檢測報告單」（其上工地建物
      名稱、座落地點、檢測時間、開工日期、混凝土澆置位置
      、檢測取樣方式欄均空白），以下統稱上開3文件為系爭
      問題文件】及相關工程圖樣後，於93年12月14日檢附以向
      埔鹽鄉公所申請畜牧設施使照，由壬○○負責主管審核，
      壬○○明知上開系爭問題文件有日期、內容不符及未完備
      之處，依法不應核發使照，竟仍擬具准予給照使用之審查
      內容，復因建設課課長王志倫因故未在公所上班，乃由壬○○代理覆核並代為決行後，並於93年12月16日製發附表
      一編號4.所示埔鹽鄉公所准予給照建築之函（稿），並違
      法核發使照予吳維田。壬○○並因此向吳維田收取附表一
      編號4.所示之委託代辦費用，扣除壬○○為吳維田繳納之
      相關政府規費【包括建築規費5,268元、使用執照規費200
      元】，壬○○因而直接獲得如附表一編號4.所示之不法利
      益（即其所得財物）；吳維田因而直接獲取建物之建照、
      使照興建建物使用，並得據以申請合法供水、供電與其建
      物增加使用、收益、處分經濟加值之不法利益。
（二）嗣埔鹽鄉公所於96年9月間，至上開系爭農地定期查察，
      發現現場係作為3樓住宅使用，經呈報彰化縣政府，彰化
      縣政府遂於96年12月20日發函廢止許可畜牧設施容許使用
      ，之後又裁處罰鍰及限期恢復原狀。
五、附表一編號5.所示業主施並江部分：
（一）緣施並江於88年5月間（起訴書誤載為88年8月間），繼承
      取得已依區域計畫法劃定使用分區為特定農業區，使用地
      類別為農牧用地之附表一編號5.所示系爭農地，依法僅能
      做農牧使用。然施並江欲在該處興建建物作倉庫使用，施
      並江乃經由他人介紹知悉壬○○曾幫人違法辦理此類案件
      順利通過，乃於92年5月26日之前某日，至埔鹽鄉公所建
      設課找壬○○代辦，壬○○經施並江告以上情後，明知施
      並江依法不得在該土地上興建建物供作倉庫使用，非但未
      勸導施並江應遵守相關法令規定及迴避屬自己職務範圍之
      業務，竟為圖利自己及施並江，以收取附表一編號5.所示
      委託代辦費用，受施並江之託全權代辦畜牧設施（肉羊舍
      ）容許使用、畜牧設施建照、使照之申請。壬○○遂代為
      填載畜牧設施申請書、代理申辦書（上記載受委任人為卯
      ○○，即以卯○○為名義代辦人）、畜牧場經營生產計畫
      、畜牧設施說明書、廢棄物清理計畫書、養羊污水處理計
      畫及流程等相關申請資料，並準備相關畜牧設施圖樣（本
      件係由施並江自行提供呂國宏獸醫師證書），於92年5月
      26日檢附以向埔鹽鄉公所農業課申請畜牧設施容許使用，
      由建設課壬○○會同農業課至現場勘查初步審查後，轉呈
      彰化縣政府，彰化縣政府乃於92年7月16日，以附表一編
      號5.所示函文，函復核准同意畜牧設施容許使用（惟該函
      說明欄內誤載為「雞舍」，嗣後壬○○再代為申請更正，
      彰化縣政府乃於92年8月7日以府農畜字第09 200144985號
      函同意更正為「羊舍」）。壬○○於取得彰化縣政府同意
      容許使用函後，又代為填載畜牧設施建照申請書等相關申
      請資料及準備相關工程圖樣，於92年7月18日檢附以向埔
      鹽鄉公所申請建照，並由壬○○負責承辦主管，其間，壬○○因知悉施並江急於興建建物使用，在未核發建照予施
      並江之前，竟告知施並江可先行動工，施並江遂在未取得
      建照及准予開工之前，即先行動工興建基礎部分，嗣壬○○明知施並江於未取得建照及准予開工，已擅自建造，依
      法應科處罰鍰，竟為圖利施並江，而未予科處罰鍰，即擬
      具准予發照之審查內容，復因建設課課長王志倫因故未在
      公所上班，由壬○○代理覆核並代為決行，於92年7月25
      日製發如附表一編號5.所示埔鹽鄉公所准予給照建築之函
      （稿），而違法核發埔鹽鄉公所建照予施並江。嗣壬○○
      復代為填載畜牧設施使照申請書及準備相關申請文件資料
      【其中大銘預拌混凝土股份有限公司出具之預拌混凝土品
      質保證書《其上工程名稱、工程地點、施工澆置範圍、數
      量、規格、施工澆置時間等欄位均空白》，下稱系爭問題
      文件】及相關工程圖樣，於92年8月29日檢附以向埔鹽鄉
      公所申請使照，壬○○明知本案所檢附之系爭問題文件有
      不完備之處，依法不應核發使照，仍擬具准予發照之審查
      內容，復因建設課課長王志倫因故未在公所上班，由壬○○代理覆核並代為決行，於92年9月4日製發附表一編號5.
      所示埔鹽鄉公所准予給照使用之函（稿），而違法核發埔
      鹽鄉公所建照予施並江。壬○○並因此向施並江收取附表
      一編號5.所示之委託代辦費用，扣除壬○○為施並江繳納
      之相關政府規費【包括建築規費847元、使用執照規費200
      元、空污費295元】，壬○○因而直接獲得如附表一編號
      5.所示之不法利益（即其所得財物）；施並江因而直接獲
      取上開免於被科處罰鍰及建物之建照、使照興建建物使用
      ，並得據以申請合法供水、供電與其建物增加使用、收益
      、處分經濟加值之不法利益。
（二）嗣埔鹽鄉公所於96年9月間，至上開系爭農地定期查察，
      發現現場係作為倉庫使用，經呈報彰化縣政府，彰化縣政
      府遂於96年12月21日函廢止許可畜牧設施容許使用，之後
      又裁處罰鍰及限期恢復原狀。
六、附表一編號6.所示業主蔡錦文部分：
（一）緣蔡錦文係未○○之胞弟，未○○係崧宏貿易有限公司（
      下稱崧宏公司）之負責人，未○○、蔡錦文2 人共同於92
      年5 月間，買賣取得已依區域計畫法劃定使用分區為特定
      農業區，使用地類別為農牧用地之如附表一編號6.所示系
      爭農地（登記為蔡錦文所有），依法僅能做農牧使用。然
      蔡錦文、未○○欲以該處作為崧宏公司之銅管工廠使用，
      透過他人介紹知悉壬○○曾幫人違法辦理此類案件順利通
      過，乃由未○○於92年6月2日之前某日，至埔鹽鄉公所後
      方壬○○住處，找壬○○代為辦理，壬○○經未○○告以
      上情後，明知蔡錦文、未○○依法不得在該土地上興建建
      物供作工廠使用，非但未勸導蔡錦文、未○○應遵守相關
      法令規定及迴避屬自己職務範圍之業務，竟為圖利自己及
      蔡錦文、未○○，而以收取附表一編號6.所示之委託代辦
      費用，受未○○委託全權辦理畜牧設施（肉雞舍）容許使
      用及畜牧設施建照、使照之申請。壬○○遂代為填載畜牧
      設施申請書、代理申辦書（其上記載受委託人為卯○○，
      即以卯○○為名義代辦人）、畜牧場登記申請書、經營生
      產計畫書、養肉雞廢棄物清理計畫書、畜牧設施說明書等
      申請資料及準備相關申請文件資料（本件係由未○○提供
      其女兒蔡筱蓓就讀員林農工獸醫科畢業證書）暨相關畜牧
      設施圖樣，於92年6月2日檢附以向埔鹽鄉公所農業課申請
      畜牧設施容許使用，由建設課壬○○會同農業課至現場勘
      查初步審查後，轉呈彰化縣政府，彰化縣政府於乃92年7
      月16日以附表一編號6.所示函文，函復核准同意畜牧設施
      容許使用【同意畜牧設施容許使用之項目及面積：肉雞91
      9.79平方公尺；管理室27.42平方公尺；堆肥舍51.79平方
      公尺；空地546平方公尺等內容《合計建築面積為999平方
      公尺》】。壬○○於取得彰化縣政府同意容許使用函後，
      復代為填載畜牧設施建照申請書等相關申請資料及準備相
      關工程圖樣，於92年7月18日檢附以向埔鹽鄉公所申請畜
      牧設施建照，由壬○○負責主管承辦，而壬○○明知本件
      建築高度為7.25公尺，依法應檢附建築師相關簽證資料（
      即依法應由建築師設計、監造及營造業承造），卻未檢附
      建築師相關簽證資料，且蔡錦文、未○○在未取得建照及
      准予開工前，已擅自先行動工建造基礎部分，詎壬○○竟
      未對之科處罰鍰，復擬具准予給照建築之審查內容，呈建
      設課課長王志倫覆核，王志倫疏未查知上開違法事項，覆
      核後並代為決行，壬○○乃於92年7月24日製發埔鹽鄉公
      所如附表一編號6.所示之准予給照建築之函（稿），並違
      法核發如附表一編號6.所示建照予蔡錦文。嗣壬○○復代
      為填載畜牧設施使照申請書、建照變更設計申請書（其上
      記載建築面積變更為949.5平方公尺）等相關申請資料，
      及準備相關申請文件及工程圖樣，於92年10月23日檢附以
      向埔鹽鄉公所申請使照，並由壬○○負責承辦主管，壬○○明知本件申請未檢附建物竣工照片及所申請建照變更設
      計建築面積，核與彰化縣政府核准同意畜牧設施容許使用
      面積不符，並未申請彰化縣政府核准變更，依法不應核發
      使照，竟仍擬具准予發照之審查內容，復因建設課課長王
      志倫因故未在公所上班，由壬○○代理覆核並代為決行，
      於92年10月28日製發如附表一編號6.所示埔鹽鄉公所准予
      給照使用之函（稿），而違法核發埔鹽鄉公所使照予蔡錦
      文。壬○○並因此向未○○收取附表一編號6.所示之委託
      代辦費用，扣除壬○○為蔡錦文、未○○繳納之相關政府
      規費【包括建築規費4,995元、使用執照規費200元】，壬○○因而直接獲得如附表一編號6.所示之不法利益（即其
      所得財物）；蔡錦文、未○○因而直接獲取上開免於被科
      處罰鍰及建物之建照、使照興建建物使用，並得據以申請
      合法供水、供電與其建物增加使用、收益、處分經濟加值
      之不法利益。
（二）嗣埔鹽鄉公所於96年9月間，至上開系爭農地定期查察，
      發現現場係作崧宏貿易有限公司廠房使用，經呈報彰化縣
      政府，彰化縣政府遂於96年12月21日發函廢止許可畜牧設
      施容許使用，之後又裁處罰鍰及限期恢復原狀。
七、附表一編號7.所示業主鍾玉嬌部分：
（一）緣鍾玉嬌與其夫巫滿童係謙鎰實業股份有限公司（下稱謙
      鎰公司）負責人，於93年6 月間，取得謙鎰公司斜對面之
      已依區域計畫法劃定使用分區為特定農業區，使用地類別
      為農牧用地之附表一編號7.所示系爭農地，依法僅能做農
      牧使用。然鍾玉嬌、巫滿童欲以該處興建其公司廠房及倉
      庫（汽車零件、油封、橡膠五金、橡膠模具製造）使用，
      即透過他人介紹知悉壬○○曾幫人違法辦理此類案件順利
      通過，乃於93年6月1日之前某日，找壬○○代為辦理，壬○○經巫滿童告以上情後，明知鍾玉嬌、巫滿童依法不得
      在該土地上興建建物供作公司廠房及倉庫使用，非但未勸
      導鍾玉嬌、巫滿童應遵守相關法令規定及迴避屬自己職務
      範圍之業務，竟為圖利自己及鍾玉嬌、巫滿童，以收取附
      表一編號7.所示之委託代辦費用，受託全權辦理畜牧設施
      （肉雞舍）容許使用、畜牧設施建照、使照之申請。壬○○乃代為填載畜牧設施申請書、代辦申請書（其上記載受
      委託人為卯○○，即以卯○○為名義代辦人）、畜牧場經
      營生產計畫書、畜牧場登記申請書、事業廢棄物清理計畫
      書自我判定表、畜牧設施說明書等相關申請資料，並準備
      相關申請文件，於93年6月1日檢附以向埔鹽鄉公所農業課
      申請畜牧設施容許使用，由建設課壬○○會同農業課至現
      場勘查初步審查後，轉呈彰化縣政府，彰化縣政府乃於93
      年7月6日以附表一編號7.所示函文，核准同意畜牧設施容
      許使用（核准同意畜牧設施容許使用項目及面積為肉雞舍
      1樓928.3平方公尺、2樓995.8平方公尺；管理室1樓13.5
      平方公尺；飼料倉庫1樓20.2 5平方公尺，堆肥舍1樓33.7
      5平方公尺；飼料倉庫1樓20.2 5平方公尺；空地253.2平
      方公尺等內容《合計第1樓層面積為995.8平方公尺：第2
      樓層面積為995.8平方公尺）。嗣鍾玉嬌因故未能在核准1
      年內興建畜牧設施，乃由壬○○於94年1月6日填具申請書
      代為申請展延，彰化縣政府即於94年2月1日以府農畜字第
      0940006451號函復准予展延。嗣壬○○取得彰化縣政府同
      意容許使用函及同意延展函後，復代為填載畜牧設施建照
      申請書（其上記載申請建築第1層樓面積為998 平方公尺
      ，第2層面積為988平方公尺，空地261平方公尺，核與彰
      化縣政府核准畜牧設施容許使用面積不符）等相關申請資
      料及工程圖樣，並委由辛○○建築師出具相關簽證資料，
      由壬○○於93年8月10日檢附以向埔鹽鄉公所申請畜牧設
      施建照，並由壬○○負責承辦主管審核，壬○○明知本件
      申請建築之面積，與彰化縣政府核准同意容許使用面積不
      符，並未申請彰化縣政府核准變更容許使用，依法不應准
      予核發建照，竟仍擬具准予發照之審查內容，呈疏未查知
      違法之建設課課長王志倫覆核及代為決行，壬○○即於93
      年8月13日製發埔鹽鄉公所如附表一編號7.所示准予給照
      建築函（稿），並違法核發建照予鍾玉嬌（核定建築第1
      層高度為5.4公尺，第2層高度為4.0公尺，簷高為9.7公尺
      ，建築物高度為10.32公尺，建築第1層面積998平方公尺
      ，第2層面積988平方公尺，空地261平方公尺等內容）。
      嗣因巫滿童、鍾玉嬌實際興建之建築高度僅6.9公尺，壬○○乃於93年10月21日代為向埔鹽鄉公所申請變更建物各
      項高度（第1層變更為3.5公尺，第2層變更為2.5公尺，簷
      高變更為6. 3公尺，建築物高度變更為6.9公尺），並申
      請變更起造、設計、監造人均為鍾玉嬌，由壬○○審核並
      於93年10月22日擬具准予變更，並代理因故未在公所上班
      之建設課課長王志倫覆核及代為決行，於同日發函准予建
      照變更設計。之後，壬○○再代為填載畜牧設施使照申請
      書等相關申請資料及準備相關工程圖樣，於94年5 月16日
      檢附以向埔鹽鄉公所申請使照，由壬○○於94年5 月18日
      擬具准予發照之審查內容，呈疏未查知違法之建設課課長
      王志倫覆核並代為決行後，壬○○即於94年5月19 日製發
      如附表一編號7.所示所示埔鹽鄉公所准予給照使用函（稿
      ），並違法核發埔鹽鄉公所使照予鍾玉嬌。壬○○並因此
      向鍾玉嬌、巫滿童收取附表一編號7.所示之委託代辦費用
      ，扣除壬○○為鍾玉嬌繳納之相關政府規費【包括建築規
      費9880元、使用執照規費200元、空污費9285元】，壬○○因而直接獲得如附表一編號7.所示之不法利益（即其所
      得財物）；鍾玉嬌、巫滿童因而直接獲取建物之建照、使
      照興建建物使用，並得據以申請合法供水、供電與其建物
      增加使用、收益、處分經濟加值之不法利益。
（二）嗣埔鹽鄉公所於96年9月間，至上開系爭農地定期查察，
      發現現場係作為謙鎰公司廠房及倉庫使用，經呈報彰化縣
      政府，彰化縣政府遂於96年12月21日發函廢止許可畜牧設
      施容許使用，之後又裁處罰鍰及限期恢復原狀。
八、附表一編號8.所示業主陳勝雄部分：
（一）緣陳勝雄於84年間，繼承取得已依區域計畫法劃定使用分
      區為特定農業區，使用地類別為農牧用地之如附表一編號
      8.所示系爭農地，僅能作農牧使用。然陳勝雄欲申請畜牧
      設施容許使用，並興建超過7 公尺之建物，不欲找建築師
      簽證，乃告以壬○○上情並委託壬○○代辦申請畜牧設施
      容許使用及畜牧設施建照、使照，壬○○明知上情，未規
      勸陳勝雄及迴避屬自己職務範圍之業務，為圖自己及陳勝
      雄之不法利益，乃於92年11月13日之前某日，以收取如附
      表一編號8.所示之委託代辦費用，第1次受託代辦申請上
      開事宜。壬○○遂代為填載申請畜牧設施容許申請書、代
      理申辦書（其上記載受委託人為卯○○，即以卯○○為名
      義代辦人）、畜牧場登記申請書、畜牧場經營計畫書、「
      養肉雞廢棄物清理計畫書」、畜牧設施說明書、畜牧場登
      記證書申請書、畜牧場登記證書等相關申請資料，並準備
      相關申請文件（本件係委由王金閔出具獸醫師證書）及相
      關畜牧設施圖樣後，於92年11月13日檢附以向埔鹽鄉公所
      申請畜牧設施（肉雞舍）容許使用，由建設課壬○○會同
      農業課至現場勘查初步審查後，轉呈彰化縣政府，彰化縣
      政府乃於92年12月22日，以附表一編號8.所示函文，核准
      同意畜牧設施容許使用。壬○○於取得彰化縣政府同意容
      許使用函後，復代為填載畜牧設施建照申請書（申請建築
      高度為7. 2公尺）及準備相關工程圖樣，於92年12月24日
      檢附以向埔鹽鄉公所申請畜牧設施建照，壬○○明知本件
      建築高度已超過7公尺，應檢附建築師相關簽證資料（依
      法應由建築師設計、監造及營造業承造），卻未檢附相關
      建築師簽證資料，依法不應准予核發建照，竟於92年12月
      25日擬具准予發照之審查內容，復因王志倫因故未在公所
      上班，由壬○○代理覆核及代為決行，於同日製發埔鹽鄉
      公所如附表一編號8.所示准予給照建築之函（稿），並違
      法核發建照予陳勝雄（然陳勝雄取得上開建照之後，因故
      逾期未興建建物，致彰化縣政府原核准同意容許使用函因
      逾期而失效，陳勝雄因而未興建建物）。壬○○並因此向
      陳勝雄收取附表一編號8.所示之委託代辦費用，扣除壬○○為陳勝雄繳納之相關政府規費【即建築規費2142 元】
      ，壬○○因而直接獲得如附表一編號8.所示之不法利益（
      即其所得財物）；陳勝雄因而直接獲取建物之建照，得據
      以興建建物之不法利益。
（二）嗣陳勝雄於95年間，又再委請壬○○為其代辦1次畜牧設
      施容許使用及畜牧設施建照、使照之申請，經壬○○為其
      代辦申請，乃由建設課課員陳昌茂負責主管承辦，嗣核發
      畜牧設施建照予陳勝雄，然陳勝雄後續並未申請使照。嗣
      埔鹽鄉公所於96年12月7日之前某日，至上開系爭農地定
      期查察，發現現場已興建建物作飼料加工工廠使用，經呈
      報彰化縣政府，彰化縣政府遂於96年12月7日發函廢止許
      可畜牧設施容許使用，之後又裁處罰鍰及限期恢復原狀。
九、附表一編號9.所示業主蔡裕部分：
（一）緣蔡裕之子蔡秋波係欣翔手套有限公司（下稱欣翔公司）
      負責人，蔡裕於78年間，買賣取得已依區域計畫法劃定使
      用分區為特定農業區，使用地類別為農牧用地之如附表一
      編號9.所示系爭農地，依法僅能做農牧使用。然蔡裕之子
      蔡秋波在該處興建欣翔公司工廠廠房（生產手套）使用，
      遂商得蔡裕同意使用該土地，由蔡裕假借申請興建畜牧設
      施（肉雞舍）之名義，讓蔡秋波實際興建公司工廠廠房之
      違法目的使用，而壬○○自他處知悉蔡裕有意假借以申請
      興建畜牧設施之名，行興建工廠廠房之違法目的使用，明
      知違背法令，非但未勸導蔡裕、蔡秋波應遵守相關法令規
      定及迴避屬自己職務範圍之業務，竟為圖利自己及蔡裕、
      蔡秋波，而主動至蔡裕住處招攬可為其等代辦畜牧設施容
      許使用及畜牧設施建照、使照之申請，使蔡秋波得以興建
      公司工廠廠房使用，壬○○乃於91年11月14日之前某日，
      以收取附表一編號9.所示之委託代辦費用，受蔡裕、蔡秋
      波之全權委託代辦畜牧設施容許使用、畜牧設施建照、使
      照之申請。其遂代為填載畜牧設施申請書、代辦申請書（
      其上記載卯○○為受委任人，即以卯○○為名義代辦人）
      、畜牧場登記申請書、畜牧場經營計畫書、養肉雞廢棄物
      清理計畫書、畜牧設施說明書等相關申請資料及準備相關
      畜牧設施圖樣，並由蔡裕提供王金閔獸醫師證書，由壬○○於91年11月14日檢附以向埔鹽鄉公所農業課申請畜牧設
      施容許使用，由建設課壬○○會同農業課至現場勘查初步
      審查後，轉呈彰化縣政府，彰化縣政府乃於91年12月20
      日以附表一編號9.所示函文，核准同意畜牧設施容許使用
      。壬○○於取得彰化縣政府同意容許使用函後，代為填載
      畜牧設施建照申請書及準備相關申請資料及工程圖樣，於
      92年2月12日檢附以向埔鹽鄉公所申請畜牧設施建照，由
      壬○○負責主管承辦，於92年2月17日擬具准予發照之審
      查內容，復因建設課課長王志倫因故未在公所內上班，由
      壬○○代理覆核及代為決行後，於同日製發如附表一編號
      9.所示埔鹽鄉公所准予給照建築函（稿），並違法核發建
      照予蔡裕。嗣壬○○代為填載畜牧設施使照申請書及準備
      相關工程圖樣，於92年8月12日檢附以向埔鹽鄉公所申請
      畜牧設施使照，由壬○○於92年8月15日負責主管承辦審
      核，擬具准予發照之審查內容，復因建設課課長王志倫因
      故未在公所上班，乃由壬○○代理覆核並代為決行，於92
      年8月15日製發如附表一編號9.所示埔鹽鄉公所准予給照
      使用函（稿），而違法核發彰化縣政府使照予蔡裕。壬○○因此向蔡裕收取附表一編號9.所示之委託代辦費用，扣
      除壬○○為蔡裕繳納之相關政府規費【包括建築規費1234
      8元、使用執照規費200元、空污費9188元】，壬○○因而
      直接獲得如附表一編號9.所示之不法利益（即其所得財物
      ）；蔡裕因而直接獲取建物之建照興建建物使用，並得據
      以申請合法供水、供電與其建物增加使用、收益、處分經
      濟加值之不法利益。
（二）嗣埔鹽鄉公所於96年9月間，至上開系爭農地定期查察，
      發現現場係作為欣翔公司使用，經呈報彰化縣政府，彰化
      縣政府遂於96年12月21日發函廢止許可畜牧設施容許使用
      ，之後又裁處罰鍰及限期恢復原狀。
十、附表一編號10.所示業主黃彩部分：
（一）緣黃彩於89年5 月間，買賣取得已依區域計畫法劃定使用
      分區為特定農業區，使用地類別為農牧用地之附表一編號
      10.所示系爭農地，依法僅能做農牧使用。黃彩之夫申○○
      係晉茂企業社（鋼構加工）負責人，黃彩、申○○欲在該
      處違法興建該企業社工廠廠房（鋼構加工、廠房鋼架、設
      計、施工、安裝、拆除、吊鋼架承包）使用，其等自他人
      處知悉賴如龍向來辦理此類違法案件均能順利通過，乃於
      92年5月8日之前某日，以支付附表一編號10.所示委託代辦
      費用，委託賴如龍為其等全權代辦畜牧設施容許使用、畜
      牧設施建照、使照之申請，經賴如龍允諾代辦，其並向黃
      彩、申○○保證能使本件違法案件順利通過。賴如龍明知
      壬○○當時任職於埔鹽鄉公所建設課負責主管承辦審核畜
      牧設施建照、使用之申請案件，有從事此類違法假借以申
      請畜牧設施容許使用名義，實際作違法目的使用之代辦申
      請業務，遂告知壬○○上情後，以支付壬○○附表一編號
      10.所示之委託代辦費用，將本件畜牧設施容許使用之申請
      部分，委由壬○○代辦，壬○○明知黃彩、申○○係假藉
      以申請畜牧設施容許使用為名義，實際欲作違法目的使用
      ，仍允諾代辦，然為掩飾自己犯行，乃將上情告知癸○○
      知悉，再以支付附表一編號10.所示之委託代辦費用，轉委
      請癸○○代辦申請本件之畜牧設施容許使用，經癸○○允
      諾，賴如龍、壬○○、癸○○3人乃均明知違背法令，共
      同為圖自己及黃彩、申○○之不法利益，著手代辦本件畜
      牧設施容許使用及畜牧設施建照、使照之申請【即由賴如
      龍找壬○○代辦畜牧設施容許使用，壬○○再轉找癸○○
      代辦畜牧設施容許使用，其後由賴如龍代辦申請畜牧設施
      建照、使照】，先由癸○○代為填載畜牧設施申請書、代
      辦申請書（其上記載受委任人為癸○○）、畜牧場經營生
      產計畫書、畜牧設施說明書、養畜禽場動物屍體、胎衣等
      之廢棄物委託清除處理合約書等相關申請資料，並由癸○○出具獸醫證書及準備相關畜牧設施圖樣，於92年5月8日
      檢附以向埔鹽鄉公所農業課申請畜牧設施容許使用，由建
      設課壬○○會同農業課至現場勘查初步審查後，轉呈彰化
      縣政府，彰化縣政府乃於92年6月19日以附表一編號10.所
      示函文，核准同意畜牧設施容許使用（其上核准畜牧設施
      容許使用項目及面積：雞舍270平方公尺；管理室20平方
      公尺；飼料室40平方公尺；曬糞場220平方公尺；空地669
      平方公尺《合計第一樓層面積為550平方公尺》）。癸○○於取得彰化縣政府同意畜牧設施容許使用函後，乃交予
      壬○○轉交賴如龍，由賴如龍代為填載畜牧設施建照申請
      書（其上記載申請建築面積330平方公尺，總樓地板面積
      330平方公尺）及準備相關工程圖樣，於92年6月24日檢附
      以向埔鹽鄉公所申請建照，由壬○○負責主管承辦，壬○○明知本件申請建照建築面積、總樓地板面積，均核與彰
      化縣政府同意容許使用之面積不符，並未申請彰化縣政府
      核准變更畜牧設施面積，依法不應准予核發畜牧設施建照
      ，竟仍於92年6月30日擬具准予發照之審查內容，呈由疏
      未查知違法之建設課課長王志倫覆核及代為決行，壬○○
      乃於92年7月1日製發埔鹽鄉公所如附表一編號10.所示准予
      給照建築函（稿），並違法核發如附表一編號10.所示建照
      予黃彩。賴如龍復代為填載畜牧設施使照申請書及準備相
      關工程圖樣，於92年10月20日檢附以向埔鹽鄉公所申請畜
      牧設施使照，由壬○○負責主管承辦並擬具准予發照之審
      查內容，因建設課課長王志倫因故未在公所上班，乃由壬○○代理覆核並代為決行，於92年10月28日製發如附表一
      編號10.所示埔鹽鄉公所准予給照使用函（稿），並違法核
      發使照予黃彩。賴如龍因此向黃彩、申○○收取附表一編
      號10.所示委託代辦費用後，將附表一編號10.所示應支付予
      壬○○之前開委託代辦費用交予壬○○，壬○○則將附表
      一編號10.所示應支付予癸○○之前開委託代辦費用支付予
      癸○○，扣除壬○○、賴如龍為黃彩繳納之相關政府規費
      【包括建築規費1650元、使用執照規費200元、空污費
      2402元】，壬○○、賴如龍、癸○○因而共同直接獲得如
      附表一編號10.所示之不法利益（即其等共同所得財物）；
      黃彩、申○○因而直接獲取建物之建照、使照興建建物使
      用，並得據以申請合法供水、供電與其建物增加使用、收
      益、處分經濟加值之不法利益。
（二）嗣埔鹽鄉公所於96年9月間，至上開系爭農地定期查察，
      發現現場係作為晉茂企業社使用，經呈報彰化縣政府，彰
      化縣政府遂於96年12月21日發函廢止許可畜牧設施容許使
      用，之後又裁處罰鍰及限期恢復原狀。
十一、附表一編號11.所示業主梁瑞彬部分：
（一）緣梁瑞彬於74年12月間，買賣取得已依區域計畫法劃定使
      用分區為特定農業區，使用地類別為農牧用地之附表一編
      號11.所示系爭農地，依法僅能做農牧使用。然梁瑞彬欲以
      假借申請在該處興建畜牧設施之名義，實際興建建物作木
      材加工廠之違法目的使用，乃透過壬○○之父高辛河（已
      歿）介紹認識當時壬○○，知悉壬○○為人代辦此類違法
      案件均能順利通過，乃於93年3月1日之前某日，至埔鹽鄉
      公所找壬○○告以上情，而以附表一編號11.所示委託代辦
      費用，委託壬○○全權代辦畜牧設施容許使用及畜牧設施
      建照、使照之申請，壬○○非但未勸導梁瑞彬應遵守相關
      法令規定及迴避屬自己職務範圍之業務，竟為圖利自己、
      梁瑞彬之不法利益，受託全權代辦上開申請事宜。壬○○
      乃代為填載畜牧設施申請書、代理申辦書（其上記載受委
      任人為卯○○，即以卯○○為名義代辦人）、畜牧場經營
      生產計畫書、畜牧場登記申請書、事業廢棄物清理計畫書
      自我判定表切結書、以網路傳輸方式申報事業廢棄物清理
      流向（上網申報）自我判定表切結書、畜牧設施說明書等
      相關申請資料（並請癸○○出具獸醫師證書）及準備相關
      畜牧設施圖樣，乃於93年3月1日檢附以向埔鹽鄉公所農業
      課申請畜牧設施容許使用，由建設課壬○○會同農業課至
      現場勘查初步審查後，轉呈彰化縣政府，彰化縣政府乃於
      93年4月2日，以附表一編號11.所示函文，核准同意畜牧設
      施容許使用（核准畜牧設施容許使用項目及面積：肉雞舍
      2592平方公尺；管理室18平方公尺；堆肥舍54平方公尺；
      空地966平方公尺等內容《合計第一樓層面積為2664平方
      公尺》）。壬○○於取得彰化縣政府同意容許使用函後，
      代為填載畜牧設施建照申請書及準備相關申請文件暨工程
      圖樣，於93年4月6日檢附以向埔鹽鄉公所申請建照，由壬○○負責主管承辦，壬○○遂擬具准予給照建築之審查內
      容，復因建設課課長王志倫因故未在公所上班，乃由壬○○代理覆核並代為決行後，於93年4月8日製發埔鹽鄉公所
      如附表一編號11.所示准予給照建築函（稿），並違法核發
      建照予梁瑞彬（核定建築面積及總樓地板面積為2664平方
      公尺，建築高度為6.9公尺）。壬○○復代為填載畜牧設
      施使照申請書、建照變更設計申請書（申請變更建築面積
      及總樓地板面積均為2468.4平方公尺，申請變更建築高度
      為6.8公尺），及準備相關工程圖樣，於93年7月14日檢附
      以向埔鹽鄉公所申請畜牧設施使照，由壬○○負責主管承
      辦，壬○○明知本件未依彰化縣政府核准畜牧設施容許使
      用面積興建，依法不應核發使照，竟仍擬具准予發照及並
      案變更之審查內容，復因建設課課長王志倫因故未在公所
      上班，乃由壬○○代理覆核並代為決行，於93年7月16 日
      製發埔鹽鄉公所准予給照使用之函（稿），並違法核發使
      照予梁瑞彬。壬○○因此向梁瑞彬收取附表一編號11.所示
      之委託代辦費用，扣除壬○○為梁瑞彬繳納之相關政府規
      費【包括建築規費13320元、使用執照規費200元】，壬○○因而直接獲得如附表一編號11.所示之不法利益（即其所
      得財物）；梁瑞彬因而直接獲取建物之建照、使照興建建
      物使用，並得據以申請合法供水、供電與其建物增加使用
      、收益、處分經濟加值之不法利益。
（二）嗣埔鹽鄉公所於96年9月間，至上開系爭農地定期查察，
      發現現場係為木廠加工廠，經呈報彰化縣政府，彰化縣政
      府遂於96年12月20日發函廢止許可畜牧設施容許使用，之
      後又裁處罰鍰及限期恢復原狀。
十二、附表一編號12.所示業主劉連賜部分：
（一）劉連賜於91年11月間，取得已依區域計畫法劃定使用分區
      為特定農業區，使用地類別為農牧用地之如附表一編號12.
      所示系爭農地，依法僅能做農牧使用。劉連賜欲在該處興
      建工廠（五金彈簧加工）兼住家使用，遂於92年11月13日
      之前某日，至埔鹽鄉公所，告知壬○○上情後，以附表一
      編號12.所示之委託代辦費用，委請壬○○代辦畜牧設施容
      許使用、畜牧設施建照、使照之申請。壬○○明知劉連賜
      係假藉以申請畜牧設施容許使用之名義，實際興建建物供
      工廠兼住家使用，非但未勸導劉連賜應遵守相關法令規定
      及迴避屬自己職務範圍之業務，明知違背法令，竟為圖自
      己及劉連賜之不法利益，允諾全權代辦。壬○○乃代為填
      載畜牧設施申請書（其上記載申請容許作農業設施使用項
      目為肉雞舍、管理室、堆肥舍、飼料倉庫、堆肥場。肉雞
      舍770平方公尺；管理室19.12平方公尺；堆肥舍69.31 平
      方公尺；飼料倉庫50.19平方公尺；堆肥場364平方公尺；
      空地535.38平方公尺等內容。嗣又填具1份更改後之容許
      使用申請書，記載容許作農業設施使用項目刪除堆肥場，
      空地面積更改為889.38平方公尺）、代理申辦書（其上記
      載受委任人為卯○○，即以卯○○為名義代辦人）、畜牧
      場登記申請書、畜牧場經營生產計畫書、養肉雞廢棄物清
      理計畫書、畜牧設施說明書等相關申請資料，並請癸○○
      出具獸醫師證書（畜牧場主要管理人），嗣於92年11 月
      13日檢附以向埔鹽鄉公所農業課申請畜牧設施容許使用，
      由建設課壬○○會同農業課至現場勘查初步審查後，轉呈
      彰化縣政府，彰化縣政府乃於92年12月24日以附表一編號
      12.所示函文，核准同意畜牧設施容許使用（核准畜牧設施
      容許使用項目及面積：如上開更改後之畜牧設施申請書所
      述內容）。壬○○在未取得彰化縣政府同意容許使用函後
      ，即代為填載畜牧設施建照申請書（申請建築高度為7.2
      公尺）及準備相關工程圖樣，於92年12月23日即檢附以向
      埔鹽鄉公所申請畜牧設施建照，嗣始附上彰化縣政府同意
      容許使用函，之後由壬○○負責主管承辦，壬○○明知本
      件建築高度超過7. 2公尺，卻未檢附建築師出具之相關簽
      證資料（依法應由建築師設計、監造或由營造業承造），
      依法不應准予核發建照，竟仍於92年12月30日擬具准予發
      照之審查內容，復因建設課課長王志倫因故未在公所上班
      ，乃由壬○○代理覆核並代為決行，於92年12月30 日製
      發附表一編號12.所示埔鹽鄉公所准予給照建築之函（稿）
      ，並違法核發建照予劉連賜（核定建物為1層2棟《即2棟
      ，均1層》，建築高度為7. 2公尺）。壬○○復代為填載
      畜牧設施使照申請書等相關申請資料，及準備相關申請文
      件及工程圖樣，於94年6月27日檢附以向埔鹽鄉公所申請
      畜牧設施使照，由壬○○負責主管承辦，壬○○明知劉連
      賜係興建2棟2層之建物，未申請核准建照變更設計，即擅
      自興建變更建照核准之主要結構之建物，依建築法第87條
      第1款規定，應科處罰鍰，且其興建之面積亦與彰化縣政
      府核准畜牧設施容許使用面積不符，依法不應准予核發使
      照，詎壬○○竟未予科處罰鍰，復於94年6月29日擬具准
      予發照之審查內容，又因建設課課長王志倫因故未在公所
      上班，乃由壬○○代理覆核並代為決行，於94年9月26 日
      製發附表一編號12.所示埔鹽鄉公所准予給照使用之函（稿
      ），並違法核發使照予劉連賜。壬○○並因此向劉連賜收
      取附表一編號12.所示之委託代辦費用，扣除壬○○為劉連
      賜繳納之相關政府規費【包括建築規費4543元、使用執照
      規費200元】，壬○○因而直接獲得如附表一編號12.所示
      之不法利益（即其所得財物）；劉連賜因而直接獲取上開
      免於被科處罰鍰及其建物之建照、使照興建建物使用，並
      得據以申請合法供水、供電與其建物增加使用、收益、處
      分經濟加值之不法利益。
（二）嗣埔鹽鄉公所於96年9月間，至上開系爭農地定期查察，
      發現現場係作為3層樓住宅使用，經呈報彰化縣政府，彰
      化縣政府遂於96年12月20日發函廢止許可畜牧設施容許使
      用，之後又裁處罰鍰及限期恢復原狀。
十三、附表一編號13.所示業主黃文讀部分：
（一）緣黃文讀係文誠企業社實際負責人（該企業社為黃文讀與
      其兄合夥經營），於75年12月間，分割繼承取得已依區域
      計畫法劃定使用分區為特定農業區，使用地類別為農牧用
      地之如附表一編號13.所示之系爭農地，依法僅能做農牧使
      用，不得作為工業設施廠房或相關設施使用。黃文讀欲以
      假借申請畜牧設施容許使用名義，實際在該處興建文誠企
      業社工廠使用（紙箱製造、買賣），乃透過在其企業社擔
      任會計之二嫂寅○○知悉壬○○能為人代辦此類違法案件
      順利通過，黃文讀遂委由寅○○於92年6月26日之前某日
      出面至埔鹽鄉公所，告知壬○○上情，壬○○明知黃文讀
      、寅○○係假借申請畜牧設施容許使用名義，實際欲興建
      文誠企業社工廠使用之違法目的，非但未勸導黃文讀、寅
      ○○應遵守相關法令規定及迴避屬自己職務範圍之業務，
      竟為圖利自己、黃文讀、寅○○之不法利益，以附表一編
      號13.所示之委託代辦代價，受寅○○全權委託代辦畜牧設
      施（肉雞舍）容許使用及畜牧設施建照、使照之申請。壬○○遂代為填載畜牧設施申請書、代理申辦書（其上記載
      受委任人為卯○○，即以卯○○為名義代辦人）、畜牧場
      登記申請書、經營生產計畫書、土地使用權同意書、養肉
      雞廢棄物清理計畫書、主要畜牧設施說明書等申請相關資
      料及準備相關申請文件及畜牧設施圖樣，於92年6月26 日
      檢附以向埔鹽鄉公所農業課申請畜牧設施容許使用，由建
      設課壬○○會同農業課至現場勘查初步審查後，轉呈彰化
      縣政府，彰化縣政府乃於92年8月5日，以附表一編號13.所
      示函文，核准同意畜牧設施容許使用。壬○○取得彰化縣
      政府同意容許使用函後，復代為填載畜牧設施建照申請書
      及準備相關工程圖樣，於92年8月14日檢附以向埔鹽鄉公
      所申請畜牧設施建照，由壬○○負責主管承辦，於92年8
      月18日擬具准予發照之審查內容，復因建設課課長王志倫
      因故未在公所上班，而由壬○○代理覆核並代為決行，於
      同日製發附表一編號13.所示埔鹽鄉公所准予給照建築之函
      （稿），並違法核發建照予黃文讀。壬○○復代為填載畜
      牧設施使照申請書及準備相關申請文件，於92年10月23日
      檢附以向埔鹽鄉公所申請畜牧設施使照，由壬○○負責主
      管承辦，壬○○明知本件未檢附建物峻工照片，依法不應
      准予核發使照，竟仍擬具准予發照之審查內容，復因建設
      課課長王志倫因故未在公所上班，乃由壬○○代理覆核並
      代為決行，於92年10月28日製發附表一編號13.所示埔鹽鄉
      公所准予給照使用之函（稿），並違法核發使照予黃文讀
      。壬○○並因此向寅○○收取附表一編號13.所示之委託代
      辦費用，扣除壬○○為黃文讀繳納之相關政府規費【包括
      建築規費1426元、使用執照規費200元】，壬○○因而直
      接獲得如附表一編號13.所示之不法利益（即其所得財物）
      ；黃文讀、寅○○因而直接獲取建物之建照、使照興建建
      物使用，並得據以申請合法供水、供電與其建物增加使用
      、收益、處分經濟加值之不法利益。
（二）嗣埔鹽鄉公所於96年9月間，至上開系爭農地定期查察，
      發現現場係供作文誠企業社工廠使用，經呈報彰化縣政府
      ，彰化縣政府遂於96年12月20日發函廢止許可畜牧設施容
      許使用，之後又裁處罰鍰及限期恢復原狀。
十四、附表一編號14.所示業主翁德彬部分：
（一）緣翁德彬係劍聲幼教圖書有限公司（下稱劍聲公司）負責
      人，明知當時為其胞兄翁志郎所有之附表一編14.所示系爭
      農地，已依區域計畫法劃定使用分區為特定農業區，使用
      地類別為農牧用地，依法僅能做農牧使用。翁德彬經翁志
      朗同意使用該地，欲在該處興建劍聲公司廠房及一般住家
      違法使用，知悉壬○○能為人代辦此類違法案件順利通過
      ，乃於92年5月26日之前某日，找壬○○告知上情，壬○○明知翁德彬係假借以申請畜牧設施容許使用，實際作公
      司廠房及一般住家之違法目的使用，非但未勸導翁德彬應
      遵守相關法令規定及迴避屬自己職務範圍之業務，竟為圖
      利自己、翁德彬之不法利益，以收取附表一編號14.所示之
      委託代辦費用，受翁德彬全權委託代辦畜牧設施（肉雞舍
      ）容許使用、畜牧設施建照、使照之申請。壬○○遂代為
      填載畜牧設施申請書、代理申辦書（其上記載受委任人為
      卯○○，即以卯○○為名義代辦人）、畜牧場登記申請書
      、經營生產計畫書、土地使用權同意書、養肉雞廢棄物清
      理計畫書、主要畜牧設施說明書等申請相關資料（並請癸○○出具獸醫師證書）及準備相關申請文件及畜牧設施圖
      樣，於92年5月26日檢附以向埔鹽鄉公所農業課申請畜牧
      設施容許使用，由建設課壬○○會同農業課至現場勘查初
      步審查後，轉呈彰化縣政府，彰化縣政府乃於92年7月16
      日以附表一編號14.所示函文，核准同意畜牧設施容許使用
      （同意畜牧設施容許使用之項目及面積：雞舍1樓1242平
      方公尺、2樓1392平方公尺；管理室50平方公尺；堆肥舍
      50 平方公尺；堆肥處理設施286平方公尺；空地452平方
      公尺等內容《合計第一樓層面積為1678平方公尺；合計第
      二樓層面積為1392平方公尺；總樓層面積為3070平方公尺
      》）。壬○○於取得彰化縣政府同意容許使用函後，復代
      為填載畜牧設施建照申請書（其上申請建築高度為7.25公
      尺，建築面積1392平方公尺，總樓地板面積2784平方公尺
      ，核與彰化縣政府同意容許使用之面積不符）及準備相關
      工程圖樣，於92年7月18日檢附以向埔鹽鄉公所申請畜牧
      設施建照，由壬○○負責主管承辦，壬○○明知本件核與
      彰化縣政府核准畜牧設施面積不符，並未申請彰化縣政府
      核准變更畜牧設施面積，且本件未檢附建築師相關簽證資
      料（建築高度超過7公尺，依法應建築師設計、監造及由
      營造商承造），不應准予核發畜牧設施建照，竟仍擬具准
      予發照之審查內容，呈疏未查知上開違法情事之建設課課
      長王志倫覆核及代為決行後，壬○○即於92年7月29日製
      發如附表一編號14.所示埔鹽鄉公所准予給照建築之函（稿
      ），並違法核發建照予翁德彬。壬○○復代為填載畜牧設
      施使照申請書、建照變更設計申請書（變更面積為1388.0
      6平方公尺、總樓地板面積為277 6.12平方公尺）等相關
      申請資料及準備相關申請文件及工程圖樣，於92年12月5
      日檢附以向埔鹽鄉公所申請畜牧設施使照，由壬○○負責
      主管承辦，於92年12月11日審核擬具准予發照之審查內容
      ，復因建設課課長王志倫因故未在公所上班，乃由壬○○
      代理覆核並代為決行，於同日製發附表一編號14.所示埔鹽
      鄉公所准予給照使用之函（稿），並違法核發使照予翁德
      彬。壬○○並因此向翁德彬收取附表一編號14.所示之委託
      代辦費用，扣除壬○○為繳納之相關政府規費【包括建築
      規費13920元、使用執照規費200元】，壬○○因而直接獲
      得如附表一編號14.所示之不法利益（即其所得財物）；翁
      德彬因而直接獲取建物之建照、使照興建建物使用，並得
      據以申請合法供水、供電與其建物增加使用、收益、處分
      經濟加值之不法利益。
（二）嗣埔鹽鄉公所於96年9月間，至上開系爭農地定期查察，
      發現現場係作為3層樓住宅及工廠使用，經呈報彰化縣政
      府，彰化縣政府遂於96年12月20日發函廢止許可畜牧設施
      容許使用，之後又裁處罰鍰及限期恢復原狀。
十五、附表一編號15.所示業主陳宏昌部分：
（一）緣陳宏昌取得如附表一編號15.所示系爭農地（原土地所有
      權人為陳炳煌，嗣於93年2月15日始以買賣之因移轉登記
      為陳宏昌所有）及其上違章建物，該系爭農地已依區域計
      畫法劃定使用分區為特定農業區，使用地類別為農牧用地
      ，依法僅能做農牧使用。陳宏昌欲假借以申請畜牧設施容
      許使用，實際欲取得建照、使照，將該違章建物作倉庫使
      用，知悉壬○○能為人代辦此類違法案件順利通過，乃於
      92年10月23日之前某日，告知壬○○上情，委請壬○○代
      辦畜牧設施容許使用、畜牧設施建照、使照之申請。壬○○明知陳宏昌係假借以申請畜牧設施容許使用，實際作倉
      庫之目的使用，非但未勸導陳宏昌應遵守相關法令規定及
      迴避屬自己職務範圍之業務，竟為圖利自己、陳宏昌之不
      法利益，以收取附表一編號15.所示之委託代辦代價，受陳
      宏昌全權委託代辦畜牧設施（肉雞舍）容許使用、畜牧設
      施建照、使照之申請。壬○○遂代為填載畜牧設施申請書
      （其上記載申請許可使用細目面積合計為504平方公尺）
      、代理申辦書（其上記載受委任人為卯○○，即以卯○○
      為名義代辦人）、畜牧場登記申請書、經營計畫書（申請
      養雞數達1680隻）、土地使用權同意書、養肉雞廢棄物清
      理計畫書、畜牧設施說明書等申請相關資料（本件係由陳
      宏昌提供其同學張旭玲之員林農工獸醫科畢業證書影本）
      及準備相關申請文件及畜牧設施圖樣，於92年10月23日（
      第1次申請），檢附以向埔鹽鄉公所農業課申請畜牧設施
      容許使用，由建設課壬○○會同農業課至現場勘查初步審
      查後，轉呈彰化縣政府審核，然因故並未能核准。之後壬○○遂再代為填載畜牧設施申請書（其上記載申請許可使
      用細目面積合計為2059平方公尺）、代理申辦書（其上記
      載受委任人為卯○○，即以卯○○為名義代辦人）、畜牧
      場登記申請書、經營計畫書（申請養雞數達6863隻）、土
      地使用權同意書、養肉雞廢棄物清理計畫書、畜牧設施說
      明書等申請相關資料，並由陳宏昌提供其同學張旭玲之員
      林農工獸醫科畢業證書影本，及準備相關申請文件及畜牧
      設施圖樣，於92年11月24日（第2次申請）檢附以向埔鹽
      鄉公所農業課申請畜牧設施容許使用，由建設課壬○○會
      同農業課至現場勘查初步審查後，轉呈彰化縣政府，彰化
      縣政府乃於92年12月30日以附表一編號15.所示函文，核准
      同意畜牧設施容許使用（同意畜牧設施容許使用之項目及
      面積：肉雞舍1340.35平方公尺；管理室15.3平方公尺；
      堆肥舍28.05平方公尺；堆肥場181.8平方公尺；空地493.
      5平方公尺等內容《合計第一樓層面積為1565.5平方公尺
      》）。壬○○於取得彰化縣政府同意容許使用函後，復代
      為填載畜牧設施建照申請書（其上申請建築面積及總樓地
      板面積均為171.7平方公尺，核與彰化縣政府同意容許使
      用之面積不符），及準備相關工程圖樣，於92年12 月30
      日檢附以向埔鹽鄉公所申請畜牧設施建照，由壬○○負責
      主管承辦，壬○○明知本件核與彰化縣政府核准畜牧設施
      面積不符，並未申請彰化縣政府核准變更畜牧設施面積，
      不應准予核發畜牧設施建照，竟仍於92年12月31日審核擬
      具准予發照，先行動工罰鍰8590元之審查內容，復因建設
      課課長王志倫因故未在公所上班，乃由壬○○代理覆核並
      代為決行，於同日製發附表一編號15.所示埔鹽鄉公所准予
      給照建築之函（稿），並違法核發附表一編號15.所示建照
      予陳宏昌。壬○○復代為填載畜牧設施使照申請書及準備
      相關申請文件及工程圖樣，於93年1月2日檢附以向埔鹽鄉
      公所申請畜牧設施使照，由壬○○負責主管承辦，壬○○
      乃於93年1月7日擬具准予發照之審查內容，復因建設課課
      長王志倫因故未在公所上班，乃由壬○○代理覆核並代為
      決行，於同日製發附表一編號15.所示埔鹽鄉公所准予給照
      使用之函（稿），並違法核發使照予陳宏昌。壬○○並因
      此向陳宏昌收取附表一編號15.所示之委託代辦費用，扣除
      壬○○為陳宏昌繳納之相關政府規費及罰鍰【包括建築規
      費859元、使用執照規費200元、先行動工罰鍰8590 元】
      ，壬○○因而直接獲得如附表一編號15.所示之不法利益（
      即其所得財物）；陳宏昌因而直接獲取建物之建照、使照
      ，使其違章建物免於被拆除，並因此獲得申請合法供水、
      供電與其建物增加使用、收益經濟加值之不法利益。
（二）嗣埔鹽鄉公所於96年9月間，至上開系爭農地定期查察，
      發現現場係供作倉庫使用，經呈報彰化縣政府，彰化縣政
      府遂於96年12月21日發函廢止許可畜牧設施容許使用，之
      後又裁處罰鍰及限期恢復原狀。
十六、附表一編號16.所示業主王柏滄部分：
（一）申請畜牧設施部分：（即附表一編號16.(甲)所示）
      緣王柏滄於80年6 月間，取得已依區域計畫法劃定使用分
      區為特定農業區，使用地類別為農牧用地之如附表一編號
      16.所示系爭農地，依法僅能做農牧使用。然王柏滄欲在該
      處假借以申請畜牧設施容許使用之名義，實際作為工廠之
      違法目的使用。王泊滄乃於92年7月18日之前某日，找甲○○為其代辦畜牧設施容許使用、畜牧設施建照、使照之
      申請，並向甲○○告知係假借以申請畜牧設施（肉雞舍）
      容許使用等名義，實際作工廠之使用，而以附表一編號16.
      (甲)所示之委託代辦費用，委請甲○○代為申請畜牧設施容
      許使用、畜牧設施之建照、使照，經甲○○允諾受託全權
      代辦上開事宜。然因甲○○不會申請畜牧設施容許使用之
      業務，其知悉當時任職埔鹽鄉公所建設課負責承辦審核畜
      牧設施建照、使照之壬○○會代辦此類違法案件，竟將本
      件申請畜牧設施容許使用部分，以支付壬○○如附表一編
      號16.(甲)所示之委託代辦費用，請求壬○○代辦，壬○○經
      由甲○○告知，明知王泊滄係假借以申請畜牧設施（肉雞
      舍）容許使用，實際作工廠之違法目的使用，非但未勸導
      甲○○、王泊滄應遵守相關法令規定及迴避屬自己職務範
      圍之業務，竟與甲○○共同為圖利自己及王泊滄，而共同
      基於對於主管事務圖利之犯意聯絡，允諾代王泊滄全權代
      辦畜牧設施（肉雞舍）容許使用之申請（推由壬○○代辦
      申請畜牧設施容許使用，之後由甲○○代辦申請畜牧設施
      之建照、使照）。
  １、壬○○乃代為填載畜牧設施申請書、代理申辦書（其上記
      載受委任人為卯○○，即以卯○○為名義代辦人）、畜牧
      場登記申請書、畜牧場經營計畫書、養肉雞廢棄物清理計
      畫書、畜牧設施說明書等申請相關資料（並請癸○○出具
      獸醫師證書）及準備相關申請文件及畜牧設施圖樣，於92
      年7月18日檢附以向埔鹽鄉公所農業課申請畜牧設施容許
      使用，由建設課壬○○會同農業課至現場勘查初步審查後
      ，轉呈彰化縣政府，彰化縣政府乃於92年8月15日以附表
      一編號16.(甲)所示所示函文，核准同意畜牧設施容許使用（
      同意畜牧設施容許使用之項目及面積：雞舍690.84平方公
      尺；管理室18.3平方公尺；飼料倉庫18.3平方公尺；堆肥
      室36.54平方公尺；堆肥處理設施741平方公尺；空地387.
      02平方公尺《合計第1層樓面積為1504.98平方公尺方公尺
      》）。
  ２、壬○○於取得彰化縣政府同意容許使用函後，交予甲○○
      代為填載畜牧設施建照申請書（其上申請第1層建築面積
      為763.98平方公尺，核與彰化縣政府同意容許使用之面積
      不符）及準備相關工程圖樣，並由宋國安建築師出具相關
      簽證資料（本件建築高度為11.10公尺）後，甲○○乃於
      92年9月25日檢附以向埔鹽鄉公所申請畜牧設施建照，由
      壬○○負責主管承辦，壬○○明知本件核與彰化縣政府核
      准畜牧設施面積不符，並未申請彰化縣政府核准變更畜牧
      設施面積，依法不應准予核發畜牧設施建照，竟仍擬具准
      予發照之審查內容，呈疏未查知上開違法情事之建設課課
      長王志倫覆核及代為決行，壬○○遂於92年10月1日製發
      附表一編號16.(甲)所示埔鹽鄉公所准予給照建築之函（稿）
      ，並違法核發建照予王泊滄。甲○○復代為填載畜牧設施
      使照申請書及準備相關申請文件、工程圖樣及由宋國安建
      築師出具相關簽證資料後，於93年1月9日，檢附以向埔鹽
      鄉公所申請畜牧設施使照，由壬○○負責主管承辦，壬○○乃於93年1月15日擬具准予發照之審查內容，呈疏未查
      知違法之建設課長王志倫覆核並代為決行後，壬○○即於
      93年1月16日製發附表一編號16.(甲)所示埔鹽鄉公所准予給
      照使用之函（稿），並違法核發使照予王泊滄。
  ３、本件因王柏滄係找詹水福（為金北川興業股份有限公司負
      責人）為其興建建物，無力負擔工程費用，乃將土地連同
      建物出售予詹水福，並於92年12月30日移轉所有權予詹水
      福，詹水福嗣用以作公司工廠之違法目的使用。
  ４、嗣埔鹽鄉公所於96年9月間，至上開系爭農地定期查察，
      發現現場為金北川實業有限公司，經呈報彰化縣政府，彰
      化縣政府遂於96年12月21日發函廢止許可畜牧設施容許使
      用，之後又裁處罰鍰及限期恢復原狀。
  ５、甲○○因此向王泊滄收取附表一編號16.(甲)所示之委託代辦
      費用（將委託代辦費用中之9萬1051元交予壬○○收受）
      ，扣除壬○○為王柏滄繳納之相關政府規費【包括建築規
      費3820元、使用執照規費200元、空污費7230元】，甲○○與壬○○共同直接獲得如附表一編號16.(甲)所示之不法利
      益（即其等共同所得財物）；王柏滄因而直接獲取建物之
      建照、使照以興建建物使用，並得據以申請合法供水、供
      電與其建物增加使用、收益、處分經濟加值之不法利益。
（二）申請農舍部分：（即附表一編號16.(乙)所示）
      王柏滄上開委託甲○○申請畜牧設施容許使用及畜牧設施
      建照、使照後，復欲在該處興建另一建物使用，乃於92年
      8 月4日之前某日，委託甲○○代辦農舍建照、使照之申
      請事宜，經甲○○代為填載申請農舍建照申請書及準備相
      關工程圖樣，於92年8月4日檢附以向埔鹽鄉公所申請農舍
      建照，乃由壬○○負責主管承辦，壬○○明知本件土地面
      積未達2500平方公尺，依法不應核發農舍建照，竟為圖利
      王泊滄，而於92年8月7日擬具准予發照之審查內容，呈建
      設課課長王志倫覆核及代為決行，隨由壬○○於92年8月8
      日製發附表一編號16.(乙)所示埔鹽鄉公所准予給照建築之函
      （稿），而違法核發附表一編號16.(乙)所示建照予王泊滄（
      核定建築面積108.06平方公尺，總樓地板面積222.49平方
      公尺）。嗣甲○○復代為填載農舍使照申請書、農舍建照
      變更設計申請書（變更建築面積為107.28平方公尺、總樓
      地板面積為214.56平方公尺）等相關申請資料及準備相關
      工程圖樣，於93年1月13日檢附以向埔鹽鄉公所申請農舍
      使照，由壬○○負責主管承辦，壬○○明知依法不應核發
      農舍使照，竟仍於93年1月15日擬具准予發照之審查內容
      ，呈建設課課長王志倫覆核及代為決行後，壬○○即於93
      年1月16日製發附表一編號16.(乙)所示埔鹽鄉公所准予給照
      使用之函（稿），而違法核發使照予王泊滄，王柏滄因而
      直接獲取農舍建照、使照興建建物使用，並得據以申請合
      法供水、供電與其建物增加使用、收益、處分經濟加值之
      不法利益。
肆、附表二所示業主丑○○部分：
（一）緣丑○○於94年3 月18日經法院拍賣標購得如附表二所示
      系爭農地，明知該土地已依區域計畫法劃定使用分區為特
      定農業區，使用地類別為農牧用地，依非都市土地使用管
      理規則，該農牧用地僅能做農牧使用，雖得申請農舍，然
      依當時農業用地興建農舍辦法第3 條第1 項第2 款規定，
      興建農舍之申請人土地取得及戶籍登記均應滿2 年，始得
      申請興建。丑○○於取得土地後，因急欲在其上興建農舍
      供居住使用，即透過鄰居介紹任職於彰化縣埔鹽鄉公所建
      設課之壬○○曾幫人代辦申請此類案件順利通過，遂於94
      年8 月間某日，至埔鹽鄉公所欲委託壬○○辦理，然因未
      找到壬○○，遂另詢問不詳代書業者應如何辦理，經該不
      詳代書業者代為聯繫壬○○至該代書處，壬○○明知自己
      係埔鹽鄉公所建設課課員，並非農業課課長，且其雖係建
      設課課員，然已因職務調動，改負責工商管理事項，而未
      負責主管農舍及畜牧設施建照、使照之審查、核發事務，
      及不負責代表建設課會同農業課到現場勘查初步審查畜牧
      設施容許使用之申請案件等事務，並非該等事務之承辦主
      管或監督人員，亦對該等事務無影響力，竟基於意圖為自
      己不法所有之單一接續犯意，對丑○○謊稱自己係埔鹽鄉
      公所「農業課」課長，丑○○支付其如附表二所示之委託
      代辦費用，其可為之順利假借以申請畜牧設施（肉雞舍）
      之名義，以取得畜牧設施容許使用及畜牧設施建照、使照
      之核發，以利丑○○作住家之違法目的使用，該處（意指
      埔鹽鄉公所）為其管區，僅有其能為丑○○辦理申請雞舍
      順利通過，其乃專門為人辦理此類事務等語，致丑○○不
      疑有他，誤以為壬○○確係埔鹽鄉公所農業課課長，負責
      主管審核並監督埔鹽鄉公所對於畜牧設施同意容許使用及
      畜牧設施建照、使照之審查、核發等事務，對該等事務具
      影響力，能透過壬○○達成其假借以申請畜牧設施（肉雞
      舍）之名義，行興建住家使用之目的，乃陷於錯誤，於94
      年8月15日之前某日，允以交付壬○○所要求之如附表二
      所示之委託代辦費用，將前述申請畜牧設施之容許使用、
      建照、使照之事宜，全權交由壬○○為其辦理。其後，壬○○乃以2萬5千元之代價，將畜牧設施容許使用申請業務
      ，委由癸○○代辦（癸○○對於壬○○詐欺丑○○並不知
      情），癸○○遂代為填載、準備申請畜牧設施容許使用之
      相關申請資料【包括畜牧設施容許使用申請書、代理申辦
      書（其上記載受委任人為癸○○）、經營生產計畫書、切
      結書、事業廢棄物清理計畫書自我判定表切結書、以網路
      傳輸方式申報事業廢棄物清理流向（上網申報）自我判定
      表切結書等資料及畜牧設施圖樣，並由癸○○提供獸醫師
      證書】，交予壬○○於94年8月15日遞交埔鹽鄉公所農業
      課申請畜牧設施容許使用，經農業課會同建設課主管承辦
      人員即課員陳昌茂至現場勘查，因陳昌茂及農業課承辦人
      員均未查知壬○○詐欺丑○○之情事，乃初步審查符合規
      定，轉呈彰化縣政府審核，由該府亦不知情之承辦人員午
      ○○審核後，於94年9月15日，以附表二所示函文，函復
      同意畜牧設施容許使用。壬○○取得彰化縣政府同意容許
      使用函後，再代為填載畜牧設施建照申請書，並代為拍攝
      上開土地照片黏貼於「建造執照及雜項執照簽證案件現地
      彩色照片」用紙上，於94年10月5日檢附以向埔鹽鄉公所
      建設課申請畜牧設施建照，而由建設課課員陳昌茂承辦審
      核並擬具准予發照之審查內容，呈不知情之建設課課長王
      志倫覆核並代為決行後，陳昌茂即於94年10月12日製發如
      附表二所示埔鹽鄉公所准予給照建築之函（稿），並核發
      如附表二所示之建照予丑○○。嗣壬○○復代為填載畜牧
      設施使照申請書，於95年2月6日檢附相關申請資料及工程
      圖樣，向埔鹽鄉公所申請畜牧設施使照，由建設課課員陳
      昌茂於95年2月10日審核並擬具准予發照之審查內容，呈
      建設課課長王志倫覆核並代為決行後，陳昌茂即製發如附
      表二所示埔鹽鄉公所准予給照使用之函（稿），並核發使
      照予丑○○（然仍在壬○○持有中）。丑○○於上開壬○○為其代辦過程中，乃依壬○○之要求，陸續交付共計如
      附表二所示之委託代辦費用（14萬725元）。壬○○在丑
      ○○交付上開金額後，復承前之接續詐欺取財犯意，向丑
      ○○詐稱：「仍需紅包打點相關人等，其本人2萬元、鄉
      公所人員2萬元、縣政府人員2萬元」（即紅包費合計6萬
      元）及「繪圖人員1萬2千元、申請門牌號碼1萬8千元及其
      他費用1萬2千元」（合計4萬2千元）云云，致丑○○陷於
      錯誤，再如數交付共計10萬2千元【即前述之紅包費6萬元
      加上4萬2千元。此部分起訴書誤載為9萬元】予壬○○，
      經扣除壬○○為丑○○繳納之相關政府規費（包括建築規
      費14 99元、使用執照規費200元、空污費2310元）後，壬○○因此前後共計向丑○○詐得23萬8716元【即14萬725
      元加上10萬2千元之總和，再扣除壬○○為丑○○繳納之
      前述相關政府規費】。其後，壬○○因缺錢，竟另行基於
      藉端勒索財物之單一接續犯意，假藉以公所內部紅包分不
      平，拿不到使用執照之端由，先是向丑○○恫嚇稱：「公
      所內部紅包分不平起糾紛，要再交付9萬元，才能解決」
      等語以勒索財物，後因丑○○認不合理，也無力負擔，而
      遲未交付，壬○○復承前接續藉端勒索之犯意，向丑○○
      恫嚇稱：「要給伊1萬元，否則拿不到使用執照」等語，
      向丑○○勒索財物，丑○○聞後因心生畏懼，恐無法順利
      取得使用執照，乃依壬○○指示，於95年2月12日，將1萬
      元拿至壬○○上開住處交付壬○○，壬○○始將本件畜牧
      設施使照交付予丑○○，壬○○因而向丑○○藉端勒索1
      萬元得逞。
（二）嗣埔鹽鄉公所於96年9月間，至上開系爭農地定期查察，
      發現現場係為3層樓住宅使用，經呈報彰化縣政府，彰化
      縣政府遂於96年12月21日發函廢止許可畜牧設施容許使用
      ，之後又裁處罰鍰及限期恢復原狀，丑○○始知受騙。
伍、案經彰化縣政府、彰化縣埔鹽鄉公所函送及臺灣彰化地方法
    院檢察署檢察官自動檢舉並指揮法務部調查局彰化縣調查站
    調查後偵查起訴。
    理  由
壹、程序部分：
甲、起訴範圍之特定：
一、本件起訴書起訴被告卯○○犯罪事實（即被告卯○○之起訴
    範圍）之特定：
    查，本件起訴書就起訴被告卯○○涉嫌與被告壬○○共犯貪
    污治罪條例第6 條第1 項第4 款對於主管事務圖利罪嫌之犯
    罪事實並未明確，蒞庭檢察官遂分別於98 年11 月17日以98
    年度蒞字第7072號補充理由書，及於98年11 月23 日以98年
    度蒞字第7072、7198、7628號補充理由書（見本院卷二第42
    、54頁背面），補充敘明以起訴書犯罪事實欄三、（二）、
    （三）、（四）、（五）、（六）、（七）、（九）、（十
    ）、（十一）、（十二）、（十三）、（十四）、（十五）
    、（十六）、（十七）、（十八）、（十九）、（二十）、
    （二十一）、（二十二）、（二十四）、（二十五）之犯罪
    事實為起訴被告卯○○之範圍（並敘明被告卯○○涉嫌之罪
    名為共同對於主管事務圖利罪），蒞庭檢察官復於本院98年
    11月18日準備程序期日再當庭確認上情，是本件被告卯○○
    上開被訴之範圍應可認定。至起訴書犯罪事實欄三、（二）
    中，另敘及被告壬○○涉犯公務員職務上詐取財物及藉勢勒
    索財物之犯行（即涉嫌貪污治罪條例第5條第1項第2款、第4
    條第1項第2款等罪嫌部分），乃明確記載被告壬○○係另基
    於該等犯行犯意而為該等犯行，且此部分犯罪事實均未記載
    及被告卯○○，嗣復未就此部分論罪及被告卯○○，應認此
    部分起訴之效力應不及於被告卯○○，附此敘明。
二、本件起訴書起訴被告癸○○犯罪事實（即被告癸○○之起訴
    範圍）之特定：
    查，本件起訴書就起訴被告癸○○涉嫌與被告壬○○共犯貪
    污治罪條例第6 條第1 項第4 款對於主管事務圖利罪嫌之犯
    罪事實並未明確，蒞庭檢察官遂於98年11月23日以98年度蒞
    字第7072、7198、7628號補充理由書（見本院卷二第54頁背
    面），補充敘明以起訴書犯罪事實欄三、（二）、（三）、
    （四）、（五）、（六）、（八）、（十）、（十一）、（
    十二）、（十三）、（十四）、（十五）、（十六）、（十
    七）、（十八）、（十九）、（二十）、（二十一）、（二
    十二）、（二十三）、（二十四）、（二十六）之犯罪事實
    為起訴被告癸○○之範圍（並敘明被告癸○○涉嫌之罪名為
    共同對於主管事務圖利罪），是被告癸○○上開被訴之範圍
    應可認定。至起訴書犯罪事實欄三、（二）中，另敘及被告
    壬○○涉嫌公務員職務上詐取財物及藉勢勒索財物之犯行（
    即涉嫌貪污治罪條例第5條第1項第2款、第4條第1項第2款等
    罪嫌部分），乃明確記載被告壬○○係另基於該等犯行犯意
    而為該等犯行，且此部分犯罪事實均未記載及被告癸○○，
    嗣復未就此部分論罪及被告癸○○，應認此部分起訴之效力
    應不及於被告癸○○，附此敘明。
三、本件起訴書起訴被告巳○○、丁○○犯罪事實（即被告巳○○、丁○○之起訴範圍）之特定：
（一）查，本件起訴書犯罪事實三、（一）有記載被告巳○○、
      丁○○涉嫌刑法第216條、215條之行使業務登載不實文書
      之犯罪事實（包括登載不實業務文書之犯罪事實），此部
      分為被告巳○○、丁○○之起訴範圍，應可認定。
（二）起訴書犯罪事實三、（二）至（二十六）之犯罪事實，有
      無起訴被告巳○○、丁○○：
      查，起訴書犯罪事實三、（二）至（二十六）之犯罪事實
      ，有部分毫未提及被告巳○○、丁○○；有部分雖有提及
      被告巳○○、丁○○之姓名，然不若起訴書犯罪事實三、
      （一）明確記載被告巳○○、丁○○之犯罪行為（犯罪構
      成要件行為），其2 人之起訴範圍，茲有疑義。然經蒞庭
      檢察官於98年11月23日以98年度蒞字第7072、7198、7628
      號補充理由書（見本院卷二第55頁），敘明僅就起訴書犯
      罪事實三、（一）所述犯罪事實起訴被告巳○○、丁○○
      ，是被告巳○○、丁○○被起訴之範圍應僅有起訴書犯罪
      事實三、（一）所述之犯罪事實，應可認定。
四、就起訴書犯罪事實欄三、（一）部分，被告庚○○、壬○○
    起訴之犯罪事實及罪名之特定：
（一）被告壬○○此部分被訴之罪名，其中貪污治罪條例第6條
      第1 項第4 款之犯罪事實及罪名，均經起訴書犯罪事實欄
      三、（一）及證據所犯法條欄記載清楚，並無疑義。茲有
      疑義者，乃起訴書證據並所犯法條欄記載起訴被告庚○○
      、壬○○涉有刑法第216、210條之行使偽造私文書罪嫌，
      然觀諸訴書犯罪事實欄三、（一）就此部分之犯罪事實，
      並未記載明確。
（二）按「法院不得就未經起訴之犯罪審判，刑事訴訟法第268
      條定有明文。犯罪事實是否已起訴，應以檢察官起訴書犯
      罪事實欄記載為準。」最高法院96年度台上字第5108號判
      決要旨可供參照。
（三）查，本件起訴書證據並所犯法條欄固認被告庚○○就起訴
      書犯罪事實欄三、（一）部分，涉嫌與被告壬○○共同犯
      刑法第216條、第210條行使偽造私文書罪嫌，然觀諸起訴
      書犯罪事實欄三、（一）所載之全部犯罪事實，均未敘明
      被告庚○○與被告壬○○所共同行使者究係何「偽造私文
      書」及係「如何的行使」，雖蒞庭檢察官於98年11月23日
      以98年度蒞字第7072、7198、7628號補充理由書指出被告
      庚○○此部分被訴之行使偽造私文書之犯罪事實，係指「
      庚○○明知其所有位於彰化縣埔鹽鄉○○段1112地號之鋼
      骨鐵皮屋之基地係屬實施區域計畫之地區，依建築法第3
      條及第25條第1項前段規定必須申請建造執照方得建築，
      庚○○於90年7、8月間取得上述地號土地後未曾申請領得
      建造執照，卻因急需該處所作為住家及工廠（五金加工）
      使用，即於90年間擅自鳩工建造鋼骨鐵皮屋，核屬違章建
      築，即以3萬元之代價，全權委託壬○○辦理自用農舍建
      造執照及使用執照之申請。庚○○向宋素玉（另為不起訴
      處分）索取桂裕企業股份有限公司品質證明書（出廠證明
      書）及無輻射污染證明書各1紙，交予同案被告壬○○向
      彰化縣埔鹽鄉公所申請建築執照及使用執照。」之事實（
      見本院卷二第55頁），而意指陳被告庚○○、壬○○所共
      同行使之「偽造私文書」應為「桂裕企業股份有限公司出
      具之品質證明書（出廠證明書）及無輻射污染證明書各1
      紙（以下統簡稱為系爭文件）」。惟查，綜觀起訴書犯罪
      事實欄三、（一）所載之全部犯罪事實，除未記載被告庚○○、壬○○有何行使系爭文件之偽造私文書之事實，亦
      未記載被告庚○○、壬○○有共同行使系爭文件（即共同
      行使偽造私文書）之犯意及犯意聯絡，復未見記載有系爭
      文件之存在，則檢察官起訴書犯罪事實欄既未記載被告庚○○、壬○○行使偽造系爭文件（行使偽造私文書）之犯
      罪事實，難認被告庚○○、壬○○之起訴範圍包括其等「
      行使偽造系爭文件（行使偽造私文書）之犯行；況起訴檢
      察官經偵查後，亦認宋素玉所經營之漢威工程材料行確有
      出具系爭文件予被告庚○○，且確有出售予被告庚○○系
      爭文件上所載之鋼筋予被告庚○○興建附表一編號1.系爭
      農地上之建物無訛（即未認定宋素玉涉嫌登載不實系爭文
      件《業務上文書》），此有臺灣彰化地方法院檢察署檢察
      官98年4月21日96年度偵字第11583號不起訴處分書在卷可
      參（見偵字第11583號卷第11頁），益難認起訴檢察官有
      起訴被告庚○○、壬○○共同行使偽造系爭文件之行使偽
      造私文書之犯意及犯行，蒞庭檢察官前開所認此部分有起
      訴而在起訴範圍內，應有誤會。
（四）又蒞庭檢察官嗣於本院99年7 月14日審理期日，當庭補充
      更正：本件就起訴書犯罪事實欄三、（一）部分，已補充
      「被告庚○○與被告巳○○、丁○○共同基於偽造業務上
      不實文書及行使業務上不實文書的犯意及犯行，此部分起
      訴書犯罪事實欄三、（一）之起訴書第5頁第14行以下已
      經明確記載，另同處第15行犯罪事實應補充為『竟與庚○○、巳○○、丁○○共同基於偽造業務上不實文書之犯意
      聯絡』，並就此部分補充，增列被告庚○○起訴所犯法條
      為刑法第216、215條行使業務登載不實罪嫌」（見本院卷
      四第269頁背面），核與起訴書犯罪事實欄三、（一）所
      載被告庚○○之事實大致相符，應認被告庚○○於本件被
      訴者，應係與被告壬○○、巳○○、丁○○共同為犯罪事
      實欄三、（一）所載之共同登載不實業務文書及行使業務
      登載不實文書罪嫌，始為正確，起訴書就此部分於證據並
      所犯法條欄論以被告庚○○、壬○○為行使偽造私文書，
      應有誤載。
五、起訴書犯罪事實欄三、（一）、（三）、（五）、（六）1.
    【永昌段1593號地號】、（七）、（九）、（十）、（十二
    ）【第1次即92年間申請該次】、（十三）、（十六）、（
    十七）、（十九）、（二十一）、（二十二）、（二十四）
    、（二十五）中，均有敘及被告壬○○在其職務上掌管之公
    文書上登載不實事項之事實（並未提及其他共同被告有此部
    分之犯罪事實），應認此部分亦應有起訴被告壬○○單獨涉
    犯刑法第213條之公務員不實登載職務上公文書罪嫌，且經
    本院審理時告知被告壬○○此部分罪名（見本院卷四第271
    頁背面），附此敘明。至因起訴書並未敘及被告壬○○有為
    如何「行使」該等職務上登載不實公文書之犯罪事實，是認
    此部份原即不在起訴之範圍內。
六、起訴書犯罪事實欄三、（七）施並江部分，有敘及被告壬○○基於為自己不法所有之意圖，將施並江交付其代為繳納空
    污費2476元侵占入己之事實（並未提及其他共同被告有此部
    分之犯罪事實），應認此部分應有起訴被告壬○○單獨涉犯
    刑法第336條第2項之業務侵占罪嫌，並經蒞庭檢察官當庭確
    認無誤（見本院卷四第243頁背面），附此敘明。
乙、證據能力：
一、按被告以外之人於審判外之言詞或書面陳述，除法律有規定
    者外，不得作為證據。又被告以外之人於偵查中向檢察官所
    為之陳述，除顯有不可信之情況者外，得為證據，刑事訴訟
    法第159 條之1 第2 項定有明文規定。蓋檢察官職司追訴犯
    罪，就審判程式之訴訟構造言，檢察官係屬與被告相對立之
    當事人一方，偵查中對被告以外之人所為之偵查筆錄，或被
    告以外之人向檢察官所提之書面陳述，性質上均屬傳聞證據
    。自理論上言，如未予被告反對詰問、適當辯解之機會，一
    律准其為證據，似有違當事人進行主義之精神，對被告之防
    禦權亦有所妨礙；然而現階段刑事訴訟法規定檢察官代表國
    家偵查犯罪、實施公訴，必須對於被告之犯罪事實負舉證之
    責，依法其有訊問被告、證人及鑑定人之權，證人、鑑定人
    且須具結，而實務運作時，偵查中檢察官向被告以外之人所
    取得之陳述，原則上均能遵守法律規定，不致違法取供，其
    可信性極高，為兼顧理論與實務，乃於修正刑事訴訟法時，
    增列第159 條之1 第2 項，明定被告以外之人（含被害人、
    證人等）於偵查中向檢察官所為陳述，除顯有不可信之情況
    者外，得為證據，並於92年9 月1 日施行（最高法院94年度
    臺上字第7416號判決意旨參照）。又所謂「顯有不可信性」
    ，係指陳述是否出於供述者之真意、有無違法取供情事之信
    用性而言，故應就偵查或調查筆錄製作之原因、過程及其功
    能等加以觀察其信用性，據以判斷該傳聞證據是否有顯不可
    信或有特別可信之情況而例外具有證據能力，並非對其陳述
    內容之證明力如何加以論斷，二者之層次有別，不容混淆（
    最高法院94年度臺上字第629 號判決要旨可參）。再現行法
    之檢察官仍有訊問被告、證人及鑑定人之權限，其應踐行之
    程序又多有保障被告或被害人之規定，證人、鑑定人於偵查
    中亦均須具結，就刑事訴訟言，其司法屬性甚高；而檢察官
    於偵查程序取得之供述證據，其過程復尚能遵守法令之規定
    ，是其訊問時之外部情況，積極上具有某程度之可信性，除
    消極上顯有不可信之情況者外，均得為證據。故主張其為不
    可信積極存在之一方，自應就此欠缺可信性外部保障之情形
    負舉證責任（最高法院98年度臺上字第2904號判決意旨參照
    ）。
二、按被告以外之人於檢察事務官、司法警察官或司法警察調查
    中所為之陳述，與審判中不符時，其先前之陳述具有較可信
    之特別情況，且為證明犯罪事實存否所必要者，得為證據。
    刑事訴訟法第159 條之2 定有明文。所謂「前後陳述不符」
    之要件，應就前、後階段之陳述進行整體判斷，以決定其間
    是否具有實質性差異，惟無須針對全部陳述作比較，陳述之
    一部分有不符，亦屬之。而所謂「較可信之特別情況」之情
    形，亦應就前後陳述時之各種外部情況進行比較，以資決定
    何者外部情況具有可信性。若陳述係在特別可信之情況下所
    為，則虛偽陳述之危險性即不高，雖係審判外陳述，或未經
    被告反對詰問，仍得承認其有證據能力。又所稱「外部情況
    」之認定，如：時間之間隔、受外力干擾、事後串謀、警詢
    或檢察事務官所作之偵查筆錄記載是否完整：如上開筆錄對
    於犯罪之構成要件、犯罪態樣、加重減輕事由或起訴合法要
    件等事實或情況，均翔實記載完整，自可推定證人之陳述，
    與事實較為相近，而可信為真實。法院應斟酌上列因素綜合
    判斷，亦應細究陳述人之問答態度、表情與舉動之變化，此
    一要件係屬訴訟法事實之證明，以自由證明為已足，且應由
    主張此項證據之人證明。惟此僅係確定上開陳述有無證據能
    力而已，至該證據具有證據能力後，其證據力之強弱問題，
    仍待法院綜合全辯論意旨及調查證據所得，依法認定之。
三、按被告以外之人於審判外向法官所為之陳述，得為證據，刑
    事訴訟第159 條之1 第1 項定有明文。其立法理由為：「被
    告以外之人（含共同被告、共犯、被害人、證人等）於法官
    面前所為之陳述（含書面及言詞），因其陳述係在法官面前
    為之，故不問係其他刑事案件之準備程序、審判期日或民事
    事件或其他訴訟程序之陳述，均係在任意陳述之信用性已受
    確定保障之情況下所為，因此該等陳述應得作為證據」，故
    被告以外之人於審判外向法官所為之陳述，例如：陳述當時
    係該案之被告，因法律並無被告向法官為陳述應命其具結之
    規定，則同案或他案被告於其所涉案件之羈押訊問、準備程
    序、審判期日向法官所為之陳述，自無需命其具結，當難以
    該陳述未經具結，而否定其依上開法律規定所具有之證據能
    力。
四、復被告以外之人於審判外之陳述，雖不符前4 條之規定，而
    經當事人於審判程序同意作為證據，法院審酌該言詞陳述或
    書面陳述作成時之情況，認為適當者，亦得為證據。當事人
    、代理人或辯護人於法院調查證據時，知有第159 條第1 項
    不得為證據之情形，而未於言詞辯論終結前聲明異議者，視
    為有前項之同意，刑事訴訟法第159 條之5 第1 項、第2 項
    分別定有明文。該等規定乃係基於證據資料愈豐富，愈有助
    於真實發現之理念，酌採當事人進行主義之證據處分權原則
    ，並強化言詞辯論主義，透過當事人等到庭所為之法庭活動
    ，在使訴訟程序順暢進行之要求下，承認傳聞證據於一定條
    件內，得具證據適格。此種「擬制同意」，因與同條第一項
    之明示同意有別，實務上常見當事人等係以「無異議」或「
    沒有意見」表示之，斯時倘該證據資料之性質，已經辯護人
    閱卷而知悉，或自起訴書、原審判決書之記載而了解，或偵
    、審中經檢察官、審判長、受命法官、受託法官告知，或被
    告逕為認罪答辯或有類似之作為、情況，即可認該相關人員
    於調查證據之時，知情而合於擬制同意之要件（最高法院96
    年度台上字第4174 號 判決意旨參見）。
五、本件相關證據之證據能力說明如下：
（一）證人壬○○、卯○○於法務部調查局彰化縣調查站之陳述
      （下稱警詢中之陳述），均具有證據能力：
    1. 對於被告卯○○：
      查被告卯○○及其辯護人於本院準備程序表示同意證人壬○○於警詢之陳述具有證據能力【見本院卷二第40頁背面
      至41頁】，本院審酌並無證據顯示證人壬○○於警詢之陳
      述係遭強暴、脅迫、詐欺、利誘等外力干擾情形，或在影
      響其心理狀況致妨礙其自由陳述之情況下所為，或有違法
      不當訊問及證明力顯然過低之情形，認為以其警詢陳述作
      為證據，應屬適當，依照刑事訴訟法第159 條之5 第1項
      之規定，應認證人壬○○於警詢中之陳述，具有證據能力
      。
    2.對於被告巳○○、庚○○、丁○○、癸○○：
      查，被告巳○○、庚○○、丁○○、癸○○及其等辯護人
      均於本院準備程序表示同意證人壬○○於警詢之陳述均具
      有證據能力【見本院卷二第140頁背面至141頁】，本院審
      酌並無證據顯示證人壬○○於警詢之陳述係遭強暴、脅迫
      、詐欺、利誘等外力干擾情形，或在影響其心理狀況致妨
      礙其自由陳述之情況下所為，或有違法不當訊問及證明力
      顯然過低之情形，認為以其警詢陳述作為證據，均應屬適
      當，依照刑事訴訟法第159條之5第1項之規定，應認證人
      壬○○於警詢中之陳述，具有證據能力。
    3.對於被告壬○○：
      查，被告壬○○及其辯護人於本院準備程序及審理期日進
      行期間，均透過收受檢察官之起訴書及補充理由書及閱卷
      方式，知悉證人卯○○於警詢中之陳述係屬傳聞證據，然
      被告壬○○及其辯護人就證人卯○○警詢中之陳述之證據
      能力，並未為任何聲明異議之主張，本院審酌並無證據顯
      示證人卯○○於警詢之陳述係遭強暴、脅迫、詐欺、利誘
      等影響其心理狀況致妨礙其自由陳述之情況下所為，或有
      違法不當訊問及證明力顯然過低之情形，認為以其警詢陳
      述作為證據應屬適當，依照刑事訴訟法第159條之5第2項
      之規定，應認具有證據能力。
（二）證人癸○○、乙○○、丙○○、吳維田、施並江、蔡錦文
      、鍾玉嬌、陳勝雄、蔡裕、黃彩、申○○、梁瑞彬、劉連
      賜、黃文讀、寅○○、詹水福、周又鳳、午○○、甲○○
      、辛○○、丑○○等人於警詢之陳述，均具有證據能力：
    1.對於被告卯○○：
      查被告卯○○及其辯護人對於證人癸○○、乙○○、丙○○、吳維田、施並江、蔡錦文、鍾玉嬌、陳勝雄、蔡裕、
      黃彩、申○○、梁瑞彬、劉連賜、黃文讀、寅○○、詹水
      福、周又鳳、午○○、甲○○、辛○○、丑○○等人於警
      詢之陳述，均表示具有證據能力，本院審酌並無證據顯示
      證人癸○○、乙○○、丙○○、吳維田、施並江、蔡錦文
      、鍾玉嬌、陳勝雄、蔡裕、黃彩、申○○、梁瑞彬、劉連
      賜、黃文讀、寅○○、詹水福、周又鳳、午○○、甲○○
      、辛○○、丑○○等人於警詢之陳述係遭強暴、脅迫、詐
      欺、利誘等外力干擾情形，或在影響其等心理狀況致妨礙
      其等自由陳述之情況下所為，或有違法不當訊問及證明力
      顯然過低之情形，認為以其等警詢陳述作為證據，均應屬
      適當，依照刑事訴訟法第159條之5第1項之規定，應認證
      人癸○○、乙○○、丙○○、吳維田、施並江、蔡錦文、
      鍾玉嬌、陳勝雄、蔡裕、黃彩、申○○、梁瑞彬、劉連賜
      、黃文讀、寅○○、詹水福、周又鳳、午○○、甲○○、
      辛○○、丑○○等人於警詢中之陳述，均具有證據能力。
    2.對於被告癸○○：
      查被告癸○○及其辯護人對於證人乙○○、丙○○、吳維
      田、鍾玉嬌、黃彩、申○○、梁瑞彬、劉連賜、黃文讀、
      寅○○、翁德彬、詹水福、周又鳳、甲○○、洪東洲、丑
      ○○等人於警詢之陳述，亦均表示具有證據能力【見本院
      卷二第140頁背面至141頁】，本院審酌並無證據顯示證人
      乙○○、丙○○、吳維田、鍾玉嬌、黃彩、申○○、梁瑞
      彬、劉連賜、黃文讀、寅○○、翁德彬、詹水福、周又鳳
      、甲○○、洪東洲、丑○○等人於警詢之陳述係遭強暴、
      脅迫、詐欺、利誘等外力干擾情形，或在影響其等心理狀
      況致妨礙其等自由陳述之情況下所為，或有違法不當訊問
      及證明力顯然過低之情形，認為以其等警詢陳述作為證據
      ，均應屬適當，依照刑事訴訟法第159條之5第1項之規定
      ，應認證人乙○○、丙○○、吳維田、鍾玉嬌、黃彩、申
      ○○、梁瑞彬、劉連賜、黃文讀、寅○○、翁德彬、詹水
      福、周又鳳、甲○○、洪東洲、丑○○等人於警詢之陳述
      ，均具有證據能力。
    3.對於被告壬○○：
    (1)查被告壬○○及其辯護人於本院準備程序及審理期日進行
      期間，均透過收受檢察官之起訴書及補充理由書及閱卷方
      式，知悉證人癸○○、乙○○、丙○○、吳維田、施並江
      、蔡錦文、鍾玉嬌、陳勝雄、蔡裕、黃彩、申○○、梁瑞
      彬、劉連賜、黃文讀、寅○○、詹水福、周又鳳、午○○
      、甲○○、辛○○等人於警詢之陳述均屬傳聞證據，然被
      告壬○○及其辯護人就該等證人於警詢中之陳述之證據能
      力，並未為任何聲明異議之主張，當有擬制同意該等證人
      於警詢中之陳述具有證據能力，且本院審酌並無證據顯示
      該等證人於警詢之陳述係遭強暴、脅迫、詐欺、利誘等外
      力干擾情形，或在影響其等心理狀況致妨礙其自由陳述之
      情況下所為，或有違法不當訊問及證明力顯然過低之情形
      ，認為以其等警詢陳述作為證據應屬適當，依照刑事訴訟
      法第159條之5第2項之規定，應認均具有證據能力。
    (2)查證人丑○○於警詢之陳述（見偵字第11582 號卷一第4
      至6 頁）及本院審理之陳述（見本院卷三第256 至260 頁
      ），就其本件申請附表二編號1 所示系爭農地作畜牧設施
      容許使用，是否係為規避必須取得該農地滿2 年始得申請
      興建農舍之規定（下稱興建農舍規定）及其自己書寫被告
      壬○○向其索取「紅包（意指賄賂金）」之金額紀錄時，
      是否係當著被告壬○○之面書寫紀錄等節，於警詢中陳稱
      ：伊知悉上開興建農舍規定，但因伊想在該農地上蓋房子
      居住並就近照顧，被告壬○○即建議伊可以辦理畜牧設施
      方式來規避上述2 年時間限制，之後伊就委由壬○○辦理
      。（提示卷內手寫收據，誰寫的？）其中註明「紅包12,
      000 、18,000、12,000，42,000元」是我寫的....，我當
      他的面將這些寫上去等語；於本院審理時則證稱：伊不知
      道自己是否利用申請畜牧設施容許使用方式規避上開興建
      農舍規定，伊一開始申請畜牧設施容許使用，也有考慮過
      要畜牧使用。伊申請雞舍的目的是要種植水果及作代工，
      伊忘記委託壬○○時，是否有告訴壬○○伊申請雞舍的真
      正目的。（問：你剛剛稱在收據上寫紅包的金額，是否妳
      當著壬○○的面寫的，還是妳自己私下寫的？）伊自己私
      下寫的等語，前後證述核有部分不符之情形。本院審酌證
      人丑○○於警詢時之證述係在97年7 月1 日所作，顯較諸
      於99年5 月21日至本院審理作證距離案發時間相對較近，
      記憶當以警詢當時較為深刻、清楚，此由證人丑○○於本
      院審理時曾就本案發生之細節經過證稱：時間太久，已經
      忘記....之前詢問時距離案發時間較近，現在距離太久，
      有些忘記... 記不清楚等語（見本院卷三第256 頁背面、
      第257 頁背面、第258 頁背面），可加印證。再證人丑○○於警詢之陳述，係就其委託被告壬○○申請畜牧設施容
      許使用、畜牧設施建照、使照之事實（被告壬○○亦坦認
      受託為其申請前開事項）及其受害經過（受被告壬○○詐
      欺及勒索財物）為詳實陳述，並經調查站人員就犯罪構成
      要件行為為詢問及完整紀錄，且無證據顯示其於警詢陳述
      係遭強暴、脅迫、詐欺、利誘等外力干擾情形，或在影響
      其心理狀況致妨礙其自由陳述之情況下所為，或有違法不
      當訊問及證明力顯然過低之情形下而為，反而其警詢陳述
      較無須面對被告在庭之壓力及其他顧慮，而能自由陳述；
      再者，復無證據顯示其於警詢之陳述有存與何人串謀之情
      形，是本院審酌上開所述證人丑○○接受警詢時之各種外
      部情況均正常，並細究證人丑○○之問答態度、表情與舉
      動之變化，認證人丑○○於警詢虛偽陳述之危險性不高，
      且應與事實相近，而具有較為可信之特別情況，應認具有
      證據能力。
（三）共同被告即證人卯○○、巳○○、庚○○、丁○○、壬○○、癸○○等人於偵訊之證詞（指證明除自己為被告以外
      之其他被告之犯罪事實部分），及證人乙○○、丙○○、
      吳維田、施並江、蔡錦文、未○○、鍾玉嬌、巫滿童、陳
      勝雄、蔡裕、黃彩、申○○、梁瑞彬、劉連賜、黃文讀、
      寅○○、詹水福、翁德彬、陳宏昌、周又鳳、林育如、丑
      ○○等人於偵訊之證詞：
      查共同被告即證人卯○○、巳○○、庚○○、丁○○、壬○○、癸○○，及證人乙○○、丙○○、吳維田、施並江
      、蔡錦文、未○○、鍾玉嬌、巫滿童、陳勝雄、蔡裕、黃
      彩、申○○、梁瑞彬、劉連賜、黃文讀、寅○○、詹水福
      、翁德彬、陳宏昌、周又鳳、林育如、丑○○等人於偵訊
      之證詞，均經檢察官告以證人具結之義務及偽證之處罰，
      並經其等具結在卷以擔保其等證述之真實性；嗣在本院審
      理時，亦再使證人卯○○、庚○○、丁○○、壬○○、乙○○、丙○○、未○○、申○○、寅○○、丑○○等人立
      於證人之身分予被告壬○○、丁○○、巳○○、卯○○及
      其等辯護人詰問或詢問之機會，雖被告被告壬○○及其辯
      護人就其中之證人丑○○之偵訊證詞，表示不具有證據能
      力（見本院卷二第66頁），然本院審酌被告壬○○、丁○○、巳○○、庚○○、癸○○、卯○○及其等辯護人於本
      院審理時，均未主張或釋明證人卯○○、巳○○、庚○○
      、丁○○、壬○○、癸○○、乙○○、丙○○、吳維田、
      施並江、蔡錦文、未○○、鍾玉嬌、巫滿童、陳勝雄、蔡
      裕、黃彩、申○○、梁瑞彬、劉連賜、黃文讀、寅○○、
      詹水福、翁德彬、陳宏昌、周又鳳、林育如、丑○○等人
      於偵訊所為之證詞，有任何客觀具「顯有不可信」之情形
      ，且查無證據顯示其等偵訊時之證詞係遭受強暴、脅迫、
      詐欺、利誘等外力干擾情形，或在影響渠等心理狀況致妨
      礙渠等自由陳述等顯不可信之情況下所為，是依據刑事訴
      訟法第159條之1第2項之規定，均應認具有證據能力。至
      被告巳○○及其辯護人固曾表示證人丁○○於偵訊之證詞
      不具證據能力，然嗣業具狀表示同意具有證據能力（見本
      院卷二第141頁、卷四第10、12頁）；被告癸○○及其辯
      護人固曾表示證人壬○○、卯○○於偵訊之證詞均不具證
      據能力，然嗣當庭表示均同意具有證據能力（見本院卷一
      第109頁、卷二第141、179頁），附此敘明。
（四）共同被告卯○○、壬○○、癸○○、巳○○、丁○○以被
      告身分於本院準備程序及審理時向法官所為之陳述，具有
      證據能力：
      查，共同被告卯○○、壬○○、癸○○、巳○○、丁○○
      以被告身分於本院準備程序向法官所為之陳述，並無證據
      顯示係受不法取供及有何明顯瑕疵之客觀上不可信之情形
      ，且經本院於審理時再使共同被告壬○○、卯○○、丁○○立於證人之地位接受被告壬○○、癸○○、巳○○、丁○○及其等辯護人之詰問或詢問，並於審理時為合法調查
      證據程序，依刑事訴訟法第159 條之1 第1 項之規定，應
      認被告卯○○、壬○○、癸○○、巳○○、丁○○以共同
      被告身分於本院準備程序向法官所為之陳述，均具有證據
      能力。
（五）除上揭（一）至（三）所述以外之其他被告以外之人於審
      判外之供述證據（包含書面陳述）及非供述證據，其中供
      述證據部分，當事人及被告等之辯護人迄至言詞辯論終結
      前，均未主張有刑事訴訟法第159條第1項不得為證據之情
      形，本院審認上開證據作成時之情況，認應無違法或不當
      情事，與本案待證事實間復具有相當之關聯性，以之作為
      證據應屬適當，依刑事訴訟法第159條之5第2項之規定，
      均認具有證據能力；其中非供述證據部分，亦查無證據顯
      示有非法取得或偽造、變造等明顯不實及瑕疵之情形，亦
      均認具有證據能力。
貳、得心證之理由：
甲、被告壬○○於事實欄壹、所述時間，任職埔鹽鄉公所建設課
    課員【本案其犯罪時間（詳事實欄參、肆所述）均係在其任
    職彰化縣埔鹽鄉公所建設課課員期間】，屬依法令服務於地
    方自治團體所屬機關即彰化縣埔鹽鄉公所建設課，而具有法
    定職務權限之公務員（即身分公務員），且於91年11月間起
    至94年6月間，於附表一所示業主申請畜牧設施容許使用時
    ，須代表埔鹽鄉公所建設課會同埔鹽鄉公所農業課至附表一
    所示系爭農地勘查，並負責建物工程監工查驗、違章建築之
    查報、埔鹽鄉內農地興建農舍、畜牧設施之建照、使照審查
    核發等事務：
一、查被告壬○○自80年1 月1 日起，在埔鹽鄉公所擔任村幹事
    ，並自該日起借調至該所建設課擔任課員至95年2月20日止
    （自95年2月20日起至96年6月30日止，調至埔鹽鄉公所民政
    課，並於96年7月1日申請自願退休），上開於埔鹽鄉公所建
    設課擔任課員期間，屬依法令服務於地方自治團體所屬機關
    （彰化縣埔鹽鄉公所建設課），而具有法定職務權限之公務
    員，其於91年11月間起至94年6月間，在建設課負責工程監
    工查驗、違章建築之查報、埔鹽鄉內農地興建農舍、畜牧設
    施之建照、使照審查核發等事務，並於附表一編號2.至16.(甲)
    所示業主申請畜牧設施容許使用時，須代表建設課會同埔鹽
    鄉公所農業課承辦人員至附表一編號2.至16.(甲)所示系爭農地
    勘查，嗣後復負責主管承辦審查附表一所示各該業主申請如
    附表一所示之農舍或畜牧設施建照、使照核發等事實，迭據
    被告壬○○於警詢、偵訊、本院準備程序及審理時坦認在卷
    【被告壬○○供稱：（問：你於埔鹽鄉公所建設課任職期間
    ，所負責的職務內容為何？）主要負責工程驗收、違章查報
    、建築執照審查、工商普查等工作。（問：你於建設課任職
    期間曾否受理「非都市土地特定農業區農牧用地作畜牧設施
    容許使用」《即畜牧設施容許使用》申請案件？）畜牧設施
    容許使用係向鄉公所農業課提出申請，農業課再會同本所建
    設課及水利會工作站、糧食局到現場會勘，一般而言，建設
    課都是由我出席會勘，我到現場主要是負責審查預定地是否
    有違建物，並書面審查預建之畜牧設施相關位置圖、面積等
    資料，會勘完成後，再由農業課依據業主提出之相關資料向
    縣政府呈報申辦畜牧設施容許使用，在業主完成畜牧設施興
    建後，再由我代表建設課，前往現場依據圖說丈量面積、樓
    層及相關設施位置是否符合，如果完全符合就據以核發使用
    執照。（問：畜牧設施容許使用申請案件是否係先由鄉公所
    作實質審查，再由彰化縣政府作書面審查後准予畜牧設施容
    許使用？）是的，畜牧設施容許使用是由鄉公所農業課主辦
    ，並會同本所建設課及水利會工作站、糧食局做實質審查。
    （問：畜牧設施容許使用申請案件核准前，在何階段需至申
    請處會勘？會勘內容為何？彰化縣政府人員是否需與鄉公所
    人員一同進行會勘？）在申請案件提出後核准前，農業課會
    排定時間會同建設課等各單位至申請處會勘，如前述，會勘
    內容主要包括有無違建、有無破壞水利設施、有無廢耕、農
    地有無違規使用，彰化縣政府農業局主辦人員也會會同會勘
    。（問：有無辦理過違章建築查報、工程監工？）有。都是
    在建設課借調的期間辦理的。我確實在建設課，負責工程監
    工驗收、違章查報、建築執照及使用執照審查等業務，對於
    我是依法令從事公務而服務於地方自治團體所屬機關具有法
    定職務權限之公務人員之事實不爭執等語（見偵字第11582
    號卷一第49至50頁、卷五第4頁、本院卷二第59頁、本院卷
    四第228頁）】，並有附表一所示各該業主如附表三所示埔
    鹽鄉公所審核准予給照建築、給照使用函（稿）及相關申請
    資料卷宗、埔鹽鄉公所檢送彰化縣政府審核畜牧設施同意容
    許使用函（稿）及相關申請資料卷宗、彰化縣政府審核畜牧
    設施同意容許使用函（稿）及相關申請資料卷宗扣案可證，
    復有彰化縣埔鹽鄉公所99年5月3日鹽鄉人字0990005640號函
    及檢附之被告壬○○之人事資料（見本院卷三第213至221頁
    ）在卷可資佐證，上開事實均堪認定。
二、本件附表一編號1.、16.(乙)所示業主申請農舍建照、使照之核
    發及附表一編號2.至16.(甲)所示業主申請畜牧設施建照、使照
    之核發，其等申請之建物均位在埔鹽鄉內之土地上，且該等
    土地均已依區域計畫法劃定使用分區為特定農業區，編定使
    用地類別為農牧用地，有附表三所示埔鹽鄉公所審核准予給
    照建築、給照使用函（稿）及相關申請資料卷宗內之土地登
    記謄本扣案可參，是該等建物之農舍或畜牧設施建照、使照
    之審查核發，自屬被告壬○○當時負責主管承辦之事務，此
    為被告壬○○、癸○○、卯○○所不爭執，並有上開一、所
    述之相關事證（其中扣案附表三所示埔鹽鄉公所審核准予給
    照建築、給照使用函（稿）及相關申請資料卷宗內之土地登
    記謄本均載明上開各該土地均為特定農業區之農牧用地）資
    為佐證。且該等農牧用地均僅能做農牧使用，農牧用地之容
    許使用項目及許可使用細目依照「非都市土地使用管制規則
    （依照區域計畫法第15條第1項所訂定）」第6條及該規則附
    表一所示，僅包括農作使用、農舍、農業設施、畜牧設施、
    水源保護及水土保持設施、採取土石、林業使用、休閒農業
    設施、公用事業設施、戶外廣告物設施、臨時堆置收納營建
    剩餘土石方、水庫、河川淤泥資源再生利用臨時處理設施等
    使用項目，並不包括非農舍之一般住家、工業設施廠房或相
    關設施等在內各節，均核無疑義，亦均可認定。
三、本件附表一編號2.至16.(甲)所示各該業主申請畜牧設施容許使
    用部分，雖係向埔鹽鄉公所農業課申請初步審查（之後轉呈
    彰化縣政府審核），然此部分事務，亦應認定屬當時為建設
    課課員之被告壬○○所負責主管承辦之事務（在此說明後，
    以下均不贅述）：
    查本件由附表一編號2.至16.(甲)所示各該業主，申請畜牧設施
    容許使用，其最終目的係申請畜牧設施建照、使照之核發，
    以利興建建物使用，且被告壬○○均應代表埔鹽鄉公所建設
    課，會同埔鹽鄉公所農業課至現場勘查，並負責主管審核附
    表一編號2.至16.(甲)所示各該業主嗣後申請畜牧設施建照、使
    照之申請等節，佐以扣案附表三編號2.所示埔鹽鄉公所審核
    准予給照建築函（稿）及相關申請資料卷宗內之建造執照及
    雜項執照查核審查表上，可見建設課審核核發畜牧設施建照
    時之審查項目亦包括土地使用管制一項（即包括審查是否符
    合土地使用管制項目《包括審查非都市土地土地編定及地目
    是否符合規定及是否符合區域計畫之指導或特別規定》），
    足徵被告壬○○亦應負責審查此部分業主申請畜牧設施容許
    使用是否確實依法係欲作農牧使用之目的，其不僅對於附表
    一編號2.至16.(甲)所示各該業主申請畜牧設施建照、使照之事
    務具負責主管審核之權限，且對於該等業主申請畜牧設施建
    照、使照之前，申請畜牧設施容許使用之事務，亦與農業課
    同負主管事務之權責，倘有明知違背法令之處而直接或間接
    圖自己或其他私人之不法利益，自應該當（修正前）貪污治
    罪條例第6條第1項第4款之對於主管事務圖利之罪責。
四、本件被告壬○○單獨，或與其共犯共犯對於主管事務圖利罪
    之不法利益認定：
（一）附表一編號1.至16.(甲)所示委託代辦費用，扣除相關政府規
      費及罰鍰之部分：
  １、被告壬○○或單獨，或由其共犯賴如龍或甲○○，與附表
      一編號1.至16.(甲)所示業主接洽後，受託代辦申請畜牧設施
      容許使用及農舍或畜牧設施建照、使照之事務【由被告壬○○單獨代辦全部，或由被告壬○○及其共犯賴如龍、甲○○、被告癸○○分別代辦一部分事務，詳如事實欄參、
      一至十六（一）所述）】，因均屬被告壬○○負責主管審
      查之事務，且壬○○或單獨，或與其上開共犯等均明知各
      該業主均係假借申請以作農舍或畜牧設施使用之名義，實
      際欲作如事實欄參、一至七、九至十六（一）所述之違法
      目的地使用，被告壬○○依法不應准予核發建照、使照予
      各該業主【如事實欄參、八所示部分，僅有違法核發建照
      予業主陳勝雄（並未核發使照予業主陳勝雄）。此部分被
      告壬○○係明知陳勝雄申請畜牧設施建照，乃違法不欲找
      建築師簽證，依法不應准予核發建照，竟仍違法以收取附
      表一編號8.所示之委託代辦費用，為陳勝雄代辦申請畜牧
      設施容許使用及畜牧設施建照之申請事宜，嗣負責主管審
      核並違法核發畜牧設施建照予陳勝雄，其受託為陳勝雄代
      辦，自屬違背法令，所收取之委託代辦費用扣除相關政府
      規費，自屬其犯對於主管事務圖利犯行所收取之不法利益
      】，該等代辦申請事務乃均為違法，其等均明知違背法令
      ，而受託辦理上開所述各項申請事務（詳如事實欄參、一
      至七、九至十六（一）所述），嗣並由被告壬○○審查並
      違法核發建照、使照，是或由被告壬○○單獨，或由其共
      犯賴如龍、甲○○與各該業主接洽時所約定，嗣並向業主
      收取之如附表一編號1.至16.(甲)所示之所有委託代辦費用，
      在扣除如事實欄參、一至十六（一）所述繳納相關政府規
      費及罰鍰後之款項，應或均屬被告壬○○單獨犯對於主管
      事務圖利罪，直接獲取之不法利益（即為其犯該罪之所得
      財物（指附表一編號1.、2.、4.至9.、11.至15.）；或均屬
      被告壬○○與其各該共犯共同犯對於主管事務圖利罪，直
      接獲取之不法利益（即依共犯責任共同原則，不因被告壬○○或其共犯實際分別分得多少財物而有不同認定，是全
      部委託代辦費用在扣除前述為業主繳納之相關政府規費及
      罰鍰後之款項，均應認定為壬○○與各該共犯共犯該罪之
      共同所得財物（指附表一編號3.、10.、16.(甲)，各該次共犯
      係何人，詳如附表一編號3.、10.、16.(甲)所示）至明。至壬○○單獨就附表一編號16.(乙)，犯對於主管事務圖利，其本
      身並未受託代辦，應認其本身並無獲取不法利益，詳下列
      （二）所述。
  ２、本件就附表一編號1.至16.(甲)所示委託代辦費用金額之認定
      ，除就附表五所示部分係有疑義外，其餘均為被告壬○○
      、癸○○、卯○○所不爭執，核與各該業主證述及相關事
      證大致相符（詳見理由欄貳、丙至戊、各該認定犯罪事實
      理由所述），茲就有疑義部分，認定各該業主或直接委託
      被告壬○○，或係與壬○○共犯接洽後委託壬○○之共犯
      （再由共犯以其中多少數額費用，再委託被告壬○○），
      其等各該委託代辦費用金額之認定理由，詳述於附表五理
      由欄內所述，以下均不贅述。
  ３、本件附表一編號1.至16.(甲)所示委託代辦費用，所應扣除相
      關政府規費及罰鍰之如事實欄參、一至十六（一）所述之
      各項金額，有附表三埔鹽鄉公所審核准予給照建築、給照
      使用函（稿）及相關申請資料卷宗內之埔鹽鄉公所准予給
      照建築、給照使用函（稿）扣案可證，應無疑義，以下均
      不贅述。
（二）至附表一編號16.(乙)所示委託代辦費用，因尚無證據顯示被
      告壬○○自始有受託代辦此部分自用農舍建照、使照之申
      請，且此部分自用農舍建照、使照之申請時間，核與附表
      一編號16.(甲)申請畜牧設施容許使用之申請時間不同，難推
      認被告壬○○亦有受託代辦附表一編號16.(乙)所示自用農舍
      建照、使照之申請並因此收取此部分之委託代辦費用而獲
      得不法利益，尚難認定被告壬○○有與甲○○就此部分共
      犯對於主管事務圖利罪，是此部分甲○○向業主收取不詳
      數額之委託代辦費用，自難認屬被告壬○○犯對於主管事
      務圖利罪所得之不法利益。至被告壬○○明知附表一編號
      16.(乙)所示系爭農地未達2500平方公尺，依法不應准予核發
      農舍之建照、使照予附表一編號16.(乙)所示業主，卻仍故意
      違背法令而違法核發農舍之建照、使照予該業主，雖無證
      據顯示被告壬○○有因此直接或間接圖得自己之不法利益
      ，然其仍圖使該業主獲得事實欄參、十六（二）所述之不
      法利益，且業主並因此獲得該等不法利益，被告壬○○仍
      應單獨成立對於主管事務圖利罪（詳見理由欄貳、己所述
      ），附此敘明。
（三）本件被告壬○○違法核發農舍或畜牧設施之建造、使照予
      附表一所示各該業主（認定被告壬○○係違法核發建照、
      使照之理由，詳後面理由欄貳、乙、丙、丁、戊、己所述
      ），係使附表一所示各該業主獲取不法利益：
  １、按（修正前）貪污治罪條例第6 條第1 項第4 款之圖利罪
      ，以所圖得之利益係屬不法利益為必要；此項不法利益，
      除指獲得現實財產之不法利益外，並包括其他有形或無形
      、積極或消極等財產上權利之不法利益。又建築物因違章
      不得請領使用執照，固仍不乏其一般用益之經濟價值，惟
      既不得請領使用執照，連帶不能申請合法供水、供電，又
      須隨時擔負行政罰被勒令拆除違建物之風險，更無法辦理
      建物之所有權保存登記後，充分發揮交易上應有之融通性
      及處分權能，凡此依生活體驗所得無不充分顯示違章建築
      與合法房屋間存有截然不同之經濟價值，倘對違章建築竟
      違背規定逕予核發使用執照，使成合法房屋，其因此不當
      巧取之經濟加值，即屬不法之利益。且未取得建築執照之
      違章建築物，雖為地政機關所不許登記，然其尚非不得以
      之為交易標的，並非毫無交易價值；私人因公務員違法核
      發建造執照之圖利行為，所獲得之不法利益，應係指原違
      章建築物成為有建造執照之建築物，因而增加之價值（參
      照最高法院90年度臺上字第1988號、87年度臺非字第135
      號判決要旨，均認同此見解）。
  ２、是以，本件被告壬○○違法核發農舍或畜牧設施建造、使
      照予附表一所示各該業主，係使(1)附表一編號2.至14.、16.
      (甲)(乙)所示各該業主直接獲取農舍或畜牧設施建照、使照以
      興建建物，並據以申請合法供水、供電，及使其等建物增
      加使用、收益、處分經濟加值之不法利益；(2)附表一編號
      1.15.所示業主，於附表一編號1.、15.所示系爭農地上之建
      物，原核屬違章建物（理由詳後述理由欄貳、丙所述），
      倘未為農牧使用，尚無從補為核發農舍之建照、使照，依
      違章建築處理辦法，即應予拆除，被告壬○○違法核發建
      照、使照予附表一編號1.、15.所示業主，自使該等業主直
      接獲取其違章建物之建照、使照，使其違章建物免於被拆
      除，並因此獲得申請合法供水、供電，及使其建物增加使
      用、收益、處分經濟加值之不法利益，應可認定。
（四）次按建築物非經申請直轄市、縣（市）（局）主管建築機
      關之審查許可並發給執照，不得擅自建造或使用，此為建
      築法第25條第1項前段所明定。違反建築法第25條之規定
      者，擅自建造者，處以建築物造價千分之50以下罰鍰，並
      勒令停工補辦手續；必要時得強制拆除其建築物；擅自使
      用者，處以建築物造價千分之50以下罰鍰，並勒令停止使
      用補辦手續，亦見於前述建築法第86條第1款之規定【法
      令規定均詳如事實欄貳、三所述】。是在未取得建照、使
      照前，即擅自動工建築，依法應科以罰鍰，負責主管審核
      建照、使照之公務員，倘發現有此種擅自建築之情形，即
      應予科處罰鍰，並無予不罰之裁量空間，倘未依法科以罰
      鍰，即使建造人（業主）獲取免於受裁處罰鍰之不法利益
      。
（五）又按起造人應依照核定工程圖樣及說明書施工；如於興工
      前或施工中變更設計時，仍應依照本法申請辦理。但不變
      更主要構造或位置，不增加高度或面積，不變更建築物設
      備內容或位置者，得於竣工後，備具竣工平面、立面圖，
      一次報驗（按：換言之，若已變更主要構造或位置，或增
      加高度或面積，或變更建築物設備內容或位置者，應申請
      核准變更，始能依照變更設計為建築），而違反第39條規
      定，未依照核定工程圖樣及說明書施工者，處起造人或承
      造人或監造人新臺幣9千元以下罰鍰，並勒令補辦手續；
      必要時，並得勒令停工，建築法第39條、第87條第1款各
      定有明文【法令規定均詳如事實欄貳、三所述】。則被告
      壬○○為負責主管審核使照核發者，倘發現起造人已變更
      主要構造或位置，或增加高度或面積，或變更建築物設備
      內容或位置者，而未先申請核准變更設計即擅自變更設計
      建造，即應依上開規定，科處起造人或承造人罰鍰，倘未
      依法科以罰鍰，即使起造人或承造人（業主）獲取免於受
      裁處罰鍰之不法利益。
五、本件附表一編號2.至16.(甲)所示各該業主申請畜牧設施容許使
    用及畜牧設施建照、使照，經彰化縣政府核准畜牧設施容許
    使用及埔鹽鄉公所核發畜牧設施建照、使照之後，埔鹽鄉公
    所乃於附表一編號2.至16.(甲)所示定期查察時間，至附表一編
    號2.至16.(甲)所示之系爭農地定期查察，均因發現該等土地現
    場係作事實欄參、二至十六（一）所述之違法目的使用（即
    均未依原核准內容興建使用），經呈報彰化縣政府，彰化縣
    政府遂於附表一編號2.至16.(甲)所示時間發函廢止許可畜牧設
    施容許使用，之後並裁處罰鍰及限期恢復原狀等情，有附表
    三編號2.至16.(甲)所示彰化縣政府審核本案廢止畜牧設施同意
    容許使用函(稿)及相關資料卷宗、彰化縣政府對於本案裁處
    罰鍰及限期恢復原狀資料卷宗扣案可證，均可認定，以下理
    由均不贅述。
六、本件附表二所示業主丑○○申請畜牧設施容許使用及畜牧設
    施建照、使照，經彰化縣政府核准畜牧設施容許使用及埔鹽
    鄉公所核發畜牧設施建照、使照之後，埔鹽鄉公所乃於附表
    二所示定期查察時間，至附表二所示之系爭農地定期查察，
    因發現該土地現場係作事實欄肆、所述之違法目的使用（即
    均未依原核准內容興建使用），經呈報彰化縣政府，彰化縣
    政府遂於附表二所示時間發函廢止許可畜牧設施容許使用，
    之後並裁處罰鍰及限期恢復原狀等情，有附表三編號17.所示
    彰化縣政府審核本案廢止畜牧設施同意容許使用函(稿)及相
    關資料卷宗、彰化縣政府對於本案裁處罰鍰及限期恢復原狀
    資料卷宗扣案可證，亦可認定，以下理由不贅述。
乙、就事實欄參、一、所述被告壬○○、巳○○、庚○○之犯行
    部分：
一、被告壬○○之答辯：
（一）訊據被告壬○○坦認於附表一編號1.所示時間，收取如附
      表一編號1.所示委託代辦費用，受附表一編號1.所示業主
      即被告庚○○之委託，為被告庚○○代辦申請補發附表一
      編號1.所示系爭農地上違章建物之農舍建照、使照之事項
      ，由其代為填載農舍建照、使照申請書等各項申請相關資
      料，及準備如事實欄參、一所述相關建物工程圖樣等事實
      ；被告壬○○復承認其確在事實欄參、一、所述之「施用
      無輻射鋼筋保證書」上，自行填載如事實欄參、一所述之
      日期、內容後，由其將該等如事實欄參、一、所述之申請
      書及相關申請資料、工程圖樣，於附表一所示時間，檢附
      以向埔鹽鄉公所申請農舍建照、使照，並由被告壬○○負
      責主管承辦審核、代理覆核及代為決行後，於附表一編號
      1.所示時間，分別製發如事實欄參、一、所述之如附表一
      編號1.所示埔鹽鄉公所准予給照建築、給照使用函（稿）
      後，並核發農舍建照、使照予被告庚○○，及向被告庚○○收取如附表一編號1.所示之委託代辦費用並為被告庚○○繳納如事實欄參、一、所述之相關政府規費等情；被告
      壬○○亦坦承其雖知悉被告庚○○上開申請農舍建造、使
      照之建物係違章建築，然並未向彰化縣政府查報為違章建
      物之事實。
（二）惟被告壬○○矢口否認涉有對於主管事務圖利、登載不實
      業務文書及行使該等不實業務文書之犯行，辯稱：伊雖受
      託為庚○○代辦本件違章建物之農舍建照、使照之申請，
      並由伊自己審查後核發建照、使照，然伊審查、核發均是
      合法，當時並不知道庚○○該違章建物有作工廠使用，且
      本案伊代被告庚○○申請使照所檢附巨富公司之「預拌混
      凝土品質保證書」、「混凝土氯離子檢測報告單」（以下
      統簡稱：系爭2文件），均是被告庚○○提供給伊的，不
      是伊向巨富公司或被告巳○○、丁○○拿取，伊不認識被
      告巳○○、丁○○云云。
二、被告巳○○之答辯：
（一）訊據被告巳○○固承認於93年間為巨富公司負責人，事實
      欄參、一所述被告庚○○該案申請使照所檢附予埔鹽鄉公
      所之系爭2文件確係巨富公司之名義所出具，其上記載之
      檢測數據係巨富公司當時雇用之檢測員即被告丁○○檢測
      公司出售予客戶之混凝土後所填載等事實。
（二）惟被告巳○○矢口否認涉有登載不實業務文書及行使該等
      不實業務文書之犯行，辯稱：巨富公司並沒有出售混凝土
      給業主即被告庚○○，伊不認識被告庚○○，不知道他申
      請使照的案件中，為何會有伊公司的系爭2文件，伊亦沒
      有將系爭2文件交給被告壬○○，也不認識被告壬○○，
      伊公司出具予客戶之「預拌混凝土品質保證書」其上工
      地（建物）名稱、坐落地點、檢測時間、開工日期、混凝
      土澆置位置等欄位，均會由公司檢測員檢測後填載內容；
      「預拌混凝土品質保證書」其上工程名稱、工程地點、
      施工澆置位置、數量、規格、施工澆置時間等欄位，均會
      由公司檢測員檢測後填載內容，才交給客戶云云（見本院
      卷二）。
三、被告庚○○之答辯：
（一）訊據被告庚○○固承認其於90年7月間，取得附表一編號
      1.所示系爭農地未滿2年，即已向普大混凝土公司購買混
      凝土興建本件之違章建物於其上，作為工廠兼住家使用，
      之後其於附表一編號1.所示時間至埔鹽鄉公所，與公所內
      建設課主辦農舍建照、使照審核之承辦人即被告壬○○接
      洽後，以支付附表一編號1.所示之委託代辦費用，委託被
      告壬○○為其代辦申請補發上開違章建物之農舍建照、使
      照，嗣並由被告壬○○負責主管承辦審核後、代理覆核及
      代為決行後，核發農舍之建造、使照予其之事實；被告庚○○復承認被告壬○○當時有向其索取原興建該違章建物
      之「預拌混凝土品質保證書」、「混凝土氯離子檢測報告
      單」，然因當時普大混凝土公司已經倒閉，其無從取得該
      等文件，乃將該情告訴被告壬○○知悉，及本件代辦申請
      案件均是交由被告壬○○處理等事實。
（二）惟被告庚○○矢口否認涉有登載不實業務文書及行使該等
      不實業務文書之犯行，辯稱：不是伊向巨富公司拿取系爭
      2 文件，伊不知道其申請使照所檢附之系爭2文件如何來
      的云云。
四、本院查：
（一）被告壬○○於本件係依法令服務於地方自治團體所屬機關
      即彰化縣埔鹽鄉公所建設課，而具有法定職務權限之公務
      員，且本件埔鹽鄉公所核發農舍建照、使照之事務，係其
      負責主管審核之事務，及本件附表一編號1.所示系爭農地
      為農牧用地，依法僅能作農牧用使用，不得作為工廠或住
      家之違法目的使用等事實認定之理由及證據，均如前述，
      茲不贅述【詳見理由欄貳、甲、一至三所述】。
（二）是倘欲在本件附表一編號1.所示系爭農地上搭蓋建物作工
      廠或一般住家使用，乃屬違法，埔鹽鄉公所依法自不應准
      許核發農舍之建照、使照予業主。又若未取得建照、使照
      ，即在其上搭蓋違章建物並作為工廠兼住家之違法目的使
      用，埔鹽鄉公所自亦不應准予補為核發農舍之建照、使照
      予業主，且埔鹽鄉公所內負責違章建築查報之公務員（於
      本案即係被告壬○○）倘有發現該情，依照違章建築處理
      辦法第4條第1項、第5條之規定【詳參事實欄貳、四所述
      】，復應主動查報（即立即報告）予主管建築機關即彰化
      縣政府到場勘查審核予以拆除；再者，縱若上開違章建物
      作符合農牧用地容許使用項目之農業使用，而申請補為核
      發農舍建照、使照，然若埔鹽鄉公所負責主管承辦農舍建
      照、使照審查核發之公務員（本案即被告壬○○）發現申
      請人（即業主）檢附之申請相關資料或工程圖樣有不實，
      亦不應逕准予核發建照、使照，且申請人無法補正時，依
      上述法令規定，埔鹽鄉公所內負責違章建築查報之人員即
      應依前述違章建築處理程序主動查報（即立即報告）予主
      管建築機關即彰化縣政府到場勘查審核予以拆除。
（三）
  １、本件關於事實欄參、一、所述附表一編號1.所示業主即被
      告庚○○委託被告壬○○代辦申請向埔鹽鄉公所申請上開
      違章建物之農舍建照、使照核發，嗣經被告壬○○負責主
      管承辦審核後，擬具准予給照之審查內容，而分別製發附
      表一編號1.所示埔鹽鄉公所准予給照建築、給照使用之函
      （稿），並核發建照、使照，嗣被告壬○○向被告庚○○
      收取附表一編號1.所示委託代辦費用並為被告庚○○繳納
      如事實欄參、一、所述之相關政府規費等客觀事實及客觀
      檢附之申請相關資料（包括申請使照時檢附以巨富公司名
      義出具之系爭2文件）、工程圖樣及申請流程經過等事實
      ，為被告壬○○於本院始終坦認不諱；被告庚○○於偵訊
      及本院始終供、證述在卷（見他字第1071號卷第56頁、本
      院卷四第144頁背面），並經互核相符，且為被告巳○○
      所不爭執，復有前揭如附表三編號1.所示埔鹽鄉公所審核
      准予給照建築、給照使用函（稿）及相關申請資料卷宗扣
      案可資佐證，應無疑義。
  ２、雖被告壬○○於警詢、偵訊一度辯稱被告庚○○實際係委
      託其當時之妻卯○○代辦上開事項，並非與伊接洽，亦非
      委託伊代辦，伊會代為填載、準備相關申請資料及工程圖
      樣，是因伊太太在忙，伊才幫忙云云。然查被告壬○○上
      開辯稱核與其於本院準備程序、審理時供述不符（被告壬○○於本院供稱被告庚○○係委託其代辦上開事項並由其
      處理代辦事宜），亦與被告兼證人庚○○前揭於偵訊及本
      院供述、證述其不認識被告壬○○之太太，整件均係委由
      被告壬○○代辦申請事宜等節不符，堪認本件係由被告壬○○受被告庚○○委託代辦申請事宜無訛，被告壬○○上
      開於警詢、偵訊之辯解不足採信。
（四）查，被告庚○○係於90年7月間取得附表一編號1.所示系
      爭農地未滿2年（依照當時農業用地興建農舍辦法第3條第
      1項第2款規定土地取得未滿2年不得申請興建農舍），即
      在未取得建照、使照之情況下，違法在該系爭農地上興建
      建物使用，核該建物係屬違章建築等節，為被告壬○○於
      偵訊及本院坦認不諱（見偵字第11582號卷一第64、65頁
      、偵字第11582號卷五第5、6頁、本院卷二第60頁），核
      與被告兼證人庚○○於偵訊及本院審理時所證相符（他字
      第1071號卷第56頁、本院卷四第143頁）。又本件被告庚○○申請建照、使照時，上開建物係作為工廠兼住家使用
      乙節，已據被告兼證人庚○○於本院審理時證稱：（問：
      你興建的地坪多少？）土地2分半，我興建75坪2樓的建築
      物，我是興建鐵皮屋，屋頂是有斜度的，現在是作住家使
      用，申請興建的時候（意指申請建照、使照時），是工廠
      兼住家使用等語明確，並有卷附被告兼證人庚○○上開建
      物之外觀照片存卷可參（見他字第1071號卷第13至14頁、
      扣案如附表三編號1.所示埔鹽鄉公所審核准予給照使用卷
      宗第5頁），衡諸該照片內之該違章建物外觀確為一鐵皮
      屋，核與一般工廠兼住家之外觀形式相符，堪認被告庚○○委託被告壬○○代辦申請核發上開違章建物之農舍建造
      、使照時，該違章建物係作工廠兼住家使用無訛。
（五）次查，被告兼證人庚○○於偵訊中證稱：（問：壬○○是
      否又去現場看過？）有等語【見他字第1071號卷第56至57
      頁】，而被告壬○○亦於偵訊自承：（問：庚○○起造之
      建物，你有去看過？）有，在申請前去看過。（問：提示
      庚○○申請自用農舍建築執照及使用執照案卷，為何這一
      件建照及使用執照在3月1日申請，在3月2日就核發？）..
      我有去看現場，現場就是一棟鐵皮屋。我去看時，已經蓋
      好了，無法得知是在何時蓋的，我看時認為那應該是已經
      蓋一陣子了。補照的資料都是假的，因為拿不到施作的材
      料了。（問：為何庚○○是說是做螺絲加工的工廠之用？
      ）... 當時他有說他自己在作加工..。（問：有看到機器
      、原料嗎？）有看到機器擺在旁邊等情【見他字第1071號
      卷第55 頁、偵字第11582號卷一第64至65頁、卷五第8頁
      】，則以被告壬○○受託為被告庚○○代辦申請本件農舍
      建照、使照，並代為填載相關申請資料及準備建物工程圖
      樣（被告壬○○於偵訊中甚至陳稱本件工程圖樣中之位置
      圖係其繪製），嗣並負責主管審核本件違章建物農舍建照
      、使照之核發與否事務，被告壬○○當知悉該建物坐落之
      基地（附表一編號1.所示系爭農地）已依區域計畫法劃定
      使用分區為特定農業區，使用地類別為農牧用地，依上述
      法令，僅能作農牧用使用，不得作為工廠及住家使用。又
      本件依被告兼證人庚○○上開證述及被告壬○○上開供述
      其於本件申請建照、使照時，有至現場看過，再於本院準
      備程序自承其審查本件建照、使照時，均有至現場勘查，
      勘查項目包括房屋的平面建築面積、房屋內部做何使用等
      情（見本院卷二第60頁背面），以及被告兼證人庚○○坦
      認其本件違章建物當時係作工廠兼一般住家使用，被告壬○○亦聽聞被告兼證人庚○○告以其有作加工，並在該建
      物內看見機器等核屬工廠加工之設備等節，堪認被告壬○○對於被告庚○○本件違章建物係作工廠兼住家之違法目
      的使用，了然於胸，依照前述法令及說明，被告壬○○審
      查本件是否核發農舍之建照、使照時，自不應准予核發農
      舍建造、使照予被告庚○○，乃屬當然。詎被告壬○○明
      知上情及法令規定，竟未規勸被告庚○○應遵守相關法令
      規定及迴避屬於自己職務範圍之事項，仍收取附表一編號
      1.所示之委託代辦費用，受託被告庚○○代辦申請本件農
      舍之建照、使照，嗣由自己審查並核發農舍之建照、使照
      予被告庚○○，被告壬○○所為，乃係為圖自己及被告庚○○之不法利益，明知違背法令，不僅未立即報告彰化縣
      政府審核予以拆除，甚而違法核發農舍建照、使照予被告
      庚○○，被告壬○○自己並因此直接圖得如事實欄參、一
      所述之如附表一編號1.所示之不法利益金額及圖得被告庚○○直接獲得如事實欄參、一所述之不法利益之事實，自
      甚明確。
（六）本件申請使照所檢附之巨富公司系爭2文件（「預拌混凝
      土品質保證書」、「混凝土氯離子檢測報告單」），其上
      記載表徵被告庚○○有向巨富公司購買檢測合格之混凝土
      ，並於93年3月2日用以開工澆置興建其本件位於附表一編
      號1.所示系爭農地上之違章建物工程等內容，均為被告壬○○所填載，且均填載不實：
  １、查依扣案如附表三所示編號1.所示埔鹽鄉公所審核准予給
      照使用之卷宗內之本件申請使照所檢附之系爭2文件【見
      該卷宗第12、11頁】均確係以製造、販售混凝土為業之被
      告巳○○當時經營之巨富公司名義所出具並蓋印【參見系
      爭2文件中之「預拌混凝土品質保證書」，其上有印刷
      體記載巨富公司及巨富公司廠址、工廠登記證號、負責人
      巳○○及身分證字號、地址及蓋印巨富公司、巳○○之品
      管印章等內容《下稱印刷體內容》；「混凝土氯離子檢
      測報告單」其上有印刷體記載巨富公司及巨富公司、巳○○品管章印文及巨富公司檢測員丁○○之簽名蓋印等內容
      《下稱印刷體內容》），堪認係以巨富公司名義出具無訛
      ，其他理由詳見下面（七）2.所述】，而被告巳○○當時
      擔任巨富公司之負責人【此有附表三編號1.所示埔鹽鄉公
      所審核准予給照使用函（稿）及相關申請資料卷宗內巨富
      公司經濟部公司執照、經濟部工廠登記證、彰化縣營利事
      業登記證均影本扣案可證（復可見他字第1071號卷第21頁
      ）】，其並陳稱：「預拌混凝土品質保證書」、「混凝土
      氯離子檢測報告單」係伊公司出售混凝土給客人時會出具
      等情，堪認系爭2文件均屬被告巳○○業務上應出具之業
      務文書無訛。
  ２、又本件申請使照所檢附之上開巨富公司系爭2 文件，其中
      「預拌混凝土品質保證書」上除有上述印刷體內容，其
      他欄位即工程名稱欄內並填載有「庚○○農舍」、工程地
      點欄內填載有「埔鹽鄉○○段1112地號」、施工澆置範圍
      欄內勾選「基礎」之項目、數量欄內填載有「20」米立方
      、規格欄內填載有「3000」PSI 等字樣內容，且該等字樣
      內容均係以筆書寫方式填載，另施工澆置日期欄及出具之
      日期欄均為空白；「混凝土氯離子檢測報告單」上除有
      上述印刷體內容，其他欄位即工地（建物）名稱欄內填載
      有「庚○○農舍」、坐落地點欄內填載有「埔鹽鄉○○段
      1112地號」、檢測時間欄及開工日期欄內填載有「93年3
      月2日」、混凝土澆置位置欄內填載有「基礎」，檢測取
      樣方式欄內有勾選並填載有「本批混凝土共20M」等字樣
      內容，且該等字樣內容均係以筆書寫方式記載等情，有系
      爭2文件扣案可佐（見附表三所示編號1.所示埔鹽鄉公所
      審核准予給照使用之卷宗內第11、12頁），合先敘明（以
      下稱系爭2文件上開以筆書寫之內容為：筆寫內容）。
  ３、經查，被告兼證人庚○○於偵訊中已明確自承並證稱其上
      開違章建物於申請本件農舍建照、使照時，係已興建完成
      之違章建物等情，並為被告壬○○自承在卷（詳見其等上
      開供、證述內容），被告庚○○復於偵訊及本院審理時供
      述、證稱其興建使用之混凝土係向普大混凝土公司購買，
      並非向巨富公司購得，其因普大公司已經倒閉，無法取得
      該公司出具之混凝土相關證明（指「預拌混凝土品質保證
      書」、「混凝土氯離子檢測報告單」），並將此情告知被
      告壬○○知悉等情（見他字第1071號卷第56頁、偵字第11
      58 3號第8至9頁、本院卷四第142至145頁）；而被告壬○○亦於偵訊供述：申請之前伊至現場看過，該處鐵皮屋已
      興建好了，且已興建多年，申請所檢附之保證書（指應由
      業主簽名出具之施用無輻射鋼筋保證書）是伊填載及簽庚○○的名字的。（問：這1件是3月2日發照，為何填載93
      年3月2日施用於該建築工程？）日期就是核准的日期。（
      問：庚○○的該鐵皮屋已興建多年，為何混凝土都是寫93
      年3月2日？檢測報告單上之資料是否你填寫的？）是的，
      除混凝土業者檢測及蓋章部分不是我寫的以外，其他都是
      我寫的。（問：所以補照時的資料都是假的？）補照時的
      資料都是假的，因為拿不到施作時的資料了。（問：提示
      「預拌混凝土品質保證書」這是你寫的嗎？）是的等語（
      見偵字第11582號卷一第61至65頁、偵字第11582號卷五第
      9頁）；對照被告巳○○於偵訊及本院準備程序時供、
      證稱：系爭2文件確實是伊巨富公司出具，但系爭2文件不
      是我們所寫（意指系爭2文件上筆寫內容均非我們填載）
      ，且伊不認識庚○○，並未出售混凝土給庚○○興建上開
      違章建物等語（見他字第1071號卷第58頁、本院卷二第62
      頁）；被告兼證人丁○○於偵訊及本院審理時證稱：本
      件「混凝土氯離子檢測報告單」是伊去檢驗的，但「建物
      名稱」、「本批混凝土20M」均非伊所寫，其上檢驗數字
      及伊名字是伊填的，數量伊不填等語（見他字第1071 號
      卷第57頁、本院卷四第213至216頁）等各節，堪認被告庚○○並未向被告巳○○當時負責之巨富公司購買混凝土以
      興建本件違章建物，應可認定。然系爭2文件卻清楚記載
      表徵巨富公司出售檢測合格之混凝土予被告庚○○，並於
      93年3月2日用以開工澆置興建本件位於附表一編號1.所示
      系爭農地上之違章建物工程等內容，顯與事實不符而虛偽
      不實。
  ４、觀諸上述巨富公司系爭2文件上筆寫之內容，其中書寫「
      庚○○」、「埔鹽鄉○○段112地號」、「20」等字樣筆
      跡，均核與被告壬○○坦認本件由其代為填載及代庚○○
      簽名之農舍建照、使照申請書及施用無輻射鋼筋保證書上
      之相同字樣筆跡，乃至本件由被告壬○○審核並核發之埔
      鹽鄉公所農舍建造執照上之由被告壬○○書寫之相同字樣
      筆跡，無論就字形形體、運筆之筆順、結構、神韻等情，
      核均明顯可見係出於同一人之手筆，佐以被告壬○○於偵
      訊中業已坦認：檢測報告單上之資料是伊填寫，除混凝土
      業者檢測及蓋章部分不是我寫的以外，其他都是伊寫的。
      （問：所以補照時的資料都是假的？）補照時的資料都是
      假的，因為拿不到施作時的資料了。（提示「預拌混凝土
      品質保證書」這是你寫的嗎？）是的等語（見前開3.所述
      ），足認系爭2文件其上前開筆寫內容確均為被告壬○○
      所書寫填載無誤。則被告壬○○明知被告庚○○並未向巨
      富公司購買混凝土以興建本件違章建物，竟仍在巨富公司
      之系爭2文件上填載表徵被告庚○○有向巨富公司購買檢
      測合格之混凝土，並於93年3月2日用以開工澆置興建於
      本件違章建物等虛偽不實之內容，亦可認定。
（七）復查，本件巨富公司出具之系爭空白2 文件（指其上均僅
      有前述之印刷體內容，其他欄位均空白之「預拌混凝土品
      質保證書」、「混凝土氯離子檢測報告單」，下稱系爭空
      白2 文件）應係被告巳○○交付予被告壬○○，供被告壬○○在其上空白欄位書寫上述虛偽不實內容：
  １、按認定犯罪事實所憑之證據，並不以直接證據為限，即綜
      合各種間接證據，本於推理作用，為其認定犯罪事實之基
      礎，仍非法所不許，最高法院27年滬上字第64號判例可資
      參照。
  ２、本院查：
    (1)被告壬○○雖否認上開巨富公司之系爭2 文件為其提供，
      辯稱係被告庚○○所交付云云；被告庚○○則辯稱不知系
      爭2文件從何而來云云（見他字第1071號卷第56至57頁、
      偵字第11583號卷8至9頁、本院卷四第142至143頁），其2
      人所辯顯有互推責任之嫌。本院審酌本件不僅申請書等相
      關資料，包括建照、使照申請書係由被告壬○○代為填載
      ，連本應由被告庚○○本人親自簽名以負擔保責任之「施
      用無輻射鋼筋保證書」上之「庚○○」簽名，亦係由被告
      壬○○代簽出具（此據被告壬○○坦認在卷，核其上筆跡
      亦與被告壬○○之筆跡相符），被告壬○○顯為被告庚○○全權處理本件申請建照、使照之事宜，佐以系爭空白2
      文件上除前述印刷體內容外，前述其他欄位之所有虛偽不
      實內容復均是由被告壬○○以筆書寫，已詳如上述，則被
      告壬○○顯與系爭2空白文件之關係較為密切，始能知如
      何虛偽填載；參以被告庚○○自偵訊至本院審理時始終坦
      認本件被告壬○○為其代辦申請使照時所檢附之由桂裕公
      司出具之鋼筋無輻射（污染）證明書係由其交付予被告壬○○持以申請本件使照，觀諸該鋼筋無輻射（污染）證明
      書上之書寫字體較為娟秀，顯與被告壬○○之筆跡字體迥
      然不同，應非被告壬○○所書寫，當係被告庚○○交付予
      被告壬○○時其上即書寫有該等筆跡字體內容，依此可推
      認，倘系爭空白2文件亦係由被告兼證人庚○○提供予被
      告壬○○，被告庚○○大可如其提供上開鋼筋無輻射（污
      染）證明書之情，或自行或使提供之人書寫內容即可，應
      無留令被告壬○○填載之必要，況被告壬○○對於系爭2
      空白文件中之「混凝土氯離子檢測報告單」，竟一度辯稱
      係其太太（即被告卯○○）交付予其填載（見偵字第1158
      2號卷五第9頁），核與上開辯解係由被告庚○○所提供云
      云，復有不一之處，難認其所辯為真。是以，本件綜上所
      陳，應認巨富公司之系爭空白2文件確係被告壬○○自行
      提供並書寫虛偽不實內容於其上，嗣並檢附以向埔鹽鄉公
      所申請本件農舍之使照，至堪認定。被告壬○○辯以系爭
      2空白文件均係被告庚○○所交付云云，顯為事後卸責之
      詞，要無可信。
    (2)遞查，被告巳○○雖否認系爭空白2 文件係其交付予被告
      壬○○供其不實填載並行使云云。惟查，被告巳○○先是
      於偵訊辯稱：本件巨富公司之「預拌混凝土品質保證書」
      、「混凝土氯離子檢測報告單」係我們出具，我們自己拿
      給業主，由業主自己填寫（指除印刷體內容以外之部分）
      等情【見他字第1071號卷第57至58頁】，嗣於本院準備程
      序竟改稱：伊從來不出具空白的預拌混凝土品質保證書給
      他人或授權他人填載，即使實際有向我們公司購買的客戶
      也一樣，也沒有預先出具空白的預拌混凝土品質保證書給
      有購買我們公司混凝土的客戶云云（意指系爭2空白文件
      非巨富公司所出具），所辯已見矛盾；又其於本院審理時
      復先辯以被告丁○○並未將「混凝土氯離子檢測報告單」
      交給伊看過等情，後竟改稱：被告丁○○確實曾將其檢測
      後之「混凝土氯離子檢測報告單」交予其等情（見本院卷
      四第217頁），前後所述更顯不一，其辯解之可信性，已
      非無疑。且查本件依被告巳○○曾坦認系爭2文件係巨富
      公司之名義出具，其上巨富公司之印文確為巨富公司所有
      之印章所蓋印，亦不否認其中「混凝土氯離子檢測報告單
      」上之檢測數據亦確為當時任職於其公司之檢測員即被告
      丁○○檢測後所填載並簽名蓋印等節，及被告兼證人丁○○於偵訊及本院證述系爭文件中之「混凝土氯離子檢測報
      告單」確係其檢測後填載檢測數據資料並親自簽名蓋印等
      節（見他字第1071號卷第57頁、本院卷四第213至214頁）
      ，堪認系爭2空白文件確係以巨富公司名義出具無訛，被
      告巳○○事後竟改口否認系爭2空白文件並非巨富公司所
      出具云云，俱為不實，毫無可信。再被告兼證人丁○○又
      於本院證稱：（問：該檢測報告單上面有建物名稱、坐落
      地點、檢測時間、及開工日期、混凝土澆置位置，這些項
      目是否由你負責填寫？）不是，因為當時公司的董事長巳
      ○○有親自交代我該等資料都不要寫...。我都是依照公
      司規定的去做，公司叫我不要填載該等資料，我就不填載
      ，而且我也不知道要如何填載，因公司也不會將客戶、工
      程名稱、地址等資料交給我填載，且我想如果出事，公司
      也會有責任，公司也不敢亂來，所以我就依照公司的規定
      。我覺得本案巳○○把責任推給我。（問：你說你拿到混
      凝土氯離子含量檢測報告時，內容均是空白，你只有填載
      檢測的數值，那你拿到的時候，上面有無巳○○或是巨富
      預拌混凝土股份有限公司的章？）沒有，我是檢測完所有
      數據填載並由我簽名、蓋章，並且我還會在機器列印的數
      據單及報告單黏貼的騎縫處蓋上我的印章及簽名，之後我
      還會將公司交給我的公司及巳○○的品質專用章（即品管
      章）也蓋在上開騎縫處，因為我怕會被別人偷替換。我上
      開的章蓋完後，就交給公司的董事長巳○○過目，因為當
      時巨富公司的品管單位只有我一個，也沒有上級單位，所
      以我直接的上級單位就是巳○○，上開報告我用印完全部
      都是直接交給巳○○，不會先交給業務，如果巳○○說有
      需要叫我將上開單據拿給業務，就會再叫我交給業務，但
      有些因巳○○自己也有負責業務，就會由他自己拿去，不
      會叫我轉交給其他業務或其他人，包括業主。（問：對於
      巳○○稱你不會將所有的混凝土氯離子含量檢測報告等資
      料交給他過目，只有他向你要的時候，才會向你索取，有
      何意見？）我確實有將全部的檢測報告單交給他，他要不
      要看是他的事情，且我認為上開資料都有蓋公司的章，我
      不可能越權把這些文件直接交給業務而沒有交給他過目，
      在我離職的時候，巳○○還叫我把所有的資料都交給他
      ...而且本件是否有海砂根本不是重點，而是被何人濫用
      才是重點，應該要找出是何人濫用等語（見本院卷四第
      213頁、215 背面、第217頁），核與曾任職於巨富公司之
      業務員即證人辰○○於本院證稱以：伊於93年、94年間任
      職於巨富公司擔任業務員，被告丁○○擔任品管（即檢測
      員），伊公司均是出具空白的「預拌混凝土品質保證書」
      、「混凝土氯離子檢測報告單」（指僅有前開所述之印刷
      體內容，其他欄位均空白）予客戶等語，及被告巳○○於
      偵訊亦曾坦認系爭空白2文件係伊公司出具予所謂之「業
      主」自行填寫等情大致相符（見他字第1071號卷第57至58
      頁），堪認被告兼證人丁○○上開所證，應屬有據，佐以
      被告兼證人丁○○及證人辰○○均僅為巨富公司聘請之員
      工，被告巳○○卻身為巨富公司董事長，對外代表公司，
      巨富公司對外出具「預拌混凝土品質保證書」、「混凝土
      氯離子檢測報告單」，乃攸關公司商譽及公司將來應負擔
      之責任，被告巳○○自無理由對其流向毫無控管之理，此
      由被告巳○○於偵訊時一度明確供稱：（問：其他是否有
      辦法取得該文件《指系爭空白2文件》）？）沒有辦法，
      因為這是我們公司的等語可得印證，是以被告兼證人丁○○僅為公司員工，豈能大膽對外提供空白之公司「預拌混
      凝土品質保證書」、「混凝土氯離子檢測報告單」予他人
      不實填載，，而甚至能在被告兼證人丁○○於93年7月間
      離職（此據被告丁○○、巳○○供述在卷-見本院卷四第
      231頁背面）之後經過數年，均不被身為負責人之被告巳
      ○○所發現，嗣至本案於96年間為彰化縣政府政風室及檢
      調人員調查【依據卷附他字第1071號卷第1頁彰化縣政府
      函文，可知彰化縣政府政風室係於96年5月2日函請法務部
      調查局、臺灣彰化地方法院檢察署偵辦本件】後，被告巳
      ○○於96年6 月5日首次接受偵訊時，還均無法說明，乃
      至於在本院審理時前後辯解矛盾，並為不實供述（業如上
      述）！是本院審酌被告巳○○前開偵訊及本院供述情形之
      全辯論意旨暨上開所有相關證據及證人等證述，認被告巳
      ○○不僅對於本件巨富公司出具系爭空白2文件予被告壬○○之情，知之甚稔，且由被告兼證人丁○○於本院上開
      證述係由被告巳○○直接要求、指示其不要填載系爭2空
      白文件之其他欄位內容，以及被告兼證人丁○○復於本院
      證稱其檢測後填載檢測數據及簽名、蓋公司印及巳○○印
      章（品管印章）之巨富公司之「預拌混凝土品質保證書」
      、「混凝土氯離子檢測報告單」均會交予被告巳○○等節
      而觀，堪認本件應係被告巳○○將系爭空白2文件交付予
      被告壬○○，至屬明確。再倘被告巳○○並不知悉被告壬○○向其索取系爭空白2文件之用途，按理應無須交付被
      告壬○○「空白」之系爭2文件供被告壬○○自行填載，
      況以被告巳○○身為巨富公司負責人，當亦不致完全在對
      被告壬○○持系爭空白2文件之用途毫無所悉之情況下，
      將該等文件隨意交付被告壬○○自行填載，陷自己於無法
      掌控系爭空白2文件流向之處境。是堪認被告巳○○應係
      知悉其公司並未出售予被告庚○○混凝土以澆置興建本件
      違章建物，仍指示其公司內不知情之檢測員即被告丁○○
      將檢測其公司混凝土之檢測數據填載於系爭空白2文件上
      並簽名蓋印暨蓋上巨富公司及巳○○之品管印章後，再由
      被告巳○○將系爭空白2文件交付予被告壬○○虛偽填載
      表徵巨富公司確有出售檢測過品質良好之混凝土予被告庚○○等上述不實內容，並持以向埔鹽鄉公所行使以申請本
      件農舍使照之事實，至堪認定。被告巳○○對於被告壬○○登載不實內容於系爭空白2文件（屬被告巳○○業務上
      應登載之文書）並持以行使之犯行（即不實登載業務上文
      書及行使業務上登載不實文書之犯行），自具犯意之聯絡
      及行為之分擔甚明，其辯以並未將系爭空白2文件交付予
      被告壬○○不實填載上開筆寫內容云云，要無可採。
（八）被告庚○○亦有與被告巳○○、壬○○共犯前開不實登載
      業務上文書及行使業務上登載不實文書之犯行：
  １、查，被告庚○○坦認其興建本件違章建物所使用之混凝土
      並非向巨富公司購得，已如上述，且被告庚○○尚供述被
      告壬○○曾向其索取興建本件違章建物之「預拌混凝土品
      質保證書」、「混凝土氯離子檢測報告單」，其當時乃將
      出售予其混凝土之普大公司已經倒閉，其無法取得普大公
      司出具之「預拌混凝土品質保證書」、「混凝土氯離子檢
      測報告單」等相關混凝土證明文件之情告知被告壬○○知
      悉等事實（見他字第1071號卷第56頁、偵字第11583號卷
      第9頁、本院卷四第142至143頁）【詳見上開（六）3.所
      述】，足徵被告庚○○對於其本件申請農舍使照，確須「
      預拌混凝土品質保證書」、「混凝土氯離子檢測報告單」
      等文件，始能申辦乙節，應甚明瞭，依常理判斷，被告庚○○既將本件申請建照、使照之案件，全權委託被告壬○○代辦處理，在業經被告壬○○陳明須檢附「預拌混凝土
      品質保證書」、「混凝土氯離子檢測報告單」之文件憑以
      申請乙節，被告庚○○在未能提供被告壬○○該等確實文
      件時，仍全權交由被告壬○○處理，被告庚○○當能預見
      被告壬○○身為代辦業者，向被告庚○○收取委託代辦費
      用，自極有可能會找「合作」之混凝土廠商提供空白該等
      文件，並為不實登載後檢附以向埔鹽鄉公所申請使照為是
      。佐以被告庚○○於本院業已明確供述：壬○○向伊要求
      鋼筋無輻射證明書，該證明書是伊叫宋素玉出具的。（問
      ：壬○○是如何跟你說一定要鋼筋無輻射污染證明書？）
      他是說這是申請應檢附的基本資料。（問：你所說的基本
      資料，除鋼筋無輻射污染證明書，尚須何資料？）還有「
      混凝土氯離子含量檢測報告」、「預拌混凝土品質保證書
      」。（問：請提示偵卷11583號第7到9頁，檢察官問你是
      否知道你出具的證明與實際不符，你說混凝土你不清楚，
      但鋼筋的部分你知道與實際不符，為何如此？《提示並告
      以要旨》）因為那時候把混凝土、鋼筋混為一談，事實是
      鋼筋部分是符合的，而混凝土部分是不符合的，而我是將
      它們搞混，我以為檢察官是問我混凝土部分等語【按：本
      件被告庚○○所稱出具本件鋼筋無輻射證明書等鋼筋證明
      文件予其之漢威材料行老闆宋素玉涉嫌不實登載鋼筋無輻
      射證明書等鋼筋證明文件之業務文書予庚○○之犯行，業
      經臺灣彰化地方法院檢察署檢察官以96年度偵字第11583
      號為不起訴處分確定，見偵字第11853號卷第11頁】，而
      坦認對於系爭2文件內容係屬不實知之甚稔，益證被告庚○○不僅可預見且係明知被告壬○○為其申請農舍使照所
      提供並檢附以向埔鹽鄉公所申請建築執照（農舍使照）之
      系爭2文件上登載之內容俱有不實，其乃有意推由被告壬○○及提供「預拌混凝土品質保證書」、「混凝土氯離子
      檢測報告單」等文件之業者不實登載該等文件，並委由被
      告壬○○檢附以代其向埔鹽鄉公所行使以申請農舍使照，
      且其嗣並因此取得本件農舍使照之利益之事實，應可認定
      。況本件依常理推斷，被告庚○○為本件農舍之申請人，
      其花錢委由被告壬○○代辦，當對於是否能順利申請通過
      之事，甚為關心，在得知其無法取得普大公司之「預拌混
      凝土品質保證書」、「混凝土氯離子檢測報告單」時，焉
      有對於被告壬○○是否有辦法及如何處理之事，毫無聞問
      之可能，而被告壬○○既經被告庚○○告以而明知被告庚○○實際欲作工廠兼住家之違法目的使用，並仍願從事為
      被告庚○○代辦申請農舍建照、使照而為對其主管事務圖
      利之犯罪，為能使其「客戶」安心，自亦無不據實以告將
      如何處理，使被告庚○○安心之理。綜上所陳，堪認被告
      庚○○確有明知其並未向巨富公司購買混凝土以興建本件
      違章建物，仍推由被告壬○○向與被告壬○○具有犯意聯
      絡之被告巳○○索取以巨富公司之名義出具之系爭空白2
      文件後，再委由被告壬○○不實填載表徵被告庚○○有向
      巨富公司購買檢測合格之混凝土，用以澆置興建其違章建
      物工程等內容，並由被告壬○○持以行使為其申請農舍使
      照之犯行，且與被告壬○○、巳○○具有登載不實業務文
      書及行使該等業務不實文書之犯意聯絡，自可認定。
  ２、按共同正犯之成立，祇須具有犯意之聯絡，行為之分擔，
      既不問犯罪動機起於何人，亦不必每一階段犯行，均經參
      與。共同實行犯罪行為之人，在合同意思範圍內，各自分
      擔犯罪行為之一部，相互利用他人之行為，以達其犯罪之
      目的者，即應對於全部所發生之結果，共同負責；共同正
      犯間，非僅就其自己實行之行為負其責任，並在犯意聯絡
      之範圍內，對於他共同正犯所實行之行為，亦應共同負責
      ；又共同正犯不限於事前有協議，即僅於行為當時有共同
      犯意之聯絡者亦屬之，且表示之方法，不以明示通謀為必
      要，即相互間有默示之合致亦無不可（最高法院34年上字
      第862 號、32年上字第1905號判例、97年度臺上字第2517
      號判決意旨參照）。查被告庚○○雖未親自不實填載系爭
      2文件及未親自將之持以行使向埔鹽鄉公所申請農舍使照
      ，然其既與被告壬○○具不實填載該等文件並持以行使之
      犯意聯絡，推由被告壬○○向具有犯意聯絡之被告巳○○
      取得系爭空白2文件（先由被告巳○○指示不知情之被告
      丁○○在其上登載前述印刷體內容），再由被告壬○○登
      載前述不實筆寫內容於其上，以共同填載完成不實內容之
      系爭2文件，並由被告壬○○持以向埔鹽鄉公所行使，被
      告庚○○乃因此順利獲取農舍使照之利益，被告庚○○、
      巳○○、壬○○對於彼此所為具有犯意聯絡之犯行，自應
      同負共犯之責，至為灼然。又被告壬○○、巳○○、庚○○上開所為，乃足生損害於埔鹽鄉公所審查核發農舍使照
      之正確性、丁○○及巨富公司出具系爭2文件（業務文書
      ）之正確性，亦足認定。至被告壬○○、庚○○雖不具業
      務身份，系爭2文件並非其等業務上應出具之業務文書，
      然其等與具業務身分之被告巳○○共犯登載不實業務上文
      書之犯行，自應與被告巳○○成立不實登載業務上文書之
      共同正犯，亦無疑義（其3人此部分登載不實業務文書之
      低度犯行，為嗣共同行使該等登載不實業務文書之高度犯
      行所吸收，法律評價時乃不另論罪，然其3人就此部分仍
      應成立共同登載不實業務文書罪，附此敘明）。
（九）綜上所陳，本件被告壬○○明知被告庚○○之違章建物乃
      作工廠兼住家之違法目的使用，且無從檢附確實之「預拌
      混凝土品質保證書」、「混凝土氯離子檢測報告單」以申
      請農舍使照，所檢附之巨富公司之系爭2文件內容俱屬不
      實，其審查本件是否核發農舍之建照、使照時，依法自不
      應准予核發農舍之建造、使照，詎被告壬○○竟為圖利自
      己收取附表一編號1.所示之委託代辦費用，明知違背法令
      ，仍受託被告庚○○代辦本件農舍之建照、使照之申請事
      宜，嗣由自己負責主管審查時，違法核發本件農舍之建照
      、使照予被告庚○○，被告壬○○並因此直接圖得自己如
      事實欄參、一所述之如附表一編號1.所示之不法利益金額
      及圖得被告庚○○直接獲得如事實欄參、一所述之不法利
      益之犯行，至臻明確。而被告巳○○、壬○○、庚○○3
      人均明知被告庚○○並未向被告壬○○經營之巨富公司購
      買混凝土以興建本件違章建物，竟共同基於不實登載業務
      上文書及行使該等不實業務文書之犯意聯絡，先由被告巳
      ○○指示不知情之被告丁○○製作系爭空白2文件（其上
      均僅有前述之印刷體內容）後，將系爭空白2文件提供予
      被告壬○○，推由被告壬○○在其上不實填載前述筆寫內
      容後，繼由被告壬○○持以行使向埔鹽鄉公所申請本件農
      舍使照，被告庚○○亦因此獲得農舍使照之利益，被告國
      楨、壬○○、庚○○3人共犯登載不實業務上文書及行使
      該等不實業務上文書之犯行，均堪認定。本件事證明確，
      應依法論科。
丙、就事實欄參、二、四至九、十一至十五所述被告壬○○單獨
    犯對於主管事務圖利之犯行部分：
一、被告壬○○之答辯：
（一）訊據被告壬○○坦認於附表一編號2.、4.至9.、11.至15.所
      示時間，與附表一編號2.、4.至9.、11.至15.所示各該業主
      接洽後，受該等業主全權委託代辦申請附表一編號2.、4.
      至9.、11.至15.所示之畜牧設施容許使用及畜牧設施建照、
      使照等事宜（其並坦認係以附表一編號2.、4.至7.、11.、
      13.至15.所示之委託代辦代價受託，然就附表一編號8.、9.
      、12.所示部分，則忘記受託代辦費用金額多少），其乃代
      為填載申請書等相關申請資料，並準備相關申請文件及畜
      牧設施圖樣後，檢附以向埔鹽鄉公所農業課申請畜牧設施
      容許使用並會同其到場會勘初步審查後，轉呈彰化縣政府
      同意畜牧設施容許使用後，其再代為填載畜牧設施建照、
      使照申請書及相關申請資料，並準備相關工程圖樣，檢附
      以向埔鹽鄉公所申請核發各該案件業主之畜牧設施建照、
      使照，嗣由其負責主管承辦審查，擬具如事實欄參、二、
      四至九、十一至十五所述之審查內容，於附表一編號2.、
      4.至9.、11.至15.所示時間，製發如附表一編號2.、4.至9.
      、11.至15.所示埔鹽鄉公所准予給照建築、准予給照使用之
      函（稿），並核發如事實欄參、二、四至九、十一至十五
      所述建照、使照予附表一編號2.、4.至9.、11.至15.所示各
      該業主，及因此向附表一編號2.、4.至7.、11.、13.至15.所
      示各該業主收取附表一編號2.、4.至7.、11.、13.至15.所示
      之委託代辦費用（其並坦認因此有向附表一編號8.、9.、
      12.所示業主收取約定之委託代辦費用，然已忘記金額多少
      ）等事實，並對於附表一編號2.、4.至9.、11.至15.所示各
      該業主，於附表一編號2.、4.至9.、11.至15.所示時間，遭
      埔鹽鄉公所至現場定期查察，發現現場使用狀況如附表一
      編號2.、4.至9.、11.至15.所示，均未依原核准內容興建使
      用，各該業主嗣經彰化縣政府廢止許可同意容許使用，之
      後又遭裁罰及限期恢復原狀之處分等事實不爭執。
（二）然被告壬○○矢口否認涉有對於主管事務圖利之犯行，辯
      稱：上開業主均沒有告訴伊他們申請畜牧設施容許使用實
      際是要興建工廠或倉庫等違法目的使用，伊並不知情，伊
      雖幫他們代辦申請上開事宜，並收取代辦費用，嗣復由伊
      審核他們的畜牧設施建照、使照，但伊均是依照規定審核
      核發，並沒有違法核發建照、使照予各該業主。另伊忘記
      受附表一編號8.、9.、12.所示業主委託以多少費用代辦云
      云。
二、本院查：
（一）被告壬○○於本件係依法令服務於地方自治團體所屬機關
      即彰化縣埔鹽鄉公所建設課，而具有法定職務權限之公務
      員。埔鹽鄉公所審查核發畜牧設施建照、使照之事務，均
      係其負責主管審核之事務，及本件附表一編號2.、4.至9.
      、11.至15.所示系爭農地均為農牧用地，依法均僅能作農牧
      使用，不得作為工廠、倉庫或住家之違法目的使用等事實
      認定之理由及證據，均如前述，茲不贅述【詳見理由欄貳
      、甲、一至三所述】。
（二）附表一編號2.、4.至9.、11.至15.所示系爭農地（均為非都
      市土地，均已依區域計畫法劃定使用分區為特定農業區，
      使用地類別為農牧用地，詳如理由欄貳、甲、二所述）均
      僅能作農牧用使用，倘申請於該等農牧用地作畜牧設施容
      許使用，實際目的乃欲在其上搭蓋建物作工廠、倉庫或住
      家使用，其使用目的自屬違法，是若埔鹽鄉公所審查核發
      畜牧設施建照、使照之公務員（即被告壬○○）知悉申請
      人實際係欲作該等違法目的使用，依法自不應准許核發畜
      牧設施之建照、使照予業主。又依事實欄貳、二所述法令
      規定，申請農牧用地作畜牧設施容許使用，須先經主管機
      關（於上開各件，須先經鄉級主管機關初步審查，再轉呈
      縣級主管機關審核，而鄉級主管機關即為埔鹽鄉公所，縣
      級主管機關即為彰化縣政府）同意核准畜牧設施容許使用
      ，始能在農牧用地上為畜牧使用，且嗣申請畜牧設施之建
      照、使照，亦須檢附彰化縣政府之同意容許使用證明文件
      （即同意容許使用函），始能申請。再於農牧用地上畜牧
      ，其容許畜養之禽、畜數量及種類，與畜牧設施容許使用
      之各設施種類及面積，法令均有規定一定比例（下稱法定
      比例，詳見事實欄貳、二所述法令規定），主管機關審核
      是否同意畜牧設施容許使用及同意何種畜牧設施容許使用
      及面積多寡，自應依照申請人（業主）欲飼養之禽、畜種
      類及數量，按照法定比例為核准，當無可准予欲飼養之禽
      、畜數量少，卻核准大面積容許使用；或准予欲飼養之禽
      、畜數量多，卻核准小面積容許使用，此由法令均規定一
      定比例而可查悉，且依扣案附表三編號2.、4.至9.、11.至
      15.所示彰化縣政府審核畜牧設施同意容許使用函（稿）及
      相關申請資料卷宗內所附之彰化縣政府同意畜牧設施容許
      使用函，均註明：申請容許使用經核准後，如申請人未能
      依核准內容使用時，應敘明理由，於核准3個月內向原核
      准機關（單位）報准變更（包括變更項目、設施之型式、
      材質及面積等），1年內如未依核准條件建造完成並合法
      使用者，應即撤銷本同意使用，原核准失其效力... 等內
      容，亦可印證。再曾在彰化縣政府農業處承辦審核畜牧設
      施容許使用之證人午○○亦到庭證稱：我們在發畜牧設施
      容許使用函的使用，都有附帶敘明「非都市土地管制規則
      」第5條的規定，即如申請人未依原核准內容使用而有違
      反土地使用管制者，請鄉公所函報縣政府處理，我們會依
      照相關規定撤銷原來的同意使用函，並通知相關機關依照
      規定處理。（問：你們在申請同意容許使用之後，鄉公所
      在審查建照、使用執照的時候，是否可以直接讓申請人變
      更設計，逕自核可建照、使用執照？）如果是面積有變更
      ，不管是更大或是更小，都要再向我們申請變更畜牧設施
      容許使用面積（即使是小誤差也要再申請變更）..... 如
      果是設施內容、配置的變更（包括位置、大小、用途的變
      更），也是要再申請變更畜牧設施容許使用內容，就是只
      要有與他原先申請通過的設計圖上所畫的有變更，就均要
      申請變更等語明確。是本件附表一編號2.、4.至9.、11.至
      15.所示各該業主，經彰化縣政府核准畜牧設施容許使用後
      ，倘未依原核准內容使用興建畜牧設施建物，而有包括縮
      小面積、擴大面積、變更容許設施型式、項目等情形，均
      應經彰化縣政府核准變更後，始能申請畜牧設施建照、使
      照，乃屬當然，是倘埔鹽鄉公所審查核發畜牧設施建照、
      使照之公務員（即被告壬○○）知悉申請人未依原核准內
      容申請畜牧設施之建照、使照，且未申請彰化縣政府核准
      變更畜牧設施容許使用內容時，依法自不應准許核發畜牧
      設施之建照、使照予業主。本件被告壬○○一度辯以本件
      各該業主並未擴大面積，無庸申請彰化縣政府核准變更云
      云，顯有不實，要無可採。
（三）被告壬○○確有於如事實欄參、二、四至九、十一至十五
      所述，於附表一編號2.、4.至9.、11.至15.所示時間，與附
      表一編號2.、4.至9.、11.至15.所示各該業主接洽後，以收
      取附表一編號2.、4.至7.、11.、13.至15.所示之委託代辦費
      用，受該等業主之託，為附表一編號2.、4.至9.、11.至15.
      所示各該業主申請畜牧設施容許使用、畜牧設施建照、使
      照，並代為填載畜牧設施申請書等相關申請資料，及準備
      相關申請文件及畜牧設施圖樣後，檢附以向埔鹽鄉公所轉
      呈彰化縣政府審核函復同意畜牧設施容許使用後，嗣再由
      被告壬○○代為填載畜牧設施建照、使照申請書等相關申
      請資料及準備相關申請文件及工程圖樣（於附表一編號2.
      所示該案，被告壬○○乃委由製圖業者周又鳳繪製部分圖
      樣），檢附以向埔鹽鄉公所申請核發畜牧設施建照、使照
      ，嗣均由被告壬○○負責主管承辦審核擬具如事實欄參、
      二、四至九、十一至十五所述之審查內容後，或由其代理
      覆核（在建設課課長因故未在公所內上班時）或呈由建設
      課課長王志倫覆核並代為決行後，被告壬○○乃製發如附
      表一編號2.、4.至9.、11.至15.所示埔鹽鄉公所准予給照建
      築、准予給照使用函（稿），並核發如事實欄參、二、四
      至九、十一至十五所述之畜牧設施建照、使照予附表一編
      號2.、4.至9.、11.至15.所示各該業主等事實，業據被告壬○○坦認不諱（見本院卷二第135背面至139頁、卷三第66
      至71頁背面卷四第頁、卷四第229至234頁），核與證人周
      又鳳於警詢證述之情節大致相符，並有如附表三編號2.、
      4.至9.、11.至15.所示埔鹽鄉公所檢送彰化縣政府審核畜牧
      設施同意容許使用函（稿）及相關申請資料卷宗、彰化縣
      政府審核畜牧設施同意容許使用函（稿）及相關申請資料
      卷宗、埔鹽鄉公所審核准予給照建築、給照使用函（稿）
      及相關申請資料卷宗證物扣案可證，此部分事實，均可認
      定。至被告壬○○係以收取如附表一編號8.、9.、12.所示
      之委託代辦費用，而受託代辦上開事宜乙節，認定理由則
      詳如附表五編號3.至5.所述，於此不贅述。
（四）被告壬○○「明知」附表一編號2.、4.至9.、11.至15.所示
      各該業主委託其代辦申請畜牧設施容許使用及畜牧設施建
      造、使照，均係假借以申請興建畜牧設施容許使用之名義
      ，實際作如事實欄參、二、四至九、十一至十五所述之違
      法目的使用（或工廠《廠房》、倉庫或住家等違法目的）
      ，及有其他違法之處，認定理由如下：
  １、附表一編號2.所示業主乙○○係假借以興建畜牧設施（肉
      雞舍）之名義，實際興建建物供住家之違法目的使用，及
      有其他違法之處：
    (1)附表一編號2. 所示業主乙○○委託被告壬○○代辦申請於
      附表一編號2.所示系爭農地興建畜牧設施（肉雞舍），實
      際上係要作為住家之違法目的使用，此經證人乙○○於
      警詢證稱：當時是經某從事木業的朋友（姓名忘記）介紹
      ，告知壬○○有在代辦這項業務，我先生己○○才委託給
      他。（問：是否知悉壬○○身為建設課員？）壬○○告訴
      我他在埔鹽鄉公所是處理這類農地蓋農舍、畜牧舍申請案
        的。我先生己○○透過壬○○代辦前述申請案時，壬○○已知道我與己○○當時已沒有要建雞舍的意思了，而是
      要作為住家使用，但壬○○還是讓該申請案通過。（問：
      本件申請案件是否均是交由壬○○包辦所有關於申請文件
      表格填寫、設計藍圖繪製、印章代刻、代蓋等事項，而僅
      以卯○○作為名義上之委託代辦人？）是的。（問：此項
      畜牧設施容許使用是否因為違反當初申請目的，而遭彰化
      縣政府於97年1月間廢止？該設施目前係作何用途？）這
      畜牧設施在97年間遭彰化縣政府裁處罰鍰及恢復原狀，而
      該設施完工空置1年多後，即當住家使用迄今等語明確【
      見偵字第11582號卷一第39頁】，核與證人乙○○於偵
      訊結證稱：本件在申請之前就想說不要養雞。（問：之前
      在縣調站所言是否均實在？）是的。（問：何時申請蓋畜
      牧設施雞舍？）是在申請書上的日期93年間。（問：申請
      畜牧設施是委託何人辦理？）壬○○，我是有聽外面的說
      他在辦這個的，也有找有蓋的人說他們是找誰蓋的，他們
      就介紹我壬○○，我是去公所找他，他當時是在建設課，
      我去找他時他有在辦公室，我告訴他我要蓋房子就是農舍
      要住，他是後來告訴我們他是以申請雞舍的方式辦理。（
      問：是在何處請他辦的？）是在他的辦公室講一講，並留
      我的電話給他，他就幫我們處理，後來都是以電話連絡。
      （問：當時講好代辦費用多少嗎  ？）總數我已忘了，但
      我共分3次給他，每次2、3萬元，第1次是在叫他去辦時，
      是我先生己○○拿去給他的，我不知道是拿去哪裡給他，
      也有在外面談過，也有在電話中談，第2次是在中途，基
      礎蓋好了，外觀都蓋好了，尚未貼磁磚時，錢是我先生付
      給他的，第3次是完全結束，使用執照也拿到時，他將使
      用執照拿來我家給我們，再向我們收尾款。（問：建築執
      照是誰申請的？）建築執照及使用執照都是壬○○申請的
      。（問：與何人同住該農舍？）我與我先生、三個小孩、
      公婆。（問：該農舍除你夫妻居住之用外還有何用途？）
      沒有。（問：你是否是以申請畜牧設施的名目來規避農舍
      興建的限制？）蓋時就是打算要自住了，不是要做畜牧設
      施等語【見偵字第11582號卷一第43至45頁】；及於本
      院審理時證稱：（問：妳在委託壬○○時，有無說過妳要
      做什麼？）我原先就跟壬○○說要蓋住家使用。（問：你
      在偵訊中稱，壬○○有告訴妳他是要用申請雞舍的方式辦
      理... ？提示偵字第11582號卷一第44頁）是有這件事。
      （問：當時檢察官有向妳確認是在何處與壬○○接洽辦理
      ，妳回答說是在他的辦公室講一講，並留妳的電話給他，
      後來都是以電話方式聯絡，是否實在？）我現在不記得了
      ，我當時在檢察官前的陳述實在。（問：本件妳後來是興
      建幾層樓？）是興建3層樓半，就是4樓。（問：當時妳們
      蓋了幾套衛浴？）總共蓋了8個衛浴，屋子裡面6個，外面
      還有2個廁所（其中一個有衛浴，一個是單純的廁所），
      另外外面還有加蓋廚房，所以總共有8個，現在還住在該
      房子。（問：妳是否有養雞的經驗？）我及我先生沒有養
      雞的經驗，至於要以多少錢的經費從事養雞的事業，也都
      沒有盤算，亦沒有養雞的知識，不曾去學習或吸取這方面
      的知識等語大致相符，且證人乙○○之夫即己○○亦到庭
      證稱：（問：針對本件案子所涉的土地，當初在蓋房子的
      時候，你們原本是計畫做何用途？）原本就是要作住家使
      用，後來因為該地如果興建農舍的話，基地面積會不夠，
      所以才會以申請興建畜牧設施的方式興建，是一個代書告
      訴我可以用這個方式去申請，建坪數就可以蓋大一點的。
      ...知道，其實在我們鄉下那邊，只要看到我們蓋房子的
      建材有用到鋼筋水泥，怎麼可能會是要蓋雞舍，這個連瞎
      眼的人都知道，怎麼檢察官、辯護人、法官會問我這個問
      題，這個問題根本不需要問，在那邊看得到的人都知道是
      怎麼回事，我如果要蓋雞舍，用鐵皮蓋就好了。....而且
      那時候在蓋到哪裡的時候，壬○○都有要求我們提供照片
      ，我們在打地基、蓋到一樓、二樓的時候，都有給壬○○
      照片等情明確。復觀諸本件申請使照時所檢附之建物竣工
      照片上之建物，均為混凝土造，外觀及窗戶建造之樣式，
      明顯可看出係供『人』居住之一般住宅，而非供『雞』居
      住之雞舍，有附表三編號2.所示埔鹽鄉公所審核准予給照
      使用函（稿）及相關申請資料卷宗內之建物竣工照片2張
      扣案可稽，堪認證人乙○○上開所證，應可憑信。又本件
      除證人乙○○已明確告知被告壬○○申請畜牧設施容許使
      用，實際係欲做住宅使用之外，以被告壬○○於埔鹽鄉公
      所建設課負責承辦審核畜牧設施建照、使照多年之經驗，
      復受託代辦，代為填載相關申請書、畜牧場經營生產計畫
      書及準備相關畜牧設施圖樣，自無可能對於證人乙○○之
      建物係實際係作為住家之違法目的使用，毫無所悉。被告
      壬○○辯以受託代辦時，不知道證人乙○○實際係要作為
      住家之違法目的使用云云，委無可採。至證人乙○○之夫
      己○○一度否認有明確告知被告壬○○本件實際係欲作住
      家使用云云，然其所證顯與證人乙○○所證及前揭事證不
      符，應係礙於被告壬○○在庭所為維護被告壬○○之詞，
      不足採為有利被告壬○○認定之依據。
    (2)又本件彰化縣政府原核准畜牧設施容許使用之面積如事實
      欄參、二所述，然被告壬○○嗣代證人乙○○申請畜牧設
      施建照時，在未申請彰化縣政府核准變更之情形下，竟將
      建築面積變更為事實欄參、二所述，此參扣案附表三編號
      2.所示卷宗證物可明，核已與原核准面積不符，
      其未申請彰化縣政府核准變更，依法自不應准予核發畜牧
      設施建照、使照；再本件於核發建照後，施工中，又未申
      請核准變更前即逕自變更設計增加第2 層面積如事實欄參
      、二所述，已有未依建照核定之工程圖樣施工之情，被告
      壬○○卻未對之科處罰鍰，此參扣案附表三編號2.
      所示卷宗證物可明【按：施工中有未依建照核定之工
      程圖樣施工之情，本應依建築法第87條第1 款規定，科處
      罰鍰，理由詳見理由欄貳、甲、四、（五）所述】，詎被
      告壬○○明知上情，竟仍違背法令，違法核發畜牧設施建
      照、使照予證人乙○○，及未對之科處罰鍰，顯然圖利自
      己及證人乙○○、己○○，亦屬明確。
    (3)綜上所陳，被告壬○○於本件為圖自己及證人乙○○、己○○之不法利益，以收取附表一編號2.所示之委託代辦費
      用，受證人乙○○及其夫己○○之託，為其等代辦畜牧設
      施容許使用及畜牧設施建照、使照之申請，嗣於負責主管
      承辦審核畜牧設施容許使用及審核核發本件畜牧設施建照
      、使照時，明知上開違法情事（詳見上開1.(1)(2)所述），
      竟仍違法准予給照建築、給照使用，並核發畜牧設施建照
      、使照予證人乙○○，且未對之科處罰鍰，且因此確向證
      人乙○○、己○○收取附表一編號2.所示之委託代辦費用
      ，而直接獲得如附表一編號2.所示之不法利益【收取之委
      託代辦費用扣除本件相關政府規費及罰鍰而得出不法利益
      金額，其各項政府規費及罰鍰金額及核算後得出被告壬○○獲得之不法利益金額均詳如事實欄參、二及附表一編號
      2.所述，並有附表三編號2.所示卷宗證物扣案可證
      ，應無疑義，茲均不贅述】及使證人乙○○、己○○直接
      獲取事實欄參、二所述之不法利益【詳見理由欄貳、甲、
      四所述】，被告壬○○所為本件對於主管事務圖利犯行，
      昭彰甚明。
  ２、附表一編號4.所示業主吳維田係假借以興建畜牧設施（肉
      雞舍）之名義，實際作為（停車）倉庫兼住家之違法目的
      使用，及有其他違法之處：
    (1)附表一編號4.所示業主吳維田委託被告壬○○代辦申請於
      附表一編號4.所示系爭農地興建畜牧設施（肉雞舍），實
      際上係要作為倉庫兼住家之違法目的使用，此經證人吳
      維田於警詢證稱：我曾任大貨車司機，82年間開設佳興交
      通公司並擔任負責人。我向埔鹽鄉公所申請作畜牧設施容
      許使用之埔鹽鄉○○段1593地號農牧用地係我在10餘年前
      購買，為規避農地興建農舍只能建造農地10分之1之規定
      ，所以我確在93年間曾向建築界朋友請教，如何才能在該
      農地上建築最大面積的房舍使用，所以他們就建議我找埔
      鹽鄉公所人員壬○○辦理，並在93年間申請興建畜牧設施
      順利通過。（問：你於申請畜牧設施容許許可後是否確實
      作為雞舍用途？）因該農地緊臨大馬路旁，所以我原本即
      計畫雞舍建好後，即供租用倉庫使用。（問：你既然原本
      計畫作倉庫使用，為何後來又以申請雞舍為名，興建畜牧
      設施？）因為當時我找壬○○時，曾向壬○○表示我想在
      該2筆土地上極大化使用，壬○○就向我分析說可以建設
      養蘭花及養雞設施，以加大土地建設使用面積（按：意指
      可加大供建設使用之土地面積），所以我最後選擇蓋雞舍
      ，因為興建雞舍土地使用可以達土地面積60%。（問：你
      在委託壬○○代辦申請興建雞舍時，壬○○有無向你詢問
      養雞計畫、雞舍設施、規畫、空氣污染防制等相關問題？
      ）他只有告訴我建設雞舍必須有管理室、飼料調配設施及
      堆肥舍，其他部份都沒有問我。（問：壬○○向你收取多
      少代辦費用？）向我共收取約5萬代辦費用。壬○○曾經
      向我表示申請案的設計圖，係他自己繪製。癸○○我不認
      識，其係壬○○為了申辦該申請案，而自行找人擔任畜牧
      設施主要管理人。我係經由友人介紹認識埔鹽鄉公所建設
      課員壬○○。（問：該申請案件是否均交由壬○○包辦所
      有關於申請文件表格填寫、設計藍圖繪製、印章代刻等事
      項....？）我都是交由壬○○包辦。（問：《提示建築物
      竣工照片2張》由該2張照片可知並無雞舍使用相關設施，
      你是否一開始即無作為雞舍使用之意圖？）是的，我是一
      開始就沒有做為雞舍使用之意圖...，施完工後半年左右
      即租人當作倉庫使用等語明確【見偵字第11582號卷一第
      124至125頁】，核與證人吳維田於偵訊結證稱：（問：
      之前在縣調站所言是否均實在？）是。系爭農地已經買了
      10幾年了，是在93年間買的，後來在93年間申請畜牧設施
      容許使用，是找壬○○辦的。我當初是因為先問代書及承
      攬鐵皮屋的包商，他們介紹我去找壬○○。我是去他在公
      所後面的家找他接洽。（問：你申請畜牧設施雞舍是打算
      做何用途？）倉庫。因為我是在做大貨車買賣，要放車子
      。當時我是向壬○○詢問我那塊農地可以申請什麼使用，
      他告訴我可以申請農舍或雞舍或其他設施。壬○○告訴我
      說申請畜牧場可以有較多的容積率，農舍比例較低，如果
      都市計劃外是80%以下，計劃內是60%以下。我的系爭農地
      是在都市計劃外。他還告訴我農舍只能蓋10分之1，因為
      比例比較少，我就沒有考慮蓋農舍。我問壬○○可以做最
      大利用的方式，他告訴我之後我就選擇做雞舍。（問：申
      請這個案件，他向你收多少錢？）大約是5萬元。獸醫師
      是壬○○找的。（問：後來這筆土地蓋好之後是做何使用
      ？）蓋好至今都是做倉庫使用等語大致相符【見偵字第
      11582號卷一第130至132頁】，且觀諸本件申請使照時所
      檢附建物竣工照片上之建物，其外觀及窗戶建造之樣式，
      均與一般工廠倉庫之樣式相符（若要兼作住家亦無不可）
      ，有附表三編號4.所示埔鹽鄉公所審核准予給照使用之函
      （稿）相關申請資料卷宗內之建物竣工照片4張扣案可稽
      ，應認證人吳維田上開所證，應可憑信，復佐以本件嗣經
      埔鹽鄉公所於附表一編號4.所示時間，至現場定期查察，
      發現現場亦確有作為住家使用乙節，已如前述，堪認證人
      吳維田係假借申請畜牧設施容許使用興建（肉雞舍），實
      際欲作（停車）倉庫及住家之違法目的使用，應可認定。
      則依證人吳維田既已向被告壬○○表示欲將系爭農地作極
      大化使用，被告壬○○復告知證人吳維田系爭農地可以申
      請農舍或雞舍或其他設施（如養蘭花設施），以加大土地
      建設使用面積，且向證人吳維田分析申請畜牧場可以有較
      多的容積率，農舍比例較低之情，供證人吳維田選擇，顯
      然被告壬○○當時自知悉證人吳維田實際並非欲作飼養肉
      雞之雞舍使用，況本件證人吳維田係全權委託被告壬○○
      為其代辦上開事宜，包括規劃相關畜牧設施興建面積、位
      置及準備畜牧設施圖樣、建物工程圖樣等，證人吳維田為
      使將來興建之建物能符合其作為（停車）倉庫及住家之需
      求，自不可能在委託被告壬○○為其全權準備相關申請資
      料及畜牧設施圖樣、建物工程圖樣時，不將其實際使用目
      的告知被告壬○○知悉，使被告壬○○能準備符合其需求
      之圖樣供其興建建物使用之理，亦可推認證人吳維田當有
      告知被告壬○○其實際使用目的，被告壬○○辯以證人吳
      維田並未告知其實際使用目的，伊不知道他實際使用目的
      為何云云，顯無足採。另證人吳維田雖曾於警詢中稱被告
      壬○○並不知知悉其係要作倉庫使用，其係騙被告壬○○
      要養雞云云，顯然與其上開所證情節相佐，並與常情不符
      ，應係其面臨檢調人員詢問恐被究責及維護被告壬○○所
      為不實之詞，尚難採為對被告壬○○有利認定之依據。
    (2)另本件被告壬○○為證人吳維田代辦向埔鹽鄉公所申請畜
      牧設施使照時所檢附之系爭問題文件有如事實欄參、四所
      述之問題內容，有附表三編號4.所示之埔鹽鄉公所審核准
      予給照使用之函（稿）及相關申請資料卷宗內該等問題文
      件扣案可證，則既該等申請文件有問題內容如上所述，且
      被告壬○○為使照申請代辦人，對該等文件有問題當知之
      甚明，詎被告壬○○竟仍違背法令，違法核發畜牧設施使
      照予證人吳維田，其乃為圖利自己及證人吳維田，亦屬明
      確。
    (3)綜上所陳，被告壬○○於本件為圖自己及證人吳維田之不
      法利益，以收取附表一編號4.所示之委託代辦費用，受證
      人吳維田之託，為其代辦畜牧設施容許使用及畜牧設施建
      照、使照之申請，嗣於負責主管承辦審查核發本件畜牧設
      施建照、使照時，明知上開違法情事（詳見上開2.(1)(2)所
      述），竟仍違法准予給照建築、給照使用，並違法核發畜
      牧設施建照、使照予證人吳維田，且因此確向證人吳維田
      收取附表一編號4.所示之委託代辦費用，而直接獲得如附
      表一編號4.所示之不法利益【收取之委託代辦費用扣除本
      件相關政府規費而得出不法利益金額，其各項政府規費金
      額及核算後得出被告壬○○獲得之之不法利益金額均詳如
      事實欄參、四及附表一編號4.所述，並有附表三編號4.
      所示卷宗證物扣案可證，應無疑義，茲均不贅述】及使
      證人吳維田直接獲取事實欄參、四所述之不法利益【詳見
      理由欄貳、甲、四所述】，被告壬○○所為本件對於主管
      事務圖利犯行，昭彰甚明。
  ３、附表一編號5.所示業主施並江係假借以興建畜牧設施（肉
      羊舍）之名義，實際作為倉庫之違法目的使用，及有其他
      違法之處：
    ㄅ、
    (1)證人施並江雖於警詢及偵訊中稱其委託被告壬○○申請畜
      牧設施容許使用實際上確係要養羊，實際曾養過約3 、4
      百隻，養了2年，最後因不符成本，才停止飼養，伊所興
      建之建物確實有養羊設備云云。然查：(甲)證人施並江上開
      建物經埔鹽鄉公所於附表一編號5.所示時間定期查察，發
      現現場係作為倉庫之違法使用，並未見有何養羊設施，此
      有附表三編號5.所示彰化縣政府審核本案廢止畜牧設施
      同意容許使用函（稿）及相關資料（並附有照片）扣案可
      證，已如理由欄貳、甲、五所述，證人施並江證稱其申請
      確實係作羊舍使用並有養羊等情，尚難逕採。(乙)又依本件
      申請畜牧設施容許使用及畜牧設施建照、使照所檢附之相
      關申請文件及圖樣，包括相關畜牧設施圖樣、相關工程建
      物圖樣、經營生產計畫書、廢棄物清理計畫書等資料，均
      為被告壬○○所代為填載及準備，此為被告壬○○所不爭
      執（見本院卷二第137頁背面），並經證人施並江偵訊時
      證述在卷，稽之證人施並江於偵訊中曾稱：（問：計畫書
      中計畫養的數目是你提供的嗎？）我沒有告訴他要養多少
      ，我曾最多養過三百多隻種羊。（問：廢棄物清理計畫書
      是你簽名的嗎？《提示》）不是，內容也不是我寫的等語
      【見偵字第11582號卷一第140頁】，可知被告壬○○受託
      為證人施並江代辦上開事宜並代為填載飼養羊隻之畜牧場
      經營生產計畫書、廢棄物清理計畫書及準備相關畜牧設施
      圖樣時，根本不知道證人施並江欲飼養多少羊隻及如何飼
      養等重要攸關申請畜牧設施容許使用及畜牧設施建照、使
      照之內容問題。
    (2)依照上述法令規定及說明（參事實欄貳、二所述法令規定
      ，及參上述理由欄參、丙、二、（二）所述），各項容許
      畜牧設施使用面積與業主申請飼養畜、禽種類、數量均有
      法定比例，主管機關同意畜牧設施容許使用之面積，均係
      依業主提出之經營生產計畫書上所記載飼養之畜禽種類、
      數量，依照法定比例佐以現場土地狀況，計算而據以審查
      核定是否准予畜牧設施容許使用及核定准予申請人申請畜
      牧設施面積之大小，若有超出法定比例或不及法定比例，
      自均不應准予畜牧設施容許使用【即業主若欲飼養之雞隻
      少，依照法定比例，主管機關不應同意容許使用超出該法
      定比例之面積，供業主隨意利用，徒失法令規定法定比例
      限制容許使用面積之規範目的；若業主所欲飼養之雞隻多
      ，依照法定比例，主管機關不應同意容許使用少於該法定
      比例之面積，使業主飼養之雞隻面臨空間狹小、易生疾病
      感染及衛生不佳等問題。再若申請飼養之計畫顯不合理，
      亦不應核准畜牧設施容許使用，亦為當然】，且依上所述
      法令規範目的，申請人經核准畜牧設施容許使用，未獲主
      管機關同意變更核准內容，當亦不可自行任意變動使用面
      積，亦如前述。是以申請人（業主）提出之經營生產計畫
      內所計畫申請欲飼養之畜禽種類、數量，實與業主是否能
      順利獲得主管機關同意其畜牧設施容許使用，及其將來畜
      養各種畜禽之健康、生活空間、環境衛生及業主能否有效
      管理以成功經營其畜牧場等事項具有重大關係，亦牽涉業
      主經營之成本考量，是以一般實際欲經營畜牧場飼養畜禽
      之業者，常情應會將其欲飼養之畜禽種類、數量、方式等
      上述重大關係事項，或與代辦業者溝通討論後為決定，或
      向代辦業主清楚表明，如此，代辦業主才能為其出具適合
      其畜牧需求之經營生產計畫及適當填載其他相關申請資料
      。
    (3)然本件由證人施並江上開於偵訊中陳稱其並未告知被告壬○○欲飼養之羊隻數量等情而觀，可知被告壬○○並不知
      悉證人施並江欲飼養羊隻之數量，詎被告壬○○竟還能為
      其填載經營生產計畫並全權準備相關畜牧設施圖樣及申請
      資料，衡與常情相違，令人難以置信，況社會上所在多有
      人假借以申請在農牧用地上興建畜牧設施之名義，實際作
      工廠相關設施及住宅之違法目的使用，被告壬○○身為埔
      鹽鄉公所負責承辦是類業務之公務員，對此違法現象經常
      發生，非可推諉不知，復佐以被告卯○○於本院準備程序
      所陳：伊知道壬○○是在做違法的事情，壬○○是跟伊說
      做兼差私人業務，就是幫人申請在農地上興建畜牧設施，
      實際那些委託人實際是要蓋工廠或公司倉庫之用，與所申
      請的名義項目不符，如果依照法律程序來，是不會過的等
      語【見本院卷二第38頁全頁】，可見被告壬○○於公務外
      兼差從事代辦畜牧設施容許使用及畜牧設施建照、使照之
      申請業務，早有違法為人代辦之犯意，加上前開所述事證
      ，均顯見證人施並江應係假借申請畜牧設施容許使用之名
      ，實際作上開違法目的使用，並為被告壬○○所明知，至
      屬灼然。被告壬○○辯以不知證人施並江係假借申請畜牧
      設施容許使用之名義，實際作違法目的使用云云，毫無可
      信。詎被告明知上情，竟為圖利自己及施並江，乃以收取
      附表一編號5.所示委託代辦費用，受託代辦本件畜牧設施
      容許使用及畜牧設施建照、使照之申請，嗣並負責主管審
      查核發畜牧設施建照、使照，並違法核發畜牧設施建照、
      使照予證人施並江，並因此向證人施並江收取如附表一編
      號5.所示委託代辦費用，因此直接獲得如附表一編號5.所
      示之不法利益，及使證人施並江直接獲得如事實欄參、五
      所述之不法利益，其所為對於主管事務圖利之犯行，至臻
      明確。至證人施並江上開供稱確要養羊云云，應係其面臨
      檢調人員詢問恐被究責及維護被告壬○○所為不實之詞，
      尚難採為對被告壬○○有利認定之依據。
  ㄆ：
    (1)另本件證人施並江尚未取得畜牧設施建照時，即已擅自先
      行動工（蓋好基礎）乙節，業經被告壬○○自承在卷（見
      本院卷二第137 頁背面），核與證人施並江於偵訊證稱：
      （問：你是建照下來才蓋嗎？）不是。... 當時我有問壬○○說我能不能先蓋，他告訴我說可以，但須多繳一個空
      污費好幾千元。我有拿給他之後就開始動工了。動工沒多
      久他就將建照交給我等情相符，應可認定。
    (2)按在未取得建照之前，即擅自先行動工者，依建築法第25
      條第1項前段、第86條第1款規定，應處以建築物造價千分
      之50以下罰鍰【詳見事實欄貳、三所述，及理由欄貳、四
      、（四）所述】，觀諸該等規定僅就罰鍰之多寡，規定區
      間供公務員裁量罰鍰金額，然並未規定給予承辦之公務員
      有何裁量之空間可以逕自決定「不罰」，且被告壬○○於
      本院復供陳：伊審核核發建照之前，有至現場看過，知道
      施並江已經先行動工，是先行蓋好基礎的部分，法律是規
      定先行動工是要裁罰，並沒有特別規定伊有裁量權可就先
      行動工部分不裁罰等語，則被告壬○○顯然知悉對於擅自
      先行動工者，並無裁量「不罰」之空間，其負責主管承辦
      審核本件畜牧設施之建照，既明知證人施並江已擅自先行
      動工，竟未依法科處罰鍰，自屬違法，並因此圖得證人施
      並江獲得免於遭處罰鍰之不法利益甚明。至被告壬○○雖
      辯稱：伊是因為考量到業主動工都會選日子，是考量到風
      情民俗，所以才不裁罰，並未違法云云，乃於法不合，應
      係臨訟卸責之詞，毫無可採。
    (3)另本件被告壬○○為證人施並江代辦申請畜牧設施使照時
      所檢附之相關申請資料中之「混凝土品質保證書」，有如
      事實欄參所載欄位均為空白之情，並有附表三編號5.所示
      埔鹽鄉公所審核准予給照使用函（稿）及相關申請資料卷
      宗扣案可證，被告壬○○為代辦人，對該等文件有空白未
      完備之處當知之甚明，詎被告壬○○竟仍違背法令，違法
      核發畜牧設施使照予證人施並江，其係為圖利自己及證人
      施並江，亦由此可見。
  ㄇ、綜上所陳，被告壬○○於本件為圖自己及證人施並江之不
      法利益，以收取附表一編號5.所示之委託代辦費用，受證
      人施並江之託，為其代辦畜牧設施容許使用及畜牧設施建
      照、使照之申請，嗣於負責主管承辦審核畜牧設施容許使
      用及審核核發本件畜牧設施建照、使照時，明知上開違法
      情事（詳見上開ㄅ、ㄆ所述），竟仍違法准予給照建築、
      給照使用，並違法核發畜牧設施建照、使照予證人施並江
      ，且因此確向證人施並江收取附表一編號5.所示之委託代
      辦費用，而直接獲得如附表一編號5.所示之不法利益【收
      取之委託代辦費用扣除本件相關政府規費而得出不法利益
      金額，其各項政府規費金額及核算後得出被告壬○○獲得
      之之不法利益金額均詳如事實欄參、五及附表一編號5.所
      述，並有附表三編號5.所示卷宗證物扣案可證，應無
      疑義，茲均不贅述】及使證人施並江直接獲取事實欄參、
      五所述之不法利益【詳見理由欄貳、甲、四所述】，被告
      壬○○所為本件對於主管事務圖利犯行，昭彰甚明。
  ４、附表一編號6.所示業主蔡錦文係假借以興建畜牧設施（肉
      雞舍）之名義，實際作為工廠（崧宏公司）之違法目的使
      用，及有其他違法之處：
    (1)本件雖被告壬○○供承係證人蔡錦文之兄未○○找其代辦
      ，核與證人蔡錦文、未○○之證述相符，而可認定。然依
      附表一編號6.所示系爭農地係登記在證人蔡錦文名下（參
      見扣案土地登記謄本），證人未○○於偵訊亦證稱系爭農
      地係伊與蔡錦文共同出資購買，登記蔡錦文的名字等語（
      見偵字第11582號卷五第180頁），及證人蔡錦文於警詢及
      偵訊證稱：崧宏公司是伊家族企業，伊是與伊哥哥未○○
      一起開工廠，系爭農地係作為崧宏公司生產銅管工廠用等
      語觀之（見偵字第11582號卷一第154頁），佐以申請在系
      爭農地上興建建物，須檢附土地所有權證明及證人蔡錦文
      之身分證資料之情，證人未○○欲在系爭農地上作如何之
      使用，證人蔡錦文當應知之甚稔。
    (2)證人未○○固於偵訊及本院證稱本件申請興建雞舍，是打
      算要養白肉雞，興建後確實有養2 期約半年的雞云云（見
      偵字第11582號卷五第180頁、本院卷四第55頁）。然證人
      未○○先是於偵訊中稱：有養2期的雞，每次1萬隻云云（
      見偵字第11582號卷五第184至185頁），後於本院審理時
      竟改稱：有養2期的雞，每期約養了4、5千隻云云（見本
      院卷四第55頁），前後已見不一，復核與證人蔡錦文於警
      詢及偵訊證稱：（問：你於申請畜牧設施容許許可後是否
      確實作為雞舍用途？）沒有，係作為崧宏公司生產銅管工
      廠用。蓋好後就沒有養雞等情（見偵字第11582號卷一第
      154頁、第158頁），顯有不合。觀諸證人未○○、蔡錦文
      所共同經營之崧宏公司之業務乃係生產銅管之工廠，此為
      證人蔡錦文、未○○所均是認在卷，核與養雞業根本毫無
      關連，且證人未○○於偵訊竟證稱養雞的設備與工廠設備
      差不多乙節（見偵字第11582號卷五第181頁），令人難以
      想像，核與常情不符，蓋供雞居住使用之設備，豈會與鋼
      鐵加工之工廠設備差不多？可見證人未○○對於基本應如
      何飼養雞隻及經營養雞場之事務，顯均陌生，欠缺養雞畜
      牧之知識、經驗。稽之本件證人未○○、蔡錦文共同經營
      崧宏公司，證人蔡錦文並擔任該公司負責人，均非毫無經
      營生意之經驗，焉有可能在對養雞業陌生，復欠缺養雞知
      識、經驗之情況下，在其原來經營之鋼管工廠本業之外，
      輕率投入大筆資金興建畜牧設施肉雞舍等相關畜牧設施從
      事養雞業，嗣後又突然決定不養。本院審酌證人未○○前
      後供述不一，所證之情節不合常情，堪認其上開所述申請
      興建畜牧設施確係要養雞使用云云，應有不實。至證人蔡
      錦文於偵訊中曾稱買系爭農地係要養雞，並稱嗣後未養雞
      之理由，係因建物蓋好後計算不符成本之因才沒養云云，
      亦係不實，應為其等面臨檢警詢問，恐被究責及為維護被
      告壬○○所為不實之詞，要難憑採為對被告壬○○有利認
      定之依據。
    (3)被告壬○○固辯以不知證人未○○實際欲作工廠之違法使
      用目的云云。然查，本件證人未○○既對養雞業陌生，其
      實際是要興建工廠使用，並出錢將所有申請事務全權交由
      被告壬○○代為處理，由被告壬○○代為準備相關申請資
      料及畜牧設施圖樣、建物工程圖樣，則證人未○○、蔡錦
      文當無可能任由被告壬○○隨意設計或準備不適用於證人
      未○○、蔡錦文將來興建工廠所需之相關畜牧設施圖樣及
      建物工程圖樣，其等自無隱瞞、欺騙被告壬○○實際用途
      之必要。再由被告卯○○於本院準備程序之供述（見本院
      卷二第38頁背面），可知被告壬○○於公務外兼差從事代
      辦畜牧設施容許使用及畜牧設施建照、使照之申請業務，
      早有違法為人代辦假借以申請畜牧設施容許使用，實際作
      違法目的使用案件之犯意，對於本件證人未○○、蔡錦文
      係實際欲作工廠之違法目的使用，當無不問明以期作最好
      「服務」之理。是本件證人未○○、蔡錦文並無對被告壬○○以隱瞞、欺騙之方式委請被告壬○○代辦之必要，被
      告壬○○復心理早已有違法兼差代辦此類違法業務之犯意
      ，其收了證人未○○、蔡錦文的錢，亦無須裝成受託代辦
      一切皆會公正、依法行事之假樣，應認被告壬○○當對證
      人未○○、蔡錦文係假借以申請畜牧設施容許使用，實際
      作工廠之違法目的使用，知之甚稔，其辯以不知情云云，
      要難憑採。詎被告壬○○明知上情，竟為圖利自己及未○○、蔡錦文，乃以收取附表一編號6.所示委託代辦費用，
      受託代辦本件畜牧設施容許使用及畜牧設施建照、使照之
      申請，嗣並負責主管審查畜牧設施建照、使照之核發事務
      ，並違法核發畜牧設施建照、使照予證人蔡錦文、未○○
      ，且因此向證人未○○收取如附表一編號6.所示委託代辦
      費用，因此直接獲得如附表一編號6.所示之不法利益，及
      使證人未○○、蔡錦文直接獲得如事實欄參、六所述之不
      法利益，其所為對於主管事務圖利之犯行，至臻明確。
    (4)另本件證人未○○、蔡錦文尚未取得畜牧設施建照時，即
      已擅自先行動工（蓋好基礎），被告壬○○並未對之科處
      罰鍰乙節，業經被告壬○○自承在卷（見本院卷二第13 8
      頁背面），核諸本件係在92年7 月24日核發建照，申請使
      照之日期係在92年10月23日，被告壬○○係在92年10月20
      日准予動工乙節，有附表三編號6.所示埔鹽鄉公所審核准
      予給照建築、給照使用函（稿）及相關申請資料卷宗（准
      予動工日期資料參見卷宗內本件建造執照）扣案可參，准
      予動工及申請使照之日期（92年10月23日）中間僅間隔3
      天，依常情判斷，證人未○○、蔡錦文顯不可能於短短3
      天之時間，即能興建完成本件建物（證人未○○於本院證
      述本件建物興建約7、8個月之時間-見本院卷四第55頁）
      ，是堪認被告壬○○上開自白其明知本件有先行動工之情
      況，並未向證人未○○、蔡錦文科處罰鍰等情，應屬真實
      可信。本件依照法令規定，與附表一編號5.（業主施並江
      ）該案相同，被告壬○○對於擅自先行動工者，並無裁量
      「不罰」之空間，其負責主管承辦審核本件畜牧設施之建
      照，既明知證人未○○、蔡錦文已擅自先行動工，竟未依
      法科處罰鍰，自屬違法，並因此圖得證人蔡錦文、未○○
      （本件申請文件上記載起造人為蔡錦文，應為裁罰之對象
      ，然未○○亦實際無庸拿錢出來繳納罰鍰，應認亦同獲有
      利益）獲得免於遭處罰鍰之不法利益甚明。
    (5)末查，本件證人未○○興建之建物高度為7.25公尺，已超
      過7 公尺乙節，業經證人未○○於本院證稱：本件蓋的建
      物高度是7.25公尺，沒有找建築師，是找壬○○辦理，並
      沒有增蓋，原來就是要蓋7.25公尺等語明確（見本院卷四
      第56頁），核與本件被告壬○○代為填載之畜牧設施建照
      、使照申請書及埔鹽鄉公所核發之建造執照上所載之建築
      高度相符（參扣案附表三編號6.所示埔鹽鄉公所審核准予
      給照建築、給照使用函（稿）及相關申請資料卷宗證物）
      ；又本件於申請使照時並未檢附建物竣工照片，亦有上開
      卷宗證物可參，均可認定。按建物超高7公尺，申請建照
      、使照時，依法均應檢附建築師相關簽證資料（依法應由
      建築師監造、設計及營造業承造），及申請使照時，依法
      應檢附建物竣工照片，均詳如事實欄貳、三所述之法令規
      定（參彰化建築管理自治條例第13第1、3款、第16條第1
      項第4款規定，詳見事實欄貳、三所述），被告壬○○代
      為申請畜牧設施建照、使照時，明知此情，卻未檢附任何
      建築師出具之相關簽證資料及建物竣工照片憑以申請，嗣
      負責主管審核本件畜牧設施建照、使照之核發事務，竟違
      法逕予核發畜牧設施建照、使照予證人未○○、蔡錦文，
      所為顯然違背法令，並為圖利自己及證人未○○、蔡錦文
      ，乃至屬明確。
    (6)綜上所陳，被告壬○○於本件為圖自己及證人未○○、蔡
      錦文之不法利益，以收取附表一編號6.所示之委託代辦費
      用，受證人未○○之託，為其與蔡錦文代辦畜牧設施容許
      使用及畜牧設施建照、使照之申請，嗣於負責主管承辦審
      核本件畜牧設施建照、使照時，明知上開違法情事（詳見
      上開(1)至(5)所述），竟仍違法准予給照建築、給照使用，
      並違法核發畜牧設施建照、使照予證人未○○、蔡錦文，
      且因此確向證人未○○收取附表一編號6.所示之委託代辦
      費用，而直接獲得如附表一編號6.所示之不法利益【收取
      之委託代辦費用扣除本件相關政府規費而得出不法利益金
      額，其各項政府規費金額及核算後得出被告壬○○獲得之
      不法利益金額均詳如事實欄參、六及附表一編號6.所述，
      並有附表三編號6.所示卷宗證物扣案可證，應無疑義
      ，茲均不贅述】及使證人未○○、蔡錦文直接獲取事實欄
      參、六所述之不法利益【詳見理由欄貳、甲、四所述】，
      被告壬○○所為本件對於主管事務圖利犯行，昭彰甚明。
  ５、附表一編號7.所示業主鍾玉嬌係假借以興建畜牧設施（肉
      雞舍）之名義，實際作為公司（工廠）廠房及倉庫之違法
      目的使用，及有其他違法之處：
    (1)證人鍾玉嬌雖於警詢及偵訊中稱本件委託被告壬○○申請
      畜牧設施容許使用實際上確係要養雞云云；其夫即證人巫
      滿童亦於偵訊中同此陳述。然查：(甲)證人鍾玉嬌上開建物
      經埔鹽鄉公所於附表一編號7.所示時間定期查察，發現現
      場係作為倉庫之違法使用，並未見有何養雞設施，此有附
      表三編號7.所示彰化縣政府審核本案廢止畜牧設施同意
      容許使用函（稿）及相關資料（並附有照片）扣案可證，
      已如理由欄貳、甲、五所述，證人鍾玉嬌證稱其申請確係
      欲作雞舍使用等語，尚難逕採。(乙)又證人鍾玉嬌先是於警
      詢證稱：興建雞舍是要供「友人」免費飼養小雞云云，嗣
      改稱興建雞舍是供其堂哥鐘慶興飼養小雞，養雞期間3個
      月云云【見偵字第11582號卷一第161頁】，核與證人鍾玉
      嬌之夫巫滿童於偵訊證稱：該地沒有養過雞等情，顯有未
      合【見偵字第11582號卷五第192頁】。且證人鍾玉嬌在警
      提示本件申請使照日期係在94年5月16日，但其所稱之鐘
      慶興早在94年4月22日死亡，而請其解釋時，卻表示拒絕
      回答，之後在偵訊中又改稱鐘慶興還沒有養雞之前就死了
      云云；更在警詢稱係找一位「許代書」之人為其代辦，代
      辦的錢均是交給許代書，並不認識壬○○云云，惟於偵訊
      中隨即改口說本件是其先生委託被告壬○○辦理，並將錢
      （指代辦費用）交給壬○○云云，前後所述亦矛盾互見【
      見偵字第11582號卷一第162、168、169頁】。(丙)再依證人
      鍾玉嬌於警詢所述其購買如附表一編號7所示系爭農地並
      在其上興建雞舍，免費供人使用，不收取租金，是因其缺
      資金要跟銀行借錢，且申請代辦之費用均是其與先生巫滿
      童支付云云，亦衡與常情相異（蓋若缺資金，豈會隨意購
      買土地，復投入大筆資金興建雞舍，僅為「免費」供他人
      在其上養雞，而不收租金，且就申請代辦興建養雞設施之
      所有費用全由證人鍾玉嬌及其夫出資！）。經審酌證人鍾
      玉嬌以上所述各情矛盾不一，復與證人巫滿童所證不同，
      且與常情相悖等情，以及證人巫滿童於偵訊自承上開建物
      興建好後，即直接作為公司廠房使用乙節，堪認證人鍾玉
      嬌所稱本件申請畜牧設施實際係要養雞云云，顯與事實不
      符，其與證人巫滿童於申請之時，實際目的應係欲作其公
      司工廠廠房及倉庫之違法目的使用，應可認定。
    (2)被告壬○○雖否認知悉本件業主實際係要作為工廠廠房及
      倉庫之違法目的使用云云。惟證人鍾玉嬌、巫滿童既實際
      是要興建工廠廠房及倉庫之違法目的使用，並出錢將所有
      申請事務全權交由被告壬○○代為處理，由被告壬○○代
      為準備相關申請資料及畜牧設施圖樣、建物工程圖樣，則
      證人鍾玉嬌、巫滿童當無可能任由被告壬○○隨意設計或
      準備不適用於證人鍾玉嬌、巫滿童將來興建工廠廠房及倉
      庫之相關畜牧設施圖樣及建物工程圖樣，其等自無隱瞞、
      欺騙被告壬○○實際用途之必要。再由共同被告卯○○於
      本院準備程序之供述（見本院卷二第38頁背面），可知被
      告壬○○於公務外兼差從事代辦畜牧設施容許使用及畜牧
      設施建照、使照之申請業務，早有違法為人代辦假借以申
      請畜牧設施容許使用，實際作違法目的使用案件之犯意，
      對於本件證人鍾玉嬌、巫滿童係實際欲作工廠之違法目的
      使用，當無不問明以期作最好「服務」之理。是本件證人
      鍾玉嬌、巫滿童並無對被告壬○○以隱瞞、欺騙之方式委
      請被告壬○○代辦之必要，被告壬○○復心理早已有違法
      兼差代辦此類違法業務之犯意，其收了證人鍾玉嬌、巫滿
      童的錢，亦無須裝成受託代辦一切皆會公正、依法行事之
      假樣，應認被告壬○○當對證人鍾玉嬌、巫滿童係假借以
      申請畜牧設施容許使用，實際作工廠廠房及倉庫之違法目
      的使用，知之甚稔，其辯以不知情云云，要難憑採。詎被
      告壬○○明知上情，竟為圖利自己及證人鍾玉嬌、巫滿童
      ，乃以收取附表一編號7.所示委託代辦費用，受託代辦
      本件畜牧設施容許使用及畜牧設施建照、使照之申請，嗣
      並負責主管畜牧設施建照、使照之審核，並違法核發畜牧
      設施建照、使照予證人鍾玉嬌、巫滿童，並因此向證人鍾
      玉嬌、巫滿童收取如附表一編號7.所示委託代辦費用，因
      此直接獲得如附表一編號7.所示之不法利益，及使證人鍾
      玉嬌、巫滿童直接獲得如事實欄參、七所述之不法利益，
      其所為對於主管事務圖利之犯行，至臻明確。
    (3)又本件彰化縣政府原核准畜牧設施容許使用之面積如事實
      欄參、七所述，然被告壬○○嗣代證人鍾玉嬌、巫滿童申
      請畜牧設施建照時，在未申請彰化縣政府核准變更之情形
      下，竟將建築面積及高度變更為事實欄參、七所述，此參
      扣案附表三編號7.至所示卷宗證物可明，核已與原核
      准面積不符，其未申請彰化縣政府核准變更，依法自不應
      准予核發畜牧設施建照、使照及變更建照設計，詎被告壬○○明知上情，竟仍違背法令，其違法核發畜牧設施建照
      、使照予證人鍾玉嬌、巫滿童，係故為圖利自己及證人鍾
      玉嬌、巫滿童，亦屬明確。
    (4)綜上所陳，被告壬○○於本件為圖自己及證人鍾玉嬌、巫
      滿童之不法利益，以收取附表一編號7.所示之委託代辦費
      用，受證人鍾玉嬌、巫滿童之託，為其等代辦畜牧設施容
      許使用及畜牧設施建照、使照之申請，嗣於負責主管承辦
      審核畜牧設施容許使用及審核核發本件畜牧設施建照、使
      照時，明知上開違法情事（詳見上開(1)至(3)所述），竟仍
      違法准予給照建築、給照使用，並違法核發畜牧設施建照
      、使照予證人鍾玉嬌、巫滿童，且因此確向證人鍾玉嬌、
      巫滿童收取附表一編號7.所示之委託代辦費用，而直接獲
      得如附表一編號7.所示之不法利益【收取之委託代辦費用
      扣除本件相關政府規費而得出不法利益金額，其各項政府
      規費金額及核算後得出被告壬○○獲得之不法利益金額均
      詳如事實欄參、七及附表一編號7.所述，並有附表三編號
      7.所示卷宗證物扣案可證，應無疑義，茲均不贅述
      】及使證人鍾玉嬌、巫滿童直接獲取事實欄參、七所述之
      不法利益【詳見理由欄貳、甲、四所述】，被告壬○○所
      為本件對於主管事務圖利犯行，昭彰甚明。
  ６、附表一編號8.所示業主陳勝雄申請興建建物已超過7公尺
      ，卻不欲找建築師設計、監造及營造業承造，乃找知情之
      被告壬○○代辦畜牧設施容許使用及畜牧設施建照、使照
      之申請事宜，壬○○身為埔鹽鄉公所負責主管審核是項事
      務之公務員，對於上情自難推諉不知，其明知上情，竟以
      收取附表一編號8.所示委託代辦費用，受託代辦上開申請
      事宜，顯有違背法令：
    (1)查依本件申請建照所檢附之畜牧設施建照申請書顯示，其
      建築高度達7.2 公尺，已超過7 公尺（參扣案附表三編號
      8.所示埔鹽鄉公所審核准予給照建築、給照使用函（稿）
      及相關申請資料卷宗內之畜牧設施建照、使照申請書）。
      按建物超高7 公尺，申請建照、使照時，依法應檢附建築
      師相關簽證資料【依法應由建築師監造、設計及營造業承
      造），詳如事實欄貳、三所述之法令規定】，被告壬○○
      代為申請畜牧設施建照時，明知此情，卻未檢附任何建築
      師出具之相關簽證資料申請，嗣負責主管審核本件畜牧設
      施建照之核發事務，竟違法准予給照建築，並違法核發畜
      牧設施建照予附表一編號8.所示業主陳勝雄，被告壬○○
      所為顯然違背法令，並係為圖利自己及陳勝雄，至屬明確
      。
    (2)是以，被告壬○○於本件為圖自己及證人陳勝雄之不法利
      益，以收取附表一編號8.所示之委託代辦費用，受業主陳
      勝雄之託，為其代辦畜牧設施容許使用及畜牧設施建照、
      使照之申請（嗣僅有為陳勝雄代辦申請畜牧設施容許使用
      及畜牧設施建照之申請），嗣於負責主管承辦審核核發本
      件畜牧設施建照時，明知上開違法情事（詳見上開(1)所述
      ），竟仍違法准予給照建築，並違法核發畜牧設施建照予
      業主陳勝雄，且因此確向業主陳勝雄收取附表一編號8.所
      示之委託代辦費用，而直接獲得如附表一編號8.所示之不
      法利益【收取之委託代辦費用扣除本件相關政府規費而得
      出不法利益金額，其各項政府規費金額及核算後得出被告
      壬○○獲得之不法利益金額均詳如事實欄參、八及附表一
      編號8.所述，並有附表三編號8.所示卷宗證物扣案可證
      ，應無疑義，茲均不贅述】及使業主陳勝雄直接獲取事實
      欄參、八所述之不法利益【詳見理由欄貳、甲、四所述】
      ，被告壬○○所為本件對於主管事務圖利犯行，昭彰甚明
      。
  ７、附表一編號9.所示業主蔡裕係假借以興建畜牧設施（肉雞
      舍）之名義，實際作為工廠廠房之違法目的使用，及有其
      他違法之處：
    (1)被告壬○○雖於本院陳稱本件係由蔡秋波（證人蔡裕之子
      ）委託其代辦，然被告壬○○於偵訊中已明確陳稱：蔡裕
      來找我是說要申請畜牧設施，並未提及他要做何使用等語
      ，及證人蔡裕於警詢及偵詢均坦認本件係其要申請畜牧設
      施容許使用，當時被告壬○○不知由何人告知，就直接至
      其住處說可為其代辦等情，堪認證人蔡裕應有委請被告壬○○及與被告壬○○接洽本件之代辦事宜。
    (2)查，證人蔡裕固於警詢及偵訊中稱其委託被告壬○○代辦
      申請畜牧設施容許使用，確係欲養雞，且之後也試養過50
      0隻雞左右，約2期，但最後沒有成功，所以就沒養了，後
      來就給其兒子（指蔡秋波）當手套工廠使用云云（見偵字
      第11582號卷一第191至192頁）。然觀諸本件申請使照所
      檢附之建物竣工照片【見如附表三編號9.所示扣案埔鹽鄉
      公所審核准予給照使用之函（稿）及相關申請資料卷宗】
      ，可知蔡裕之建物1樓所謂的「雞舍」，四面牆壁全部均
      是以混凝土建造，所設之窗戶樣式（每個窗戶中間還設有
      框，將每個窗戶分隔成上下窗），核與一般建物（工廠廠
      房）之建材、窗戶樣式相同，卻與一般人普遍認知雞舍通
      常係以鐵皮搭蓋，並留有完整窗戶空間以利裝設大風扇以
      調節通風、溫度、濕度之情迥異，又其本件2層樓之建物
      ，除設有窗戶及門外，其他全部均為密閉，若真要作為雞
      舍，明顯通風不足，復未見其建物四側有設計何地方可供
      裝設水簾（按：水簾設施係實務上一般密閉式雞舍通常均
      會裝置之一種設施，有增加通風、降低雞舍室內溫度之功
      用），以利室內溫度過高時可開啟以降低室內溫度，並增
      進空氣流通，顯難認證人蔡裕之建物係要作為雞舍使用。
      又證人蔡裕雖稱在其建物內實際確有養過雞，然衡情經營
      畜牧場飼養肉雞，首重雞隻之健康，於飼養過程中，一般
      均會碰到如何照顧雞隻，何時及如何為雞隻施打疫苗、雞
      隻生病時如何處理及餵養何種藥物、又該如何餵養藥物等
      相關雞隻之健康問題，而這些健康問題，與人類之健康問
      題一樣，都須由專業之醫師診斷始能正確處理及藥到病除
      ，是以畜牧場若有養雞，與獸醫師間之互動關係自當極為
      密切、頻繁為是，然自證人蔡裕於偵訊中稱：（問：你說
      要養雞，獸醫師是誰？）我也不知道，獸醫師是壬○○找
      的等語，顯見證人蔡裕根本未曾與獸醫師接觸過，毫無關
      心攸關其雞隻健康之獸醫師為何人，其稱確有養過2期的
      雞云云，顯有不實。況倘證人蔡裕申請畜牧設施容許使用
      ，確真是要經營畜牧場養雞以為合法使用，常情在找代辦
      業者時，亦應對於一般此類代辦業者收取之代辦行情及是
      否合法、誠信如何等重要事項，有所探聽而稍有概念，然
      依證人蔡裕於警詢陳述其委託被告壬○○代辦之經過情形
      （係由被告壬○○自己至證人蔡裕住處推薦自己可為證人
      蔡裕代辦）及不知被告壬○○收費是否過高於行情等情觀
      之【見偵字第11582號卷一第19 1至192 頁】，證人蔡裕
      原應與被告壬○○並不相識，其對於被告壬○○代辦之合
      法、誠信度如何、有無開價過高等重要事項均不知悉，卻
      找被告壬○○代辦，衡與常情相悖甚鉅，細繹其原因無他
      ，當係因其乃假借以申請畜牧設施容許使用之名義，實際
      欲作工廠之違法目的使用甚明。證人蔡裕上開所稱欲養雞
      並實際有養過雞云云，諒係面臨檢警詢問，恐被究責及為
      維護被告壬○○所為不實之詞，要難憑採為對被告壬○○
      有利認定之依據。
    (3)被告壬○○固辯以不知證人蔡裕實際欲作工廠廠房之違法
      使用目的云云。然查，本件證人蔡裕實際既是要興建工廠
      使用，並出錢將所有申請事務全權交由被告壬○○代為處
      理，由被告壬○○代為準備相關申請資料及畜牧設施圖樣
      、建物工程圖樣，則證人蔡裕當無可能任由被告壬○○隨
      意設計或準備不適用於證人蔡裕將來興建工廠廠房所需之
      相關畜牧設施圖樣及建物工程圖樣，其自無隱瞞、欺騙被
      告壬○○實際用途之必要。再由被告卯○○於本院準備程
      序之供述（見本院卷二第38頁背面），可知被告壬○○於
      公務外兼差從事代辦畜牧設施容許使用及畜牧設施建照、
      使照之申請業務，早有違法為人代辦假借以申請畜牧設施
      容許使用，實際作違法目的使用案件之犯意，對於本件證
      人蔡裕係實際欲作工廠之違法目的使用，當無不問明以期
      作最好「服務」之理。是本件證人蔡裕並無對被告壬○○
      以隱瞞、欺騙之方式委請被告壬○○代辦之必要，被告壬○○復心理早已有違法兼差代辦此類違法業務之犯意，其
      收了證人蔡裕的錢，亦無須裝成受託代辦一切皆會公正、
      依法行事之假樣，應認被告壬○○當對證人蔡裕係假借以
      申請畜牧設施容許使用，實際作工廠之違法目的使用，知
      之甚稔，其辯以不知情云云，要難憑採。詎被告壬○○明
      知上情，竟為圖利自己及蔡裕，乃以收取附表一編號9.所
      示之委託代辦費用，受託代辦本件畜牧設施容許使用及畜
      牧設施建照、使照之申請，嗣並負責主管畜牧設施建照、
      使照之審核，並違法核發畜牧設施建照、使照予證人蔡裕
      ，且因此向證人蔡裕收取如附表一編號9.所示之委託代辦
      費用，而直接獲得如附表一編號9.所示之不法利益【收取
      之委託代辦費用扣除本件相關政府規費而得出不法利益金
      額，其各項政府規費金額及核算後得出被告壬○○獲得之
      不法利益金額均詳如事實欄參、九及附表一編號9.所述，
      並有附表三編號9.所示卷宗證物扣案可證，應無疑義
      ，茲均不贅述】，及使證人蔡裕直接獲得如事實欄參、九
      所述之不法利益，其所為對於主管事務圖利之犯行，至臻
      明確。
    (4)綜上所陳，被告壬○○於本件為圖自己及證人蔡裕之不法
      利益，以收取附表一編號9.所示之委託代辦費用，受證人
      蔡裕之託，為其代辦畜牧設施容許使用及畜牧設施建照、
      使照之申請，嗣於負責主管審核本件畜牧設施建照、使照
      時，明知上開違法情事（詳見上開(1)至(3)所述），竟仍違
      法准予給照建築、給照使用，並違法核發畜牧設施建照、
      使照予證人蔡裕，且因此確向證人蔡裕收取附表一編號9.
      所示之委託代辦費用，而直接獲得如附表一編號9.所示之
      不法利益【收取之委託代辦費用扣除本件相關政府規費而
      得出不法利益金額，其各項政府規費金額及核算後得出被
      告壬○○獲得之不法利益金額均詳如事實欄參、九及附表
      一編號9.所述，並有附表三編號9.所示卷宗證物扣案
      可證，應無疑義，茲均不贅述】，及使證人蔡裕直接獲取
      事實欄參、九所述之不法利益【詳見理由欄貳、甲、四所
      述】，被告壬○○所為本件對於主管事務圖利犯行，昭彰
      甚明。
  ８、附表一編號11.所示業主梁瑞彬係假借以興建畜牧設施（肉
      雞舍），實際作木材加工廠之違法目的使用，及有其他違
      法之處：
    (1)證人梁瑞彬固於警詢及偵訊中稱其本件申請畜牧設施容許
      使用，確係欲養雞，且之後也養過3 期，但後來養雞場得
      到雞塭而停止飼養云云（見偵字第11582號卷二第52至54
      頁、第56至58頁）。然(甲)觀諸本件申請使照所檢附之建物
      竣工照片【見如附表三編號11.所示扣案埔鹽鄉公所審核准
      予給照使用之函（稿）及相關申請資料卷宗】，可知證人
      梁瑞彬之建物為2層樓建物，且四面牆壁連同屋頂全部雖
      均是以鐵皮建造，然其1、2樓窗戶全部均呈長方形，2樓
      之窗戶更是細長，分佈於建物前方及後方，兩側牆壁則均
      沒有窗戶或其他通風設計，難認其窗戶可裝置大風扇或其
      他極有助通風之相關畜牧設施，若真要作為雞舍，顯會通
      風不足，復未見其建物四側有設計何地方可供裝設水簾，
      以利室內溫度過高時可開啟以降低室內溫度，並增進空氣
      流通，核其建物外觀樣式，顯與一般工廠之建物相同，而
      與常情雞舍之外觀不符，實難認證人梁瑞彬之建物係要作
      為雞舍使用，佐以證人梁瑞彬於偵訊陳稱本件檢附申請畜
      牧設施容許使用之畜牧設施說明書為其簽名，然卻稱不知
      內容是講什麼云云，亦與一般養雞業者應對其畜牧設施有
      所瞭解之常情不符。(乙)再證人梁瑞彬上開建物經埔鹽鄉公
      所於附表一編號11.所示時間定期查察，發現現場係作為木
      材加工廠之違法使用，並未見有何養雞設施，此有附表三
      編號11.所示彰化縣政府審核本案廢止畜牧設施同意容許
      使用函（稿）及相關資料（並附有照片）扣案可證，已如
      理由欄貳、甲、五所述。堪認證人梁瑞彬上開所稱申請畜
      牧設施容許使用，實際欲養雞云云，應有不實，本件其實
      際目的應係欲作木材加工廠之違法使用目的甚明。
    (2)被告壬○○固辯以不知證人梁瑞彬實際欲作工廠之違法使
      用目的云云。然查，本件證人梁瑞彬實際既是要興建木材
      加工廠使用，並出錢將所有申請事務全權交由被告壬○○
      代為處理，由被告壬○○代為準備相關申請資料及畜牧設
      施圖樣、建物工程圖樣，則證人梁瑞彬當無可能任由被告
      壬○○隨意設計或準備不適用於證人梁瑞彬將來興建工廠
      所需之相關畜牧設施圖樣及建物工程圖樣，其自無隱瞞、
      欺騙被告壬○○其實際用途之必要。再由被告卯○○於本
      院準備程序之供述（見本院卷二第38頁背面），可知被告
      壬○○於公務外兼差從事代辦畜牧設施容許使用及畜牧設
      施建照、使照之申請業務，早有違法為人代辦假借以申請
      畜牧設施容許使用，實際作違法目的使用案件之犯意，對
      於本件證人梁瑞彬係實際欲作工廠之違法目的使用，當無
      不問明以期作最好「服務」之理。是本件證人梁瑞彬並無
      對被告壬○○以隱瞞、欺騙之方式委請被告壬○○代辦之
      必要，被告壬○○復心理早已有違法兼差代辦此類違法業
      務之犯意，其收了證人梁瑞彬的錢，亦無須裝成受託代辦
      一切皆會公正、依法行事之假樣，應認被告壬○○當對證
      人梁瑞彬係假借以申請畜牧設施容許使用，實際作工廠之
      違法目的使用，知之甚稔，其辯以不知情云云，要難憑採
      。詎被告壬○○明知上情，竟為圖利自己及證人梁瑞彬，
      乃以收取附表一編號11.所示之委託代辦費用，受託代辦
      本件畜牧設施容許使用及畜牧設施建照、使照之申請，嗣
      並負責主管畜牧設施建照、使照之審核，並違法核發畜牧
      設施建照、使照予證人梁瑞彬，並因此向證人梁瑞彬收取
      如附表一編號11.所示之委託代辦費用，而直接獲得如附表
      一編號11.所示之不法利益【收取之委託代辦費用扣除本件
      相關政府規費而得出不法利益金額，其各項政府規費金額
      及核算後得出被告壬○○獲得之不法利益金額均詳如事實
      欄參、十一及附表一編號11.所述，並有附表三編號11.
      所示卷宗證物扣案可證，應無疑義，茲均不贅述】，及使
      證人梁瑞彬直接獲得如事實欄參、十一所述之不法利益，
      其所為對於主管事務圖利之犯行，至臻明確。
    (3)另彰化縣政府核准本件畜牧設施容許使用面積如事實欄參
      、十一所述，然被告壬○○代證人梁瑞彬申請使照及並案
      變更建照設計（申請變更建築面積及總樓地板面積如事實
      欄參、十一所述），核與彰化縣政府核准容許使用之面積
      不符，且未向彰化縣政府申請核准變更容許使用面積，此
      有扣案附表一編號11.所示埔鹽鄉公所審核准予給照建築、
      准予給照使用之函（稿）及相關申請資料卷宗、彰化縣政
      府審核同意畜牧設施容許使用之函（稿）及相關申請資料
      卷宗可稽，被告壬○○代辦及主管承辦本件，當知之甚稔
      ，詎於負責主管承辦審核使照時，仍准予給照使用而違法
      核發使照予梁瑞彬，所為乃為圖利自己及證人梁瑞彬，而
      違背法令。
    (4)綜上所陳，被告壬○○於本件為圖自己及證人梁瑞彬之不
      法利益，以收取附表一編號11.所示之委託代辦費用，受證
      人梁瑞彬之託，為其代辦畜牧設施容許使用及畜牧設施建
      照、使照之申請，嗣於負責主管承辦審查核發本件畜牧設
      施建照、使照時，明知上開違法情事（詳見上開(1)至(3)所
      述），竟仍違法准予給照建築、給照使用，並違法核發畜
      牧設施建照、使照予證人梁瑞彬，且因此確向證人梁瑞彬
      收取附表一編號11.所示之委託代辦費用，而直接獲得如附
      表一編號11.所示之不法利益，及使證人梁瑞彬直接獲取事
      實欄參、十一所述之不法利益【詳見理由欄貳、甲、四所
      述】，被告壬○○所為本件對於主管事務圖利犯行，昭彰
      甚明。
  ９、附表一編號12.所示業主劉連賜係假借以興建畜牧設施（肉
      雞舍），實際作工廠兼住家之違法目的使用，及有其他違
      法之處：
    (1)證人劉連賜固於警詢及偵訊中稱其委託被告壬○○代辦申
      請畜牧設施容許使用，確係欲養雞，且之後也試養過1 期
      雞，但雞陸續暴斃後，即未再飼養，係因養雞虧本，才轉
      而從事五金加工彈簧云云（見偵字第11582號卷二第68至6
      9頁、第73頁）。然觀諸本件申請使照所檢附之建物竣工
      照片【見如附表三編號12.所示扣案埔鹽鄉公所審核准予給
      照使用函（稿）及相關申請資料卷宗】，可知證人劉連賜
      之建物座落於平地，為2層樓建物，1、2樓全部密閉，且
      四面牆壁連同屋頂全部均是以混凝土建造，所設之窗戶樣
      式（幾乎每個窗戶中間均設有框，將窗戶分隔成上下窗，
      2樓並有陽台之設計，部分窗戶甚至裝有鋁門窗）、建物
      外觀、建材均顯與一般工廠兼住家建物相同，又其1樓大
      門雖尚未裝上門，然其樣式也與一般住家供人進出之大門
      樣式相同，明顯係供『人』居住、進出，而非供『雞』居
      住，殆無疑義，證人劉連賜稱其建物係供作養雞，應有不
      實。況依證人劉連賜於警詢所稱其係以野放之方式飼養雞
      云云（見偵字第11582號卷一第68至69頁），以證人劉連
      賜建物所在之基地為農地（平地），非山上，若採取野放
      之方式飼養，並無何好處，又其申請畜牧設施容許使用時
      ，畜牧場經營經營計畫書及主要畜牧設施說明書上所載計
      畫飼養雞隻達5993隻，亦殊難想像如何以野放之方式飼養
      ，而能避免破壞環境衛生，並避免雞隻不會走丟，或遭人
      偷竊、被附近之野狗啃咬，或不被其他鳥類、動物感染疾
      病等問題，按理一般畜牧養雞業者當不致以如此方式於平
      地經營畜牧場，證人劉連賜前開所稱飼養方式，顯與常情
      不符，其對養雞相關事務明顯無知，如何會決定從事畜牧
      業，令人難信。佐以本件經埔鹽鄉公所於附表一編號12.所
      示時間定期查察，發現現場係作為住家之違法使用，並未
      見有何養雞設施，此有附表三編號12.所示彰化縣政府審
      核本案廢止畜牧設施同意容許使用函（稿）及相關資料（
      並附有照片）扣案可證，已如理由欄貳、甲、五所述，益
      徵證人劉連賜上開所述不實，其自係假借以興建肉雞舍之
      名義，實際興建建物供工廠兼住家之違法目的使用，至屬
      明確。
    (2)被告壬○○固辯以不知證人劉連賜實際欲作工廠兼住家之
      違法使用目的云云。然查，本件證人劉連賜實際既是要興
      建工廠兼住家使用，並出錢將所有申請事務全權交由被告
      壬○○代為處理，由被告壬○○代為準備相關申請資料及
      畜牧設施圖樣、建物工程圖樣，則證人劉連賜當無可能任
      由被告壬○○隨意設計或準備不適用於證人劉連賜將來興
      建工廠兼住家所需之相關畜牧設施圖樣及建物工程圖樣，
      其自無隱瞞、欺騙被告壬○○其實際用途之必要。再由被
      告卯○○於本院準備程序之供述（見本院卷二第38頁背面
      ），可知被告壬○○於公務外兼差從事代辦畜牧設施容許
      使用及畜牧設施建照、使照之申請業務，早有違法為人代
      辦假借以申請畜牧設施容許使用，實際作違法目的使用案
      件之犯意，對於本件證人劉連賜係實際欲作工廠兼住家之
      違法目的使用，當無不問明以期作最好「服務」之理。是
      本件證人劉連賜並無對被告壬○○以隱瞞、欺騙之方式委
      請被告壬○○代辦之必要，被告壬○○復心理早已有違法
      兼差代辦此類違法業務之犯意，其收了證人劉連賜的錢，
      亦無須裝成受託代辦一切皆會公正、依法行事之假樣，應
      認被告壬○○當對證人劉連賜係假借以申請畜牧設施容許
      使用，實際作工廠兼住家之違法目的使用，知之甚稔，其
      辯以不知情云云，要難憑採。則被告壬○○既明知證人劉
      連賜實際係欲作違法目的使用，依法不應核發畜牧設施建
      照、使照，其仍以收取附表一編號附表一編號12.所示之委
      託代辦費用，受證人劉連賜之託，為其代辦畜牧設施容許
      使用及畜牧設施建照、使照之申請，嗣於負責主管承辦審
      查本件畜牧設施建造、使照時，違法核發畜牧設施建照、
      使照予證人劉連賜，所為違背法令乃係為圖利自己及證人
      劉連賜，應為明確。
    (3)另本件證人劉連賜興建之建物高度為7.2 公尺，已超過7
      公尺，並未檢附建築師相關簽證資料（參扣案附表三編號
      12.所示埔鹽鄉公所審核准予給照建築、給照使用函（稿）
      及相關申請資料卷宗內之畜牧設施建照、使照申請書）。
      然按建物超高7公尺，申請建照、使照時，依法應檢附建
      築師相關簽證資料（依法應由建築師監造、設計及營造業
      承造），詳如事實欄貳、三所述之法令規定被告壬○○代
      為申請畜牧設施建照時，明知此情，卻未檢附任何建築師
      出具之相關簽證資料申請，嗣負責主管審核本件畜牧設施
      建照之核發事務，竟違法准予給照建築而核發畜牧設施建
      照予證人劉連賜，所為顯然違背法令，係為圖利自己及證
      人劉連賜，亦可認定。
    (4)末查，本件彰化縣政府核准同意畜牧設施容許使用之面積
      及樓層僅有1 層樓如事實欄參、十二所述，嗣核發建照核
      定准予建築（核發建照）之樓層亦僅有1 層樓，詎本件竟
      未申請彰化縣政府變更核准容許使用內容，且未向埔鹽鄉
      公所申請變更建照設計，即未依照核准容許使用及建照核
      定之相關工程圖樣施工，逕自變更建物主要結構而興建2
      層樓，被告壬○○並未依法科處罰鍰（變更建物主要結構
      ，未依核定相關工程圖樣施工部分），而仍核發使照等情
      ，有附表三編號12.所示埔鹽鄉公所准予給照建築、給照使
      用函（稿）及相關申請資料卷宗扣案可證，被告壬○○為
      本件代辦申請人，對於上情當知之甚稔，卻仍違法核發使
      照，復未依建築法第87條第1款之規定，對證人劉連賜科
      處罰鍰，所為明顯違背法令，係為圖利自己及證人劉連賜
      ，由此復可見明。
    (5)綜上所陳，被告壬○○於本件為圖自己及證人劉連賜之不
      法利益，以收取附表一編號12.所示之委託代辦費用，受證
      人劉連賜之託，為其代辦畜牧設施容許使用及畜牧設施建
      照、使照之申請，嗣於負責主管承辦審查本件畜牧設施建
      造、使照時，明知上開違法情事（詳見上開(1)至(4)所述）
      ，竟仍違法准予給照建築、給照使用，並違法核發畜牧設
      施建照、使照予證人劉連賜，復未對證人劉連賜科處上述
      罰鍰，且因此向證人劉連賜收取附表一編號12.所示之委託
      代辦費用，而直接獲得如附表一編號12.所示之不法利益【
      收取之委託代辦費用扣除本件相關政府規費而得出不法利
      益金額，其各項政府規費金額及核算後得出被告壬○○獲
      得之不法利益金額均詳如事實欄參、十二及附表一編號12.
      所述，並有附表三編號12.所示卷宗證物扣案可證，應
      無疑義，茲均不贅述】，及使證人劉連賜直接獲取事實欄
      參、十二所述之不法利益【詳見理由欄貳、甲、四所述】
      ，被告壬○○所為本件對於主管事務圖利犯行，昭彰甚明
      。
  １０、附表一編號13.所示業主黃文讀係假借以興建畜牧設施（肉
      雞舍），實際作工廠之違法目的使用，及有其他違法之處
      ：
    (1)證人黃文讀於偵訊中已明確證稱：彰化縣埔鹽鄉○○段81
      4地號所有權人是我。（問：後來何時申請蓋畜牧設施雞
      舍？）就是我申請那一年，也就是92年。當時我們三兄弟
      合夥做紙箱的工作，因為空間不夠，所以我那個地方就打
      算申請作為堆放紙箱的空間，當初申請的名義（為）雞舍
      。（問：有打算養雞嗎？）應該是要放紙箱的意思，沒有
      要養雞。（問：你們找誰辦？）我二嫂寅○○出面找壬○○辦的（問：蓋好之後是由你們合夥開的文誠企業社堆放
      紙箱之用？）是的等語明確【見偵字第11582號卷二第90
      頁】，佐以本件經埔鹽鄉公所於附表一編號13.所示時間定
      期查察，發現現場係作為文誠企業社工廠之違法使用，並
      未見有何養雞設施，此有附表三編號13.所示彰化縣政府
      審核本案廢止畜牧設施同意容許使用函（稿）及相關資料
      （並附有照片）扣案可證，已如理由欄貳、甲、五所述，
      益徵證人黃文讀上開所證其係假借以申請畜牧設施容許使
      用之名義，實際作工廠堆放紙箱之目的使用等情，應堪採
      信而可認定。至證人黃文讀、寅○○雖曾於警詢，及證人
      寅○○曾於偵訊中稱本件申請時確係要作為雞舍養雞使用
      云云，然核與證人黃文讀上開證述及相關事證不符，應係
      面臨檢警詢問，恐被究責及為維護被告壬○○所為不實之
      詞，要難採為對被告壬○○有利認定之依據。
    (2)被告壬○○固辯以不知證人黃文讀實際欲作工廠之違法使
      用目的云云。然查，本件證人黃文讀實際既是要興建工廠
      使用，其出錢由證人寅○○出面將所有申請事務全權交由
      被告壬○○代為處理，由被告壬○○代為準備相關申請資
      料及畜牧設施圖樣、建物工程圖樣，則證人黃文讀、寅○○當無可能任由被告壬○○隨意設計或準備不適用於證人
      黃文讀將來興建工廠所需之相關畜牧設施圖樣及建物工程
      圖樣，其等自無隱瞞、欺騙被告壬○○實際用途之必要。
      再由被告卯○○於本院準備程序之供述（見本院卷二第38
      頁背面），可知被告壬○○於公務外兼差從事代辦畜牧設
      施容許使用及畜牧設施建照、使照之申請業務，早有違法
      為人代辦假借以申請畜牧設施容許使用，實際作違法目的
      使用案件之犯意，對於本件證人黃文讀係實際欲作工廠兼
      住家之違法目的使用，當無不問明以期作最好之「服務」
      之理。是本件證人黃文讀、寅○○並無對被告壬○○以隱
      瞞、欺騙之方式委請被告壬○○代辦之必要，被告壬○○
      復心理早已有違法兼差代辦此類違法業務之犯意，其收了
      寅○○交付之錢，亦無須裝成受託代辦一切皆會公正、依
      法行事之假樣，應認被告壬○○當對證人黃文讀係假借以
      申請畜牧設施容許使用，實際作工廠兼住家之違法目的使
      用，知之甚稔，其辯以不知情云云，要難憑採。則被告壬○○既明知證人黃文讀實際係欲作違法目的使用，依法不
      應核發畜牧設施建照、使照，其仍以收取委託代辦費用，
      受證人黃文讀之託，為其代辦畜牧設施容許使用及畜牧設
      施建照、使照之申請，嗣於負責主管承辦審查本件畜牧設
      施建造、使照時，違法核發畜牧設施建照、使照予證人黃
      文讀，所為違背法令乃係為圖利自己及證人黃文讀，應為
      明確。
    (3)另本件於申請使照時，並未檢附建物竣工照片，此有附表
      一編號13.所示埔鹽鄉公所審核准予給照使用函（稿）及相
      關申請資料卷宗扣案可稽，按申請使照時，依法應檢附建
      物竣工照片，詳如事實欄貳、三所述之法令規定（參彰化
      建築管理自治條例第13條），被告壬○○受託代辦申請使
      照，並負責主管審核本件使照之核發，當對上情知之甚稔
      ，竟違法逕予核發畜牧設施使照予證人黃文讀，所為亦有
      違背法令之處，益見其係為圖利自己及證人黃文讀。
    (4)綜上所陳，被告壬○○於本件為圖自己及證人黃文讀、寅
      ○○之不法利益，以收取附表一編號13.所示之委託代辦費
      用，受證人黃文讀、寅○○之託，為證人黃文讀代辦畜牧
      設施容許使用及畜牧設施建照、使照之申請，嗣於負責主
      管承辦審查本件畜牧設施建照、使照之核發時，明知上開
      違法情事（詳見上開(1)至(3)所述），竟仍違法准予給照建
      築、給照使用，並核發畜牧設施建照、使照予證人黃文讀
      ，且因此確向證人寅○○收取附表一編號13.所示之委託代
      辦費用，而直接獲得如附表一編號13.所示之不法利益【收
      取之委託代辦費用扣除本件相關政府規費而得出不法利益
      金額，其各項政府規費金額及核算後得出被告壬○○獲得
      之不法利益金額均詳如事實欄參、十三及附表一編號13.所
      述，並有附表三編號13.所示卷宗證物扣案可證，應無
      疑義，茲均不贅述】及使證人黃文讀直接獲取事實欄參、
      十三所述之不法利益【詳見理由欄貳、甲、四所述】，被
      告壬○○所為本件對於主管事務圖利犯行，昭彰甚明。
  、附表一編號14.所示業主翁德彬係假借以興建畜牧設施（肉
      雞舍），實際作工廠兼住家之違法目的使用，及有其他違
      法之處：
    (1)證人翁德彬固於偵訊中稱其本件申請畜牧設施容許使用，
      確係欲養雞，且一開始有養一些雞，但不是很順利，且其
      之前有腳傷，所以就沒有養，打算等其60歲退休再養，其
      均是委託其姪子翁陽明處理，不知他找誰辦云云（見偵字
      第11582號卷二第116至117）。然本件係被告壬○○為證
      人翁德彬代辦申請，為被告壬○○自承在卷（見本院卷三
      第71頁全頁），並有證人翁德彬於偵訊中提出之劍聲幼教
      圖書有限公司（負責人翁德彬）簽發，由被告壬○○背書
      之如事實欄參、十四所述之2張支票影本及支票簽收單、
      廠區配置圖（簡圖）【被告壬○○於偵訊中坦認為其背書
      、簽收本件代辦費用《見偵字第11582號卷五第2至35頁》
      、證人翁德彬書面陳述廠區配置圖為被告壬○○代辦時繪
      製《見偵字第11582號卷二第137頁》】、劍聲幼教圖書有
      限公司登記資料（各見偵字第11582號卷二第133至134頁
      、卷五第133至134頁、第222頁）存卷憑參，堪認本件係
      證人翁德彬委託被告壬○○代辦，當無疑義。觀諸被告壬○○上開簽收單上乃清楚註明「建築物三廠」、「建築設
      計費」等字樣，發票到期日分別為92年4月29日、92年7月
      17 日，被告壬○○並在最後到期之該張支票到期日翌日
      即92 年7月18日檢附相關申請資料及圖樣，向埔鹽鄉公所
      申請建照，且被告壬○○復為證人翁德彬設計「廠區」配
      置圖，可見本件證人翁德彬自始申請畜牧設施容許使用之
      目的，係為興建其公司工廠使用，並為被告壬○○所明知
      ，昭然若揭，況依扣案本件申請使照所檢附之建物竣工照
      片顯示【見如附表三編號14.所示扣案埔鹽鄉公所審核准予
      給照使用之函（稿）及相關申請資料卷宗】，證人翁德彬
      之建物為2層樓建物，四面牆壁、屋頂係以混凝土、鐵皮
      建造，所設之窗戶樣式（幾乎每個窗戶均加有加裝鐵窗）
      及建物外觀、建材復均核與一般建物（工廠，若欲作為住
      家亦無不可）相同，衡與一般雞舍搭蓋，均應會留有完整
      窗戶空間以利裝設大風扇以調節通風、溫度、濕度之情迥
      異，又該建物1、2層樓除窗戶及門外，其他全部均為密閉
      ，若真要作為雞舍，明顯通風不足，復未見其建物四側有
      設計何地方可供裝設水簾，以利室內溫度過高時可開啟以
      降低室內溫度，並增進空氣流通等情，益徵本件證人翁德
      彬並非確欲興建畜牧設施養雞使用，其係假借以申請興建
      畜牧設施之名義，實際作為工廠之違法目的使用，並有明
      確告知被告壬○○，至甚明確。再證人翁德彬上開建物經
      埔鹽鄉公所於附表一編號14.所示時間定期查察，發現現場
      係作為工廠及住宅之違法使用，並未見有何養雞設施，此
      有附表三編號14.所示彰化縣政府審核本案廢止畜牧設施
      同意容許使用函（稿）及相關資料（並附有照片）扣案可
      證，已如理由欄貳、甲、五所述。以上事證，均足證證人
      翁德彬證稱其申請確係欲作雞舍使用等語，核有不實，被
      告壬○○辯以並不知本件業主之實際使用目的云云，俱無
      可信。則被告壬○○既明知證人翁德彬實際係欲作違法目
      的使用，依法不應核發畜牧設施建照、使照，其仍以收取
      委託代辦費用，受證人翁德彬之託，為其代辦畜牧設施容
      許使用及畜牧設施建照、使照之申請，嗣於負責主管承辦
      審查本件畜牧設施建造、使照時，違法核發畜牧設施建照
      、使照予證人翁德彬，所為違背法令乃係為圖利自己及證
      人翁德彬，應為明確。
    (2)另本件申請興建建物之高度為7.25（嗣始申請變更為7 公
      尺）公尺，已超過7 公尺，並未檢附建築師相關簽證資料
      ；且申請建照時申請之建築面積及總樓地板面積如事實欄
      參、十四所述，核與彰化縣政府核准如事實欄參、十四所
      述之畜牧設施容許使用面積不符等情，此參扣案附表三編
      號14.所示埔鹽鄉公所審核准予給照建築、給照使用函（稿
      ）及相關申請資料卷宗可明，被告壬○○代為申請畜牧設
      施建照時，明知上述各情，於代辦申請畜牧設施建照時，
      竟未檢附任何建築師出具之相關簽證資料申請建照，嗣負
      責主管審核建照之核發事務，竟違法准予給照建築，並違
      法核發畜牧設施建照、使照予證人翁德彬，所為顯然違背
      法令，益見其係為圖利自己及證人翁德彬。
    (3)綜上所陳，被告壬○○於本件為圖自己及證人翁德彬之不
      法利益，以收取附表一編號14.所示之委託代辦費用，受證
      人翁德彬之託，為證人翁德彬代辦畜牧設施容許使用及畜
      牧設施建照、使照之申請，嗣於負責主管承辦審查本件畜
      牧設施建照、使照時，明知上開違法情事（詳見上開(1)至
      (2)所述），竟仍違法准予給照建築、給照使用，並違法核
      發畜牧設施建照、使照予證人翁德彬，且因此向證人翁德
      彬收取附表一編號14.所示之委託代辦費用，而直接獲得如
      附表一編號14.所示之不法利益【收取之委託代辦費用扣除
      本件相關政府規費而得出不法利益金額，其各項政府規費
      金額及核算後得出被告壬○○獲得之不法利益金額均詳如
      事實欄參、十四及附表一編號14.所述，並有附表三編號14.
      所示卷宗證物扣案可證，應無疑義，茲均不贅述】及
      使證人翁德彬直接獲取事實欄參、十四所述之不法利益【
      詳見理由欄貳、甲、四所述】，被告壬○○所為本件對於
      主管事務圖利犯行，昭彰甚明。
  、附表一編號15.所示業主陳宏昌係假借以興建畜牧設施（肉
      雞舍），實際作倉庫之違法目的使用，及有其他違法之處
      ：
    (1)依證人陳宏昌於偵訊中曾稱：法拍時，就有該鐵皮屋，申
      請畜牧設施容許使用，是要養幾隻雞來自己吃的。（問：
      提示計畫書，這是誰寫的？）我不清楚，我們那個規模又
      不是很大，不可能養到6 千多隻，我們是要自己吃的。（
      問：蓋好後做何用途？）一開始養了幾隻雞，目前堆放雜
      物等語明確（見偵字第11582號卷二第122至123頁），足
      徵證人陳宏昌申請畜牧設施容許使用原即無意經營肉雞畜
      牧場使用。又觀諸本件申請使照所檢附之建物照片（見如
      附表三編號15.所示扣案埔鹽鄉公所審核准予給照使用之函
      （稿）及相關申請資料卷宗），該建物為1層樓之鐵皮屋
      ，兩側牆壁均無窗戶或其他通風設備，所設之窗戶樣式（
      每個窗戶均加裝鐵窗）、建物外觀均核與一般工廠廠房或
      倉庫相同，衡與一般雞舍搭蓋，均應會留有完整窗戶空間
      以利裝設大風扇以調節通風、溫度、濕度之情迥異，又該
      建物除窗戶及門外，其他全部均為密閉，若真要作為雞舍
      ，顯通風不足，復未見其建物四側有設計何地方可供裝設
      水簾，以利室內溫度過高時可開啟以降低室內溫度，並增
      進空氣流通等情，堪認證人陳宏昌並無意欲供作飼養肉雞
      經營畜牧場使用，然其卻申請飼養或達16 83隻，或達686
      3隻雞（見扣案如附表三編號15.所示彰化縣政府審
      核畜牧設施同意容許使用函（稿）及相關資料卷宗內之畜
      牧場登記申請書等資料），顯難令人置信。佐以證人陳宏
      昌上開建物經埔鹽鄉公所於附表一編號15.所示時間定期查
      察，發現現場係作倉庫之違法使用，並未見有何養雞設施
      ，此有附表三編號15.所示彰化縣政府審核本案廢止畜牧
      設施同意容許使用函（稿）及相關資料（並附有照片）扣
      案可證，已如理由欄貳、甲、五所述，亦足佐證證人陳宏
      昌應係假借申請畜牧設施容許使用，實際欲作倉庫之違法
      目的使用甚明，證人陳宏昌上開證述，尚不足作對被告壬○○有利認定之依據。
    (2)被告壬○○雖辯以不知業主實際目的不是要養雞云云。然
      查，證人陳宏昌實際既欲作倉庫使用，並出錢將所有申請
      事務全權交由被告壬○○代辦（包括所有相關申請資料及
      繪製所有相關建物內部隔間、外部建物樣式等攸關建物空
      間利用之「畜牧設施」圖樣、建物工程圖樣，均委由被告
      壬○○全權處理），當無必要隱瞞欺騙壬○○其實際使用
      目的，且被告壬○○亦無可能不到現場查看，即能準備正
      確畜牧設施圖樣及工程圖樣，其對現場實際係作倉庫使用
      ，當應知悉，況被告卯○○於本院準備程序之供述（見本
      院卷二第38頁背面），可知被告壬○○於公務外兼差從事
      代辦畜牧設施容許使用及畜牧設施建照、使照之申請業務
      ，早有違法為人代辦假借以申請畜牧設施容許使用，實際
      作違法目的使用案件之犯意，對於本件證人陳宏昌係實際
      欲作倉庫之違法目的使用，當無不問明以期作最好「服務
      」之理。是本件以證人陳宏昌並無須以隱瞞、欺騙之方式
      委請被告壬○○代辦之必要，被告壬○○復心理早已有違
      法兼差代辦此類違法業務之犯意，其收了證人陳宏昌交付
      之委託代辦費用，亦無須裝成受託代辦一切皆會公正、依
      法行事之假樣，堪認被告壬○○應對證人陳宏昌係假借以
      申請畜牧設施容許使用，實際作倉庫之違法目的使用，知
      之甚稔，其辯以不知情云云，要難憑信。則被告壬○○既
      明知證人陳宏昌實際係作違法目的使用，依法不應核發畜
      牧設施建照、使照，其仍以收取委託代辦費用，受證人陳
      宏昌之託，為其代辦畜牧設施容許使用及畜牧設施建照、
      使照之申請，嗣於負責主管承辦審查本件畜牧設施建造、
      使照時，違法核發畜牧設施建照、使照予證人陳宏昌，所
      為違背法令乃係為圖利自己及證人陳宏昌，應為明確。
    (3)另本件於申請建照、使照時，所申請如事實欄參、十五所
      述之建築面積，核與彰化縣政府核准畜牧設施容許使用面
      積不符，並未向彰化縣政府申請核准變更容許使用面積，
      此有扣案附表一編號15.所示卷宗資料可稽，被告壬○○代辦本件申請案件，嗣並負責主管承辦本件畜牧設施
      建照、使照之審查核發，對上情當知之甚稔，竟仍違法准
      予給照建築、給照使用，並違法核發畜牧設施建照、使照
      予證人陳宏昌，所為顯然違背法令，並有圖利證人陳宏昌
      之犯行，至屬明確。再本件申請畜牧設施容許使用時，即
      早已興建完成，核屬違章建物，此為被告壬○○供述在卷
      ，並經證人陳宏昌證述屬實，被告明知本件違章建物係作
      違法使用，竟未立即報告（查報）彰化縣政府到場勘查審
      核予以拆除或列管，亦有違背法令，圖利證人陳宏昌之情
      。
    (4)綜上所陳，被告壬○○於本件為圖自己及證人陳宏昌之不
      法利益，以收取附表一編號15.所示之委託代辦費用，受證
      人陳宏昌之託，為證人陳宏昌代辦畜牧設施容許使用及畜
      牧設施建照、使照之申請，嗣於負責主管承辦本件畜牧設
      施建照、使照之審核時，明知上開違法情事（詳見上開(1)
      至(3)所述），竟仍違法准予給照建築、給照使用，並核發
      畜牧設施建照、使照予證人陳宏昌，且因此向證人陳宏昌
      收取附表一編號15.所示之委託代辦費用，而直接獲得如附
      表一編號15.所示之不法利益【收取之委託代辦費用扣除本
      件相關政府規費及罰鍰而得出不法利益金額，其各項政府
      規費及罰鍰金額及核算後得出被告壬○○獲得之不法利益
      金額均詳如事實欄參、十五及附表一編號15.所述，並有附
      表三編號15.所示卷宗證物扣案可證，應無疑義，茲均
      不贅述】及使證人陳宏昌直接獲取事實欄參、十五所述之
      不法利益【詳見理由欄貳、甲、四所述】，被告壬○○所
      為本件對於主管事務圖利犯行，昭彰甚明。
丁、就事實欄參、十、所述被告壬○○、癸○○、賴如龍共同犯
    對於主管事務圖利之犯行（即附表一編號10.所示部分）：
一、被告壬○○之答辯：
（一）訊據被告壬○○坦認本件係由賴如龍與附表一編號10.所示
      業主即證人黃彩接洽後，受託代辦畜牧設施容許使用及畜
      牧設施建照、使照之申請事宜後，其乃受賴如龍之託，以
      收取附表一編號10.所示之委託代辦費用，允為代辦申請畜
      牧設施容許使用部分之事宜，嗣其再將此部分代辦申請畜
      牧設施容許使用事務，以支付被告癸○○如附表一編號10.
      所示之代價費用，再委請被告癸○○代辦及提供獸醫師證
      書，乃由被告癸○○代為填載畜牧設施申請書等相關申請
      資料，及與其共同準備相關畜牧設施圖樣，檢附以向埔鹽
      鄉公所農業課申請畜牧設施容許使用初步審查，轉呈彰化
      縣政府同意畜牧設施容許使用，其並因此取得附表一編號
      10.所示之委託代辦費用，嗣再由賴如龍代為填載本件畜牧
      設施建照、使照申請書等相關申請資料及工程圖樣，檢附
      以向埔鹽鄉公所申請畜牧設施建照、使照，並由被告壬○○負責主管審查本件畜牧設施建照、使照之核發事務，其
      乃擬具准予發照之審查內容，分別於附表一編號10.所示時
      間，製發附表一編號10.所示埔鹽鄉公所准予給照建築、給
      照使用之函（稿），並核發如事實欄參、十所述之畜牧設
      施建照、使照予證人黃彩等事實。
（二）然被告壬○○矢口否認涉有對於主管事務圖利之犯行，辯
      稱：業主及賴如龍沒有告訴伊本件實際是要作工廠之違法
      目的使用，伊核發建照、使照均是依照規定云云。
二、被告癸○○之答辯：
    訊據被告癸○○固坦承受被告壬○○之託，代辦本件畜牧設
    施容許使用之申請，並代為填載畜牧設施申請書等相關申請
    資料，然矢口否認與被告壬○○共同涉有對於主管事務圖利
    之犯行，辯稱：伊沒有與業主接觸，不知道業主是要作違法
    目的使用，且本件後續之建照、使照申請伊沒有參與，與伊
    無關云云。
三、本院查：
（一）被告壬○○於本件係依法令服務於地方自治團體所屬機關
      即彰化縣埔鹽鄉公所建設課，而具有法定職務權限之公務
      員，且埔鹽鄉公所審查核發畜牧設施建照、使照之事務，
      均係其負責主管審核之事務，及本件附表一編號10.所示系
      爭農地係農牧用地，依法僅能作農牧使用，不得作為工廠
      之違法目的使用等事實認定之理由及證據，均如前述，茲
      不贅述【詳見理由欄貳、甲、一至三所述】。
（二）附表一編號10.所示系爭農地（為非都市土地，已依區域計
      畫法劃定使用分區為特定農業區，使用地類別為農牧用地
      ，詳如理由欄貳、甲、二所述）僅能作農牧使用，倘申請
      於該等農牧用地作畜牧設施容許使用，實際目的乃欲在其
      上搭蓋建物作工廠使用，其使用目的自屬違法，埔鹽鄉公
      所審查核發畜牧設施建照、使照之公務員（即被告壬○○
      ）知悉申請人（業主）實際係欲作該等違法目的使用，依
      法自不應准許核發畜牧設施之建照、使照予業主。又依事
      實欄貳、二所述法令規定，申請農牧用地作畜牧設施容許
      使用，須先經主管機關（於上開各件，須先經鄉級主管機
      關初步審查，再轉呈縣級主管機關審核，而鄉級主管機關
      即為埔鹽鄉公所，縣級主管機關即為彰化縣政府）同意核
      准畜牧設施容許使用，始能在農牧用地上為畜牧使用，且
      嗣申請畜牧設施之建照、使照，亦須檢附彰化縣政府之同
      意容許使用證明文件（即同意容許使用函），始能申請。
      再於農牧用地上畜牧，其容許畜養之禽、畜數量及種類，
      與畜牧設施容許使用之各設施種類及面積，法令均有規定
      一定比例（下稱法定比例，詳見事實欄貳、二所述法令規
      定），主管機關審核是否同意畜牧設施容許使用及同意何
      種畜牧設施容許使用及面積多寡，自應依照申請人（業主
      ）欲飼養之禽、畜種類及數量，按照法定比例為核准，當
      無可准予欲飼養之禽、畜數量少，卻核准大面積容許使用
      ；或准予欲飼養之禽、畜數量多，卻核准小面積容許使用
      ，此由法令均規定一定比例而可推認，且依附表一編號10.
      所示彰化縣政府審核畜牧設施同意容許使用函（稿）及相
      關申請資料卷宗內所附之彰化縣政府同意畜牧設施容許使
      用函，乃註明：六、申請容許使用經核准後，如申請人未
      能依核准內容使用時，應敘明理由，於核准3個月內向原
      核准機關（單位）報准變更（包括變更項目、設施之型式
      、材質及面積等），1年內如未依核准條件建造完成並合
      法使用者，應即撤銷本同意使用，原核准失其效力...等
      內容，亦可印證。再曾在彰化縣政府農業處承辦審核畜牧
      設施容許使用之證人午○○亦到庭證稱：我們在發畜牧設
      施容許使用函的使用，都有附帶敘明「非都市土地管制規
      則」第5條的規定，即如申請人未依原核准內容使用而有
      違反土地使用管制者，請鄉公所函報縣政府處理，我們會
      依照相關規定撤銷原來的同意使用函，並通知相關機關依
      照規定處理。（問：你們在申請同意容許使用之後，鄉公
      所在審查建照、使用執照的時候，是否可以直接讓申請人
      變更設計，逕自核可建照、使用執照？）如果是面積有變
      更，不管是更大或是更小，都要再向我們申請變更畜牧設
      施容許使用面積（即使是小誤差也要再申請變更）.... .
      如果是設施內容、配置的變更（包括位置、大小、用途的
      變更），也是要再申請變更畜牧設施容許使用內容，就是
      只要有與他原先申請通過的設計圖上所畫的有變更，就均
      要申請變更等語明確。是本件附表一編號10.所示業主，經
      彰化縣政府核准畜牧設施容許使用後，倘未依原核准內容
      使用興建畜牧設施建物，包括縮小興建面積之情形，均應
      經彰化縣政府核准變更後，始能申請畜牧設施建照、使照
      ，乃屬當然，是倘埔鹽鄉公所審查核發畜牧設施建照、使
      照之公務員（即被告壬○○）知悉申請人未依原核准內容
      申請畜牧設施之建照、使照，且未申請彰化縣政府核准變
      更畜牧設施容許使用內容時，依法自不應准許核發畜牧設
      施之建照、使照予業主，乃屬當然。
（三）本件係由賴如龍與附表一編號10.所示業主即證人黃彩接洽
      後，受託代辦畜牧設施容許使用及畜牧設施建照、使照之
      申請事宜後，被告壬○○乃受賴如龍之託，以收取附表一
      編號10.所示之委託代辦費用，允為代辦申請畜牧設施容許
      使用部分之事宜，嗣其再將此部分代辦申請畜牧設施容許
      使用事務，以支付被告癸○○如附表一編號10.所示之代價
      費用，再委請被告癸○○代辦及提供獸醫師證書，並由被
      告癸○○代為填載畜牧設施申請書等相關申請資料及與被
      告壬○○共同準備相關畜牧設施圖樣，檢附以向埔鹽鄉公
      所農業課申請畜牧設施容許使用初步審查，轉呈彰化縣政
      府同意畜牧設施容許使用，被告壬○○、癸○○並因此取
      得如附表一編號10.所示之委託代辦費用（詳如附表一編號
      10.所述），嗣再由賴如龍代為填載本件畜牧設施建照、使
      照申請書等相關申請資料及工程圖樣，檢附以向埔鹽鄉公
      所申請畜牧設施建照、使照，並由被告壬○○負責主管審
      查本件畜牧設施建照、使照之核發事務，其乃擬具准予發
      照之審查內容，分別於附表一編號10.所示時間，製發附表
      一編號10.所示埔鹽鄉公所准予給照建築、給照使用之函（
      稿），並核發如事實欄參、十所述之畜牧設施建照、使照
      予證人黃彩，及其核准經過等事實，業據被告壬○○、癸○○均坦認不諱（見本院卷三第68頁、卷四第255頁），
      互核大致相符，且證人即黃彩、申○○亦於警偵訊證稱係
      與賴如龍接洽，並委由賴如龍代辦畜牧設施容許使用、畜
      牧設施建照、使照之所有申請事宜等情節相符，並有如附
      表三編號10.至所示各該卷宗證物扣案可證，此部分事
      實，均可認定。至被告壬○○係向賴如龍收取如附表一編
      號10.所示之委託代辦費用4萬5千元，而受託代辦畜牧設施
      容許使用之申請事宜乙節，業據被告壬○○於本院審理時
      供述：本件賴如龍是給我4萬5千元，之前（指本院準備程
      序）說賴如龍給我3萬元是說錯了等語明確，堪認其係自
      賴如龍處收取4萬5千元無訛。
（四）本件畜牧設施建照、使照申請代辦事宜，應係由賴如龍自
      己處理，並非由被告卯○○、壬○○處理：
  １、被告壬○○否認本件申請畜牧設施建照、使照部分，係由
      其代辦。而起訴意旨認被告壬○○除代辦申請畜牧設施容
      許使用事宜外，亦有受託代辦畜牧設施建照、使照之申請
      ，並由被告卯○○代為填載建照、使照申請書等相關申請
      資料，無非係以被告卯○○受託代辦本件畜牧設施容許使
      用部分業務，及被告卯○○曾坦認本案被告壬○○被起訴
      所有代辦申請案件（即如起訴書犯罪事實欄三、所述之所
      有案件），係由其受託代辦之情為主要論據。然查，被告
      卯○○僅為出具名義，在被告壬○○申請畜牧設施容許使
      用時擔任名義代辦人，被告卯○○於警偵訊坦認係實際代
      辦者，乃係為被告壬○○擔罪等情，應可認定，詳如理由
      欄庚、所述。
  ２、且觀諸本件畜牧設施建照、使照申請書上之筆跡，其字型
      形體、運筆之筆順、結構、神韻等情，復核與被告卯○○
      書寫之字跡不相符合【被告卯○○於本院3 次準備程序訊
      問後簽名（見本院卷一第182頁、卷二第41頁背面、第123
      頁背面）及其在彰化銀行埔鹽分行開設帳號000000000000
      00、00000000000000號帳戶時之簽名（見偵字第11582 號
      卷四第12頁），所書寫之「黃」字，最上一橫均為平順，
      下方「田」內直豎筆劃至底乃一筆劃連著寫「田」字下方
      一橫，並連貫著往下寫「黃」字下方之左撇；而本件畜牧
      設施建照、使照申請書（見扣案附表三編號10所示埔鹽鄉
      公所審核准予給照建築、給照使用函（稿）及相關申請資
      料卷宗）之「黃」字，最上一橫寫至右方會稍微上勾，下
      方「田」內直豎筆畫與「田」字下方一橫及左撇，可看出
      筆劃並未連貫，應係分開筆劃書寫，「田」字下方一橫，
      始有一筆劃連貫著寫「黃」字下方之左撇】，難認本件畜
      牧設施建照、使照之申請為被告卯○○所為，檢察官認係
      其所為，尚嫌率斷。又該等申請書上之筆跡，其字型形體
      、運筆之筆順、結構、神韻等情，復與被告壬○○本案其
      其他確為其代辦之案件筆跡，迥有不同，此為檢察官所不
      爭執，亦難認該等申請書係由被告壬○○所填載。
  ３、查本件業主即證人黃彩、黃彩之夫申○○原係與賴如龍接
      洽，以16萬2 千元之委託代辦費用，委託賴如龍代辦畜牧
      設施容許使用、畜牧設施建照、使照所有申請事宜，嗣賴
      如龍將申請畜牧設施容許使用部分，委由被告壬○○代辦
      ，此部分事實已如上述，當無疑義。依據證人林育如於偵
      訊證稱：伊認識賴如龍，他是伊以前的老闆，他也是在畫
      圖（指工程圖樣），賴如龍也有在代辦建照、使照之業務
      等語【見偵字第11582號卷五第204頁】，佐以賴如龍已將
      畜牧設施容許使用部分以4萬5千元，委由被告壬○○代辦
      ，然其卻向業主收取高達16萬2千元之委託代辦費用，中
      間差額甚鉅（達11萬7千元），以賴如龍自己本身亦有從
      事代辦建照、使照之業務，其當無就自己專有從事之業務
      ，徒讓他人辦理而賺取全部代辦費用，自己僅賺取微薄介
      紹費之理，況如上所述，本件前述之中間差額甚鉅，常情
      賴如龍當無可能僅負責居間介紹代辦，毫無處理相關事宜
      ，即能取得前述鉅額代辦費用。是綜合上述各項事證，堪
      認本件畜牧設施建照、使照之申請部分，應係由賴如龍代
      辦申請，此屬正確。
（五）被告壬○○「明知」附表一編號10.所示業主申請畜牧設施
      容許使用及畜牧設施建造、使照係假借以申請興建畜牧設
      施容許使用之名義，實際作如事實欄參、十所述工廠廠房
      之違法目的使用，及有其他違法之處，認定理由如下：
  １、證人即附表一編號10.所示業主即證人黃彩於偵訊及證人黃
      彩之夫申○○業於警詢、偵訊明確證稱：當初是為了規避
      農舍只能建造農地百分之10.之規定，而申請畜牧設施，蓋
      雞舍目的就是為了做晉茂企業社的廠房，晉茂企業社是做
      鐵工加工業，蓋好後，實際並未從事養雞業，本件係經由
      綽號「南洋仔」介紹，得知賴如龍申請相類似案件都可以
      順利通過，才委由賴如龍辦理等語【見偵字第11582號卷
      二第40頁、第44至45頁】，且觀諸本件申請使照所檢附之
      建物竣工照片，可見證人黃彩、黃彩之夫申○○之建物為
      1層樓建物，主建物四面牆壁連同屋頂全部均是以鐵皮建
      造，然窗戶卻極為稀少（1側牆壁各僅有設置1個窗戶；另
      3面牆壁則全無窗戶），窗戶全加裝鐵窗，另3面牆壁除全
      無窗戶外，復均未見設置任何窗戶或其他通風設計，除窗
      戶及門外，主建物為一密閉空間，若真要作為雞舍，室內
      通風明顯不足，復未見其主建物四側有設計何地方可供裝
      設水簾，以利室內溫度過高時可開啟以降低室內溫度，並
      增進空氣流通，核其建物外觀樣式，與一般工廠之建物相
      同，而與常情雞舍之外觀大異其趣，顯然不適合雞居住，
      難認係要作為雞舍使用。
  ２、由被告卯○○於本院準備程序之供述（見本院卷二第38頁
      背面），可知被告壬○○於公務外兼差從事代辦畜牧設施
      容許使用及畜牧設施建照、使照之申請業務，原已有違法
      為人代辦假借以申請畜牧設施容許使用，實際作違法目的
      使用案件之犯意，其接受賴如龍委託時，當無不問明之理
      ，且本件證人黃彩、黃彩之夫申○○既無意從事養雞業，
      當有據實告知受託人賴如龍其等實際使用目的之必要，俾
      使受託人能為其等設計、規劃符合其等需求之設計，而賴
      如龍當亦必須如實告知被告壬○○，被告壬○○始能再委
      託他人即被告癸○○辦理，且其應無隱瞞、欺騙被告壬○○業主之真正使用目的之理，否則業主將來申請使照，必
      須檢附建物竣工照片，豈不須負擔為被告壬○○發現建物
      實際使用目的並非供養雞使用，而有無法取得建照、使照
      之風險。況且本件申請畜牧設施容許使用，所檢附之相關
      畜牧設施圖樣、主要畜牧設施說明書，牽涉畜牧設施面積
      、如何設置、設置之方位及其目的等事項；經營生產計畫
      ，牽涉如何飼養肉雞，包括飼養雞種、雞數、飼養方式等
      事項；養畜禽場動物屍體、胎衣等之廢棄物委託清除處理
      合約書，牽涉畜牧場雞隻屍體、胎衣等廢棄物處理問題，
      處理是否得當，實攸關畜牧場其他雞隻之防疫疾病、健康
      ，若計畫、處理不得宜，將來影響業主養雞場甚大，衡情
      代辦業主應無可能完全不須與業主討論之可能，再者，簽
      署上述廢棄物委託清除處理合約書，更須業主出面與廢棄
      物清理業者確認簽約內容，始符常情，被告壬○○、癸○○均從事此類申請畜牧設施容許使用之業務經驗甚多，被
      告癸○○復擔任獸醫師多年，當無可能對此等重要問題毫
      無所悉，然其2人竟都供稱並未與業主接洽過，復還能自
      己憑空想像杜撰、填載上開各項申請資料，顯與一般常情
      相悖甚鉅，堪認其2人對於本件業主實際欲作工廠之使用
      目的，均知之甚稔，其等均辯以並不知情云云，顯難置信
      。本件被告癸○○於本院審理時自承知悉被告壬○○在埔
      鹽鄉公所建設課負責審核相關建照、使照審查核發事務之
      公務員（見本院卷四第233頁），復明知被告壬○○委託
      其代辦畜牧設施容許使用，業主實際乃欲作工廠之違法目
      的使用，嗣並會向埔鹽鄉公所申請畜牧設施建照、使照，
      由被告壬○○審查此部分申請事務，違法核發建照、使照
      ，詎竟仍以收取附表一編號10.所示代辦費用，受託被告壬○○代辦畜牧設施容許使用部分之事宜，顯與被告壬○○
      具對於主管事務明知違背法令圖利之犯意聯絡及行為分擔
      ，自應與被告壬○○同負此部分共犯之罪責。而賴如龍明
      知業主實際使用目的，且明知被告壬○○係埔鹽鄉公所負
      責會勘審核畜牧設施容許使用及畜牧設施建照、使照之事
      務，竟於受託代辦上述所有申請事宜後，將畜牧設施容許
      使用之申請部分委由被告壬○○代辦，嗣並由自己負責代
      辦申請畜牧設施建照、使照部分之事務，顯有與被告壬○○具對於主管事務明知違背法令圖利之犯意聯絡及行為分
      擔，自應與被告壬○○同負此部分共犯之罪責。
  ３、另本件彰化縣政府核准畜牧設施容許使用之面積如事實欄
      參、十所述，然賴如龍嗣為證人黃彩、申○○代辦申請畜
      牧設施建照時，在未申請彰化縣政府核准變更之情形下，
      申請建築面積如事實欄參、十所述，核與彰化縣政府核准
      容許使用之面積不符，此參扣案附表三編號10.所示卷
      宗證物可明，詎被告壬○○審查核發畜牧設施建照、使照
      時，竟違背法令，准予給照建築及給照使用，而違法核發
      畜牧設施建照、使照予證人黃彩、申○○，由此益見被告
      壬○○係與賴如龍共同為圖利自己及證人黃彩、申○○之
      意，至屬明確。
  ４、綜上所陳，被告壬○○於本件為圖自己及證人黃彩、申○○之不法利益，以收取附表一編號10.所示之委託代辦費用
      ，受與其有犯意聯絡之賴如龍委託，為證人黃彩、申○○
      代辦畜牧設施容許使用，並以支付予知情而與其具有犯意
      聯絡之被告癸○○如附表一編號10.所示之委託代辦費用，
      嗣於負責主管承辦本件畜牧設施建照、使照之審核時，明
      知上開違法情事（詳見上開1.至3.所述），竟仍違法准予
      給照建築、給照使用，並違法核發畜牧設施建照、使照證
      人黃彩、申○○，且賴如龍因此向證人黃彩、申○○收取
      如附表一編號10.所示之委託代辦費用（嗣賴如龍將其中如
      附表一編號10.所示之委託代辦費用交付予被告壬○○收受
      ，被告壬○○再將其中如附表一編號10.所示之委託代辦費
      用予被告癸○○），賴如龍、被告壬○○、癸○○因而共
      同直接獲得如附表一編號10.所示之不法利益【收取之委託
      代辦費用扣除本件相關政府規費而得出不法利益金額，其
      各項政府規費金額及核算後得出其3人獲得之不法利益金
      額均詳如事實欄參、十及附表一編號10.所述，並有附表三
      編號10.所示卷宗證物扣案可證，應無疑義，茲均不贅
      述】及使證人黃彩、申○○直接獲取事實欄參、十所述之
      不法利益【詳見理由欄二、甲、四所述】，被告壬○○所
      為本件對於主管事務圖利犯行，昭彰甚明。
戊、就事實欄參、三、十六（一）、所述被告壬○○、甲○○共
    同犯對於主管事務圖利之犯行（即附表一編號3.及16.(甲)所示
    部分）
一、被告壬○○之答辯：
（一）訊據被告壬○○坦認本件係由甲○○與附表一編號3.、16.
      (甲)所示業主丙○○、王柏滄接洽後，受託代辦畜牧設施容
      許使用及畜牧設施建照、使照之申請事宜後，其乃受甲○○之託，收取委託代辦費用，允為代辦申請畜牧設施容許
      使用部分之事宜，由其代為填載相關申請書等資料，並準
      備相關畜牧設施圖樣，檢附以向埔鹽鄉公所農業課申請畜
      牧設施容許使用初步審查後，轉呈彰化縣政府審核同意畜
      牧設施容許使用，其並因此取得代辦費用，嗣再由甲○○
      為附表一編號3.所示業主代辦畜牧設施建照之申請；由甲○○為附表一編號16.(甲)所示業主代辦畜牧設施建照、使照
      之申請，嗣附表一編號3.、16.(甲)所示案件之畜牧設施建照
      、使照，均由被告壬○○負責主管審查，並核發畜牧設施
      建照、使照予附表一編號3.、16.(甲)所示之業主等事實。
（二）然被告壬○○矢口否認涉有對於主管事務圖利之犯行，辯
      稱：業主及甲○○均沒有告訴伊實際欲作工廠之違法目的
      使用，伊核發建照、使照均是依照規定。另附表一編號3.
      該案，伊僅有受託代辦申請畜牧設施容許使用，沒有受託
      申請畜牧設施使照部分云云。
二、本院查：
（一）被告壬○○於本件係依法令服務於地方自治團體所屬機關
      即彰化縣埔鹽鄉公所建設課，而具有法定職務權限之公務
      員，且埔鹽鄉公所審核畜牧設施建照、使照之事務，係其
      負責主管審核之事務，及本件附表一編號3.、16.(甲)所示系
      爭農地係農牧用地，依法僅能作農牧使用，不得作為工廠
      之違法目的使用等事實認定之理由及證據，均如前述，茲
      不贅述【詳見理由欄貳、甲、一至三所述】。
（二）附表一編號3.、16.(甲)所示系爭農地（為非都市土地，已依
      區域計畫法劃定使用分區為特定農業區，使用地類別為農
      牧用地，詳如理由欄貳、甲、二所述）僅能作農牧使用，
      倘申請於該等農牧用地作畜牧設施容許使用，實際目的乃
      欲在其上搭蓋建物作工廠使用，其使用目的自屬違法，埔
      鹽鄉公所審查核發畜牧設施建照、使照之公務員（即被告
      壬○○）知悉申請人（業主）實際係欲作該等違法目的使
      用，依法自不應准許核發畜牧設施之建照、使照予業主。
      又經彰化縣政府核准畜牧設施容許使用後，倘未依原核准
      內容使用興建畜牧設施建物，包括縮小興建面積之情形，
      均應申請彰化縣政府核准變更後，始能申請畜牧設施建照
      、使照，乃屬當然，是倘埔鹽鄉公所審查核發畜牧設施建
      照、使照之公務員（即被告壬○○）知悉申請人未依原核
      准內容申請畜牧設施之建照、使照，且未申請彰化縣政府
      核准變更畜牧設施容許使用內容時，依法自不應准許核發
      畜牧設施之建照、使照予業主，至為灼然。
（三）本件係由甲○○與附表一編號3.、16.(甲)所示業主接洽後，
      受託代辦畜牧設施容許使用及畜牧設施建照、使照之申請
      事宜後，被告壬○○乃受甲○○之託，允為代辦申請畜牧
      設施容許使用部分之事宜，而代為填載畜牧設施申請書等
      相關申請資料及與被告壬○○共同準備相關畜牧設施圖樣
      ，檢附以向埔鹽鄉公所農業課申請畜牧設施容許使用初步
      審查，轉呈彰化縣政府同意畜牧設施容許使用，被告壬○○因此取得代辦費用，嗣再由甲○○為附表一編號3.所示
      業主代辦畜牧設施建照之申請；由甲○○為附表一編號16.
      (甲)所示業主代辦畜牧設施建照、使照之申請，嗣附表一編
      號3.、16.(甲)所示案件之畜牧設施建照、使照，均由被告壬○○負責主管審查，其乃擬具准予發照之審查內容，分別
      於附表一編號3.、16.(甲)所示時間，製發附表一編號3.、16.
      (甲)所示埔鹽鄉公所准予給照建築、給照使用之函（稿），
      並核發如事實欄參、三、十六（一）所述之畜牧設施建照
      、使照予附表一編號3.、16.(甲)所示業主，及其核准經過等
      事實，均據被告壬○○坦認不諱【見本院卷二第135頁背
      面、卷三第70頁背面】，核與證人即共犯甲○○於警詢及
      本院審理時之證述大致相符【見偵字第11582號卷四第123
      至124頁、本院卷四第127至129頁】，而被告癸○○亦坦
      認提供獸醫師證書乙情，復有附表三編號3.、16.(甲)所示埔
      鹽鄉公所檢送彰化縣政府審核畜牧設施同意容許使用函（
      稿）及相關申請資料卷宗、彰化縣政府審核畜牧設施同意
      容許使用函（稿）及相關申請資料卷宗等證物扣案可資佐
      證，應可認定。至附表一編號3.、16.(甲)所示業主係以何金
      額委託甲○○代辦上開事宜，甲○○又係以何金額委託被
      告壬○○代辦(1)附表一編號3.所示該案畜牧設施容許使用
      及畜牧設施使照之申請；(2)附表一編號16.(甲)所示該案畜牧
      設施容許使用之申請，均詳如附表一編號3.、16.(甲)所示，
      認定理由則詳如附表五編號1.、6.所述，於此不贅述。
（四）附表一編號3.、16.(甲)所示業主申請建照、使照部分，係由
      被告壬○○或證人即共犯甲○○代為申請辦理，本院認定
      如下：：
  １、附表一編號3.、16.(甲)所示業主丙○○、王柏滄申請畜牧設
      施建照部分，均應係證人即共犯甲○○與業主接洽後，由
      甲○○為該等業主代辦申請：
      查此部分事實，為被告壬○○所不爭執，並為證人即共犯
      甲○○於本院證述在卷【見本院卷四第127至129頁】，並
      有附表一編號3.、16.(甲)所示埔鹽鄉公所審核准予給照建築
      函（稿）及相關申請資料卷宗扣案可證，堪以認定。起訴
      意旨認附表一編號3.、16.(甲)所示該案申請建照部分，均係
      證人丙○○直接委託被告壬○○代辦，並由被告壬○○代
      為編撰建照申請書及委由宋國安擔任設計、監造人及出具
      相關簽證資料乙節，應有誤會。
  ２、附表一編號3.所示業主丙○○申請畜牧設施使照部分（包
      括同時申請建照變更設計部分，以下不贅稱），應係為被
      告壬○○代辦：
      訊據被告壬○○及證人即共犯甲○○均否認有代辦本件使
      照部分，並意互推指陳係對方代為辦理。查，經本院核對
      扣案如附表一編號3.所示埔鹽鄉公所審核准予給照建築、
      給照使用函（稿）及相關申請資料卷宗內之使照申請書、
      建照變更設計申請書、施用無輻射鋼筋保證書上之筆跡，
      顯與本件建照申請書（由甲○○代辦填載）上之筆跡明顯
      不同（建照申請上之筆跡顯較為娟秀），然與本件申請畜
      牧設施容許使用之相關申請資料（「申請書」、「畜牧設
      施申請書」、「畜牧場經營計畫書」、主要「主要畜牧設
      施說明書」、「畜牧場登記申請書」、「代理申辦畜牧場
      登記委託書」等）及畜牧設施相關圖樣上之由被告壬○○
      代辦時所書寫之筆跡相較之下，不論係字型形體、運筆之
      筆順、結構、神韻等各節，均甚為相符，此有扣案如附表
      一編號3.所示埔鹽鄉公所檢送彰化縣政府審核畜牧設施同
      意容許使用函（稿）及相關申請資料卷宗、彰化縣政府審
      核畜牧設施同意容許使用函（稿）及相關申請資料卷宗可
      供比對判斷。堪認本件使照之申請，應係證人即共犯甲○○再委由被告壬○○代辦無訛。被告壬○○否認代辦此部
      分之申請事務，應不可採。
  ３、附表一編號16.(甲)所示業主王柏滄申請畜牧設施建照、使照
      部分，應係由共犯甲○○所代辦：
      訊據被告壬○○否認有代辦本件畜牧設施建照、使照。經
      查，依證人即共犯甲○○於警詢證稱：91、92年間王柏滄
      找伊要申請雞舍與農舍，王柏滄告訴伊該雞舍是要作為工
      廠使用，因為伊不會辦畜牧設施容許使用，所以..找壬○○辦理通過後，再交由伊負責繪製畜牧設施...的建築設
      計圖和建築執照的申請等語【見偵字第11582號卷四第124
      頁】，足徵本件畜牧設施建照申請部分，係由共犯甲○○
      所代辦填載資料無訛。又經本院核對扣案如附表三編號16.
      卷宗資料（即申請畜牧設施建照、使照資料）上之筆
      跡，二者均為娟秀而相像，應係出於同一人所書寫，且均
      顯與被告壬○○之筆跡迥然有異【被告壬○○筆跡，可參
      考扣案如附表三編16.所示埔鹽鄉公所檢送彰化縣政府
      審核畜牧設施同意容許使用函（稿）及相關申請資料卷宗
      、彰化縣政府審核畜牧設施同意容許使用函（稿）及相關
      申請資料卷宗內之由被告壬○○書寫之畜牧設施申請書及
      其他相關申請資料】，堪認並非被告壬○○所填載代辦，
      而應均係由共犯甲○○所代辦填載。
（五）附表一編號3.所示業主丙○○係假借以興建畜牧設施（蛋
      雞舍），實際作工廠倉庫之違法目的使用，及有其他違法
      之處；附表一編號16.(甲)所示業主王柏滄係假借以興建畜牧
      設施（肉雞舍），實際作工廠之違法目的使用，及有其他
      違法之處：
  １、附表一編號3.所示業主丙○○部分：
    (1)證人即附表一編號3.所示業主丙○○雖於偵訊及本院審理
      時，均供稱伊申請畜牧設施容許使用，原即係要養雞，是
      因為後來飼料太貴，才沒有養，其建物是現代化雞舍等情
      云云（見偵字第11582號卷一第121至122頁、本院卷四第
      27頁）。惟查：證人丙○○於本院無法說明其建物如何為
      現代化雞舍，且觀諸其申請使照時所檢附之建物竣工照片
      ，可見證人丙○○之建物為1層樓建物，四面牆壁連同屋
      頂全部均是以鐵皮建造，然窗戶卻極為稀少（其中1側牆
      壁僅有設置窗戶2個；1側牆壁則僅有設置9個圓形抽風機
      ），窗戶全加裝鐵窗，建物另2面牆壁復均沒有設置任何
      窗戶或其他通風設計，除設置之窗戶及門外，乃為一密閉
      空間，若真要作為雞舍，通風明顯不足，復未見其建物四
      側有設計何地方可供裝設水簾，以利室內溫度過高時可開
      啟以降低室內溫度，並增進空氣流通，核其建物外觀、窗
      戶樣式，均與一般工廠倉庫之建物相同，而與常情雞舍之
      外觀大異其趣，顯然不適合『雞』居住，難認係要作為雞
      舍使用。且共犯兼證人甲○○業於警詢明確證稱：（問：
      丙○○委託你製作建築設計圖並申請畜牧設施容許使用過
      程為何？）當初由丙○○來找我，要我申請畜牧設施容許
      使用，丙○○告訴我該設施是要作為倉庫使用，要我幫他
      製作建築設計圖，但因為我不會代辦畜牧設施容許使用
      ... 後來由我聯繫壬○○後，由壬○○到我的住家拿取相
      關證件辦理畜牧設施容許使用，並由壬○○將畜牧設施容
      許使用證明拿給我等語【見偵字第11582號卷四第123頁】
      ，並於本院審理時再證稱：如果業主要蓋房子，會來找我
      繪圖。（問：如果客戶委託你繪製建築圖，客戶需要提供
      什麼內容？）是由客戶告訴我他該建案的用途、配置、分
      間、衛浴、樓層及一些需要等等，我再與客戶討論細節及
      是否符合法規、安全及功能是否實用等等事項。（問：所
      以你要繪製前，客戶會告訴你實際他是要做何用途，這樣
      你繪製出來的圖才會符合客戶的實際用途？）是。（問：
      丙○○是否曾經請你繪製設計圖？）是，丙○○說是要申
      請雞舍，這也是屬於農舍的一種。（問：提示偵卷第
      11582號卷四第123頁背面，你在調查站稱當初丙○○告訴
      你該設施是要作為倉庫使用，要我幫他製作建築設計圖，
      但因為我不會代辦畜牧設施容許使用，丙○○提到壬○○
      有代辦此項業務，後來由我聯繫壬○○，是否如此？《提
      示並告以要旨》）是，丙○○一開始來找我時，有告訴我
      他要申請雞舍，但是要作為倉庫使用，因為如果直接以倉
      庫使用申請，無法通過，所以要用雞舍的名義申請。（問
      ：提示扣案彰化縣埔鹽鄉公所鹽鄉建字第0920013078號函
      卷宗內第10頁丙○○所建之建物照片，這些是否是依照倉
      庫的用途而設計？《提示並告以要旨》）是，當初他並沒
      有說要用於作密閉式水濂式的雞舍等語【見本院卷四第
      127至129 頁】。堪認證人丙○○上開供述其係要作雞舍
      使用云云，顯有不實。
    (2)共犯兼證人甲○○固於本院證稱並未告知被告壬○○業主
      的實際用途並不是要作雞舍使用，然自其又證稱：因為不
      只埔鹽鄉，大概彰化縣的其他鄉鎮○○道如果農地要蓋工
      廠或是倉庫，就要用聲請同意畜牧設施容許使用的方式來
      規避法令的規定，使用執照才會下來，這部分不用明講，
      不只是彰化縣，全省大家都知道要辦雞舍才能夠拿到使用
      執照等語，佐以被告壬○○原具有違法代辦此類假借申請
      畜牧設施實際作違法使用目的案件之犯意【參前揭所述被
      告卯○○於本院準備程序之供述：被告壬○○明確告以被
      告卯○○係要違法兼差為人代辦此類假借申請興建畜牧設
      施之名，實際作工廠、倉庫等違法目的使用之申請案件等
      語（見本院卷二第38頁），可知被告壬○○原即有違法代
      辦此類假借申請畜牧設施容許使用之名義，實際作違法目
      的使用案件之犯意】，其當無不問明業主實際用途，以作
      最好「服務」之理。況證人丙○○委託共犯甲○○全權代
      辦本件申請案件時，已明白告知共犯甲○○其實際用途，
      無何避諱之處，共犯甲○○將畜牧設施容許使用及使照部
      分，再委託由被告壬○○代辦，當無隱瞞被告壬○○使被
      告壬○○設計出不符合證人丙○○所需要之工廠倉庫內部
      隔間設計，並於審核建造時，真的「依法辦理」，而陷證
      人丙○○可能無法順利申請取得建照之風險，佐以證人丙○○之建物外觀明顯可見迥異於雞舍，而與一般工廠倉庫
      之建物型式相同，並非用作飼養雞之雞舍使用，已詳如前
      述，被告壬○○不可能看不出來，復參以本件申請使照所
      檢附之「鋼結構圓鐵材質證明書」、「鋼結構槽鋼材質證
      明書」、「鋼結構型鋼材質證明書」、「鋼結構C型鋼材
      質證明書」、「鋼結構扁鋼材質證明書」、「鋼結構鐵板
      材質證明書」等資料上，均已清楚註明本件係證人丙○○
      經營之『金平陽實業有限公司新建工程』，而非雞舍等情
      ，有該等證明書扣案可證【見扣案附表一編號3.所示卷
      宗證物第13、15、20、56、58、91頁】，益徵被告壬○○
      為證人丙○○代辦使照之申請，嗣並審核核發使照，當對
      證人丙○○之實際用途，知之甚稔，其辯以不知情云云，
      顯屬卸責之詞。詎被告壬○○明知上情，竟為圖利自己、
      共犯甲○○及證人丙○○，仍以收取附表一編號3.所示委
      託代辦費用，受共犯甲○○之託，為證人丙○○代辦畜牧
      設施容許使用、畜牧設施使照之申請，嗣並違法准予核發
      建照、使照予證人丙○○，其所為違背法令至屬明確。而
      甲○○明知業主實際使用目的，且明知被告壬○○係埔鹽
      鄉公所負責會勘審核畜牧設施容許使用及畜牧設施建照、
      使照之事務，竟於受託代辦上述所有申請事宜後，將畜牧
      設施容許使用及畜牧設施使照之申請部分，委由被告壬○○代辦，嗣並由自己負責代辦申請畜牧設施建照部分之事
      務，顯有與被告壬○○具對於主管事務明知違背法令圖利
      之犯意聯絡及行為分擔，自應與被告壬○○同負此部分共
      犯之罪責。
    (3)另本件彰化縣政府原核准畜牧設施容許使用之面積如事實
      欄參、三所述，然被告壬○○嗣代證人丙○○申請畜牧設
      施使照及建照變更設計時，在未申請彰化縣政府核准變更
      之情形下，竟將建築面積變更為事實欄參、三所述，此參
      扣案附表三編號3.所示卷宗證物可明，核已與原核
      准面積不符，其未申請彰化縣政府核准變更，依法自不應
      准予核發畜牧設施使照，詎被告壬○○明知上情，竟仍違
      背法令，違法核發畜牧設施使照予證人丙○○，乃亦係為
      與甲○○共同圖利自己及證人丙○○，亦屬明確。
    (4)綜上所陳，被告壬○○於本件為圖自己及甲○○、證人丙○○之不法利益，以收取附表一編號3.所示之委託代辦費
      用，受甲○○之託，為證人丙○○代辦畜牧設施容許使用
      及畜牧設施使照、建照變更設計之申請，嗣於負責主管審
      核核發本件畜牧設施建造、使照時，明知上開違法情事（
      詳見上開(1)至(3)所述），竟仍違法准予給照建築、給照使
      用，並違法核發畜牧設施建照、使照予證人丙○○，甲○○確向證人丙○○收取附表一編號3.所示之委託代辦費用
      （並交付代辦費用予被告壬○○，詳如附表一編號3.所示
      ），甲○○、被告壬○○乃共同直接獲得如附表一編號3.
      所示之不法利益【收取之委託代辦費用扣除本件相關政府
      規費而得出不法利益金額，其各項政府規費金額及核算後
      得出其等共同獲得之不法利益金額均詳如事實欄參、三及
      附表一編號3.所述，並有附表三編號3.所示卷宗證物
      扣案可證，應無疑義，茲均不贅述】及使證人丙○○直接
      獲取事實欄參、三所述之不法利益【詳見理由欄二、甲、
      四所述】，被告壬○○本件對於主管事務圖利犯行，昭彰
      甚明，而甲○○雖無公務員身份，然其與具公務員身分之
      被告壬○○共同實行本件對於主管事務圖利之犯行，自應
      論以共犯，亦屬當然。
  ２、附表一編號16.(甲)所示業主王柏滄申請畜牧設施容許使用，
      係假借以興建畜牧設施（肉雞舍），實際作工廠之違法目
      的使用，及有其他違法之處：
    (1)觀諸本件申請使照時所檢附之建物竣工照片，可見本件建
      物為1 層樓建物，四面牆壁連同屋頂全部均是以鐵皮建造
      ，然窗戶均小，並均加裝鐵窗，難認可裝置何通風設施，
      且除窗戶及門外，均為密閉空間，若真要作為雞舍，通風
      明顯不足，復未見其建物四側有設計何地方可供裝設水簾
      ，以利室內溫度過高時可開啟以降低室內溫度，並增進空
      氣流通，核其建物外觀樣式，均與一般工廠之建物相同，
      而與常情雞舍之外觀大異其趣，顯然不適合雞居住，難認
      係要作為雞舍使用。且證人即共犯甲○○業於警詢明確證
      稱：（問：你除了與壬○○有配合申請丙○○畜牧設施容
      許使用案件外，尚有無其他配合的案件？）91、92年間王
      泊滄到我家找我要申請雞舍與農舍，王柏滄告訴我該雞舍
      是要作為工廠使用等語【見偵字第11582號卷四第123至12
      4頁】，堪認本件附表一編號16.(甲)所示業主王柏滄係假借
      以申請畜牧設施容許使用，實際欲作工廠之違法目的使用
      ，應可認定。
    (2)證人即共犯甲○○固於本院證稱並未直接告知被告壬○○
      業主實際用途不是作雞舍使用云云。然以被告壬○○原具
      有違法代辦此類假借申請畜牧設施實際作違法使用目案件
      之犯意，其當無不問明業主實際用途，以作最好「服務」
      之理。況業主王柏滄委託共犯甲○○全權代辦本件申請案
      件時，已明白告知共犯甲○○其實際用途，無何避諱之處
      ，共犯甲○○將畜牧設施容許使用部分，再委託由被告壬○○代辦，當無隱瞞被告壬○○使被告壬○○設計出不符
      合業主王柏滄所需要之工廠內部隔間設計，並於審核建造
      時，真的「依法辦理」，而陷業主王柏滄可能無法順利申
      請取得建照、使照之風險，佐以業主王柏滄之建物外觀明
      顯可見迥異於雞舍，而與一般工廠之建物型式相同，並非
      用作飼養雞之雞舍使用，已詳如前述，衡情被告壬○○不
      可能看不出來，其對於本件業主實際欲作工廠使用當知之
      甚稔，所辯並不知道業主實際用途云云，顯有不實。詎被
      告壬○○明知上情，竟為圖利自己、共犯甲○○及業主王
      柏滄，仍以收取附表一編號16.(甲)所示之委託代辦費用，受
      共犯甲○○之託，為業主王柏滄代辦畜牧設施容許使用之
      申請，嗣並違法准予核發畜牧設施建照、使照予業主王柏
      滄，其所為違背法令至屬明確。而甲○○明知業主實際使
      用目的，且明知被告壬○○係埔鹽鄉公所負責會勘審核畜
      牧設施容許使用及畜牧設施建照、使照之事務，竟於受託
      代辦上述所有申請事宜後，將畜牧設施容許使用之申請部
      分，委由被告壬○○代辦，嗣並由自己負責代辦申請畜牧
      設施建照、使照之事務，顯有與被告壬○○具對於主管事
      務明知違背法令圖利之犯意聯絡及行為分擔，自應與被告
      壬○○同負此部分共犯之罪責。
    (3)另本件彰化縣政府原核准畜牧設施容許使用之面積如事實
      欄參、十六（一）所述，然本件甲○○為業主申請建照時
      ，在未申請彰化縣政府核准變更之情形下，竟將建築面積
      變更為事實欄參、十六（一）所述，此參扣案附表三編號
      16.所示卷宗證物可明，核已與原核准面積不符，依法
      自不應准予核發畜牧設施使照，詎被告壬○○明知上情，
      竟仍違背法令，違法核發畜牧設施建照、使照予業主王柏
      滄，乃亦係圖利業主王柏滄，亦屬明確。
    (4)綜上所陳，被告壬○○於本件為圖自己及甲○○、業主王
      柏滄之不法利益，以收取附表一編號16.(甲)所示之委託代辦
      費用，受甲○○之託，為業主王柏滄代辦畜牧設施容許使
      用之申請，嗣於負責主管承辦審核核發本件畜牧設施建照
      、使照時，明知上開違法情事（詳見上開(1)至(3)所述），
      竟仍違法准予給照建築、給照使用，並違法核發畜牧設施
      建照、使照予業主王柏滄，且甲○○因此向業主王柏滄收
      取附表一編號16.(甲)所示之委託代辦費用（並交付代辦費用
      予被告壬○○，詳如附表一編號16.(甲)所示），甲○○、被
      告壬○○乃共同直接獲得如附表一編號16.(甲)所示之不法利
      益【收取之委託代辦費用扣除本件相關政府規費而得出不
      法利益金額，其各項政府規費金額及核算後得出其等共同
      獲得之不法利益金額均詳如事實欄參、十六（一）及附表
      一編號16.(甲)所述，並有附表三編號16.所示卷宗證物扣
      案可證，應無疑義，茲均不贅述】，及使證人王柏滄直接
      獲取事實欄參、十六（一）所述之不法利益【詳見理由欄
      二、甲、四所述】，被告壬○○本件對於主管事務圖利犯
      行，昭彰甚明，而甲○○雖無公務員身份，然其與具公務
      員身分之被告壬○○共同實行本件對於主管事務圖利之犯
      行，自應論以共犯，亦屬當然。
己、就事實欄參、十六（二）所述被告壬○○單獨犯對於主管事
    務圖利之犯行部分：
一、被告壬○○之答辯：
（一）訊據被告壬○○坦認負責主管審核甲○○為附表一編號16.
      (乙)所示業主代辦申請自用農舍建照、使照之案件，其於附
      表一編號16.(乙)所示時間審查，擬具如事實欄參、十六（二
      ）所述之審查內容，於附表一編號16.(乙)所示時間，製發如
      附表一編號16.(乙)所示埔鹽鄉公所准予給照建築、准予給照
      使用之函（稿），並核發如事實欄參、十六（二）所述自
      用農舍建造、使照予附表一編號16.(乙)所示業主王柏滄之事
      實。
（二）然被告壬○○矢口否認涉有對於主管事務圖利之犯行，辯
      稱：伊沒有違法核發本件建照、使照云云。
二、本院查：
（一）被告壬○○於本件係依法令服務於地方自治團體所屬機關
      即彰化縣埔鹽鄉公所建設課，而具有法定職務權限之公務
      員，且埔鹽鄉公所審查畜牧設施容許使用及核發畜牧設施
      建照、使照之事務，均係其負責主管審核之事務，及本件
      附表一編號16.(乙)所示系爭農地為農牧用地，依法僅能作農
      牧使用，且其面積如附表一編號16.(乙)所示，乃少於2500平
      方公尺，有其土地登記謄本扣案可證（見附表三編號16.
      所示卷宗證物）。按申請興建農舍之該宗農業用地面積
      不得小於0.25 公頃（即不得小於2500平方公尺），此為
      92年1月3日修正後之「農業用地興建農舍辦法（依照農業
      發展條例第18條第5項所訂定）」第3條第1項第3款所明訂
      ，是本件系爭農牧用地依法不得興建農舍，乃甚明確。被
      告壬○○曾於附表一編號16.(甲)所示時間，以收取附表一編
      號16.(甲)所示之委託代辦費用，受甲○○之託，為本件業主
      王柏滄於同塊農牧用地上申請畜牧設施容許使用，嗣並負
      責主管審核該案畜牧設施建照、使照之申請，並違法核發
      畜牧設施建照、使照予業主王柏滄【該業主係欲作工廠之
      違法目的使用，詳如事實欄參、十六（一）、附表一編號
      16.(甲)，及理由欄貳、戊所述】，其對本件與該案相同之系
      爭農地面積未達2500平方公尺，當知之甚稔，詎其於審查
      是否核發本件自用農舍建照、使照之申請時，明知依法不
      應准予核發農舍建照、使照，竟仍違法核發，所為顯然違
      背法令，並具圖利附表一編號16.(乙)所示業主王柏滄之犯意
      甚明，雖被告壬○○並未受託代辦本件農舍建照、使照之
      申請，且未獲取不法利益（理由均詳如後述）主代辦），
      然其所為亦使附表一編號16.(乙)所示業主直接獲取農舍之建
      照、使照以興建建物，並得據以申請合法供水、供電，及
      使該建物增加使用、收益、處分之經濟加值之不法利益【
      詳如理由欄貳、四、（三）所述】，被告壬○○所為自該
      當對於主管事務圖利之罪責，至甚明確，堪予認定。
（二）另本件甲○○並無將農舍建照、使照申請部分，委由被告
      壬○○代辦，而均係由自己代辦申請，壬○○違法核發本
      件農舍建照、使照，並無獲取不法利益：
      訊據被告壬○○否認有代辦本件農舍建照、使照之申請。
      查，依證人即共犯甲○○於警詢證稱：91、92年間王泊滄
      找伊要申請雞舍（指附表一編號16.(甲)所示部分）與農舍，
      王泊滄告訴伊該雞舍是要作為工廠使用，因為伊不會辦畜
      牧設施容許使用，所以..找壬○○辦理通過後，再交由伊
      負責繪製畜牧設施與農舍的建築設計圖和建築執照的申請
      等語【見偵字第11582號卷四第124頁】，並未說到有將本
      件農舍建照、使照之申請委由被告壬○○代辦。又經本院
      查核扣案如附表一編號16.所示埔鹽鄉公所審核准予自
      用農舍給照建築、給照使用資料卷宗內農舍建照、使照申
      請書上之筆跡，均為娟秀，顯與被告壬○○之筆跡【被告
      壬○○筆跡，可參考扣案如附表三編16.所示埔鹽鄉公
      所檢送彰化縣政府審核畜牧設施同意容許使用函（稿）及
      相關申請資料卷宗、彰化縣政府審核畜牧設施同意容許使
      用函（稿）及相關申請資料卷宗內之由被告壬○○書寫之
      畜牧設施申請書及其他相關申請資料】迥然有異。是以難
      認本件農舍建照、使照申請書及相關申請資料係由被告壬○○填載並由其代辦申請，被告壬○○辯以其並未代辦本
      件農舍建照、使照之申請等語，堪予採信。則本件業主既
      係委託甲○○代辦農舍建照、使照之申請，並交錢予甲○○，且無證據顯示被告壬○○有受託為本件業主代辦農舍
      建照、使照及分得代辦費用，當難認甲○○受託代辦該等
      事務並向業主所收取之代辦費用核屬被告壬○○獲取之不
      法利益。
（三）至起訴意旨固認被告壬○○核發本件農舍建照、使照，其
      違法之情乃係其明知業主興建「農舍」，實際係欲作工廠
      辦公室之違法目的使用。然查，然本院審酌本件申請使照
      所檢附之建物竣工照片，可知該建物為混凝土造，核其外
      觀、建材上並無明顯可辨識確非供「農舍」使用，復無其
      他證據顯示被告壬○○明知業主興建該建物實際係欲作工
      廠辦公室使用，尚難認被告壬○○核發本件農舍建照、使
      照，有此部分違法之情。另起訴意旨認本件申請使照時所
      檢附之「預拌混凝土品質保證書」各欄位均為空白，然觀
      諸扣案如附表三編號16.卷宗資料，該「預拌混凝土品質
      保證書」各欄位均填載有內容，檢察官就上開所認，應有
      誤會。至本件核發建照後，施工中，未依核定建照之工程
      圖樣施工，迄至申請使照時始申請變更建照設計增加建築
      面積及總樓地板面積（原核定建築面積為107.28平方公尺
      ，總樓地板面積為214.56平方公尺，變更增加建築面積為
      108平方公尺，總樓地板面積為222.49平方公尺），並經
      被告壬○○科處罰鍰在案，有附表三編號16.所示卷宗
      證物扣案可參，併同敘明。
庚、就被告卯○○幫助被告壬○○連續犯對於主管事務圖利之部
    分：
一、訊據被告卯○○對於上揭事實欄參、所述其提供名義給被告
    壬○○使用於為他人代辦申請畜牧設施容許使用之案件等所
    有犯罪事實，均坦認不諱，並供承：（問：壬○○當初是如
    何要求妳擔任受託人？）他是跟我說兼差作私人業務，他告
    訴我兼差做的私人業務就是幫人申請在農地上興建畜牧設施
    或農舍，我知道實際上那些委託人其實是要蓋工廠或公司倉
    庫所用，與所申請的名義項目不符，我之所以會知道是因為
    壬○○有告訴過我，有時候那些委託人也會告訴我，我知道
    他們這樣申請是違法的，如果依照法律程序來申請是不會通
    過的，壬○○要我兼差作上述的事情的時候，就告訴我說請
    我出具名義作這些人的受託人，實際上是壬○○受委託辦理
    。（問：癸○○是否是妳去找的？）不是，我本來不認識他
    ，也沒有見過他，是因為壬○○兼差作上開違法的事情，有
    時候會與癸○○電話聯絡，或癸○○會來我們家，會談到上
    開違法的業務，我才因此認識癸○○。（問：為何起訴書所
    載的這些案件，有些是以妳的名義為受託人，有些卻不是？
    ）我也不知道，因為這都是壬○○在決定，我很少為這些客
    戶業主跑件、送件，頂多壬○○在忙的時候，會叫我去向周
    又鳳拿本案相關建築類圖紙（即工程圖樣），我不太清楚那
    些圖紙是什麼，壬○○也不會告訴我我所拿的圖紙是關於哪
    些客戶業主的，我只是負責跑腿，跑過幾次我也忘記了【見
    本院卷二第38至39頁】。（問：與客戶洽談代辦業務內容及
    收取費用等事務，都是誰與客戶談的？）都是壬○○去談的
    。（問：代辦業務的設計圖是由何人繪製？）是拿到彰化市
    的周又鳳小姐那裡繪製，大部分都是壬○○拿去給她繪製的
    ，只有偶爾壬○○在忙時，才會由我拿去給周又鳳。（問：
    代辦業務的一些申請表格，都是由妳或是壬○○填寫？）都
    是壬○○填寫，因為那需要一些計算，所以我不會填寫，壬○○也沒有教我如何寫。（問：為何有這麼多件的代辦人都
    是使用妳的名義？）因為壬○○說他是公務人員，所以才使
    用我的名義，...壬○○是在埔鹽鄉公所建管課任職，負責
    審核這類的案件。是由何人負責去申請案件的現場看？）都
    是壬○○，我都沒有去過現場，對這部分的業務我都不熟悉
    ，完全是外行，我去也不知道要做什麼。（問：是否認識癸○○？）以前不認識，後來有時候會來家裡面。（問：提示
    聲羈卷第6頁，妳之前在聲請羈押時稱他的目的不是要蓋畜
    牧設施，實際是要蓋住家或工廠，跑來問要如何處理，妳告
    訴他們可以申請畜牧設施，只是有風險，是否如此？《提示
    並告以要旨》）我當時是因為要替壬○○擔罪，所以當時的
    陳述有部分不是事實，我之前在羈押庭中是為了要幫壬○○
    脫罪，因為壬○○是說他是公務員，不能兼差，所以叫我幫
    他擔罪...我那時候沒有跟法官說實話。（問：壬○○在叫
    妳擔罪時，壬○○是如何告訴妳的？）壬○○在叫我擔罪時
    ，就是他做的罪，要說是我做的。剛開始要去調查局的時候
    ，壬○○來找我，他說他是公務員，要我說這些業務都是我
    做的。（問：壬○○要妳幫他擔罪，是在何時？）是一開始
    在我、壬○○及癸○○收到調查站通知書時，當時我知道是
    貪污...在我要去調查站之前，壬○○有來找我時，他是跟
    我說他是公務員，不能用他的名義去兼差代辦申請同意畜牧
    設施容許使用、建造執照、使用執照等，我當時與壬○○是
    夫妻關係，我也知道他有在兼差代辦這些業務，他說這些都
    是他做的，請我通通說成是我做的，因為我不是公務員，只
    要我說成是我做的，就不會算是犯法。我都沒有收過錢（按
    ：指向業主收錢），都是壬○○自己收錢的等語（見本院卷
    四第133頁至第137頁、第286頁背面至313頁）。
二、被告卯○○之辯護人為被告卯○○辯護以：被告卯○○僅為
    名義上之代辦人，實際均係由被告壬○○代辦，被告卯○○
    僅是出名而已，應僅成立幫助犯。
三、本院查：
（一）被告壬○○為附表一編號2.至9.、11.至16.(甲)所示各該業主
      代辦申請畜牧設施容許使用時，均在「代理畜牧場申辦畜
      牧場登記委託書（即代辦申請書）」填載受委任人為被告
      卯○○，而以被告卯○○為代辦申請人；為其中附表一編
      號2.、4.至9.、11.至15.所示各該業主代辦申請核發畜牧設
      施建照、使照時，並未填載以任何人為代辦人；為其中附
      表一編號16.(甲)所示業主代辦畜牧設施使照時，亦未填載以
      任何人為代辦人等情，有附表三編號2.至9.、11.至16.(甲)所
      示埔鹽鄉公所檢送彰化縣政府審核畜牧設施同意容許使用
      函（稿）及相關申請資料卷宗、彰化縣政府審核畜牧設施
      同意容許使用函（稿）及相關申請資料卷宗、埔鹽鄉公所
      審核准予給照建築、給照使用函（稿）及相關申請資料卷
      宗等證物扣案可稽，此部分事實，應可認定。
（二）觀諸被告卯○○上開坦認供述之情節，核與被告兼證人
      壬○○於偵訊證稱：（問：你接受委託後，有哪些業務是
      請別人代勞的？）因為公務員不能當委託人，所以我都找
      獸醫癸○○或我太太當容許使用的受託人，就是卷內如果
      是以我太太當受託人的話，就是我太太為受託人的名義，
      但實際上業主都是委託我，我太太只是受託人的身分，..
      .如果有我的筆跡的部分，我之前都說是業主委託我太太
      ，但實際上我太太只有時會幫我跑腿，業主都是與我談等
      語（見偵字第11582號卷五第31頁）；被告壬○○於本
      院準備程序及審理時以共同被告身份供述：只有我在經營
      這些業務，我只是偶爾忙的時候，會請卯○○幫我向周又
      鳳拿關於這些業務的圖紙，或是至辛○○建築師事務所拿
      取這些業務的簽章資料，實際如何代辦這些業務都是由我
      在決定，我從事這些業務之前，有請她在我所接的代辦申
      請農牧用地作畜牧設施容許使用之案子充當名義代辦人，
      是無償的，之所以會請卯○○當名義代辦人，是因為我自
      己具有從事相關業務之公務員身分。卯○○並不負責與癸○○接洽，均是由我與癸○○接洽。卯○○沒有與客戶接
      洽，收款時客戶偶爾會到我家，但大部分都是我到客戶家
      裡收款。我是跟卯○○講我是公務員，不方便以我的名義
      為代辦人，所以請她當代辦人，卯○○從來沒有（實際）
      代辦過，。她只是偶爾幫我跑腿，也沒有與客戶接觸，她
      從來沒有出具名義代辦農舍業務，因為農舍不需要代辦人
      ，看工地現場時，雖然代辦人寫卯○○，但都是由我出面
      ，卯○○從來不出面。（問：為何卯○○之前承認代理起
      訴書記載的大部分的業務？）我是在接到約談書，還沒有
      作筆錄之前，去找卯○○，要她承認這些都是她所作的，
      要她擔起所有責任，當時卯○○是沒有口頭上同意，我是
      跟卯○○說請她再看看，卯○○也沒有馬上同意，後來我
      是看到起訴書的時候，我才知道卯○○在做筆錄的時候有
      幫我承擔。卯○○從來沒有接觸過我接代辦業務的客戶，
      也沒有向客戶收取款項，一般都是由我去客戶家，或是客
      戶先與我聯絡後才會來我家。卯○○從92年到93年都是作
      家庭代工，只有在我忙的時候，我才會請她跑腿幫我拿資
      料給建築師，或是去建築師事務所拿設計圖，或是將資料
      送到縣政府。卯○○沒有與客戶接洽，收款時客戶偶爾會
      到我家，但大部分都是我到客戶家裡收款。我是跟卯○○
      講我是公務員，不方便以我的名義為代辦人，所以請她當
      代辦人，卯○○從來沒有（實際）代辦過，。她只是偶爾
      幫我跑腿，也沒有與客戶接觸，她從來沒有出具名義代辦
      農舍業務，因為農舍不需要代辦人，看工地現場時，雖然
      代辦人寫卯○○，但都是由我出面，卯○○從來不出面等
      情相符（見本院卷二第59頁、卷四第131背面、第229全頁
      、第246頁背面至第247頁）。
（三）佐以下列證人等之證述，可知本案附表一編號2.至9.、11.
      至16.(甲)所示各該業主均從未與被告卯○○接洽過，被告壬○○為各該申請畜牧設施容許使用，所檢附之代辦申請書
      雖均填載受委任人為被告卯○○，然實際上各該業主均係
      或直接與被告壬○○接洽委託代辦事宜，或由業主與甲○○接洽委託代辦事宜後，由甲○○再委託被告壬○○代辦
      ，各該業主顯均未曾與被告卯○○接洽談及相關代辦事宜
      ，又徵諸曾在附表一編號2.該案中，受託代為繪製相關圖
      樣之製圖業主即證人周又鳳亦證稱：（問：你與壬○○交
      往關係為何？有無金錢借貸關係？）壬○○約從87年間開
      始將一些農舍、菇寮、雞舍等建築設計圖的案子交給我代
      為繪製，每張圖代價為600元。（問：你與卯○○交往關
      係為何？）卯○○偶爾會代壬○○來我家拿已繪製完成的
      建築物施工圖，但我與卯○○沒有特別往來等語【見偵字
      第11582號卷四第117頁】；及受託在附表一編號2.至5.、
      8.、10.、11.至14.、16.(甲)所示申請畜牧設施容許使用案件中
      提供獸醫師證書之共同被告癸○○於本院亦均稱係被告壬○○與其接洽等情，堪認被告卯○○上開供述、被告兼證
      人壬○○上開供、證述被告卯○○僅係出具名義之名義代
      辦人，並未實際與業主接洽，並未實際處理代辦申請及收
      款事宜，僅偶爾依照被告壬○○指示，為被告壬○○跑腿
      拿取圖樣資料，一切代辦事務均是由被告壬○○接洽處理
      及決定等情，應屬真實可信。
  １、附表一編號2.部分：
      證人乙○○於偵訊證稱；（問：本件申請案是否確為卯○○作為實際代辦人？）我不曉得，我只知道我先生己○○
      是委託壬○○辦理申請案等語【見偵字第11582 號卷一第
      38頁背面】；證人乙○○之夫己○○於本院證稱：（問：
      你們農舍《應係「畜牧設施」之口誤》的容許使用，是否
      是你委託卯○○去辦理的？）我是委託1個由代書介紹的
      人，該人就是壬○○等語【見本院卷四第50頁背面】。
  ２、附表一編號3.、16.(甲)部分：
      證人丙○○於警詢、偵訊及本院審理均證稱：伊係委託甲○○代辦，不認識卯○○等語【見偵字第11582號卷一第
      115頁、第120至121頁、本院卷四第26頁】。而證人甲○○於本院證稱：伊知道卯○○是壬○○的太太，但伊沒有
      與卯○○打過招呼，伊是找壬○○代辦丙○○及王泊滄畜
      牧設施容許使用等語【見本院卷四第128頁背面】。
  ３、附表一編號4.部分：
      證人吳維田於警詢、偵訊均證稱：伊係委託壬○○代辦，
      係在93年間到壬○○家裡，才認識卯○○等語【見偵字第
      11582號卷一第125頁、第130頁】。
  ４、附表一編號5.部分：
      證人施並江於警詢證稱：伊係委託壬○○代辦，卯○○只
      是名義上之委託代辦人等語【見偵字第11582號卷一第135
      頁】。
  ５、附表一編號6.部分：
      證人未○○於偵訊證稱：伊係委託壬○○代辦，不知道委
      託書上為何是卯○○的名字等語【見偵字第11582 號卷五
      第181頁】；
  ６、附表一編號7.部分：
      證人鍾玉嬌於偵訊證稱：伊先生係委託壬○○代辦，獸醫
      師也是壬○○找的等語【見偵字第11582號卷一第168頁】
      。
  ７、附表一編號8.部分：
      證人陳勝雄於警詢、偵訊均證稱：伊係委託壬○○代辦，
      到壬○○住處，才知道卯○○是壬○○的太太，平日與卯
      ○○沒有往來關係等語【見偵字第11582號卷一第183至18
      4頁、第188頁】。
  ８、附表一編號9.部分：
      證人蔡裕於警詢、偵訊均證稱：伊係委託壬○○代辦，不
      認識卯○○，不知道她是誰等語【見偵字第11582號卷一
      第191至192頁、第196至197頁】。
  ９、附表一編號11.部分：
      證人梁瑞彬於警詢、偵訊均證稱：伊係委託壬○○代辦，
      伊完全不認識卯○○，也沒有委託卯○○等語【見偵字第
      11582號卷二第53頁、第57頁】。
  １０、附表一編號12.部分：
      證人劉連賜於警詢及偵訊均證稱：伊係交由壬○○辦理，
      伊完全不認識卯○○，也從未與她有業務接觸，不知道為
      何委託書上受託人變成卯○○等語【見偵字第11582號卷
      二第69頁、第72頁】。
  、附表一編號13.部分：
      證人黃文讀、寅○○於警詢及偵訊均證稱：係委託壬○○
      代辦，不認識卯○○等語【見偵字第11582號卷二第85至
      87頁、第90至91頁、第95至96頁】。
  、附表一編號14.部分：
      證人翁德彬書面陳稱：代辦人係壬○○等語，並提出由被
      告壬○○為其代辦時，所繪製之廠區配置圖（簡圖）及代
      辦費支票簽收收據為據（見偵字第11582 號卷二第137 至
      140頁）。
  、附表一編號15.部分：
      證人陳宏昌於偵訊證稱：係委託壬○○代辦，不認識卯○○等語【見偵字第11582號卷二第122至123頁】。
（四）本院審酌被告卯○○僅是於初始在被告壬○○要求其出具
      名義擔任名義代辦人時，概括答應被告壬○○將其填載為
      代辦申請人，嗣被告壬○○為附表一編號2.至9.、11.至16.
      (甲)所示各該業主代辦申請畜牧設施容許使用時，乃自行在
      代辦申請書上填載被告卯○○為代辦人，而被告卯○○實
      際上並未與該等業主或甲○○有何接觸或參與代辦業務內
      容，對各該案件如何申請辦理、拿取多少代辦費用等代辦
      事務均不知悉，亦不具支配決定權，其雖自承曾向證人周
      又鳳或建築師辛○○拿取相關圖樣及建築師簽證資料，然
      亦係依照被告壬○○之指示而為，僅為被告壬○○之手足
      ，對於如何繪製圖樣及如何設計、辦理簽證資料等事項，
      俱均未參與、決定，尚難認被告卯○○對被告壬○○所為
      對於主管事務圖利之犯行，主觀上有以自己犯罪之意思，
      亦未見其客觀上有參與犯罪構成要件之行為，自難論以其
      為共同正犯，使其擔負與被告壬○○共犯該罪之罪責。
（五）惟查，被告卯○○業於本院準備程序中供述：伊知道壬○○是在做違法的事情，壬○○是跟伊說做兼差私人業務，
      就是幫人申請在農地上興建畜牧設施或農舍，那些委託人
      實際是要蓋工廠或公司倉庫之用，與所申請的名義項目不
      符，如果依照法律程序來，是不會過的等語【見本院卷二
      第38頁全頁】，並坦認知悉被告壬○○當時係任職建設課
      承辦人，負責審核建照、使照之事務等情【見偵字第1158
      2號卷一第91頁】，核與被告壬○○所稱：卯○○知道伊
      在公所是負責審查雞舍、農舍的業務等語相符（見本院卷
      四第229頁），則被告卯○○主觀上顯能認知被告壬○○
      係違法從事為人代辦畜牧設施容許使用等業務，並從中獲
      取不法利益，該等業務係被告壬○○公務上主管之事務，
      而被告卯○○仍提供其名義，讓被告壬○○在為他人代辦
      畜牧設施容許使用之申請案中使用，並填載於代辦申請書
      上，被告卯○○之行為，雖未實際與被告壬○○共同實行
      該等犯罪，然其行為顯對被告壬○○遂行對於主管事務圖
      利之犯行，已施有助力，自應成立對於主管事務圖利之幫
      助犯甚明。其於被告壬○○就附表一編號2.至9.、11.至16.
      (甲)所示案件中擔任名義代辦人，自應就被告壬○○該等部
      分所為之對於主管事務圖利罪，負幫助犯之刑責，應堪認
      定。
（六）起訴意旨固認被告卯○○於附表一編號10.之案件中，與被
      告壬○○基於對於主管事務圖利之犯意聯絡及行為分擔，
      負責填載畜牧設施建照、使照之申請書。然稽之該案係由
      賴如龍與業主接洽所有代辦事宜，賴如龍嗣將申請畜牧設
      施容許使用部分業務，委由被告壬○○代辦，被告壬○○
      再將此部分事務轉委由被告癸○○代辦，該案中填載及準
      備畜牧設施申請書等相關申請資料者，係被告癸○○，此
      據被告壬○○、癸○○供述在卷，經互核相符，且該案申
      請畜牧設施容許使用所檢附之代辦申請書上填載之受委任
      人亦係被告癸○○，並非被告卯○○，有附表一編號10.所
      示彰化縣政府審核畜牧設施同意容許使用函（稿）及相關
      申請資料卷宗扣案可證。又觀諸該案畜牧設施建照、使照
      申請書上之筆跡，無論就字型形體、運筆之筆順、結構、
      神韻等情，復核與被告卯○○書寫之字跡不相符合【被告
      卯○○於本院3次準備程序訊問後簽名（見本院卷一第182
      頁、卷二第41頁背面、第123頁背面）及其在彰化銀行埔
      鹽分行開設帳號00000000000000、00000000000000號帳戶
      時之簽名（見偵字第11582號卷四第12頁），所書寫之「
      黃」字，最上一橫均為平順，下方「田」內直豎筆劃至底
      乃一筆劃連著寫「田」字下方一橫，並連貫著往下寫「黃
      」字下方之左撇；而本件畜牧設施建照、使照申請書（見
      扣案附表三編號10所示埔鹽鄉公所審核准予給照建築、給
      照使用函（稿）及相關申請資料卷宗）之「黃」字，最上
      一橫寫至右方會稍微上勾，下方「田」內直豎筆畫與「田
      」字下方一橫及左撇，可看出筆劃並未連貫，應係分開筆
      劃書寫，「田」字下方一橫，始有一筆劃連貫著寫「黃」
      字下方之左撇】，尚難認該等申請書係為被告卯○○所填
      載。是以此部分並無何證據可資證明被告卯○○有參與被
      告壬○○對於主管事務圖利之犯罪構成要件行為，尚難認
      定其有與被告壬○○具犯意聯絡及行為分擔，自不應論以
      其成立對於主管事務圖利罪之共同正犯，此部分乃應不另
      為無罪之諭知【參理由欄伍、三、（四）所述】。
（七）至被告卯○○雖於警詢、偵訊中及本院羈押時曾承認係其
      實際受附表一編號2.至9.、11.至16(甲)所示各該業主委託代
      辦各該案之畜牧設施容許使用及畜牧設施建照、使照之申
      請，然被告卯○○已陳明當時係為被告壬○○擔罪，核與
      被告壬○○供述相合，且依照前述各項事證顯示被告卯○○確實並非實際受託代辦人，堪認被告卯○○於警詢及偵
      訊中承認之情，應係當時為維護被告壬○○所為擔罪之詞
      ，尚難採信。
（八）至證人辛○○雖於偵訊及本院證稱：被告卯○○會與伊有
      業務上之接觸，算是伊的員工，有時會拿建築圖找伊幫忙
      看是否與法規不符合，會幫伊介紹客戶，大部分均是伊與
      被告卯○○接洽，伊會與壬○○接洽簽證事宜，但壬○○
      均是說他太太沒空，所以順便幫他太太等語。然查，證人
      辛○○上開證述核與被告壬○○上開所述不符，並與上揭
      事證不合，本院審酌被告壬○○已清楚證述被告卯○○並
      不算是辛○○建築師事務物所員工，是因其代辦案件有些
      需要建築師審查簽證，給建築師審查簽證就要報所得，所
      以讓證人辛○○報稅時，申報被告卯○○為其員工等節（
      見本院卷四第228頁背面），證人辛○○亦不否認於報稅
      時，曾申報被告卯○○為其員工之情，堪認證人辛○○應
      係為避免自己被認有申報稅務不實之情形，始為上開證述
      ，真實性容有存疑，尚難逕採為對被告卯○○不利之認定
      。
辛、就被告壬○○所犯如事實欄肆、所述之詐欺取財、藉端勒索
    財物之犯行部分：
一、被告壬○○之答辯：
    訊據被告壬○○固承認於附表二所示時間，受證人丑○○委
    託，收取如附表二所示之委託代辦費用，為證人丑○○代辦
    如事實欄肆、所述畜牧設施容許使用及畜牧設施建照、使照
    之申請，之後其乃將申請畜牧設施容許使用部分，以附表二
    所示代價，委託被告癸○○代辦並代為填載相關申請資料及
    準備相關畜牧設施圖樣後，送交埔鹽鄉公所農業課初步審查
    後，轉呈彰化縣政府發函同意畜牧設施容許使用，嗣並由埔
    鹽鄉公所建設課課員陳昌茂負責主辦審核核發畜牧設施建照
    、使照予證人丑○○等事實，然矢口否認涉有對於主管事務
    圖利之犯行，辯稱：丑○○委託伊時，是告訴伊要養雞，伊
    不知道她實際上不是要養雞而係要作住家使用，伊也沒有向
    丑○○自稱是建設課課長，沒有向丑○○稱「需紅包打點相
    關人等，其本人2萬元、鄉公所人員2萬元、縣政府人員2萬
    元、繪圖人員1萬2千元、申請門牌號碼1萬8千元」等語，及
    向丑○○稱：「公所內部紅包分不平起糾紛，要再交付9 萬
    元，才能解決」、「要給伊1萬元，否則拿不到使用執照。
    伊向丑○○拿的1萬元是丑○○尚未給付之代辦費用云云。
二、本院查：
（一）被告壬○○於附表二所示時間，受證人丑○○委託代辦本
      件相關申請事宜時，乃擔任埔鹽鄉公所建設課課員，為依
      令服務於地方自治團體所屬機關，而具有法定職務權限之
      公務員（即身分公務員）之事實，為被告壬○○於本院準
      備程序所不否認（見本院卷二第59頁）【詳如理由欄貳、
      甲、一所述】，並有前揭彰化縣埔鹽鄉公所99年5月3日鹽
      鄉人字0990005640號函及檢附之被告壬○○之人事資料（
      見本院卷三第213至221頁）在卷可資佐證，應無疑義【註
      ：被告壬○○當時雖為建設課課員，然已因職務調動，改
      負責工商管理事項，而未負責主管農舍及畜牧設施建照、
      使照之審查、核發等事務，詳見理由欄肆、三、４、所述
      】。又被告壬○○於附表二所示時間，受證人丑○○委託
      ，以收取如附表二所示之委託代辦費用，為證人丑○○代
      辦如事實欄肆、所述畜牧設施容許使用及畜牧設施建照、
      使照之申請，之後其乃將申請畜牧設施容許使用部分，以
      附表二所示代價，委託被告癸○○代辦及代為填載相關申
      請資料及準備相關畜牧設施圖樣後，檢附向埔鹽鄉公所農
      業課申請畜牧設施容許使用，經農業課初步審查後轉呈彰
      化縣政府審核後發函同意畜牧設施容許使用，嗣並由埔鹽
      鄉公所建設課課員陳昌茂主辦審核，呈建設課課長王志倫
      覆核及代為決行後，准予核發建照、使照之事實及如事實
      欄肆、所述之相關申請、核准畜牧設施容許使用暨核發畜
      牧設施建照、使照之經過等事實，為被告壬○○於本院坦
      認不諱【見本院卷二第61頁、卷四第235頁背面】，核與
      證人丑○○於警詢、偵訊證述本件委託被告壬○○辦理等
      情節相符【見偵字第11582號卷一第4至6頁、第32至35頁
      、本院卷三第257頁】，並有附表三編號17.所示
      埔鹽鄉公所檢送彰化縣政府審核畜牧設施同意容許使用函
      （稿）及相關申請資料卷宗、彰化縣政府審核畜牧設施同
      意容許使用函（稿）及相關申請資料卷宗、埔鹽鄉公所審
      核准予給照建築、給照使用函（稿）及相關申請資料卷宗
      等證物扣案可資佐證，亦可認定。
（二）被告壬○○確有如事實欄肆、所述向證人丑○○詐欺取財
      及藉端勒索財物之犯行：
  １、此部分事實，業據證人丑○○於警詢證稱：（問：你是
      否以申請畜牧設施之方法來規避上述2 年時間限制？在申
      請畜牧設施容許許可之初並無實際作為畜牧設施使用之意
      圖，而於申請畜牧設施容許許可獲准後即違反申請目的興
      建工廠使用？）本件土地係我於94年初從彰化地方法院法
      拍土地時標到，因為我想在上面蓋房子居住並就近照顧，
      但因該筆土地係農地，農地必須在移轉登記2 年後始得建
      造農舍，所以我就向鄰居請教，鄰居並告知我可以請當時
      埔鹽鄉公所農業人員壬○○代辦，壬○○知悉我要在前述
      土地上蓋房子居住，即建議我可以辦理畜牧設施方式來規
      避上述2年時間限制，之後我就將該案委由壬○○辦理。
      （問：壬○○所收取之代辦費用是否有高於一般行情？若
      高於一般行情為何你仍交由壬○○代辦？他是否曾保證交
      由他代辦，申請案件均會順利通過？）當時壬○○有向我
      表示他是專門辦這種申請案，而且這個地方是屬於他的管
      區，只有他一個人可以辦理，壬○○所收取之代辦費用包
      括雞舍容許使用、建築設計、建照申請、使用執照申請共
      11萬元，獸醫師簽證1件2萬5000元，建照規費1499元、空
      氣（污）染防制費4266元，共14萬725 元，另外壬○○並
      向我額外收取紅包本人2 萬元、鄉公所人員2 萬元、縣政
      府人員2 萬元、繪圖人員1 萬2000元、申請門牌號1萬800
      0 元等，全部費用共計20餘萬元，當時我不知道是否高於
      一般行情，之後壬○○又告知我埔鹽鄉公所人員因為紅包
      擺不平，要我晚上拿9 萬元去他家，才能解決，因為我覺
      得很不合理，且經詢問弟弟陳友吉才知行情過高，就叫我
      弟弟陳友吉要跟壬○○協調，壬○○表示不願意跟陳友吉
      協調，經過一段時間，壬○○又向我表示要我拿1 萬元給
      他，不然拿不到使用執照，所以我後來將1 萬元現金拿到
      壬○○家裡，壬○○才將使用執照交給我。（問：提示壬○○手寫收據5張，上述5張收據是否是由你於彰化縣政府
      到場進行畜牧設施許可使用廢止之會勘時所出示？該5 張
      收據是否均由壬○○所開立做為申請案件的收據？）（經
      詳視後作答）是的，該5張收據均是由壬○○所開立做為
      代辦申請案件的收據。（問：壬○○是否自稱為課長，向
      你招攬代辦申請案件並收取收據中分別為12,000元，18,0
      00元，12,000元三筆共計42,000元之賄款？詳情為何？）
      壬○○都自稱為埔鹽鄉公所農業課長，向我招攬代辦申請
      案件並收取，其收據中12,000元係繪圖費用、1,8000元係
      申請門牌費，另外1,2000元我已經忘記了，另外壬○○向
      我額外收取本人紅包2 萬元、鄉公所人員2 萬元、縣政府
      人員2 萬元，壬○○並未寫上去。（問：本件申請案件是
      否均是交由壬○○包辦所有關於申請文件表格填寫、設計
      藍圖繪製等等事項，而僅以癸○○作為名義上之委託代辦
      人？）該件申請案我都是全權委由壬○○包辦，癸○○是
      否為名義上之委託代辦人，我不清楚。（問：提示丑○○
      訴願答辯補充說明乙張，此張文件是否係你於畜牧設施許
      可使用遭廢止後所提出？其中提到壬○○身為建設課員卻
      長期未利益迴避包辦申請案件？詳情為何？《經詳視後作
      答》）是的，該張文件係委託我弟弟陳友吉製作答辯等語
      【見偵字第11582號卷一第4至5頁】；核與證人丑○○
      於偵訊證稱：（問：之前在縣調站所言是否均實在？）是
      的。彰化縣埔鹽鄉○○段272地號所有權人是我，我在94
      年3月間向法院標的。我是請教當地人，想要蓋一間農舍
      可以避雨，他們告訴我去找鄉公所的壬○○，我就去公所
      ，問服務台他們指引我去找他，但我沒有見到他，我就自
      己跑去公所對面的代書那邊。我在代書那邊問，一個男的
      代書就說壬○○是專門在辦這個，他與壬○○很熟，就打
      電話叫壬○○出來，壬○○就從公所出來到事務所與我見
      面。我請教他想蓋屋子的事，他告訴我要申請才不會有補
      照的問題，我留了電話給壬○○，隔了好幾天壬○○就打
      電話給我，並到我家找我好幾次，壬○○告訴我說蓋農舍
      要等比較久，蓋雞舍比較快，並叫我交錢給他，他有開了
      幾張收據給我，但有幾張沒有開，他說是紅包不能開收據
      。（問：總共你拿了多少錢給他？）就如同在調查站說的
      。（問：提示卷附建照申請案內附建築圖，這是誰畫的？
      ）壬○○畫。（問：他將這圖拿去你家嗎？）是的。他每
      次去我家就是要拿錢，這張圖拿去我家時就收了2萬元，
      也沒有開收據給我。（問：你沒有寫委託書給他嗎？）沒
      有。完全蓋好時，他告訴我說使用執照下來了，他打到我
      彰化市家的電話給我，要求我付一筆9萬元給他，說是以
      做為「內部的人紅包分不平起糾紛，出事情」，要我再給
      他錢，我告訴他我沒有錢，並與他吵架，我沒有付這筆錢
      。（問：他使用執照有給你嗎?）拖了很久，他才打電話
      給我，說「不然你給我1萬元，我使用執照給你」，我才
      將1 萬元拿去他位於公所後面租的房子給他，他才將使用
      執照給我。（問：你何時進入該農舍居住？）在蓋好後我
      就進去住了。（問：卷附的收據是何時、地給你？）他去
      我家向我拿錢時，一起拿去我家的，他都是開好才拿去我
      家的。其中有一張下面註明「高課長的太太(壬○○先生)
      」是我寫的，因為我怕我年紀大，記不得收據上卯○○是
      何人，所以在卯○○的名字下面註明是高課長的太太。（
      問：提示卷內手寫收據，是誰寫的？）是他寫的，但其中
      註明「紅包12,000、18,000、12,000，42,000元」是我寫
      的，壬○○開始沒有將這部分寫進去，他拒絕寫上去，他
      說寫上去會被關，我當他的面將這些寫上去，他沒有說話
      ，其中「18,000元」他說是申請門牌號碼之用，但我覺得
      怎麼可能這麼貴，還去問隔壁的王代書，他說門牌號碼不
      用這麼多錢，頂多只要200元，說我被騙。（問：該農舍
      除你夫妻居住之外還有何用途？）除居住外還有堆一些舊
      機器。（問：壬○○有帶一個獸醫師去現場，並向你收
      25,000 元簽證費？）是的，是壬○○收錢的。獸醫師自
      己開車去田裏找我，並自我介紹說是壬○○介紹他去的，
      他問我屋子要做雞舍還是何用途，我告訴他是要避西北雨
      不是要養雞的，他說他了解，就離開了。錢可能是壬○○
      在之前就收了，當時幾乎是每星期去向我收錢等語【見偵
      字第11582號卷二第32至35頁】大致相符，證人丑○○
      復於本院證稱：（問：當初是委託何人幫你作代辦申請興
      建雞舍？）壬○○，我委託他之前並不認識他，我一開始
      是找一個代書，該代書是叫我去找壬○○代辦，他說壬○○專門在辦這個。（問：當初委託壬○○時，壬○○是否
      知道你申請興建雞舍的真正用途為何？）我申請的目的是
      有要種植水果等，我不記得我是否有告訴壬○○，其實我
      申請有兩個目的，一是作代工，沒有代工的話，就種植水
      果，我應該是有告訴他我申請的這兩個目的。（問：妳之
      前在調查站稱鄰居告訴妳可以找人代辦畜牧設施，而壬○○告訴妳用辦理畜牧設施的方式來規避要居住滿2年才可
      以興建農舍的規定，是否如此？）是，壬○○說如果我要
      早一天可以遮風避雨，就要用申請興建畜牧設施的方式才
      可以規避需要居住滿2年才可以興建農舍的規定。（問：
      妳當時有無告訴壬○○說妳要養雞？）時間太久，我已經
      忘記了，但是我們鄉下人會以剩菜剩飯養1、20隻雞、鴨
      很正常，這個不需要告訴壬○○。（問：壬○○是否有去
      過現場看過？）有。（問：壬○○是何時去看的？）在我
      們還沒有興建之前，當時整個是柑橘園，整個都是種植柑
      橘，另我們在興建完成之後，我們也入住時，壬○○也去
      看過，詳細何年月不記得，我不是每天會住在該處。（問
      ：壬○○去過幾次？）在我們蓋好之後，壬○○也去過幾
      次，不只一次，有好幾次，但詳細幾次我忘記了，壬○○
      來的目的是為何，我忘記了。另蓋好要發使用執照時，壬○○也有來看過並且拍照。（問：妳當初與壬○○約定代
      辦費用多少？）我都有單據，另外也有一些壬○○沒有開
      收據給我，之前詢問我時，因為距離案發時間比較近，現
      在距離太久，有些忘記了。（問：請提示偵卷11582號第8
      到13 頁，是否是這些單據上面所記載的金額？《提示》
      ）是，但是其中紅包的部分壬○○說不能寫上去，所以沒
      有收據，上面所示的這些收據，我確實都有付錢給壬○○
      。（問：這些屬於單純代辦費用《不包括紅包》是否均有
      收據？）上面記載紅包的部分是我自己寫的，有的來不及
      寫上去，我記得我本來準備20萬元要辦理這件事情，壬○○全部都拿走，而且還不夠，所以代辦費包括紅包是20萬
      元以上...，我去提款都有紀錄，我也有寫下來。單純代
      辦費用的部分，應該均有收據，但我不確定，時間太長。
      （問：妳於偵訊中稱，收據是壬○○寫的，其中紅包註明
      的部分，壬○○拒絕寫上去，他說寫上去會被關，妳即當
      他的面將紅包這些寫上去，他沒有說話且其中有1萬8千是
      申請門牌之用？）是。（問：妳本件的使用執照、建照是
      否均是委託壬○○代辦？）是，當初都有核照下來，但是
      現在均已經被縣政府撤銷，我是受害者。（問：壬○○跟
      妳收取代辦行情，是否有高於一般行情？）我聽我弟弟及
      附近鄰居說壬○○收費太貴，我聽隔壁人家說他的三百坪
      ，也是壬○○代辦，他才收費15萬元，我的才80坪，竟然
      要20 萬元還不夠。（問：壬○○有無告訴妳除了起訴書
      13萬5 千元的代辦費用外，還需要如起訴書所載「仍須紅
      包打點相關人等，壬○○本人2萬元，鄉公所2萬元、縣政
      府人員2萬元、繪圖人員1萬2、門牌號碼1萬8」《請提示
      98年7月1日調查筆錄，偵字第11582號卷第5頁》？）確實
      如此，尤其我對於壬○○說門牌要1萬8，特別記得清楚，
      因為我去問別人，隔壁說這部分門牌費用是免費的，為何
      我的案子還要另外收。（問：妳剛才所稱的金額，是否均
      交給壬○○？）是，都是壬○○他一個人到我家拿的。（
      問：後來壬○○是否有向妳稱「公所內部紅包分不平起糾
      紛」而另要你付9萬元？）有，在我聽到後，我嚇了一跳
      ，我還有趕快問我弟弟要怎麼辦，我弟弟說交給他處理，
      這部分我記得非常清楚，好像一場惡夢。（問：那妳後來
      有無將上開9萬元交給壬○○？）沒有。（問：之後壬○○是否有稱「要給伊1萬元，否則拿不到使用執照」？）
      有，我也有將1萬元交給他，這部分好像有收據，我是將
      這1萬元拿到壬○○家去給他，壬○○才將使用執照給我
      。（問：你的先生是何職業？）他原本是作鐵工廠的等情
      明確【見本院卷三第257至260頁】。
  ２、本院審酌證人丑○○所證被告壬○○對其詐欺取財、藉端
      恫嚇上述話語以向其勒索財物等情，前後證述大致相符，
      並提出被告壬○○開立予其之收據（即被告壬○○向證人
      丑○○收費之簽收單）5張為佐，有該等收據存卷可參【
      見他字第293號卷第8至12頁】。觀諸該等收據其中1張上
      面確實有證人丑○○記載之「紅包。12000。18000。1200
      0」等字樣【該等字樣內容中之「紅包」字樣（按：應係
      『紅包費』），係獨立一行；而「12000。18000。12000
      」字樣（按：應係3筆費用）則係另排成一列計算式（按
      ：此3筆費用合計為4萬2千元，下稱『系爭3筆費用』）】
      ，衡以證人丑○○與被告壬○○原素不相識，此為被告壬○○所不爭執，證人丑○○當無誣陷被告壬○○之必要及
      動機，佐以被告壬○○於警詢、偵訊及本院羈押訊問時，
      均坦認上開5張收據為其書寫交給證人丑○○收執，其亦
      確有向證人丑○○收取前述收據上由證人丑○○自行記載
      之「...12000。18000。12000元」之共計4萬2千元之系爭
      3筆費用）【被告壬○○當時僅辯以該等費用係另收取之
      跑照費用（註：被告壬○○於上開警詢、偵訊及本院羈押
      訊問時，欲將其犯行推給其前妻即被告卯○○，使被告卯
      ○○擔罪，遂供稱係伊太太即被告卯○○受託代辦本件申
      請事宜，其向證人丑○○收取系爭3筆費用，係代被告卯
      ○○向證人丑○○收取之跑照費用）】，則該張收據上面
      關於紅包費及系爭3筆費用之內容雖非被告壬○○書寫為
      據，而係由證人丑○○自行記下，然被告壬○○既確實有
      向證人丑○○收取該等由證人丑○○自行記下之款項，自
      足認證人丑○○之記載應非憑空羅列，其證稱被告壬○○
      有向其收取其自行記下之「紅包費」及「系爭3筆費用」
      等情，當非子虛。又衡以一般出具收據（簽收單）予他人
      ，目的即為雙方金錢往來明確，以免日後增添爭執，被告
      壬○○既就其向證人丑○○收取之委託代辦費用【指14萬
      725元。依照系爭1萬元收據以外之其他4張收據，其中1張
      被告壬○○有書寫總計收取之委託代辦費用總數額為14萬
      725元（應包括建築規費、使用執照規費、空污費等相關
      政府規費在內，該收據其上雖未書寫包括使用執照規費
      200元，然衡情200元之數額甚微，並無證據顯示被告壬○○有另向證人丑○○收取200元之使用執照規費，是應認
      其向證人丑○○收取之前述委託代辦費用，應包括使用執
      照規費在內）】，均已自己書寫於收據上交證人丑○○收
      執清楚，然卻未將所辯稱係「跑照費用」之款項金額一併
      記載於該等收據上，所為核與常情有異，益證證人丑○○
      所證應屬可信。
  ３、復查，被告壬○○於本院坦認最後確曾向證人丑○○收取
      「1萬元」之費用【見本院卷二第61頁背面】，佐以證人
      丑○○證稱此部分有收據，且其交付1萬元之後，有拿到
      使用執照之情，對照本件埔鹽鄉公所准予核發使用執照之
      時間係在95年2月10日【見附表三編號17.所示卷宗證物
      】，及上述5張收據之金額及被告壬○○簽收之時間，其
      中確有1張收據記載被告壬○○在95年2月12日簽收1萬元
      （下稱此張收據為系爭1萬元收據）【見他字第293號卷第
      9 頁】，堪認證人丑○○所述其依照被告壬○○指示交付
      被告壬○○所勒索之1萬元之時間應係在95年2月12日無訛
      。參諸系爭1萬元收據上之收取項目雖書寫是「雞舍申請
      費」，然被告壬○○應早在94年10月30日即向證人丑○○
      收取「雞舍申請費」之所有餘款，此觀上述5張收據其中1
      張收據上面被告壬○○乃書寫「丑○○雞舍申請費『餘款
      』貳萬元整」，並記明簽收日期為「94年10月30日」等字
      樣內容，即可明瞭，詎被告壬○○卻於95年2月12日再向
      證人丑○○收取1萬元之所謂的「雞舍申請費」，顯然「
      雞舍申請費」當僅係其掩飾向證人丑○○勒索1萬元所書
      寫之名目，其辯以所收取之1萬元係證人丑○○尚未支付
      之代辦款項云云，自無可採。本件復徵諸證人丑○○至本
      院作證時，更說到其當時對被告壬○○所為「嚇了一跳」
      、「好像一場惡夢」，其表情、舉動及說話之語氣，均甚
      為堅定，毫無遲疑，並面帶些微驚恐之樣，益顯證人丑○○所證遭被告壬○○詐欺取財及勒索財物之情事，應確有
      其事。
  ４、又稽之被告壬○○於本院證稱其曾在外積欠賭債（見本院
      卷四第230頁背面），核與被告卯○○於本院陳稱：92年
      之後，伊有在外面上班...家裡於94、95年間有貸款，不
      知道為何有貸款...被告壬○○錢均沒有拿回家..壬○○
      有在賭博，曾有地下錢莊半夜敲門，壬○○也曾經2次要
      伊在半夜帶著孩子離開，因為壬○○有向地下錢莊借錢等
      情（見本院卷四第135、283頁）。以被告壬○○當時有公
      職之固定收入，復曾兼差受託代辦甚多畜牧設施容許使用
      、畜牧設施建照、使照之申請案件（被告壬○○坦認確有
      於起訴書犯罪事實欄三、所載時間，收取委託代辦費用，
      或直接或間接受託為起訴書犯罪事實欄三、所載之26位業
      主代辦全部或部分之申請事宜），加上被告卯○○亦有些
      微收入可供貼補家用，按理其經濟當不致短缺到須向地下
      錢莊借錢之地步，然被告壬○○卻在外賭博積欠賭債，並
      向地下錢莊借款，甚至無法還款導致被地下錢莊追債至家
      裡，使得被告卯○○等家人還得連夜逃家躲債，足徵被告
      壬○○當時缺錢孔急，當有動機向證人丑○○詐欺取財及
      勒索財物，由此更見證人丑○○所證遭被告壬○○詐欺取
      財及勒索財物等上情之真實可信。
  ５、遞查，本件證人丑○○申請畜牧設施建照、使照，並非由
      被告壬○○負責主管審核，而係由埔鹽鄉公所建設課課員
      陳昌茂負責審核及核發畜牧設施建照、使照，並由建設課
      課長王志倫覆核及代為決行乙節，已如上述，當無疑義，
      足見本件會同農業課初步審查畜牧設施容許使用及審核畜
      牧設施建照、使照之核發，應非屬被告壬○○負責主管之
      事務，被告壬○○與陳昌茂同屬課員，並無上下隸屬，亦
      非建設課課長或農業課課長，對陳昌茂審核該等事務當亦
      無監督及影響力可言，然被告壬○○受託為證人丑○○代
      辦上開申請事宜時，竟向證人丑○○訛稱自己係埔鹽鄉公
      所農業課課長，並向證人丑○○詐稱證人丑○○支付其委
      託代辦費用，其可順利為證人丑○○假借以申請畜牧設施
      （肉雞舍）之名義，遂行作住家之違法目的使用，該處（
      意指埔鹽鄉公所）為其管區，僅有其能為證人丑○○辦理
      申請雞舍順利通過，其乃專門為人辦理此類事務等語，而
      向證人丑○○騙取交付如附表二所示之委託代辦費用14萬
      725元【依照系爭1萬元收據以外之其他4張收據，其中1張
      被告壬○○有書寫總計收取之代辦費用總數額為14萬725
      元（包括前述之相關政府規費在內）】，之後接續向證人
      丑○○謊稱需再支付紅包打點相關人等，包括「其本人2
      萬元、鄉公所人員2萬元、縣政府人員2萬元」之紅包費【
      紅包費合計6萬元】，及「繪圖費用1,2000元，申請門牌
      費1,8000元及其他費用1,2000元」之系爭3筆費用【合計4
      萬2千元】，致使證人丑○○不疑有他，因而交付上述紅
      包費、系爭3筆費用共計10萬2千元予被告壬○○。核被告
      壬○○向證人丑○○騙稱上開話語，已足使證人丑○○誤
      信為真，以為被告壬○○確能使其違法申請案件順利通過
      ，並誤認埔鹽鄉公所確為被告壬○○之管區，所有相關申
      請事務均在被告壬○○之監督控管中，誤信被告壬○○深
      具影響力，亦當不會使其被查察遭廢止容許使用及裁處罰
      鍰等情，被告壬○○所為自屬施用詐術，而證人丑○○亦
      因而陷於錯誤將所有申請事宜全交由被告壬○○處理，而
      依照被告壬○○之指示交付財物【即上述之(甲)委託代辦費
      用、(乙)紅包費、(丙)系爭3筆費用】予被告壬○○【至被告
      向證人丑○○詐騙之總數額，經以其收取之前述(甲)(乙)(丙)全
      部費用，扣除其嗣為證人丑○○繳納之前述相關政府規費
      （相關政府規費金額，詳如事實欄肆、所述），核算詐騙
      總數額應為23萬8716元】，被告壬○○所為自該當刑法詐
      欺取財罪之構成要件，其確有如事實欄肆、所述詐欺取財
      之犯行，堪予認定，應依法論科。
  ６、再被告壬○○向證人丑○○詐得上開財物後，知悉證人丑
      ○○一心期盼取得使照而得使用所興建之建物，詎竟另行
      起意，假借以公所內部紅包分不平起糾紛，將拿不到使用
      執照之端由，先是向證人丑○○恫稱以：「公所內部紅包
      分不平起糾紛，要再交付9萬元，才能解決」，嗣見證人
      丑○○遲未交錢，乃接續對證人丑○○恐嚇以「要給伊1
      萬元，否則拿不到使用執照」等語，客觀上自已足使證人
      丑○○感受若不照做交付財物，恐無法順利取得使用執照
      ，而生畏佈之心，核被告壬○○所為，已屬恐嚇勒索財物
      之行為，且由證人丑○○於本院證述其對於被告壬○○上
      開所為「嚇一跳」，並感覺「如惡夢一場」，可見證人丑
      ○○主觀上亦心生畏懼，最終為能順利取得使照，乃依被
      告壬○○指示，交付1萬元予被告壬○○。準此，被告高
      秋所為乃該當公務員藉端勒索財物罪，應甚明確，其確有
      如事實欄肆、所述公務員藉端勒索財物之犯行，洵堪認定
      。
  ７、至證人丑○○雖就其書寫「紅包。12000，18000，12000
      」等字樣時，是否係當著被告壬○○之面書寫之細節，前
      後供述略有不同（於警詢證稱：係伊當著被告壬○○的面
      寫的等語；於本院證稱：係伊自己私下寫的等語），然證
      人丑○○業於本院證稱：（問：問為何你剛剛說寫紅包的
      部分不是當著壬○○的面寫的，而在偵訊時卻說是當著他
      的面前寫上的，情形到底如何？）我之前記得比較清楚，
      現在已經記得比較不太清楚，已經好幾年，我就是記得壬○○說紅包不能寫，但是我就是有把它寫起來等語明確，
      衡以本件被告壬○○代證人丑○○申請使照核發之時間係
      在94年10月12日，證人丑○○接受警詢、偵訊之時間分別
      係在97年7月1日、97年8 月25日，其接受警詢及偵訊之日
      期，距離案發時間，顯較其至本院作證之99年5月21日之
      日期較近，且其畜牧設施容許使用嗣於96年12月21日遭彰
      化縣政府發函廢止，發現自己遭被告壬○○所騙，應更能
      特別憶起案發時被告壬○○之惡行情景，其於遭縣政府廢
      止容許使用後約過半年至不到1年之時間，即接受製作警
      詢筆錄，對案發之情景，自較能記憶清楚，況依證人丑○○於97年8月25日接受檢察官訊問至最後1個問題（即「你
      是否要告他？」之問題）時，亦答稱「不要，我寧可花錢
      消災」之語，足見證人丑○○當時應已就被告壬○○對其
      詐欺並藉端勒索財物之行為，不欲再回想、追究，對於案
      發之細節，當無可能每日細細回憶並牢記心中，是本件證
      人丑○○雖就細節部分或有前後供述不同之情形，然證人
      丑○○就被告壬○○向其謊稱係農業課課長等前開如事實
      欄肆、所述之話語（爰不一一贅述），及向其索取打點相
      關政府人員之「紅包」、「系爭3筆費用」，嗣再藉端勒
      索要求其交付1萬元，始拿到使照等重要情節證述並無二
      致，並與前揭事證相合，堪認其所證為真，要難僅以其就
      枝微細節部分前後所述略有不同，即棄其他確切事證不顧
      ，而遽認其所證不實。
（三）起訴意旨固認被告壬○○向證人丑○○詐稱「仍須紅包打
      點相關人等，壬○○本人2萬元，鄉公所2萬元、縣政府人
      員2萬元、繪圖人員1萬2、門牌號碼1萬8」等語，係構成
      貪污治罪條例第5條第1項第2款公務員利用職務上機會詐
      取財物罪。惟按貪污治罪條例第5條第1項第2款所謂利用
      職務上之機會詐取財物罪，須於行詐時，係利用其職務上
      之機會因勢乘便所致，必也因法律或命令賦予行為人以一
      定之職務，竟利用此項職務之機會詐財，始足當之（最高
      法院85年度臺上第6304號裁判要旨參照）。查本件畜牧設
      施容許使用及畜牧設施建照、使照之審核均非由被告壬○○負責承辦，難認屬其職務權限範圍內之事項，且依證人
      丑○○所述其初始係聽聞鄰居介紹可找被告壬○○代辦，
      始自行私下委託被告壬○○代辦，而遭被告壬○○詐騙，
      並非於被告壬○○執行其職務之過程中，利用其職務或其
      職務上衍生之機會因勢乘便向證人丑○○詐取財物，是其
      此部分應僅成立普通詐欺取財罪，起訴意旨認被告壬○○
      係犯公務員利用職務上機會詐取財物，應有誤會。又此部
      分起訴之基本事實既屬同一，本院自應依法變更起訴法條
      （詳如理由欄參、此部份論罪科刑所述）。
（四）起訴意旨另認被告壬○○向證人丑○○恫稱以：「公所內
      部紅包分不平起糾紛，要再交付9萬元，才能解決」及「
      要給伊1萬元，否則拿不到使用執照」等語，係構成貪污
      治罪條例第4條第1項第2款公務員藉勢勒索罪嫌。惟按貪
      污治罪條例第4條第1項第2款之藉勢或藉端勒索財物罪，
      其所謂「藉勢」勒索財物，須行為人「憑藉權勢、權力」
      ，以恫嚇或脅迫之手段，使人畏懼而交付財物；另「藉端
      」勒索財物，則為「假藉端由」，以恫嚇或脅迫之手段，
      使人畏怖而交付財物。二者構成要件有別（最高法院92年
      度臺上第4011號裁判要旨參照）。查被告壬○○並未審核
      本件畜牧設施建照、使照之核發事務，亦無證據可證明其
      對於該等事務有何可以憑藉之「權勢」，又被告壬○○於
      本院供稱並未交付「紅包」費打點埔鹽鄉公所審核本件畜
      牧設施建照、使照核發之建設課承辦人員陳昌茂、建設課
      課長王志倫等人，且無證據顯示渠等有向被告壬○○收取
      紅包費用或受被告壬○○之影響，使被告壬○○可確實憑
      藉渠等之權勢、權力，是被告壬○○應係向證人丑○○「
      假借」以公所內部紅包分不平起糾紛，需再支付紅包費用
      ，否則拿不到使用執照之端由，以恫嚇之手段，使證人丑
      ○○交付財物，尚難認其係憑藉權勢、權力，向證人丑○○勒索財物，其所為應僅該當公務員藉端勒索財物罪，而
      非成立藉勢勒索財物罪。起訴意旨認被告壬○○係犯公務
      員藉勢勒索財物罪，應有誤會。
（五）末查，起訴意旨固就本件被告壬○○向證人丑○○收取委
      託代辦費用，受證人丑○○之託，為證人丑○○代辦畜牧
      設施容許使用及畜牧設施建照、使照之申請等行為，認其
      係涉犯貪污治罪條例第6條第1項第4款之對於主管事務圖
      利罪嫌。然被告壬○○此部分係犯對證人丑○○詐欺取財
      罪，已如前述，應難成立對於主管事務圖利罪，其此部分
      被訴對於主管事務圖利罪，應不另為無罪之諭知【詳如理
      由欄肆、所述】。
壬、綜上所陳，被告壬○○為依法令服務於地方自治團體所屬機
    關即彰化縣埔鹽鄉公所建設課，而具有法定職務權限之公務
    員（身分公務員），確有為如事實欄參、所述，或單獨【指
    事實欄參、一至二、四至九、十一至至十五、十六（二）所
    述部分《即附表一編號1.至2.、4.至9.、11.至15.、16.(乙)所示
    》】，或與共犯賴如龍、被告癸○○共同【指事實欄參、十
    所述部分《即附表一編號10.所示》】，或與共犯甲○○共同
    【指事實欄參、三、十六（一）所述部分《即附表一編號3.
    、16.(甲)所示》】連續對於主管事務圖利之犯行（其中共犯癸○○、賴如龍均僅有1次，並非連續）；被告卯○○確有如
    事實欄參、所述基於幫助被告壬○○對於主管事務圖利之幫
    助犯意，提供其名義供被告壬○○犯對於主管事務圖利之犯
    行【指事實欄參、二至九、十一至十六（一）部分《即附表
    一編號2.至9.、11.至16.(甲)所示》】；被告壬○○與被告巳○○、庚○○確有如事實欄參、一所述共同登載不實業務文書
    及行使該等不實業務文書之犯行；被告壬○○確有如事實欄
    肆、所述，對證人丑○○詐欺取財及公務員（身分公務員）
    藉端勒索之犯行，核事證均為明確，均應依法論科。
參、論罪科刑：
一、新舊法比較適用：
    按被告等行為後，貪污治罪條例第6 條第1 項第4 款於98
    年4 月22日修正公布；刑法於94年2 月2 日修正公布，並於
    95年7 月1 日生效施行（以下簡稱修正前、後刑法）。又修
    正後刑法第2 條第1 項「行為後法律有變更者，適用行為時
    之法律。但行為後之法律有利於行為人者，適用最有利於行
    為人之法律」之規定，係規範行為後法律變更所生新、舊法
    律比較適用之準據法，於刑法修正施行後，自應適用該修正
    後之第2 條第1 項之規定，為「從舊、從輕」之比較。再又
    比較新舊法時，應就罪刑有關之共犯、未遂犯、想像競合犯
    、牽連犯、連續犯、結合犯，以及累犯加重、自首減輕暨其
    他法定加減原因（如身分加減）與加減例等一切情形，綜其
    全部罪刑之結果而為比較後，再適用有利於行為人之法律處
    斷，而不得一部割裂分別適用不同之新、舊法（最高法院24
    年上字第4634號、29年上字第964 號判例意旨及最高法院95
    年度第8 次刑事庭會議決議參照）。經查：
（一）關於公務員身分：
      刑法部分條文於94年1月7日修正、同年2月2日公布，並自
      95年7月1日施行，而新修正刑法第10條第2項所稱公務員
      ，包括同項第1款之職務公務員（前段為身分公務員、後
      段為授權公務員）及第2款之受託公務員，因舊法之規定
      已有變更，新法施行後，涉及公務員定義之變更者，應依
      新法第2條第1項規定，適用最有利於行為人之法律。亦即
      有關公務員之犯罪，必須其身分關係，無論依行為時法律
      或行為後法律，均合於公務員之定義者，始得依公務員身
      分處罰。至有關公務員之定義，同法第10條第2項原規定
      ：「稱公務員者，謂依法令從事於公務之人員。」現行規
      定修正為：「稱公務員者，謂下列人員：一、依法令服務
      於國家、地方自治團體所屬機關而具有法定職務權限，以
      及其他依法令從事於公共事務，而具有法定職務權限者。
      二、受國家、地方自治團體所屬機關依法委託，從事與委
      託機關權限有關之公共事務者。」學理上依其類型之不同
      ，稱之為「身分公務員」（第一款前段）、「授權公務員
      」（第一款後段）及「受託公務員」（第二款）。修正後
      之公務員概念及其定義，較之修正前，既有擴張，亦有限
      縮。其中身分公務員類型，著重於其身分及所執行之職務
      須具有「法定職務權限」，故祇要是公務員職務範圍內應
      為或得為之事務，不問該項職務是否涉及公權力，均屬之
      。授權公務員類型，並不具備「國家或地方自治團體之組
      織成員」身分，但依其他法令之規定而從事「法定職務之
      公共事務」；受託公務員類型，則基於公務機關之委託授
      權而行使其公務上權力之事務。依刑法第10條第2項修法
      經過及立法理由之說明，服務於公營事業機構之人員，修
      正前本屬於「依法令從事於公務」之公務員；修正施行後
      ，除從事依法採購等公共事務之法定職務權限之人員，應
      視為同項第一款後段之「授權公務員」外，因其所服務之
      公營事業機構並不該當於其前段所稱之「國家或地方自治
      團體所屬機關」，自無「身分公務員」之適用。刑法上公
      務員之定義，在新法施行後，與修正前未盡相同，已有變
      更；又貪污治罪條例第2條原規定：「依據法令從事公務
      之人員，犯本條例之罪者，依本條例處斷。」亦於95年5
      月30日修正公布為：「公務員犯本條例之罪者，依本條例
      處斷。」於同年7 月1日同步施行，以配合前述刑法之修
      正，亦即貪污治罪條例與刑法採取相同之公務員定義。經
      查：被告壬○○於本件事實欄參、肆所述犯罪時間，均在
      彰化縣埔鹽鄉公所建設課擔任課員，其為修正前所定之依
      據法令從事公務之人員，亦為修正後刑法第10條第2項第1
      款所定之依法令服務於國家、地方自治團體所屬機關而具
      有法定職務權限者（即身分公務員），是不論依修正前、
      後之公務員定義，均應依貪污治罪條例之規定處罰，是本
      案無論依修正前或修正後之公務員定義，對被告壬○○、
      其共犯即被告癸○○、及其幫助犯即被告卯○○而言，均
      無有利或不利之情形，是本案有關公務員之定義，自應適
      用裁判時法（最高法院95年11月7日第21次刑事庭會議決
      議意旨參見）。
（二）刑法第31條第1項之部分：
  １、依貪污治罪條例第19條所定「本條例未規定者，適用其他
      法律之規定」，則於適用貪污治罪條例第3條而論處罪刑
      之情形，亦有上開刑法第31條第1項但書之適用。（最高
      法院98年度台上字第3318號裁判參照）。而修正前刑法第
      31條第1項規定「因身分或其他特定關係成立之罪，其共
      同實施或教唆幫助者，雖無特定關係，仍以共犯論」，修
      正後為「因身分或其他特定關係成立之罪，其共同實行、
      教唆或幫助者，雖無特定關係，仍以正犯或共犯論。但得
      減輕其刑」，而增列但書規定，就不具特定身分關係之行
      為人得減輕其刑。查被告癸○○雖不具公務員身分，然其
      與具公務員身分之被告壬○○就附表一編號10.所示部分，
      共同實行對於主管事務圖利之犯行；被告卯○○雖不具公
      務員身分，然其幫助具公務員身分之被告壬○○犯對於主
      管事務圖利之犯行（指附表一編號2.至9.、11.至16.(甲)部分
      ）；經核上開修正後刑法第31 條第1項增列但書規定，就
      不具特定身分關係之正犯及共犯得減輕其刑之規定，已影
      響被告癸○○、卯○○刑罰之法律效果，則依新法第2條
      第1項規定，比較新、舊法結果，修正後之刑法第31條第1
      項規定較有利於被告癸○○、卯○○。
  ２、被告壬○○、庚○○（均不具業務身分）就其等所犯不實
      登載業務上文書之犯行係與具業務身分之被告巳○○共同
      實行，而依修正前、修正後刑法第31條第1項之規定，均
      應論以共同正犯，然因被告壬○○、庚○○、巳○○3人
      登載不實業務文書後，復持以行使，所為不實登載之低度
      行為，已為行使之高度行為所吸收，而均不另論罪（即均
      僅論以行使業務登載不實文書罪），且被告壬○○所犯該
      行使業務登載不實文書罪（輕罪），與所犯對於主管事務
      圖利罪（重罪），具修正前刑法之牽連犯關係，應從依一
      重之對於主管事務圖利罪處斷，是以被告壬○○、庚○○
      即無從適用修正後第31條第1項但書之規定，減輕其刑。
（三）刑法第28條共同正犯規定，亦有修正，分別適用新、舊法
      比較結果，刑法第28條原規定「二人以上共同『實施』犯
      罪之行為者，皆為共同正犯」，新法修正為「二人以上共
      同『實行』犯罪之行為者，皆為共同正犯」，即舊法之「
      實施」已修正為「實行」。原「實施」之概念，包含陰謀
      、預備、著手及實行等階段之行為，修正後僅共同實行犯
      罪行為始成立共同正犯。是新法共同正犯之範圍已有限縮
      ，排除陰謀犯、預備犯之共同正犯。新舊法就共同正犯之
      範圍既因此而有變動，自屬犯罪後法律有變更，修正後刑
      法第28條之規定，將完全未參與犯罪行為實行之陰謀共同
      正犯及預備共同正犯刪除，雖限縮共同正犯之適用範圍，
      但無礙於實行共同正犯之存在，比較結果，因本件被告壬○○、庚○○、巳○○原即均屬實行共同正犯（共同行使
      業務上登載不實文書之犯行），再參酌以法律不得割裂適
      用之原則，就被告庚○○、巳○○、壬○○所犯行使業務
      登載不實文書之犯行部分，自均應適用修正前刑法第28條
      之規定（最高法院97年度臺上字第906號判決意旨參見）
      。
（四）關於罰金刑：
      修正後刑法第33條第5 款規定，已將原罰金刑最低額度由
      銀元一元（相當於新臺幣三元），提高為新臺幣一千元以
      上，且以百元計之，比較新、舊法結果，應以被告等行為
      時即修正前刑法第33條第5款規定有利於被告等。
（五）關於連續犯：
      修正前刑法第56條連續犯之規定，業於94年1 月7 日修正
      公布刪除，並於95年7 月1 日生效施行，改為一罪一罰（
      數罪併罰）為原則。查被告壬○○之犯行因修正後新法已
      刪除連續犯之規定，而應予數罪併罰，是此刪除雖非犯罪
      構成要件之變更，但顯已影響被告壬○○刑罰之法律效果
      ，自屬法律變更，依新法第2 條第1 項規定，比較舊法之
      連續犯、新法之數罪併罰結果，應以被告壬○○行為時舊
      法即修正前刑法第56條連續犯之規定，較有利被告壬○○
      。
（六）關於牽連犯：
      修正後刑法刪除第55條牽連犯之規定，改為一罪一罰（數
      罪併罰）為原則。查被告壬○○之犯行因修正後新法已刪
      除牽連犯之規定，而應予數罪併罰，是此刪除雖非犯罪構
      成要件之變更，但顯已影響行為人刑罰之法律效果，自屬
      法律變更，依新法第2 條第1 項規定，比較舊法之牽連犯
      、新法之數罪併罰結果，應以被告壬○○行為時舊法即修
      正前刑法第55條牽連犯之規定，較有利被告壬○○。
（七）關於定應執行刑：
      修正前刑法第51條第5 款規定：「數罪併罰，分別宣告其
      罪之刑，依左列各款定其應執行者：... 五、宣告多數有
      期徒刑者，於各刑中之最長期以上，各刑合併之刑期以下
      ，定其刑期。但不得逾20年」，修正後刑法第51條第5 款
      規定：「宣告多數有期徒刑者，於各刑中之最長期以上，
      各刑合併之刑期以下，定其刑期。但不得逾30年」，茲比
      較新舊法，依刑法第2 條第1 項前段之規定，適用被告壬○○行為時舊法即修正前刑法第51條第5款規定，就有期
      徒刑部分，定其應執行之刑，較有利被告壬○○。
（八）關於褫奪公權：
      因貪污治罪條例第17條規定對於褫奪公權之期間，即從刑
      之刑度如何並無明文，故依該條例宣告褫奪公權者，仍應
      適用刑法第37條第2 項，使其褫奪公權之刑度有所依憑，
      始為合法（最高法院95年度臺上字第1054號判決）。刑法
      第37條第2 項原規定：「宣告6 月以上有期徒刑，依犯罪
      之性質認為有褫奪公權之必要者，宣告1 年以上10年以下
      褫奪公權。」，於修正後業規定為：「宣告1 年以上有期
      徒刑，依犯罪之性質認為有褫奪公權之必要者，宣告1 年
      以上10年以下褫奪公權」，然因屬從刑之科刑規範事項之
      變更，應隨同主刑適用。
（九）關於貪污治罪條例第6條第1項第4款：
      被告壬○○、癸○○、卯○○行為時之貪污治罪條例第6
      條第1項原規定:「有下列行為之一者，處5年以上有期徒
      刑，得併科新臺幣3000萬元以下罰金：...四對於主管或
      監督之事務，明知違背法令，直接或間接圖自己或其他私
      人不法利益，因而獲得利益者，...。」，修正後為「有
      下列行為之一，處5年以上有期徒刑，得併科新臺幣3000
      萬元以下罰金：...四、對於主管或監督之事務，明知違
      背法律、法律授權之法規命令、職權命令、自治條例、自
      治規則、委辦規則或其他對多數不特定人民就一般事項所
      作對外發生法律效果之規定，直接或間接圖自己或其他私
      人不法利益，因而獲得利益者，...。」，乃將「明知違
      背法令」部分，修正為「明知違背法律、法律授權之法規
      命令、職權命令、自治條例、自治規則、委辦規則或其他
      對多數不特定人民就一般事項所作對外發生法律效果之規
      定」。但此項修正，乃實務見解之明文化，其新舊法處罰
      之輕重相同，要無比較適用之問題（最高法院98年度台上
      字第2828號判決意旨參見），自應適用裁判時法。
（十）貪污治罪條例第8條第2項業於95年5月30日修正，修正前
      原規定「犯第四條至第六條之罪，在偵查中自白，如有所
      得並自動繳交全部所得財物者，減輕其刑；因而查獲其他
      共犯者，減輕或免除其刑」，修正為「犯第四條至第六條
      之罪，在偵查中自白，如有所得並自動繳交全部所得財物
      者，減輕其刑；因而查獲其他正犯或共犯者，減輕或免除
      其刑」，僅為配合刑法第4章章名已由「共犯」修正為「
      正犯與共犯」而修正該條後段，該條前段條文內容並未修
      正，應無比較新舊法之問題，自應適用裁判時法。
（十一）貪污治罪條例關於所得財物，追繳、抵償及發還被害人
        之部分：
        貪污治罪條例第10條第1 項至第3 項業於98年4 月22日
        修正，修正前該條第1 項原規定「犯第四條至第六條之
        罪者，其所得財物，應予追繳，並依其情節分別沒收或
        發還被害人。」、第2 項原規定「前項財物之全部或一
        部無法追繳時，應追徵其價額，或以其財產抵償之」，
        第3 項原規定「為保全前二項財物之追繳、價額之追徵
        或財產之抵償，必要時得酌量扣押其財產」，修正後該
        條第1 項文字及條項次均未變更、第2 項修正為「犯第
        四條至第六條之罪者，本人及其配偶、未成年子女自犯
        罪時及其後三年內取得之來源可疑財物，經檢察官或法
        院於偵查、審判程序中命本人證明來源合法而未能證明
        者，視為其所得財物」，乃增列視為所得財物之情況；
        第3 項則為原第2 項之規定，並將前開新增第2 項之情
        形亦列入適用（即原修正前第2 項及第3 項項次，修正
        後遞移為第3 項及第4 項，並配合酌修所引項次）。因
        上開修正屬從刑之科刑規範事項，應隨同主刑適用。
（十二）綜合上述各條文修正前、後之比較，揆諸前揭最高法院
        決議及修正後刑法第2條第1項前段、後段規定之「從舊
        、從輕」原則：
    １、被告壬○○部分：被告壬○○犯事實欄參、肆所述多件
        犯罪行為，依上述修正後刑法（刪除連續犯、牽連犯）
        之規定，原應數罪併罰，定應執行刑時最高不得逾30年
        ，然就事實欄參、所述多件犯行，依上述修正前刑法連
        續犯、牽連犯之規定，則可從重論以一罪，而與事實欄
        肆、所述犯行定應執行刑時，最高不得逾20年，且就上
        述罰金刑之部分，亦以修正前刑法較有利被告壬○○，
        是以就告壬○○有關刑法部分，自應整體適用被告壬○○行為時即修正前刑法之相關規定，至有關貪污治罪條
        例則應適用裁判時法。
    ２、被告癸○○、卯○○部分：雖上述罰金刑部分，以修正
        前刑法較有利於被告癸○○、卯○○，然其2人依修正
        後刑法第31條所增列之第1項但書之規定，均得減輕其
        刑，是整體比較應適用修正後之刑法較有利於其2人，
        是以就被告癸○○、卯○○有關刑法部份，自均應整體
        適用被告癸○○、卯○○行為時即修正後刑法之相關規
        定，至有關貪污治罪條例，則均應適用裁判時法。
    ３、被告巳○○、庚○○部分：就上述罰金刑部分，以修正
        前刑法較有利於被告巳○○、庚○○，是其2人均應整
        體適用行為時即修正前刑法之相關規定。
（十三）另刑法第339條第1項、刑法第216條、第215條法定刑為
        罰金之提高標準部分，因95年6月14日增訂公布自同年7
        月1日起施行之刑法施行法第1條之1規定，中華民國94
        年1月7日刑法修正施行後，刑法分則編所定罰金之貨幣
        單位為新臺幣；而94年1月7日刑法修正時，刑法分則編
        未修正之條文定有罰金者，自94年1月7日刑法修正施行
        後，就其所定數額提高為30倍。立法理由謂：因應刑法
        增修條文施行後，刑法第33條第5款規定，罰金貨幣單
        位已改為新臺幣，是以同法各罪所定罰金貨幣單位，自
        應配合上開規定修正；且因不再適用現行法規所定貨幣
        單位折算新臺幣條例，為使罰金數額趨於一致，避免衍
        生新舊法比較適用問題，以緩和實務適用法律之衝擊，
        於不變動罰金數額之前提下，而為制定。可見刑法施行
        法第1條之1，係為取代罰金罰鍰提高標準條例第1條及
        現行法規所定貨幣單位折算新臺幣條例第2條而制定，
        而本次刑法修正時，該法第339條第1項、第216條、第
        215條均未修正，依上開規定，就罰金刑部分之貨幣單
        位改為新臺幣，並就其所定罰金數額提高為30倍，惟實
        際上其構成要件及法定刑並未變更，自無新舊法比較適
        用問題，爰不贅予比較，附此敘明（最高法院96年度臺
        上字第5438號、96年度臺上字第5331號、96年度臺上字
        第4185號等判決要旨供參）。
二、按公務員對主管或監督之事務，直接或間接圖利罪，雖係身
    分犯，然若無身分者與有此身分之公務員，彼此之間有共同
    圖利自己或他人之犯意聯絡及行為分擔，按諸刑法第28條及
    貪污治罪條例第3條之規定， 即應論以圖利罪之共同正犯。
    是該無身分之人倘與有身分者並非僅係單純處於相互對立之
    對向關係，而係具有合同平行一致性之犯意聯絡，彼此分擔
    利用相互之行為，以達成同一之犯罪目的時，仍非不得成立
    共同圖利罪（最高法院91年度台上字第1907號判決意旨參見
    ）。
（一）核被告壬○○就事實欄參、一、所述犯行，係犯貪污治罪
      條例第6條第1項第4款之對於主管事務圖利罪、刑法第216
      條、第215條之行使業務登載不實文書罪。被告壬○○就
      事實欄參、二至十六所為，均係犯貪污治罪條例第6條第1
      項第4款之對於主管事務圖利罪。被告壬○○就事實欄肆
      、所為，係犯刑法第339條第1項之詐欺取財罪、貪污治罪
      條例第4條第1項第2款之公務員藉端勒索罪。
（二）被告壬○○基於一個詐欺犯意，對於附表二所示業主丑○○先後2次詐欺，使丑○○交付財物，客觀上雖有數行為
      ，然其係於密接時間，對丑○○侵害同一法益，基於同一
      機會、方法，本於單一決意陸續完成，應視為數個舉動之
      接續施行，為接續犯，應僅論以一詐欺取財罪。起訴意旨
      固認被告壬○○就事實欄肆、所述部分涉犯公務員利用職
      務上機會詐取財物罪嫌，然被告壬○○應僅成立刑法普通
      詐欺取財罪，已詳如上述（見理由欄貳、辛、所述），檢
      察官就此應有誤會，然公務員利用職務上機會詐取財物罪
      與刑法普通詐欺取財罪，就詐取財物之要件而言相同（最
      高法院94年度臺上字第5373號裁判意旨參照），且起訴之
      基本社會事實既屬同一，自應由本院依法變更起訴法條。
（三）又被告壬○○基於一個藉端勒索財物之犯意，對於被害人
      丑○○先後2次藉端勒索財物之行為，客觀上雖有數行為
      ，然其係於密接時間，對被害人丑○○實行勒索之行為，
      乃基於同一機會、方法，本於單一決意陸續完成，應視為
      數個舉動之接續施行，且其第1次對被害人丑○○勒索財
      物，因被害人丑○○未交付財物而未遂，惟嗣已既遂其犯
      行（被害人丑○○交付1萬元予被告壬○○），並為接續
      犯，應僅論以一公務員藉端勒索財物罪。
（四）核被告癸○○所為（就事實欄參、十即附表一編號10.所示
      部分），係犯貪污治罪條例第6條第1項第4款之對於主管
      事務圖利罪。
（五）被告壬○○、癸○○與賴如龍3人間就事實欄參、十所述
      對於主管事務圖利之犯行，有犯意聯絡及行為分擔，應依
      貪污治罪條例第3條、修正前刑法第28條（指被告壬○○
      ）、修正後刑法第31條第1項（指被告癸○○及賴如龍）
      規定，以共同正犯論處。被告癸○○及賴如龍雖均未具公
      務員身分，然與具公務員身分之被告壬○○共同實行上開
      對於主管事務圖利罪，依修正後刑法第31條第1項之規定
      ，仍為共同正犯。
（六）被告壬○○與甲○○2人間就事實欄參、三、十六（一）
      所述對於主管事務圖利之犯行，有犯意聯絡及行為分擔，
      雖甲○○不具公務員身分，然被告壬○○與其既共同實行
      此部分對於主管事務圖利罪，被告壬○○即應依貪污治罪
      條例第3條、修正前刑法第28條之規定，與甲○○論以共
      同正犯。
（七）核被告巳○○、庚○○就事實欄參、一、所述犯行，均係
      犯刑法第216條、第215條之行使業務上登載不實文書罪。
（八）被告巳○○、庚○○、壬○○不實登載業務上文書，之後
      持以行使，其等不實登載之低度行為，為行使之高度行為
      所吸收，均各不另論罪。又其3人共同實行行使業務登載
      不實文書之犯行，具有犯意聯絡及行為分擔，均應依修正
      前刑法第28條之規定，論以共同正犯（然就不實登載業務
      文書部分之犯行，被告庚○○、壬○○雖不具業務身分，
      然其等係與具業務身分之被告巳○○共同實行《具犯意聯
      絡及行為分擔》登載不實業務文書，此部分依修正前刑法
      第31條第1項之規定，仍構成共同正犯）。被告巳○○利
      用不知情之被告丁○○遂行其行使業務上登載不實文書之
      犯行，應論以間接正犯。
（九）被告壬○○就事實欄參、一所述犯對於主管事務圖利及行
      使業務上登載不實文書二罪間，有方法目的之牽連關係，
      為牽連犯，應依修正前刑法第55條規定從一重之對於主管
      事務圖利罪論處。
（十）被告壬○○前後多次對於主管事務圖利之犯行，時間緊接
      ，手段相同，所犯為構成要件相同之罪，顯係基於概括犯
      意反覆為之，為連續犯，應依修正前刑法第56條規定，以
      1罪論，並加重其刑。
（十一）被告壬○○所犯連續對於主管事務圖利罪、詐欺取財、
        公務員藉端勒索罪三罪，犯意不同，行為有異，應予分
        論並罰。
（十二）被告卯○○出借其名義，幫助被告壬○○連續對於主管
        事務圖利（指附表一編號2.至9.、11.至15.、16.(甲)所示部
        分），被告卯○○雖無公務員身分，然其幫助具公務員
        身分之被告壬○○犯對於該等主管事務圖利罪，依貪污
        治罪條例第3條規定，自應負幫助犯之責，核其所為，
        係犯貪污治罪條例第6條第1項第4款之對於主管事務圖
        利罪之幫助犯，並依修正後刑法第31條第1項但書之規
        定，減輕其刑。又刑事訴訟法第300條所謂變更法條，
        係指罪名之變更而言。若僅行為態樣有正犯、從犯之分
        ，即無庸引用刑事訴訟法第300條變更檢察官起訴之法
        條（最高法院96年度台上字第2061號判決意旨參照，另
        最高法院97年度台上字第202號判決意旨亦採相同見解
        ）。是本件被告卯○○即無變更起訴法條之問題，附此
        敘明。再按貪污治罪條例第8條第2項前段規定：「犯第
        4條至第6條之罪，在偵查中自白，如有所得並自動繳交
        全部所得財物者，減輕其刑」，察其意旨，顯見犯該法
        第4條至第6條之罪而有所得者，除在偵查中自白外，尚
        須具備自動繳交全部所得財物之要件，始能依該項規定
        減輕其刑。若無犯罪所得，因其本無所得，自不生應否
        具備該要件之問題，僅在偵查中自白，即有上開規定之
        適用（最高法院89年度台非字第7裁判要旨參照）查，
        被告卯○○於偵查中曾自白如前述，且本院認定被告卯
        ○○僅係出借名義供被告壬○○使用，其本身並無所得
        （尚無證據顯示其有所得），自不生應否繳交所得之問
        題，依上開最高法院裁判意旨，爰依貪污治罪條例第8
        條第2項前段之規定，遞減其刑。
（十三）起訴書就被告壬○○所犯事實欄參、十所述之對於主管
        事務圖利犯行，漏未認定共犯賴如龍；就被告壬○○所
        犯事實欄參、三、十六（一）所述之對於主管事務圖利
        ，漏未認定共犯甲○○，均容有未洽。又起訴意旨並未
        起訴事實欄肆、所述被告壬○○詐騙被害人丑○○，使
        被害人丑○○交付附表二所示之委託代辦費用予被告壬○○之詐欺取財犯行，然此部分既與業經起訴論罪科刑
        之部分（即被害人丑○○受騙交付「紅包費」、「系爭
        3筆費用」共計10 萬2千元予被告壬○○部分），為實
        質上一罪關係（構成接續犯），本院自得併予審理。
（十四）爰審酌被告壬○○身為公務人員，本應奉遵法令，克盡
        職責，依法行事，為民服務，並迴避屬於自己職務之事
        項，詎其竟為圖利自己及他人，非但未予迴避，明知他
        人係假借申請在農牧用地上作農舍、畜牧設施容許使用
        ，實際或行工廠、倉庫或行住家之違法目的使用，竟仍
        受託為該等人代辦畜牧設施容許使用、建照、使照之申
        請，會同埔鹽鄉公所農業課承辦人員至現場勘查時，未
        據實查核，後又違法核發建照、使照，視法律於無物，
        倘該等業主未做好污水、空氣等廢棄物之處理，勢將嚴
        重影響附近農地之環境衛生，而有污染農地之虞，且其
        竟又因缺錢，向他人詐取財物後，又藉端向他人勒索財
        物，所為應予嚴厲譴責；被告癸○○明知被告壬○○對
        於主管事務圖利，竟仍參與部分申請畜牧設施容許使用
        部分之行為，同應予譴責；被告卯○○明知被告壬○○
        要求其提供名義擔任名義代辦人，目的係欲對於主管事
        務圖利，竟仍允諾提供名義，所為危害亦非輕微；被告
        巳○○於案發時，為巨富公司負責人，明知其公司並未
        販賣混凝土予庚○○，竟提供其上有不實數據之空白業
        務文書，予被告壬○○在其上不實填載其他內容並持以
        行使，被告庚○○為能取得建照、使照，竟與被告壬○○出於犯意聯絡共同不實登載及行使該等業務文書，所
        為均不可取，並考量被告5人犯罪動機、目的、手段、
        生活狀況、智識程度、犯後態度等一切情狀，分別量處
        如主文所示之刑，並就被告壬○○部分，依修正前刑法
        第51條第5款規定，定其應執行之刑，及依貪污治罪條
        例第17條規定、修正前刑法第37條第2項規定，宣告褫
        奪公權期間如主文所示（被告壬○○部分應就宣告最長
        褫奪公權期間執行）；就被告卯○○、癸○○部分，依
        貪污治罪條例第17條規定、修正後刑法第37條第2項規
        定，分別宣告褫奪公權期間如主文所示。
（十五）關於易科罰金之折算標準：
        查本件被告庚○○、巳○○行為時即95年7月1日修正公
        布施行前（下稱修正前）之刑法第41條第1項前段規定
        「犯最重本刑為5年以下有期徒刑以下之刑之罪，而受6
        個月以下有期徒刑或拘役之宣告，因身體、教育、職業
        、家庭之關係或其他正當事由，執行顯有困難者，得以
        1 元以上3元以下折算1日，易科罰金。」，又其等行為
        時之易科罰金折算標準，修正前罰金罰鍰提高標準條例
        第2條前段（現已修正刪除）規定，就其原定數額提高
        為100倍折算1日，則本件被告巳○○、庚○○行為時之
        易科罰金折算標準，應以銀元300元折算1日，經折算為
        新臺幣後，應以新臺幣900元折算為1日。惟罰金罰鍰提
        高標準條例第2條業於95年5月17日刪除第2條條文，並
        自95年7月1日施行，而刑法第41條第1項前段關於易科
        罰金之折算標準亦由舊法之銀元1百元、2百元、3百元
        修正為新臺幣1千元、2千元、3千元，因屬科刑規範事
        項之變更，其折算標準為裁判時所應諭知，自有就新舊
        法規定比較之必要，經比較新舊法結果，以被告庚○○
        、巳○○【被告巳○○減刑後之刑得易科罰金，詳下列
        （十七）所述】行為時之舊法較為有利於被告庚○○、
        巳○○，是依刑法第2條第1項前段之規定，應適用其2
        人行為時之舊法即依90年1月10日修正前刑法第41條第1
        項前段、95年5月17日修正前罰金罰鍰提高標準條例第2
        條之規定，諭知以銀元3百元（即新臺幣9百元）折算1
        日為易科罰金之折算標準。
（十六）是就被告庚○○量處如主文所示之刑部分【詳上開（十
        四）】，爰依修正前刑法第41條第1項前段之規定，諭
        知易科罰金之折算標準。
（十七）減刑：
        被告巳○○、庚○○所犯上述行使業務上登載不實文書
        犯行，均係在96年4 月24日以前，所犯均符合中華民國
        96年罪犯減刑條例規定之減刑條件，應均依同條例第2
        條第1 項第3 款，減其宣告刑2 分之1 ，並均依中華民
        國96年罪犯減刑條例第9 條、修正前刑法第41條第1 項
        前段規定，併諭知易科罰金之折算標準。
（十八）沒收：
        犯第四條至第六條之罪者，其所得財物，應予追繳，並
        依其情節分別沒收或發還被害人。犯第四條至第六條之
        罪者，本人及其配偶、未成年子女自犯罪時及其後三年
        內取得之來源可疑財物，經檢察官或法院於偵查、審判
        程序中命本人證明來源合法而未能證明者，視為其所得
        財物。前二項財物之全部或一部無法追繳時，應追徵其
        價額，或以其財產抵償之，貪污治罪條例第10條第1項
        、第3項分別定有明文。又上開條文規定，乃指被告犯
        貪污治罪條例第四條至第六條規定之罪，所得之財物，
        俱應予追繳，不容其獲取不法利得，而辱官箴，並將因
        犯貪污罪取得之財物，依被害人之有無而分別諭知發還
        被害人或沒收。
      1.本案被告壬○○因單獨犯如事實欄參、一至二、四至九
        、十一至十五所述對於主管事務圖利罪（修正前貪污治
        罪條例第6條第1項第4款），所得如附表一編號1.至2.
        、4.至9.、11.至15.所示財物，雖均未扣案，然均應依貪
        污治罪條例第10條第1項、第3項之規定，予以追繳沒收
        ，如全部或一部無法追繳時，以其財產抵償之；被告壬○○、癸○○與賴如龍因共犯如事實欄參、十、所述對
        於主管事務圖利罪（貪污治罪條例第6條第1項第4款）
        ，其等所得如附表一編號10.所示之財物，雖均未扣案，
        然均應依同上條文規定，予以連帶追繳沒收，如全部或
        一部無法追繳時，以被告壬○○、癸○○、賴如龍之財
        產連帶抵償之；被告壬○○與甲○○共犯如事實欄參、
        三及十六（一）所述對於主管事務圖利罪（貪污治罪條
        例第6條第1項第4款），所得如附表一編號3.、16.(甲)所
        示之財物，雖均未扣案，然均應依同上條文規定，予以
        連帶追繳沒收，如全部或一部無法追繳時，以被告壬○○、甲○○之財產連帶抵償之。
      2.被告壬○○因單獨犯如事實欄肆、所述公務員藉端勒索
        財物罪（貪污治罪條例第4條第1項第2款），所得如事
        實欄肆、所述金額（即如附表二所示金額）之財物1萬
        元，並未扣案，應依同上條文規定，予以追繳並發還被
        害人丑○○，如全部或一部無法追繳時，以其財產抵償
        之。
肆、不另為無罪諭知：
一、公訴意旨另認以：除上開論罪科刑及以下所述無罪部分外，
    被告壬○○、卯○○、癸○○尚涉有附表六所示犯行（各被
    告此部份被訴之犯罪事實，詳如附表六及附件甲所述【不包
    括附件甲所述為本院上開已經論罪科刑及以下所述無罪部分
    之事實】，另本案業經蒞庭檢察官特定上開被告3人起訴之
    範圍，詳如理由欄壹、甲、一、二、四、五、所述，是本判
    決就不另為無罪部分，係依據本院認定上開被告3人被起訴
    之範圍而為裁判，附此敘明：
（一）就附件甲、三、（二）丑○○部分，因認被告壬○○、卯
      ○○、癸○○涉有共同對於主管事務圖利罪嫌。
（二）就附件甲、三、（三）乙○○部分，因認被告癸○○涉有
      共同對於主管事務圖利罪嫌。
（三）就附件甲、三、（四）子○○部份，因認被告壬○○、卯
      ○○、癸○○涉有共同對於主管事務圖利罪嫌。
（四）就附件甲、三、（五）丙○○部份，認被告癸○○涉有共
      同對於主管事務圖利罪嫌。
（五）就附件甲、三、（六）1.吳維田永昌段1593地號部分，因
      認被告癸○○涉有共同對於主管事務圖利罪嫌。
（六）就附件甲、三、（六）2.吳維田成功段1250地號部份，因
      認被告壬○○、卯○○、癸○○涉有共同對於主管事務圖
      利罪嫌。
（七）就附件甲、三、（八）張志銘部份，因認被告壬○○、癸○○涉有共同對於主管事務圖利罪嫌。
（八）就附件甲、三、（十）鍾玉嬌部份，因認被告癸○○涉有
      共同對於主管事務圖利罪嫌。
（九）就附件甲、三、（十一）楊鎮鴻部份，因認被告壬○○、
      卯○○、癸○○涉有共同對於主管事務圖利罪嫌。
（十）就附件甲、三、（十二）陳勝雄第一次申請部份（92年間
      申請），因認被告癸○○涉有共同對於主管事務圖利罪嫌
      。
（十一）就附件甲、三、（十二）陳勝雄第二次申請部份（95年
        間申請），因認被告壬○○、卯○○、癸○○涉有共同
        對於主管事務圖利罪嫌。
（十二）就附件甲、三、（十三）蔡裕部份，因認被告癸○○涉
        有共同對於主管事務圖利罪嫌。
（十三）就附件甲、三、（十四）陳炳煌部份，因認被告壬○○
        、卯○○、癸○○涉有共同對於主管事務圖利罪嫌。
（十四）就附件甲、三、（十五）陳賜玲部份，因認被告壬○○
        、卯○○、癸○○涉有共同對於主管事務圖利罪嫌。
（十五）就附件甲、三、（十六）黃彩部份，因認被告卯○○涉
        有共同對於主管事務圖利罪嫌。
（十六）就附件甲、三、（十七）梁瑞彬部份，因認被告癸○○
        涉有共同對於主管事務圖利罪嫌。
（十七）就附件甲、三、（十八）戊○○部份，認被告壬○○、
        卯○○、癸○○涉有共同對於主管事務圖利罪嫌。
（十八）就附件甲、三、（十九）劉連賜部份，因認被告癸○○
        涉有共同對於主管事務圖利罪嫌。
（十九）就附件甲、三、（二十）詹仕賢部份，因認被告壬○○
        、卯○○、癸○○涉有共同對於主管事務圖利罪嫌。
（二十）就附件甲、三、（二十一）黃文讀部份，因認被告癸○○涉有共同對於主管事務圖利罪嫌。
（二十一）就附件甲、三、（二十二）1.王泊滄申請畜牧設施雞
          舍部份，因認被告癸○○涉有共同對於主管事務圖利
          罪嫌。
（二十二）就附件甲、三、（二十二）2.王泊滄申請自用農舍部
          份，因認被告卯○○、癸○○涉有共同對於主管事務
          圖利罪嫌。
（二十三）就附件甲、三、（二十三）陳宗男部份，因認被告壬○○、癸○○涉有共同對於主管事務圖利罪嫌。
（二十四）就附件甲、三、（二十四）翁德彬部分，因認被告癸○○涉有共同對於主管事務圖利罪嫌。
（二十五）就附件甲、三、（二十六）施教松部分，因認被告壬○○、癸○○涉有共同對於主管事務圖利罪嫌。
（二十六）就附表六編號1.(乙)所示部份，認被告壬○○涉有公務
          員登載不實公文書罪嫌。
二、按犯罪事實應依證據認定之，無證據不得認定犯罪事實，刑
    事訴訟法第154條第2項定有明文。次按認定不利於被告之事
    實，須依積極證據，苟積極證據不足為不利於被告事實之認
    定時，即應為有利於被告之認定，更不必有何有利之證據；
    刑事訴訟法上所謂認定犯罪事實之證據，係指足以認定被告
    確有犯罪之積極證據而言，該項證據自需適合於被告犯罪事
    實之認定，始得採為斷罪資料；如未能發現相當證據，或證
    據不足以證明，自不能以推測或擬制之方法，以為裁判之基
    礎；又認定犯罪事實所憑之證據，雖不以直接證據為限，間
    接證據亦包括在內；然而無論其為直接或間接證據，其為訴
    訟上之證明，須於通常一般人均不致有所懷疑，而得確信其
    為真實之程度者，始得據為有罪之認定，最高法院30年度上
    字第816號、29年度上字第310 5號、76年度臺上字第4986
    號判例可資參照。
三、
（一）附表六編號1.(甲)【被訴者：被告壬○○、癸○○】、3.(甲)
      部分【被訴者：被告卯○○，其於此被訴之事實，均已包
      括在附表六編號1.(甲)所示之內】：
  １、訊據被告壬○○坦認確有受附表六編號1.(甲)所示業主之
      託，代辦畜牧設施容許使用及畜牧設施建照、使照之申請
      【未包括受託為其中之業主張志銘申請畜牧設施建照、使
      照部分】，並向各該業主收取委託代辦費用，畜牧設施容
      許使用及畜牧設施建照、使照之部分，其乃再將該等業主
      申請畜牧設施容許使用部分委由被告癸○○辦理，且其有
      時會將建照、使照之申請部分委由證人林育如代為辦理；
      將相關申請所需相關工程圖樣委由證人周又鳳代為繪製等
      情，然堅詞否認涉有附表六編號1.(甲)所示對於主管事務圖
      利之犯行，辯稱：伊不知道附表六編號1.(甲)所示業主實際
      使用目的為何，且附表六編號1.(甲)所示業主之申請案件均
      非伊審核等語。訊據被告癸○○承認受被告壬○○之託
      ，為上開業主代辦畜牧設施容許使用之申請等情，然堅詞
      否認涉有附表六編號1.(甲)所示對於主管事務圖利之犯行，
      辯稱：伊不知道附表六編號1.(甲)所示業主實際使用目的為
      何，伊只負責申請畜牧設施容許使用，對於後面申請畜牧
      設施或農舍建照、使照部分沒有參與等語。訊據被告卯
      ○○坦認曾同意被告壬○○以其名義從事代辦申請畜牧設
      施容許使用業務等情，辯稱：伊僅出具名義，不認識業主
      ，未與業主接洽，不知道被告壬○○如何處理申請事宜等
      語。
  ２、公訴人認被告壬○○、卯○○、癸○○分別涉有上開被訴
      犯行，無非係以被告壬○○坦認向附表六編號1.(甲)所示
      業主收取委託代辦費用，受該等業主之託，為該等業主代
      辦畜牧設施容許使用及畜牧設施建照、使照，或農舍建照
      、使照之申請，並將該等業主申請畜牧設施容許使用部分
      委由被告癸○○辦理，且其有時會將建照、使照之申請部
      分委由證人林育如代為辦理；將相關申請所需相關工程圖
      樣委由證人周又鳳代為繪製等情。被告癸○○承認受被
      告壬○○之託，為上開業主代辦畜牧設施容許使用之申請
      等情。被告卯○○於警偵訊曾坦認實際係其受託為人代
      辦畜牧設施容許使用及畜牧設施或農舍建照、使照之申請
      案件，而非被告壬○○等情。證人林育如證述曾受被告
      壬○○之託，代辦申請建照、使照之事務。證人周又鳳
      證稱曾受被告壬○○之託，代為繪製相關工程圖樣。扣
      案如附表四所示之卷宗證物。
  ３、按貪污治罪條例第6條第1項第4款之對於主管或監督事務
      圖利罪，係指於職務上對於該事務有主持或執行之權責者
      ，違背法令，直接或間接圖自己或其他私人不法之利益，
      因而獲得利益而言，至所謂監督事務，係指有權監督之權
      責範圍內事務，即該事務雖非由其主掌管理與執行，然行
      為人對於該有直接主掌管理與執行等之權責事項，依法令
      有予以監察督促之權限而言。又貪污治罪條例第6條第4款
      規定，依據法令從事公務之人員，對於非主管或監督之事
      務，利用職權機會或身分圖利罪，必須行為人之身分，對
      於該事務有某種影響力，而據以圖利。而利用機會圖利，
      亦必須行為人對該事務，有可憑藉影響之機會，方屬相當
      （最高法院98年度臺上第3493號、89年度臺上字第1604號
      、90年度臺上字第3328號裁判要旨、73年度臺上字第1594
      號判例要旨可供參照）。再修正前貪污治罪條例第6條第1
      項第4款之圖利罪，係屬身分犯，以依據法令從事公務之
      人員為犯罪主體，無此身分者，倘非與有此身分者具共同
      犯意聯絡及行為分擔，即無成立之餘地。
  ４、本院查：
    (1)被告壬○○係自90年1月1日起，借調埔鹽鄉公所建設課擔
      任課員，迄至95年2月20日起至96年6月30日止，轉至埔鹽
      鄉公所民政課服務擔任村幹事，而於96年7月1日申請自願
      退休等情，有彰化縣埔鹽鄉公所99年5月3日鹽鄉人字0990
      005640號函及檢附之被告壬○○之人事資料（見本院卷三
      第213至221頁）在卷可佐。
    (2)依被告壬○○於本院供稱：我們公所內部只有一個人員在
      承辦這類案件（指建照、使照執照之審核），由我承辦這
      類案件時，只有我一個人在辦理，王志倫是課長，本案中
      有一些是陳昌茂承辦的，是因為職務調動，陳昌茂來接替
      我的職務，我當時則調至負責工商管理，在公所內部，不
      會有兩個人員同時承辦本案的承辦業務等語（見本院卷四
      第233頁），佐以上開埔鹽鄉公所函及所檢附之壬○○人
      事資料所示，可知埔鹽鄉公所建設課之業務，不僅有都市
      計畫項目【包括都市計畫外自用農舍建築執照核發、都市
      計畫外之建築物管理（按：應包括負責建築物工程監工、
      違章建築之查報、農舍、畜牧設施之建照、使照審查核發
      等事務）】之審核，尚包括有工商管理之事項（包括市場
      設立及管理、商品公開標價、重要物資料查、工商登記管
      理之事務），堪認被告壬○○所稱其曾職務調動改負責工
      商管理，而未一直負責上述都市計畫項目之審核事務，非
      屬無據。
    (3)參以被告壬○○受上開各該業主之委託後，再委由被告癸○○代辦向埔鹽鄉公所農業課申請畜牧設施容許使用，經
      該公所農業課初步審查後，轉呈彰化縣政府審核後發函同
      意畜牧設施容許使用，之後被告壬○○或由自己或委由證
      人林育如檢附相關申請資料，向埔鹽鄉公所申請畜牧設施
      建照、使照【其中附件甲、三（六）1.所示業主吳維田
      部份：業主吳維田申請之農地屬都市計畫土地，故係向彰
      化縣政府申請畜牧設施建照、使照，由彰化縣政府審查核
      發畜牧設施建照、使照，並非向埔鹽鄉公所申請核發畜牧
      設施之建照、使照；其中附件甲、三（八）所示業主張
      志銘部份：被告壬○○並未受託為證人張志銘申請「畜牧
      設施」之建照、使照（證人張志銘並未申請畜牧設施建照
      、使照），證人張志銘嗣係自己向埔鹽鄉公所申請「農業
      設施」建照、使照，並未委託被告壬○○代辦申請「農業
      設施」建照、使照等節，此據被告壬○○供稱：其僅為證
      人張志銘代辦向彰化縣政府申請畜牧設施容許使用，嗣委
      由癸○○代辦，之後證人張志銘稱不要興建建物，即未委
      託其代辦申請畜牧設施建照、使照之申請，其乃退費給證
      人張志銘，只收要給癸○○的2萬5千元代辦費並全數交給
      癸○○，伊於本件完全未賺到代辦費，其後證人張志銘係
      自己向埔鹽鄉公所申請附件甲、三（八）所述之農業設施
      （蔬菜產銷設施）之建照、使照等語在卷（見本院卷二第
      138頁、卷四第245頁），核與證人張志銘於警、偵訊中證
      述完全相符（見偵字第11582號卷一第143至144頁、第147
      至150頁），且證人張志銘申請「農業設施」建照、使照
      ，亦係由埔鹽鄉公所建設課課員陳昌茂審核擬具准予給照
      建築、給照使用之審查內容後，呈由建設課課長王志倫覆
      核及代為決行，而核發「農業設施」建照、使照予證人張
      志銘，有附表四編號3.所示卷宗資料扣案可證，以
      下不再贅述】，再由建設課課員陳昌茂審核擬具准予給照
      建築、給照使用之審查內容後，呈建設課課長王志倫覆核
      並代為決行，其後由陳昌茂製發埔鹽鄉公所准予給照建築
      、給照使用之函（稿），並核發畜牧設施建照、使照予如
      附表六編號1.(甲)所示各該業主【指除業主吳維田、張志銘
      以外之業主】等事實，有如附表三編號17.、附表四所示埔
      鹽鄉公所檢送彰化縣政府審核畜牧設施同意容許使用函（
      稿）及相關申請資料卷宗、彰化縣政府審核畜牧設施同意
      容許使用函（稿）及相關申請資料卷宗、埔鹽鄉公所審核
      准予給照建築、准予給照使用函（稿）及相關申請資料卷
      宗、彰化縣政府審核准予給照建築、准予給照使用函（稿
      ）及相關申請資料卷宗證物扣案可證。觀諸埔鹽鄉公所、
      彰化縣政府於上述時間准予核發畜牧設施或農業產銷設施
      或農舍之建照、使照之時間【其中附件甲、三、（十五）
      陳賜玲部分，並未見有申請及核發農舍使照資料】，均係
      在94年9月間迄96年1月21日之期間內；對照被告壬○○負
      責審核事實欄參、所示各該業主（即附表一所示各該業主
      ）申請畜牧設施容許使用及畜牧設施或農舍建照、使照之
      時間則均係在91年11月間至94年6月間之期間內（詳事實
      欄參、所述），顯示被告壬○○於上開94年9月間迄96年1
      月間之期間，雖仍在建設課，然已因職務調動，而未再負
      責審核都市計畫項目【包括都市計畫外自用農舍建築執照
      核發、都市計畫外之建築物管理（按：應包括負責建築物
      工程監工、違章建築之查報、農舍、畜牧設施之建照、使
      照審查核發等事務）】之事務（即改為負責工商管理事項
      ），上述都市計畫項目之審核事務應已改由建設課課員陳
      昌茂負責主管審核，是埔鹽鄉公所審核附表六編號1.(甲)所
      示業主之申請畜牧設施容許使用及畜牧設施建照、使照之
      事務，當均非屬被告壬○○負責主管審核之事務，應可認
      定。
    (4)次查，由附表三編號17.、附表四所示上開各卷宗資料可知
      ，陳昌茂係以建設課課員身分審核附表六編號1.(甲)所示各
      該業主上開申請案件，核其職位職稱與被告壬○○相同，
      被告壬○○復非建設課課長或陳昌茂之上級長官或上級機
      關人員，與陳昌茂無上下隸屬關係，自無監督陳昌茂之權
      限，且其當時負責主管之業務與陳昌茂不同，乃互無干涉
      ，復難認其有何「職權」或身分之機會得在陳昌茂或建設
      課課長王志倫審核、覆核附表六編號1.(甲)所示各該業主上
      開申請案時影響其等之判斷決定，又本件亦無證據顯示被
      告壬○○曾有利用其身分或何「職權」之機會，對陳昌茂
      或王志倫發揮何影響力，是以，姑不論上開各業主委託被
      告壬○○代辦畜牧設施容許使用、畜牧設施或農舍建照、
      使照之申請，是否僅係假借申請畜牧設施或農舍之名，實
      際欲在其等農牧用地上作違法目的使用（該等業主申請畜
      牧設施或農舍之用地，均係農牧用地，僅能作農牧使用，
      此有上開卷宗證物內之土地登記謄本扣案可證），均僅係
      被告壬○○在外兼差為人代辦是類業務是否適當之問題，
      殆無成立貪污治罪條例第6條第1項第4款對於主管事務圖
      利罪，及同條項第5款對於非主管事務圖利罪之餘地，且
      既被告壬○○無成立該等罪之餘地，被告癸○○及被告卯
      ○○為無公務員身分之人，自亦難成立上開二罪。至公訴
      人所舉證人林育如、周又鳳之證述（其等或證述曾受被告
      壬○○之託，或代辦申請畜牧設施建照、使照；或證述曾
      受被告之託代為繪製相關建物圖樣），亦無從證明被告壬○○有對埔鹽鄉公所審核上開畜牧設施容許使用及畜牧設
      施建照、使照之申請事務有主管監督權限或有何影響力，
      揆諸前述說明，自難憑以認定被告壬○○、癸○○、卯○○涉有上開被訴共同對於主管事務圖利罪，且難憑以認定
      其等成立對於非主管事務圖利之罪。
  ５、綜上所陳，應認公訴人所舉之證據尚難為被告壬○○、癸○○、卯○○有罪之證明，無從令本院形成被告壬○○、
      癸○○就附表六編號1.(甲)所示部份；被告卯○○就附表六
      編號2.(甲)所示部份為有罪之證明，原均應為無罪之諭知，
      然公訴人既認此部份與被告壬○○、癸○○、卯○○前揭
      起訴論罪科刑之部分（即附表一部份），有修正前刑法連
      續犯之裁判上一罪之關係，爰不另為無罪之諭知。
（二）附表六編號1.(乙)所示部分【被訴者：被告壬○○】：
  １、訊據被告壬○○坦認於審核核發畜牧設施或農舍建照、使
      照予附表六編號1.(乙)所示各該業主（即附表一所示各該業
      主）時，有於其職務上掌管之公文書即畜牧設施或農舍建
      照、使照審查表上，擬具准予給照、核符規定，或准予給
      照，先行動工罰鍰0元等內容（其在各審查表上擬具之內
      容詳如附表六編號1.(乙)所示之附件甲、三、各該部份所述
      ，於此及以下均不予詳述），並有各該案如附表三編號1.
      至16.所示埔鹽鄉公所審核准予給照建築、給照使用函（稿
      ）及相關申請資料卷宗內之該等審查表扣案可證。
  ２、惟查，觀諸被告壬○○於該等審查表之擬具之各內容，均
      僅係其對所承辦事務實質審核、判斷後所下之決定（結論
      ），雖該等判斷、決定或意見，有違背法令之情（指審核
      業主符合規定而違法准予給照《即違法准予核發建照、使
      照》、違法不予科處先行動工罰鍰等部分，詳見理由欄貳
      、甲至庚所述），然此僅係其犯如事實欄參、所述對於主
      管事務圖利之犯行所做之違背法令之決定，應僅有判斷其
      作此決定是否有違背法令之問題，與其有無在公文書上登
      載「不實」內容之犯行，係屬二事。是就其於審查表上填
      載准予給照，先行動工罰鍰0元等內容而為違背法令之行
      為，當難論以其刑法公務員登載不實公文書之罪責。是以
      此部份，應尚無從令本院形成被告壬○○有罪之心證，原
      均應為無罪之諭知，然因被告壬○○此部份行為係為遂行
      其犯對於主管事務圖利之目的，倘成立犯罪，應與其本案
      被論罪科刑部分，具修正前刑法牽連犯之裁判上一罪關係
      （起訴書證據並所犯法條欄漏未論處起訴壬○○此部分罪
      名及其他被訴之對於主管圖利罪之關係），是爰不另為無
      罪之諭知。
（三）附表六編號2.(甲)所示部分【被訴者：被告癸○○】：
      訊據被告癸○○坦認提供獸醫師證書予被告壬○○檢附以
      為附表六編號2.(甲)所示業主代辦向埔鹽鄉公所農業課轉呈
      彰化縣政府申請畜牧設施容許使用等情，然堅詞否認涉有
      此部分對於主管事務圖利之犯行，辯稱：伊僅有提供獸醫
      師證書，不知道業主申請畜牧設施容許使用，實際是要作
      違法目的使用，伊提供獸醫師證書係要等到業主真正畜牧
      時，伊才與提供業主獸醫師之服務等語。公訴人認被告癸○○涉犯此部分罪嫌，無非係以被告癸○○提供獸醫師證
      書予被告壬○○檢附以為附表六編號2.(甲)所示業主代辦向
      埔鹽鄉公所農業課轉呈彰化縣政府申請畜牧設施容許使用
      為主要論據。然查，觀諸附表六編號2.(甲)所示各該業主申
      請畜牧設施容許使用之相關申請畜牧設施容許使用之卷宗
      證物（參附表三編號2.至4.、7.、8.、11.至14.、16.所示卷
      宗證物），與被告癸○○有關者僅有被告癸○○提供之獸
      醫師證書，並無其他資料係被告癸○○所提供或填載。依
      卷附本院函詢彰化縣政府有關畜牧場主要管理人及特約獸
      醫師（下稱獸醫師）之主要工作內容，該府函覆以其等主
      要工作內容及服務應如檢附之空白「彰化縣畜牧場聘置獸
      醫人員合約書」所示，並檢附彰化縣畜牧場獸醫師管理要
      點供本院參酌【見本院卷三第88至94頁】，經審視該等合
      約書及管理要點，均指出獸醫師依法及合約書上應負之職
      責主要在於監督並掌握畜牧場之禽畜衛生管理、疫苗注射
      及疫情通報等防疫工作、監督畜牧場抗生素、麻醉藥及生
      物藥品與含藥物飼料添加物之適當使用及將該等內容登錄
      於診療紀錄下、發現法定動物傳染病時之通報及施行診斷
      、治療檢驗之登錄、指導畜牧場填寫疫苗使用、斃死禽畜
      數量及處理情形之報表、協助配合政府防疫宣導措施施行
      等事項，而核諸上開獸醫師之權責事項均僅係在畜牧場實
      際畜養禽畜之後，始能為之，應無疑義。本院審酌被告癸○○提供獸醫師證書予被告壬○○檢附以為上開業主申請
      畜牧設施容許使用時，該等業主均尚未實際興建畜牧設施
      及畜養任何禽畜，且依法亦不能在尚未經彰化縣政府核准
      之前畜養禽畜經營畜牧場，是尚難單從被告癸○○提供獸
      醫師證書即當然推斷被告癸○○必然知悉該等業主將不欲
      實際從事畜牧，復無證據顯示被告癸○○僅提供獸醫師證
      書，除經業主告知或被告壬○○告知之外，可從何處調查
      知悉該等業主申請畜牧設施容許使用，實際是要作違法目
      的使用，本件亦無證據顯示上開各該業主及被告壬○○有
      對被告癸○○陳明其等之違法情形（均僅係假借申請畜牧
      設施容許使用之名義，實際欲作違法目的使用）。綜上所
      陳，應認公訴人所舉之證據尚難作為被告癸○○就附表六
      編號2.(甲)所示部分係有罪之證明，乃無從令本院形成被告
      癸○○此部分為有罪之確信心證，原均應為無罪之諭知，
      然公訴人既認此部份與被告癸○○前揭起訴論罪科刑之部
      分（詳見事實欄參、十、所述），有修正前刑法連續犯之
      裁判上一罪之關係，爰不另為無罪之諭知。
（四）附表六編號2.(乙)、3.(乙)所示部分【(1)附表六編號2.(乙)所示
      業主蔡裕部份〔被訴者：被告癸○○〕；(2)附表六編號3.
      (乙)所示業主黃彩部份〔被訴者：被告卯○○〕；(3)附表六
      編號2.(乙)、3.(乙)所示業主王柏滄部份〔被訴者：被告癸○○、卯○○〕】
  １、訊據被告癸○○堅詞否認涉有此部分對於主管事務圖利之
      犯行，辯稱：伊沒有受託為附表六編號2.(乙)所示業主蔡裕
      申請畜牧設施容許使用，亦未於該案中提供獸醫師證書（
      擔任畜牧場主要管理人）予被告壬○○檢附以申請畜牧設
      施容許使用，該案與其無關；且伊亦沒有為附表六編號3.
      (乙)所示業主王柏滄代辦申請農舍之建照、使照，該案與其
      無關等情。被告卯○○坦認曾同意被告壬○○以其名義從
      事代辦申請畜牧設施容許使用業務等情，辯稱：被告壬○○係要伊出具名義為畜牧設施容許使用之代辦人，伊不認
      識業主，未與業主接洽，不知道被告壬○○如何處理申請
      事宜等語。
  ２、公訴人認被告癸○○、卯○○涉犯上開犯行無非係以被
      告癸○○承認曾受被告壬○○之託，於附表一編號2.至4.
      、7.、10.至14.、16.(甲)所示業主申請畜牧設施容許使用時，
      提供獸醫師證書，及曾受被告壬○○之託，為附表一編號
      10.所示業主代辦申請畜牧設施容許使用事宜等情；被告
      卯○○曾坦認曾為人代辦畜牧設施容許使用及畜牧設施或
      農舍建照、使照之申請案件等情，扣案如附表三編號9.
      、10.、16.(乙)所示卷宗證物。
  ３、本院查：
    (1)被告癸○○被訴犯附表六編號2.(乙)所示其中之業主蔡裕部
      分（即附表一編號9.《事實欄參、九所述部分》：
      查此部分業主蔡裕係委託被告壬○○為其代辦畜牧設施容
      許使用及畜牧設施建照、使照之申請（下稱所有申請事宜
      ），並由被告壬○○為其全權代辦，並代為書寫填載相關
      申請書等申請資料及準備相關畜牧設施圖樣，且係以被告
      卯○○為名義代辦人向埔鹽鄉公所農業課申請畜牧設施容
      許使用初步審查後轉呈彰化縣政府審核同意畜牧設施容許
      使用，其後，再由被告壬○○代為填載畜牧設施建照、使
      照申請書等相關申請資料及準備相關工程圖樣向埔鹽鄉公
      所申請畜牧設施建照、使照，嗣由被告壬○○審核核發畜
      牧設施建照、使照予業主蔡裕等事實，業據被告壬○○於
      本院坦認不諱，核與證人蔡裕於警、偵訊證述之情節相符
      ，並有扣案如附表三編號9.所示卷宗證物可證，經審視該
      等卷宗證物資料，可知本件所有申請畜牧設施容許使用及
      畜牧設施建照、使照所檢附之資料均與被告癸○○無涉【
      提供獸醫師證書以申請畜牧設施容許使用者係獸醫師王金
      閔，並非被告癸○○；畜牧場代辦申請書上記載之受委任
      人係被告卯○○，亦非被告癸○○】，被告癸○○辯以
      本件與其無關，應為可信。本件應僅被告壬○○單獨成立
      對於主管事務圖利罪，被告卯○○成立對於主管事務圖利
      罪之幫助犯，核與被告癸○○無涉，又本院認定被告壬○○、卯○○上開犯行之理由詳見理由欄貳、丙、二、（四
      ）、7.及理由欄貳、庚、所述。
    (2)被告癸○○、卯○○被訴均犯附表六編號16.(乙)所示其中之
      業主王柏滄部分（即附表一編號16.(乙)所示《事實欄參、十
      六（二）所述部分》：
      查此部分業主王柏滄係委託甲○○為其代辦農舍建照、使
      照之申請，由甲○○為其全權代辦（被告壬○○並未代辦
      ），並代為書寫填載相關申請書等資料及準備相關工程圖
      樣，檢附以向埔鹽鄉公所農業課申請農舍建照、使照，嗣
      由被告壬○○審核違法核發農舍建照、使照予業主王柏滄
      等事實，業經本院認定屬實【認定理由詳見理由欄貳、己
      所述（被告壬○○除否認其本件核發農舍建照、使照係違
      法外，其餘供述均核與證人甲○○於偵訊及本院審理時證
      述之情節大致相符）】，並有扣案如附表三編號16.所
      示卷宗證物可證，經審視該等卷宗證物資料，可知本件所
      有申請農舍建照、使照所檢附之資料均與被告癸○○、卯
      ○○無涉，並無何資料明顯可見係被告癸○○、卯○○所
      填載，足徵本件應與被告癸○○、卯○○無涉，難認被告
      癸○○、卯○○有何參與被告壬○○之違法核發農舍建照
      、使照之犯行，或對被告壬○○該等違法犯行有何施以助
      力，是尚難認被告癸○○、卯○○就此部分有成立犯罪。
    (3)被告卯○○被訴犯附表六編號2.(乙)所示其中之業主黃彩部
      分（即附表一編號10.《事實欄參、十所述部分》：
      查此部分業主黃彩及其夫申○○係委託賴如龍為其等代辦
      畜牧設施容許使用及畜牧設施建照、使照之申請，賴如龍
      再委託被告壬○○代辦畜牧設施容許使用之申請，被告壬○○再轉而委託被告癸○○代辦畜牧設施容許使用之申請
      及代為填載申請畜牧設施容許使用申請書等申請資料；至
      畜牧設施建照、使照部分，則係由賴如龍代辦申請並填載
      各項申請書等資料等事實，業經本院認定明確【認定理由
      詳見理由欄貳、丁所述】，並有扣案如附表三編號10.所示
      卷宗證物資料可證，經審視該等卷宗證物資料，可知本件
      申請畜牧設施容許使用檢附之代辦申請書上記載之受委任
      人係被告癸○○，並非被告卯○○；畜牧設施建照、使照
      申請書上筆跡亦明顯可見並非被告卯○○所書寫（應係賴
      如龍自行填載，認定理由詳見理由欄貳、丁所述），所有
      申請畜牧設施容許使用及畜牧設施建照、使照之資料均與
      被告卯○○無涉，難認被告卯○○有何參與賴如龍及被告
      壬○○、癸○○此部分之違法犯行，或對其等違法犯行有
      何施以助力，是尚難認被告卯○○此部分有成立犯罪，被
      告卯○○雖曾於偵訊中坦認為實際代辦人，並於本院為認
      罪之表示，然其該等偵訊中之自白係為被告壬○○擔罪（
      詳如理由欄貳、庚、所述），於本院之自白又與上開事證
      不符，難認與真實相符，是尚難單憑其就本件為認罪表示
      即遽科以其罪責。
  ４、綜上所陳，公訴人上開所舉證據既難認(1)被告癸○○有何
      附表六編號2.(乙)所示犯行；(2)被告卯○○有何附表六編號
      3.(乙)所示犯行，且綜觀全卷亦無何證據能證明被告癸○○
      、卯○○涉有何上開被訴對於主管事務圖利之犯行，本院
      自無從形成被告癸○○、卯○○上開部份有罪之確信心證
      ，原均應為無罪之諭知，然公訴人既認上開部份與被告癸○○、卯○○前揭各被起訴論罪科刑之部分，有修正前刑
      法連續犯之裁判上一罪之關係，爰不另為無罪之諭知。
伍、無罪部分（被告壬○○被訴業務侵占部分，及被告丁○○被
    訴共同登載不實業務上文書及行使該等不實業務文書部分）
    ：
一、公訴意旨另認：
（一）被告壬○○除上開論罪科刑及不另為無罪諭知部分以外，
      尚有被訴業務侵占之犯行【被訴之犯罪事實：被告壬○○
      為本判決附表一編號5.所示業主施並江代辦畜牧設施容許
      使用、畜牧設施建照、使照時，另向施並江收取2762元空
      氣污染防制費，實際僅繳納295元，所退2467元基於為自
      己不法所有意圖，而予以侵占入己】。因認被告壬○○此
      部分涉有刑法第336條第2項業務侵占罪嫌。
（二）被告丁○○涉有被訴之共同行使業務上不實文書之犯行【
      被訴之犯罪事實：被告丁○○任職於巨富公司，其與共同
      被告壬○○、巳○○3人均明知共同被告庚○○並非向巨
      富公司購買混凝土施作在本判決附表一編號1.所示系爭農
      地上，竟與被告壬○○、巳○○、庚○○共同基於偽造業
      務上不實文書之犯意聯絡，由被告壬○○在巳○○、丁○○所提供之「混凝土氯離子檢測報告單」上，填載「工地
      （建物）名稱：庚○○農舍、座落地點：埔鹽鄉○○段
      1112地號、檢測時間：93年3月2日、開工日期：93年3月2
      日、混凝土澆置位置：基礎、本批混凝土共20M」等不實
      之事項；被告丁○○與共同被告巳○○則製作不實檢測資
      料黏貼及填載於該報告單上；由共同被告巳○○出具空白
      「預拌混凝土品質保證書」，由共同被告壬○○填載「工
      程名稱：庚○○農舍、工程地點：埔鹽鄉○○段1112地號
      、施工（澆置）範圍：基礎、數量：20M、規格：3000PSI
      」等不實事項，而共同製作業務上不實之文書，旋由被告
      壬○○檢附以向埔鹽鄉公所申請農舍使照，足生損害於公
      務機關（應係指埔鹽鄉公所）核發農舍使照之正確性。】
      ，因認被告丁○○涉有與共同被告壬○○、巳○○、庚○○共犯刑法第216、215條之登載不實業務上文書及行使該
      等不實業務文書罪嫌。
二、按犯罪事實應依證據認定之，無證據不得認定犯罪事實；不
    能證明被告犯罪者，應諭知無罪之判決，刑事訴訟法第154
    條第2項、第301條第1項分別定有明文。次按認定不利於被
    告之事實，須依積極證據，苟積極證據不足為不利於被告事
    實之認定時，即應為有利於被告之認定，更不必有何有利之
    證據；刑事訴訟法上所謂認定犯罪事實之證據，係指足以認
    定被告確有犯罪之積極證據而言，該項證據自需適合於被告
    犯罪事實之認定，始得採為斷罪資料；如未能發現相當證據
    ，或證據不足以證明，自不能以推測或擬制之方法，以為裁
    判之基礎；又認定犯罪事實所憑之證據，雖不以直接證據為
    限，間接證據亦包括在內；然而無論其為直接或間接證據，
    其為訴訟上之證明，須於通常一般人均不致有所懷疑，而得
    確信其為真實之程度者，始得據為有罪之認定，最高法院30
    年度上字第816號、29年度上字第3105號、76年度臺上字第
    4986號判例可資參照。
三、被告壬○○上述被訴業務侵占罪嫌部分：
    訊據被告壬○○承認有向附表一編號5.所示業主即證人施並
    江收取附表一編號5.所示之委託代辦費用，並為證人施並江
    繳納空污費295元等情，然堅詞否認涉有業務侵占之犯行，
    辯稱：此部份應包括在收取之委託代辦費用中，伊並不是另
    外向施並江收取空污費等語。公訴人認被告壬○○涉有此部
    分犯行，無非係以證人施並江偵訊中稱被告壬○○向其收取
    空污費2千多元，沒有退還給我等語及扣案如附表三編號5.
    所示埔鹽鄉公所審核准予給照使用函（稿）及相關申請資料
    卷宗內之彰化縣營造工程空氣污染防制費末期費用申請繳納
    暨減免/退（補）費申請書（下稱空污費收據）為主要論據
    。經查：
（一）本件確如起訴意旨所載以預先繳納2762元，再退2467元（
      實際繳納之空污費僅295元）之方式繳納空污費，有附表
      一編號1.所示埔鹽鄉公所審核准予給照使用函（稿）及相
      關申請資料卷宗扣案可證。
（二）然查，本件並無證人施並江與被告壬○○間之委託代辦契
      約或收取委託代辦費用等相關收據可供憑以認定雙方約定
      之委託代辦費用是否包括空污費等費用在內。證人施並江
      固於偵訊中證稱：（問：你是建照下來才蓋嗎？）不是..
      ..當時我有問壬○○說我能不能先蓋，他告訴我說可以，
      但須多繳一個空污費好幾千元，我有拿給他之後就開始動
      工了。動工沒多久他就將建照交給我，蓋好之後他有給我
      使用執照。（問：為何該申請單上記載「應退金額2467元
      」(提示)？實際只須繳295元？）我是繳了貳仟多元給壬○○，他沒有退給我等語。然以其於警詢中尚證稱：（問
      ：本件申請案壬○○或卯○○向你收取多少代辦費用？）
      我記得壬○○向我收取代辦費用約2萬元，詳細金額伊已
      忘記等語，以及偵訊中證稱：（問：後來何時有申請蓋畜
      牧設施雞舍？）我找到壬○○辦...他來我家收我的身分
      證影本等資料。他當時沒有告訴我要多少錢等語（見偵字
      第11582號卷一第134至135頁、第139至141頁），足徵證
      人施並江對於當時實際係與被告壬○○約定何金額及何種
      名目之委託代辦費用，無法清楚陳明，則究其交付予被告
      壬○○之委託代辦費用，到底有無包括空污費在內，即其
      預先繳納空污費後所退還之錢，是否當然歸屬委託代辦費
      用之款項，當非無疑，衡以證人施並江接受偵訊之時間係
      在97年8月27日，距離其委託被告壬○○代辦之時間（92
      年5月26日之前某日）及埔鹽鄉公所核發畜牧設施使照之
      時間（92年9月4日）【參附表一編號5.所示埔鹽鄉公所審
      核准予給照建築、給照使用函（稿）及相關申請資料卷宗
      】，已相距有至少5年餘之長時間，證人施並江是否能清
      楚記得，亦有疑義，本院審酌及此認既有上述懷疑存在，
      且扣案如附表三編號5.所示埔鹽鄉公所審核准予給照使用
      函（稿）及相關申請資料卷宗內之空污費收據，僅能證明
      被告壬○○確有為施並江預先繳納2762元之空污費，嗣因
      空污費實際僅須繳納295元，彰化縣環境保護局遂退還差
      額2467元之情，尚無從憑以認定究竟被告壬○○與證人施
      並江是否約定預先繳納空污費後所退還之錢應歸屬委託代
      辦費用之款項，本於罪疑唯輕之原則，即應對被告壬○○
      作有利之認定。
（三）綜上所陳，本件公訴人所舉之證據方法尚有合理之懷疑存
      在，乃不足為被告壬○○有罪之積極證明，無從令本院形
      成被告壬○○涉有業務侵占犯行之有罪確信心證，揆諸前
      述法律條文及判例說明，自應諭知被告壬○○此部分無罪
      之判決，以免冤抑（起訴意旨固未說明被告壬○○所犯此
      部分業務侵占罪與其他被訴之罪名法律關係為何，然本院
      審酌業務侵占罪與被告壬○○被訴之對於主管事務圖利罪
      、行使業務上登載不實文書、公務員登載不實公文書等罪
      之主、客觀構成要件均有不同，起訴書犯罪事實復看不出
      被告壬○○被訴之業務侵占犯罪事實與上開其他被訴之罪
      有方法目的、原因結果之牽連關係或其他實質、裁判上一
      罪關係，是應就此部分為無罪之諭知，始為妥適合法）。
四、被告丁○○上述被訴共同登載不實業務文書及行使該等不實
    業務文書之罪嫌部分：
（一）查被告壬○○於附表一編號1.所示時間，為被告庚○○代
      辦申請如附表一編號1.所示農舍使照時（下稱該「農舍」
      建物為系爭建物），所檢附之巨富公司之「預拌混凝土品
      質保證書」、「混凝土氯離子檢測報告單」（下稱系爭2
      文件），均係當時巨富公司負責人即被告巳○○在知悉出
      售予被告兼證人庚○○混凝土以興建系爭建物之普大公司
      已經倒閉而無法出具「預拌混凝土品質保證書」、「混凝
      土氯離子檢測報告單」予被告壬○○持以向埔鹽鄉公所申
      請農舍使照後，明知巨富公司並未販售混凝土供被告庚○○興建系爭建物，仍提供系爭空白2文件（詳下述）予被
      告壬○○虛偽不實填載下述之筆書內容【其中「預拌混
      凝土品質保證書」其上有印刷體記載巨富公司及巨富公司
      廠址、工廠登記證號、負責人巳○○及身分證字號、地址
      及巨富公司、巳○○品管印文等內容《下稱印刷體內容》
      ；其他欄位則均係以筆書寫之方式填載內容〔工程名稱欄
      內填載有「庚○○農舍」、工程地點欄內填載有「埔鹽鄉
      ○○段1112地號」、施工澆置範圍欄內勾選「基礎」之項
      目、數量欄內填載有「20」米立方、規格欄內填載有「
      3000」PSI等書寫字樣內容（下稱筆書內容）〕，該等筆
      書內容均係被告壬○○所虛偽不實填載、「混凝土氯離
      子檢測報告單」其上有印刷體記載巨富公司及巨富公司、
      巳○○印章印文及巨富公司檢測員即被告丁○○之簽名等
      內容《下稱印刷體內容》，其他欄位均係以筆書寫之方式
      填載內容〔建物名稱欄內填載有「庚○○農舍」、座落地
      點欄內填載有「埔鹽鄉○○段1112地號」、檢測時間欄及
      開工日期欄內填載有「93年3月2日」、混凝土澆置位置欄
      內填載有「基礎」，檢測取樣方式欄內有勾選並填載「本
      批混凝土共20 M」等書寫字樣內容（下稱筆書內容）〕，
      該等筆書內容均係被告壬○○虛偽不實填載】等事實，業
      經本院調查屬實【理由詳見理由欄貳、乙、所述】，並有
      系爭2文件扣案可佐【見附表三編號1.所示埔鹽鄉公所審
      核准予給照使用函（稿）及相關申請資料卷宗內第12、11
      頁】，於此均不予贅述。另以下簡稱僅有前述印刷體內容
      ，尚未有筆書內容之「預拌混凝土品質保證書」、「混凝
      土氯離子檢測報告單」為系爭空白2文件，合先敘明。
（二）訊據被告丁○○承認於93年3月間，擔任巨富公司檢測員
      ，負責為公司檢測混凝土品質及氯離子含量，被告壬○○
      為附表一編號1.所示業主庚○○申請系爭建物之農舍使照
      所檢附巨富公司之系爭2文件上之檢測數據係其檢測公司
      之混凝土後所填載及簽名，並蓋上巨富公司及負責人巳○○印章於其上等事實，然堅詞否認涉有同登載不實業務文
      書及行使該等不實業務文書之犯行，辯稱：伊不認識壬○○及庚○○，伊沒有將系爭空白2文件交付予被告壬○○
      或庚○○，伊不知道他們是否是公司客戶，系爭「混凝土
      氯離子檢測報告單」上之檢測數據雖是伊填載，但其餘上
      面所填的客戶資料（指筆書內容）均不是伊填載...巳○○均叫伊檢測後製作公司「預拌混凝土品質保證書」、「
      混凝土氯離子檢測報告單」時，不要填載這些資料。伊檢
      測完填上檢測數據及簽名並蓋上公司及巳○○印章後，均
      交給巳○○過目，巳○○會叫伊交給其他業務或他自己當
      業務時就自己拿走該等文件（見本院卷四第215頁背面）
      。伊是依照公司規定的去做，公司（應意指公司負責人巳
      ○○）叫伊不要填載這些等資料，伊就不填載，而且伊也
      不知道要如何填載，因公司也不會將客戶、工程名稱、地
      址等資料交給伊填載，且伊想如果出事，公司也會有責任
      ，公司也不敢亂來，所以伊就依照公司的規定做等語。
（三）查，系爭2文件確係共同被告巳○○交付予共同被告壬○○虛偽填載不實筆書內容等情，已如上（一）所述，茲有
      疑義者，乃被告丁○○是否與共同被告壬○○、巳○○、
      庚○○具登載不實業務文書及行使該等不實業務文書之犯
      意聯絡及行為分擔。查，共同被告兼證人巳○○業於偵訊
      證稱：（問：(提示)卷附巨富預拌混凝土股份有限公司之
      「預拌混凝土品質保證」、「建築物預拌混凝土氯離子含
      量檢測報告單」是你出具的嗎？是你寫的嗎？是出具給何
      人？）是我們出具，但非我們所寫，我們自己拿給業主，
      由業主自己填寫。（問：你們都是出具空白的？）有時因
      為有時間上的誤差，所以我們都是提供空白的交業主自己
      填寫等語，佐以曾任職於巨富公司擔任業務之證人辰○○
      於本院證稱：我於93、94年是在巨富公司任職擔任業務員
      ，負責招攬混凝土生意，與丁○○以前是同事，他當時擔
      任品管。（問：你與丁○○在公司，業務上有無接觸？）
      有需要資料的話（指品質保證書、工廠檢測等資料）就會
      找他。（問：你向丁○○拿取上開資料的時候，你有無看
      上面的填載事項？）有，只有填載檢測的數字，另我有帶
      範本過來（庭呈空白混凝土氯離子含量證明條範本一件）
      ，這是我們填好送給客戶的範本，我們給客戶時，會填載
      的部分，如我圈畫起來的部分。（問：該混凝土氯離子含
      量檢測報告上有無工地的名稱？座落地點？）均沒有。（
      問：如果巨富公司的客戶需要上開的資料的話，是要向何
      人索取？）通常是向業務員索取，但如果客戶與公司比較
      熟識，會直接向公司拿等語，堪認被告丁○○辯以係被告
      巳○○叫伊不要填載上述筆書內容於系爭空白2文件上，
      其填載完公司之「預拌混凝土品質保證書」、「混凝土氯
      離子檢測報告單」均交付予被告巳○○，再或由被告巳○○指示其交付公司業務，或被告巳○○自己拿去等情，應
      可憑採。徵諸被告丁○○當時僅係巨富公司雇用之檢測員
      ，難期其不聽從公司當時負責人即共同被告兼證人巳○○
      之指示而為，況被告丁○○檢測之混凝土係巨富公司之混
      凝土，其公司之混凝土若出差錯，乃攸關公司商譽及公司
      將來應負擔之責任，被告丁○○因信任公司負責人即被告
      巳○○，未能預見並思及被告巳○○會將系爭2空白文件
      交付被告壬○○供填載不實內容於其上，並持以向埔鹽鄉
      公所申請農舍使照乙節，乃不違常情，以其僅為公司僱請
      之員工，自難苛責其對於公司之運作、營業方式、客戶來
      源、所有公司出售混凝土之對象等公司核心事項均能知曉
      清楚。雖被告丁○○曾於本院證稱其檢測完混凝土，均會
      將機器列印之檢測單黏貼於「混凝土氯離子檢測報告單」
      並蓋上印章於黏貼騎縫處，以避免被他人抽換等語，然其
      應僅係在避免被公司以外之人抽換檢測單始為上開行為，
      當難僅以此遽認被告丁○○能預見並認識公司負責人即被
      告巳○○會將公司之「預拌混凝土品質保證書」、「混凝
      土氯離子檢測報告單」提供予他人不實登載內容並持以行
      使。又本件復無證據顯示系爭空白2文件係由被告丁○○
      交付予被告壬○○使用，且由被告巳○○於偵訊時明確供
      稱：（問：其他是否有辦法取得該文件《指系爭空白2文
      件》）？）沒有辦法，因為這是我們公司的等語，可知被
      告巳○○當時對於以巨富公司之名義出具之「預拌混凝土
      品質保證書」、「混凝土氯離子檢測報告單」係交付予何
      人，應均有控管，倘系爭空白2文件係被告丁○○未經被
      告巳○○指示即擅自外流交予被告壬○○登載不實內容於
      其上，以被告丁○○早在93年7月間即已離職（此據被告
      丁○○及被告兼證人巳○○供述在卷，見本院卷四第231
      頁背面），被告巳○○焉有在被告丁○○離職後數年被檢
      察官調查【依據卷附他字第1071號卷第1頁彰化縣政府函
      文，可知彰化縣政府政風室係於96年5月2日函請法務部調
      查局、臺灣彰化地方法院檢察署偵辦，檢察官並於96年6
      月5日首次偵訊被告巳○○】、起訴迄至本院審理時，均
      未能清查、發現之理（被告巳○○於偵訊及本院始終供稱
      不知道為何系爭2文件會被持以申請本件農舍之使照）。
      是堪認被告丁○○辯以並非其將系爭2文件交付予被告壬○○或庚○○等語，堪予憑採。
（四）綜上所陳，本件依公訴人所舉之上述證據既難認系爭2文
      件係被告丁○○交付予被告壬○○或庚○○持以行使，且
      雖被告丁○○有檢測混凝土後填載檢測數據於系爭「混凝
      土氯離子檢測報告單」上，並製作上述系爭空白2文件後
      交予被告巳○○，然尚難認被告丁○○能預見及認識被告
      巳○○會將之持以交付被告壬○○登載不實內容後持以向
      埔鹽鄉公所行使，為被告庚○○申請農舍使照。是本件尚
      無證據顯示被告丁○○與被告巳○○、壬○○、庚○○具
      登載不實業務文書及行使該等不實業務文書之犯意聯絡及
      行為分擔，自難對其科以該等罪責。公訴人所舉之證據方
      法既不足為被告丁○○有罪之積極證明，乃無從令本院形
      成被告丁○○涉有登載不實業務文書及行使該等業務不實
      文書之有罪確信心證，揆諸前述法律條文及判例說明，自
      應諭知被告丁○○無罪之判決，以免冤抑。
據上論斷，應依刑事訴訟法第299條第1項前段、第301條第1項、
第300條，貪污治罪條例第2條、第3條、第4條第1項第2款、第6
條第1項第4款、第8條第2項前段、第10條第1項、第3項、第17條
，刑法第2條第1項，刑法第339條第1項、第216條、第215條、第
31 條第1項、第37條第2項、第11條，修正前刑法第55條、第56
條、第28條、第51條第5款、第8款、第41條第1項前段、第37條
第2項、（修正刪除前）罰金罰鍰提高標準條例第2條前段，刑法
施行法第1條之1，中華民國96年罪犯減刑條例第2條第1項第3款
、第7條、第9條，判決如主文。
本案經檢察官陳建佑到庭執行職務。
中    華    民    國    99    年    9     月    30    日
                  刑事第二庭    審判長法官  石馨文
                                法      官  江彥儀
                                法      官  吳芙如
附錄法條：
貪污治罪條例第6條第1項第4款
            第4條第1項第2款
刑法第216、215條
以上正本證明與原本無異。
如不服本判決應於收受判決後10日內向本院提出上訴書狀，並
應敘述具體理由。其未敘述上訴理由者，應於上訴期間屆滿後
20日內向本院補提理由書(均須按他造當事人之人數附繕本)
「切勿逕送上級法院」。
中    華    民    國    99    年    9     月    30    日
                                書記官  林明俊
附表一
┌─┬─┬─┬─┬───┬────┬─┬─┬─┬─────┬─────┬─────┬──────┬─────┬──┐
│編│行│幫│業│系爭農│業主與│業│實│何│向埔鹽鄉│向埔鹽鄉│向埔鹽鄉│壬○○單獨或│埔鹽鄉公│起訴│
│號│為│助│主│地地號│  何人接│主│際│人│  公所農業│  公所申請│  公所申請│與其共犯共同│  所定期查│書犯│
│  │人│犯│  │及面積│  洽代辦│假│違│提│  課申請畜│  建照執照│  使用執照│犯對於主管事│  察時間  │罪事│
│  │（│（│  │（均在│  事宜  │借│法│供│  牧設施容│  時間    │  時間    │務圖利罪所獲│彰化縣政│實欄│
│  │共│名│  │彰化縣│委託代│申│使│獸│  許使用時│埔鹽鄉公│埔鹽鄉公│得之不法利益│  府發函廢│    │
│  │犯│義│  │埔鹽鄉│  辦日期│請│用│醫│  間      │  所准予給│  所准予給│（即壬○○或│  止許可日│    │
│  │）│代│  │）    │委託代│名│目│師│彰化縣政│  照建築之│  照使用之│與其共犯之所│  期及函文│    │
│  │  │辦│  │      │  辦之代│義│的│證│  府發函同│  日期及函│  日期及函│得財物）    │埔鹽鄉公│    │
│  │  │人│  │      │  價（委│  │  │書│  意容許使│ （稿）文 │ （稿）文 │（新臺幣）  │  所定期查│    │
│  │  │）│  │      │  託代辦│  │  │或│  用之時間│  號及建照│  號及使用│            │  察時，發│    │
│  │  │  │  │      │  費用）│  │  │獸│  及函文文│  執照    │  執照    │            │  現現場之│    │
│  │  │  │  │      │        │  │  │醫│  號      │          │          │            │  使用狀況│    │
│  │  │  │  │      │        │  │  │科│          │          │          │            │（廢止許可│    │
│  │  │  │  │      │        │  │  │系│          │          │          │            │  之原因均│    │
│  │  │  │  │      │        │  │  │畢│          │          │          │            │  是現場未│    │
│  │  │  │  │      │        │  │  │業│          │          │          │            │  依原核准│    │
│  │  │  │  │      │        │  │  │證│          │          │          │            │  內容使用│    │
│  │  │  │  │      │        │  │  │書│          │          │          │            │  ）      │    │
│  │  │  │  │      │        │  │  │  │          │          │          │            │彰化縣政│    │
│  │  │  │  │      │        │  │  │  │          │          │          │            │  府函裁處│    │
│  │  │  │  │      │        │  │  │  │          │          │          │            │  罰鍰及限│    │
│  │  │  │  │      │        │  │  │  │          │          │          │            │  期恢復原│    │
│  │  │  │  │      │        │  │  │  │          │          │          │            │  狀之時間│    │
├─┼─┼─┼─┼───┼────┼─┼─┼─┼─────┼─────┼─────┼──────┼─────┼──┤
│1.│高│無│施│和平段│壬○○│自│工│無│無      │93年3月1│93年3月 │2萬,8053元  │無        │ 三 │
│  │秋│  │漢│1112地│        │用│廠│  │無      │  日      │  16日    │            │          │ 、 │
│  │明│  │義│號（  │92年11│農│兼│  │          │93年3月2│93年3月 │            │          │(一)│
│  │  │  │  │2528平│  、12月│舍│住│  │          │  日鹽鄉建│  19日鹽鄉│            │          │ 施 │
│  │  │  │  │方公尺│  間某日│  │家│  │          │  字第0930│  建字第09│            │          │ 漢 │
│  │  │  │  │）    │3萬元 │  │  │  │          │  002271號│  00000000│            │          │ 義 │
│  │  │  │  │      │        │  │  │  │          │  函(稿)  │  號函(稿 │            │          │    │
│  │  │  │  │      │        │  │  │  │          │、(93)彰鹽│  )       │            │          │    │
│  │  │  │  │      │        │  │  │  │          │  鄉建字第│          │            │          │    │
│  │  │  │  │      │        │  │  │  │          │  2271號  │          │            │          │    │
├─┼─┼─┼─┼───┼────┼─┼─┼─┼─────┼─────┼─────┼──────┼─────┼──┤
│2.│高│黃│巫│南興段│壬○○│畜│住│張│93年1月 │93年4月8│94年4月4│7萬9,990元  │96年9月 │ 三 │
│  │秋│珮│碧│1434地│        │牧│家│世│  27日    │  日第1 次│  日      │            │96年12月│ 、 │
│  │明│瑛│純│號（  │93年1 │設│  │彰│93年3月2│  申請；93│94年4月 │            │  20日府農│(三)│
│  │  │  │  │1163平│  月27日│施│  │  │  日府農畜│  年12月6 │  15日鹽鄉│            │  畜字第09│ 巫 │
│  │  │  │  │方公尺│  之前某│（│  │  │  字第0930│  日第2 次│  建字第09│            │  00000000│ 碧 │
│  │  │  │  │）    │  日    │肉│  │  │  017985號│  申請    │  00000000│            │  號函廢止│ 純 │
│  │  │  │  │      │        │雞│  │  │  函      │（第2次申 │  號函(稿)│            │  許可    │    │
│  │  │  │  │      │8萬5千│舍│  │  │          │請有檢附建│、(94)鹽鄉│            │現場為3 │    │
│  │  │  │  │      │  元    │）│  │  │          │築師相關簽│  建字第34│            │  層樓住宅│    │
│  │  │  │  │      │  （包括│  │  │  │          │證資料）  │  09號    │            │97年4月 │    │
│  │  │  │  │      │  壬○○│  │  │  │          │          │          │            │  14日    │    │
│  │  │  │  │      │  給張世│  │  │  │          │          │          │            │          │    │
│  │  │  │  │      │  彰提供│  │  │  │          │93年4月 │          │            │          │    │
│  │  │  │  │      │  獸醫師│  │  │  │          │  13日鹽鄉│          │            │          │    │
│  │  │  │  │      │  簽證之│  │  │  │          │  建字第09│          │            │          │    │
│  │  │  │  │      │  代價2 │  │  │  │          │  00000000│          │            │          │    │
│  │  │  │  │      │  萬5千 │  │  │  │          │  號函 (  │          │            │          │    │
│  │  │  │  │      │  元）  │  │  │  │          │  稿)；93 │          │            │          │    │
│  │  │  │  │      │        │  │  │  │          │  年12月7 │          │            │          │    │
│  │  │  │  │      │        │  │  │  │          │  日鹽鄉建│          │            │          │    │
│  │  │  │  │      │        │  │  │  │          │  字第0930│          │            │          │    │
│  │  │  │  │      │        │  │  │  │          │  013669號│          │            │          │    │
│  │  │  │  │      │        │  │  │  │          │  函 (稿) │          │            │          │    │
│  │  │  │  │      │        │  │  │  │          │  、(93)  │          │            │          │    │
│  │  │  │  │      │        │  │  │  │          │  鹽鄉建字│          │            │          │    │
│  │  │  │  │      │        │  │  │  │          │  第13669 │          │            │          │    │
│  │  │  │  │      │        │  │  │  │          │  號      │          │            │          │    │
├─┼─┼─┼─┼───┼────┼─┼─┼─┼─────┼─────┼─────┼──────┼─────┼──┤
│3.│高│黃│巫│三省段│甲○○│畜│工│張│92年9月2│92年10月│92年11月│44萬0,593元 │96年9月 │ 三 │
│  │秋│珮│耀│495、 │        │牧│廠│世│  日      │  13日    │  24日    │            │96年12月│ 、 │
│  │明│瑛│成│496地 │92年8 │設│倉│彰│92年10月│92年10月│92年11月│            │  21日府農│(五)│
│  │、│  │  │號（陳│  月25日│施│庫│  │  3日府農 │  15日鹽鄉│  28日鹽鄉│            │  畜字第09│ 巫 │
│  │吳│  │  │清風所│  之前某│（│  │  │  畜字第09│  建字第09│  建字第09│            │  00000000│ 耀 │
│  │啟│  │  │有，各│  日    │蛋│  │  │  00000000│  00000000│  00000000│            │  號函廢止│ 成 │
│  │志│  │  │為2000│        │雞│  │  │  號函    │  號函(稿)│  號函(稿)│            │  許可    │    │
│  │  │  │  │、2100│46萬  │舍│  │  │          │、(92)彰鹽│          │            │現場為金│    │
│  │  │  │  │平方公│1274元  │）│  │  │          │  鄉建字第│          │            │  平陽實業│    │
│  │  │  │  │尺）  │        │  │  │  │          │  11200號 │          │            │  有限公司│    │
│  │  │  │  │      │（註：業│  │  │  │          │          │          │            │97年4月 │    │
│  │  │  │  │      │主以46萬│  │  │  │          │          │          │            │  14日    │    │
│  │  │  │  │      │1274元委│  │  │  │          │          │          │            │          │    │
│  │  │  │  │      │託甲○○│  │  │  │          │          │          │            │          │    │
│  │  │  │  │      │代辦，吳│  │  │  │          │          │          │            │          │    │
│  │  │  │  │      │啟志以其│  │  │  │          │          │          │            │          │    │
│  │  │  │  │      │中之13萬│  │  │  │          │          │          │            │          │    │
│  │  │  │  │      │萬1772元│  │  │  │          │          │          │            │          │    │
│  │  │  │  │      │元，再委│  │  │  │          │          │          │            │          │    │
│  │  │  │  │      │託壬○○│  │  │  │          │          │          │            │          │    │
│  │  │  │  │      │代辦畜牧│  │  │  │          │          │          │            │          │    │
│  │  │  │  │      │設施容許│  │  │  │          │          │          │            │          │    │
│  │  │  │  │      │使用及畜│  │  │  │          │          │          │            │          │    │
│  │  │  │  │      │牧設施使│  │  │  │          │          │          │            │          │    │
│  │  │  │  │      │用執照之│  │  │  │          │          │          │            │          │    │
│  │  │  │  │      │申請部分│  │  │  │          │          │          │            │          │    │
│  │  │  │  │      │，壬○○│  │  │  │          │          │          │            │          │    │
│  │  │  │  │      │乃以其中│  │  │  │          │          │          │            │          │    │
│  │  │  │  │      │之2 萬元│  │  │  │          │          │          │            │          │    │
│  │  │  │  │      │支付張世│  │  │  │          │          │          │            │          │    │
│  │  │  │  │      │彰提供獸│  │  │  │          │          │          │            │          │    │
│  │  │  │  │      │醫師簽證│  │  │  │          │          │          │            │          │    │
│  │  │  │  │      │之代價）│  │  │  │          │          │          │            │          │    │
│  │  │  │  │      │        │  │  │  │          │          │          │            │          │    │
│  │  │  │  │      │        │  │  │  │          │          │          │            │          │    │
│  │  │  │  │      │        │  │  │  │          │          │          │            │          │    │
│  │  │  │  │      │        │  │  │  │          │          │          │            │          │    │
├─┼─┼─┼─┼───┼────┼─┼─┼─┼─────┼─────┼─────┼──────┼─────┼──┤
│4.│高│黃│吳│永昌段│壬○○│畜│倉│張│92年11月│92年12月│93年12月│4萬4,532元  │96年9月 │ 三 │
│  │秋│珮│維│1593地│92年11│牧│庫│世│  13日    │  24日    │  14日    │            │96年12月│ 、 │
│  │明│瑛│田│號（  │  月13日│設│及│彰│92年12月│92年12月│93年12月│            │  20日府農│(六)│
│  │  │  │  │674平 │  之前某│施│住│  │  22日府農│  25日鹽鄉│  16日鹽鄉│            │  畜字第09│ 吳 │
│  │  │  │  │方公尺│  日    │（│家│  │  畜字第09│  建字第09│  建字第09│            │  00000000│ 維 │
│  │  │  │  │）    │        │肉│  │  │  00000000│  00000000│  00000000│            │  號函廢止│ 田 │
│  │  │  │  │      │        │雞│  │  │  號函    │  號函(稿)│  號函(稿)│            │  許可    │ 1. │
│  │  │  │  │      │5萬元 │舍│  │  │          │、(92)彰鹽│          │            │現場為3 │永  │
│  │  │  │  │      │  （包括│）│  │  │          │  鄉建字第│          │            │  層樓住宅│昌  │
│  │  │  │  │      │  壬○○│  │  │  │          │  14357號 │          │            │97年5月5│段  │
│  │  │  │  │      │  給張世│  │  │  │          │          │          │            │  日      │1593│
│  │  │  │  │      │  彰提供│  │  │  │          │          │          │            │          │地  │
│  │  │  │  │      │  獸醫師│  │  │  │          │          │          │            │          │號  │
│  │  │  │  │      │  證書之│  │  │  │          │          │          │            │          │    │
│  │  │  │  │      │  代價5 │  │  │  │          │          │          │            │          │    │
│  │  │  │  │      │  千元）│  │  │  │          │          │          │            │          │    │
├─┼─┼─┼─┼───┼────┼─┼─┼─┼─────┼─────┼─────┼──────┼─────┼──┤
│5.│高│黃│施│南興段│壬○○│畜│倉│呂│92年5月 │92年7月 │92年8月 │1萬8,658元  │96年9月 │ 三 │
│  │秋│珮│並│1262地│92年5 │牧│庫│國│  26日    │  18日    │  29日    │            │96年12月│ 、 │
│  │明│瑛│江│號（  │  月26日│設│  │宏│92年7月 │92年7月 │92年9月4│            │  21日府農│(七)│
│  │  │  │  │1665平│  之前某│施│  │  │  16日府農│  25日鹽鄉│  日鹽鄉建│            │  畜字第09│ 施 │
│  │  │  │  │方公尺│  日    │（│  │  │  畜字第09│  建字第09│  字第0920│            │  00000000│ 並 │
│  │  │  │  │）    │2萬元 │肉│  │  │  00000000│  00000000│  009448號│            │  號函廢止│ 江 │
│  │  │  │  │      │        │羊│  │  │  號函（誤│  號函(稿)│  函(稿)  │            │  許可    │    │
│  │  │  │  │      │        │舍│  │  │  載雞舍）│、(92)彰鹽│          │            │現場為倉│    │
│  │  │  │  │      │        │）│  │  │  ，以92年│  鄉建字第│          │            │  庫      │    │
│  │  │  │  │      │        │  │  │  │  8月7日府│  7830號  │          │            │97年4月 │    │
│  │  │  │  │      │        │  │  │  │  農畜字第│          │          │            │  14日    │    │
│  │  │  │  │      │        │  │  │  │  第092014│          │          │            │          │    │
│  │  │  │  │      │        │  │  │  │  4985號函│          │          │            │          │    │
│  │  │  │  │      │        │  │  │  │  更正    │          │          │            │          │    │
├─┼─┼─┼─┼───┼────┼─┼─┼─┼─────┼─────┼─────┼──────┼─────┼──┤
│6.│高│黃│蔡│南興段│壬○○│畜│工│蔡│92年6月2│92年7月 │92年10月│7萬4,805元  │96年9月 │ 三 │
│  │秋│珮│錦│1292地│92年6 │牧│廠│筱│  日      │  18日    │  23日    │            │96年12月│ 、 │
│  │明│瑛│文│號（  │  月2日 │設│  │蓓│92年7月 │92年7月 │92年10月│            │  21日府農│(九)│
│  │  │  │、│1545平│  之前某│施│  │  │  16日府農│  24日鹽鄉│  28日鹽鄉│            │  畜字第09│ 蔡 │
│  │  │  │蔡│方公尺│  日    │（│  │  │  畜字第09│  建字第09│  建字第09│            │  00000000│ 錦 │
│  │  │  │錦│）    │8萬元 │肉│  │  │  00000000│  00000000│  00000000│            │  號函廢止│ 文 │
│  │  │  │東│      │        │雞│  │  │  號函    │  號函(稿)│  號函(稿)│            │  許可    │    │
│  │  │  │  │      │        │舍│  │  │          │、(92)彰鹽│          │            │現場供崧│    │
│  │  │  │  │      │        │）│  │  │          │  鄉建字第│          │            │  宏貿易有│    │
│  │  │  │  │      │        │  │  │  │          │  7828號  │          │            │  限公司廠│    │
│  │  │  │  │      │        │  │  │  │          │          │          │            │  房使用  │    │
│  │  │  │  │      │        │  │  │  │          │          │          │            │97年4月 │    │
│  │  │  │  │      │        │  │  │  │          │          │          │            │  14日    │    │
├─┼─┼─┼─┼───┼────┼─┼─┼─┼─────┼─────┼─────┼──────┼─────┼──┤
│7.│高│黃│鍾│成功段│壬○○│畜│工│張│93年6月1│93年8月 │94年5月 │3萬635元    │96年9月 │ 三 │
│  │秋│珮│玉│1734地│93年6 │牧│廠│世│  日申辦、│  10日、93│  16日    │            │96年12月│ 、 │
│  │明│瑛│嬌│號（  │  月1日 │設│廠│彰│  94年1月6│  年10月21│94年5月 │            │  20日府農│(十)│
│  │  │  │  │1249平│  之前某│施│房│  │  日申請延│  日      │  19日鹽鄉│            │  畜字第09│ 鍾 │
│  │  │  │  │方公尺│  日    │（│及│  │  展      │93年8月 │  建字第09│            │  00000000│ 玉 │
│  │  │  │  │）    │5萬   │肉│倉│  │93年7月6│  13日鹽鄉│  00000000│            │  號函廢止│ 嬌 │
│  │  │  │  │      │  元    │雞│庫│  │  日府農畜│  建字第09│  號函(稿)│            │  許可    │    │
│  │  │  │  │      │ （包括 │舍│  │  │  字第0930│  00000000│、(94)彰鹽│            │現場供謙│    │
│  │  │  │  │      │  壬○○│）│  │  │  106376號│  號函(稿)│  鄉建字第│            │  鎰實業股│    │
│  │  │  │  │      │  給張世│  │  │  │  函同意、│  ；93年10│  5089號  │            │  份有限公│    │
│  │  │  │  │      │  彰提供│  │  │  │  94年2月1│  月22日鹽│          │            │  司廠房及│    │
│  │  │  │  │      │  獸醫師│  │  │  │  日府農畜│  鄉建字第│          │            │  倉庫使用│    │
│  │  │  │  │      │  證書之│  │  │  │  字第0940│  00000000│          │            │97年4月 │    │
│  │  │  │  │      │  代價5 │  │  │  │  006451號│  39號函 (│          │            │  14日    │    │
│  │  │  │  │      │  千元）│  │  │  │  函同意延│  稿)准予 │          │            │          │    │
│  │  │  │  │      │        │  │  │  │  展      │  變更建照│          │            │          │    │
│  │  │  │  │      │        │  │  │  │          │  設計、  │          │            │          │    │
│  │  │  │  │      │        │  │  │  │          │  (93)彰鹽│          │            │          │    │
│  │  │  │  │      │        │  │  │  │          │  鄉建字第│          │            │          │    │
│  │  │  │  │      │        │  │  │  │          │  8956號  │          │            │          │    │
├─┼─┼─┼─┼───┼────┼─┼─┼─┼─────┼─────┼─────┼──────┼─────┼──┤
│8.│高│黃│陳│成功段│壬○○│畜│因│王│92年11月│92年12月│無        │4萬7,858元  │無        │ 三 │
│  │秋│珮│勝│1875地│92年11│牧│故│金│  13日    │  24日    │          │            │          │ 、 │
│  │明│瑛│雄│號（  │  月13日│設│未│閔│92年12月│92年12月│          │            │          │(十 │
│  │  │  │  │1535平│  之前某│施│建│  │  22日府農│  25日鹽鄉│          │            │          │二) │
│  │  │  │  │方公尺│  日    │（│造│  │  畜字第09│  建字第09│          │            │          │ 陳 │
│  │  │  │  │，容許│5萬元 │肉│  │  │  00000000│  00000000│          │            │          │ 勝 │
│  │  │  │  │使用  │        │雞│  │  │  號函    │  號函(稿)│          │            │          │ 雄 │
│  │  │  │  │1096平│        │舍│  │  │          │、(92)鹽鄉│          │            │          │ （ │
│  │  │  │  │方公尺│        │）│  │  │          │  建字第43│          │            │          │第1 │
│  │  │  │  │）    │        │  │  │  │          │  58號    │          │            │          │次申│
│  │  │  │  │      │        │  │  │  │          │          │          │            │          │請即│
│  │  │  │  │      │        │  │  │  │          │          │          │            │          │92年│
│  │  │  │  │      │        │  │  │  │          │          │          │            │          │間申│
│  │  │  │  │      │        │  │  │  │          │          │          │            │          │請部│
│  │  │  │  │      │        │  │  │  │          │          │          │            │          │分）│
│  │  │  │  │      │        │  │  │  │          │          │          │            │          │    │
├─┼─┼─┼─┼───┼────┼─┼─┼─┼─────┼─────┼─────┼──────┼─────┼──┤
│9.│高│黃│蔡│成功段│壬○○│畜│工│王│91年11月│92年2月 │92年8月 │13萬5,479元 │96年9月 │ 三 │
│  │秋│珮│裕│1777地│91年11│牧│廠│金│  14日    │  12日    │  12日    │            │96年12月│ 、 │
│  │明│瑛│  │號（  │  月14日│設│廠│閔│91年12月│92年2月 │92年8月 │            │  21日府農│(十 │
│  │  │  │  │2488平│  之前某│施│房│  │  20日府農│  17日鹽鄉│  15日鹽鄉│            │  畜字第09│三) │
│  │  │  │  │方公尺│  日    │（│  │  │  畜字第09│  建字第09│  建字第09│            │  00000000│ 蔡 │
│  │  │  │  │）    │15萬  │肉│  │  │  00000000│  00000000│  00000000│            │  號函廢止│ 裕 │
│  │  │  │  │      │7215元  │雞│  │  │  0號     │  號函(稿)│  號函(稿)│            │  許可    │    │
│  │  │  │  │      │        │舍│  │  │          │、(92)彰鹽│          │            │現場為欣│    │
│  │  │  │  │      │        │）│  │  │          │  鄉建字第│          │            │  翔手套有│    │
│  │  │  │  │      │        │  │  │  │          │  1567號  │          │            │  限公司  │    │
│  │  │  │  │      │        │  │  │  │          │          │          │            │97年4月 │    │
│  │  │  │  │      │        │  │  │  │          │          │          │            │  14日    │    │
├─┼─┼─┼─┼───┼────┼─┼─┼─┼─────┼─────┼─────┼──────┼─────┼──┤
│10.│高│無│黃│三省段│賴如龍│畜│工│張│92年5月8│92年6月 │92年10月│15萬7,748元 │96年9月 │ 三 │
│  │秋│  │彩│494地 │92年5 │牧│廠│世│  日      │  24日    │  20日    │            │96年12月│ 、 │
│  │明│  │、│號（  │  月8日 │設│廠│彰│92年6月 │92年7月1│92年10月│            │  21日府農│(十 │
│  │、│  │  │1219平│  之前某│施│房│（│  19日府農│  日鹽鄉建│  28日鹽鄉│            │  畜字第09│六) │
│  │張│  │蕭│方公尺│  日    │（│  │張│  畜字第09│  字第0920│  建字第09│            │  00000000│ 黃 │
│  │世│  │旭│）    │16萬2 │肉│  │世│  00000000│  006681號│  00000000│            │  號函廢止│ 彩 │
│  │彰│  │烝│      │千元    │雞│  │彰│  號函    │  函(稿)  │  號函(稿)│            │  許可    │    │
│  │、│  │  │      │（註：  │舍│  │並│          │、(92)彰鹽│、(92)彰鹽│            │現場供晉│    │
│  │賴│  │  │      │業主以16│）│  │兼│          │  鄉建字第│  鄉建字第│            │  茂企業社│    │
│  │如│  │  │      │萬2 千元│  │  │任│          │  6681號  │  00000000│            │  使用    │    │
│  │龍│  │  │      │委託賴如│  │  │申│          │          │  18號    │            │97年4月 │    │
│  │  │  │  │      │龍，賴如│  │  │請│          │          │          │            │  14日    │    │
│  │  │  │  │      │龍以其中│  │  │畜│          │          │          │            │          │    │
│  │  │  │  │      │之4 萬5 │  │  │牧│          │          │          │            │          │    │
│  │  │  │  │      │千元委託│  │  │設│          │          │          │            │          │    │
│  │  │  │  │      │壬○○代│  │  │施│          │          │          │            │          │    │
│  │  │  │  │      │辦申請畜│  │  │代│          │          │          │            │          │    │
│  │  │  │  │      │牧設施容│  │  │辦│          │          │          │            │          │    │
│  │  │  │  │      │許使用部│  │  │人│          │          │          │            │          │    │
│  │  │  │  │      │分，高秋│  │  │）│          │          │          │            │          │    │
│  │  │  │  │      │明再以其│  │  │  │          │          │          │            │          │    │
│  │  │  │  │      │中之2 萬│  │  │  │          │          │          │            │          │    │
│  │  │  │  │      │5 千元為│  │  │  │          │          │          │            │          │    │
│  │  │  │  │      │代價，委│  │  │  │          │          │          │            │          │    │
│  │  │  │  │      │託癸○○│  │  │  │          │          │          │            │          │    │
│  │  │  │  │      │提供獸醫│  │  │  │          │          │          │            │          │    │
│  │  │  │  │      │師證書及│  │  │  │          │          │          │            │          │    │
│  │  │  │  │      │代辦申請│  │  │  │          │          │          │            │          │    │
│  │  │  │  │      │畜牧設施│  │  │  │          │          │          │            │          │    │
│  │  │  │  │      │容許使用│  │  │  │          │          │          │            │          │    │
│  │  │  │  │      │部分）  │  │  │  │          │          │          │            │          │    │
├─┼─┼─┼─┼───┼────┼─┼─┼─┼─────┼─────┼─────┼──────┼─────┼──┤
│11.│高│黃│梁│和平段│壬○○│畜│工│張│93年3月1│93年4月6│93年7月 │20萬6,480元 │96年9月 │ 三 │
│  │秋│珮│瑞│952地 │93年3 │牧│廠│世│  日      │  日      │  14日    │            │96年12月│ 、 │
│  │明│瑛│彬│號（  │  月1日 │設│  │彰│93年4月2│93年4月8│93年7月 │            │  20日府農│(十 │
│  │  │  │  │3630平│  之前某│施│  │  │  日府農畜│  日鹽鄉建│  16日鹽鄉│            │  畜字第09│七) │
│  │  │  │  │方公尺│  日    │（│  │  │  字第0930│  字第0930│  建字第09│            │  00000000│ 梁 │
│  │  │  │  │）    │22萬元│肉│  │  │  041030號│  003776號│  00000000│            │  號函廢止│ 瑞 │
│  │  │  │  │      │  （包括│雞│  │  │  函      │  函(稿)  │  號函(稿)│            │  許可    │ 斌 │
│  │  │  │  │      │  壬○○│舍│  │  │          │、(93)彰鹽│          │            │現場為木│    │
│  │  │  │  │      │  給張世│）│  │  │          │  鄉建字第│          │            │  材加工廠│    │
│  │  │  │  │      │  彰提供│  │  │  │          │  3776號  │          │            │97年5月5│    │
│  │  │  │  │      │  獸醫師│  │  │  │          │          │          │            │  日      │    │
│  │  │  │  │      │  證書之│  │  │  │          │          │          │            │          │    │
│  │  │  │  │      │  代價5 │  │  │  │          │          │          │            │          │    │
│  │  │  │  │      │  千元）│  │  │  │          │          │          │            │          │    │
│  │  │  │  │      │        │  │  │  │          │          │          │            │          │    │
│  │  │  │  │      │        │  │  │  │          │          │          │            │          │    │
├─┼─┼─┼─┼───┼────┼─┼─┼─┼─────┼─────┼─────┼──────┼─────┼──┤
│12.│高│黃│劉│和平段│壬○○│畜│工│張│92年11月│92年12月│94年6月 │7萬7,714元  │96年9月 │ 三 │
│  │秋│珮│連│1816-3│92年11│牧│廠│世│  13日    │  23日    │  27日    │            │96年12月│ 、 │
│  │明│瑛│賜│地號（│  月13日│設│兼│彰│92年12月│92年12月│94年6月 │            │  20日府農│(十 │
│  │  │  │  │1798平│  之前某│施│住│  │  24日府農│  30日鹽鄉│  29日鹽鄉│            │  畜字第09│九) │
│  │  │  │  │方公尺│  日    │（│家│  │  畜字第09│  建字第09│  建字第09│            │  00000000│ 劉 │
│  │  │  │  │）    │8萬   │肉│  │  │  00000000│  00000000│  00000000│            │  號函廢止│ 連 │
│  │  │  │  │      │  2457元│雞│  │  │  號函    │  號函(稿)│  號函(稿)│            │  許可    │ 賜 │
│  │  │  │  │      │  （包括│舍│  │  │          │、(92)彰鹽│          │            │現場為3 │    │
│  │  │  │  │      │  壬○○│）│  │  │          │  鄉建字第│          │            │  層住宅  │    │
│  │  │  │  │      │  給張世│  │  │  │          │  14315號 │          │            │97年5月5│    │
│  │  │  │  │      │  彰提供│  │  │  │          │          │          │            │  日      │    │
│  │  │  │  │      │  獸醫師│  │  │  │          │          │          │            │          │    │
│  │  │  │  │      │  證書之│  │  │  │          │          │          │            │          │    │
│  │  │  │  │      │  代價5 │  │  │  │          │          │          │            │          │    │
│  │  │  │  │      │  千元）│  │  │  │          │          │          │            │          │    │
│  │  │  │  │      │        │  │  │  │          │          │          │            │          │    │
│  │  │  │  │      │        │  │  │  │          │          │          │            │          │    │
├─┼─┼─┼─┼───┼────┼─┼─┼─┼─────┼─────┼─────┼──────┼─────┼──┤
│13.│高│黃│黃│成功段│壬○○│畜│工│張│92年6月 │92年8月 │92年10月│3萬1,374元  │96年9月 │ 三 │
│  │秋│珮│文│814地 │92年6 │牧│廠│世│  26日    │  14日    │  23日    │            │96年12月│ 、 │
│  │明│瑛│讀│號（  │  月26日│設│  │彰│92年8月5│92年8月 │92年10月│            │  20日府農│(二 │
│  │  │  │  │2266平│  之前某│施│  │  │  日府農畜│  18日鹽鄉│  28日鹽鄉│            │  畜字第09│十一│
│  │  │  │  │方公尺│  日    │（│  │  │  字第0920│  建字第09│  建字第09│            │  00000000│)   │
│  │  │  │  │）    │3萬   │肉│  │  │  145121號│  00000000│  00000000│            │  號函廢止│ 黃 │
│  │  │  │  │      │  3千元 │雞│  │  │  函      │  號函(稿)│  號函(稿)│            │  許可    │ 文 │
│  │  │  │  │      │  （包括│舍│  │  │          │、(92)彰鹽│          │            │現場供文│ 讀 │
│  │  │  │  │      │  壬○○│）│  │  │          │  鄉建字第│          │            │  誠企業社│    │
│  │  │  │  │      │  給張世│  │  │  │          │  8868號  │          │            │  工廠使用│    │
│  │  │  │  │      │  彰提供│  │  │  │          │          │          │            │97年4月 │    │
│  │  │  │  │      │  獸醫師│  │  │  │          │          │          │            │  14日    │    │
│  │  │  │  │      │  證書之│  │  │  │          │          │          │            │          │    │
│  │  │  │  │      │  代價5 │  │  │  │          │          │          │            │          │    │
│  │  │  │  │      │  千元）│  │  │  │          │          │          │            │          │    │
│  │  │  │  │      │        │  │  │  │          │          │          │            │          │    │
├─┼─┼─┼─┼───┼────┼─┼─┼─┼─────┼─────┼─────┼──────┼─────┼──┤
│14.│高│黃│翁│光明段│壬○○│畜│工│張│92年5月 │92年7月 │92年12月│24萬5,880元 │96年9月 │ 三 │
│  │秋│珮│德│1880地│92年5 │牧│廠│世│  26日    │  18日    │  5日     │            │96年12月│ 、 │
│  │明│瑛│彬│號（其│  月26日│設│兼│彰│92年7月 │92年7月 │92年12月│            │  20日府農│(二 │
│  │  │  │  │兄翁志│  之前某│施│住│  │  16日府農│  29日鹽鄉│  11日鹽鄉│            │  畜字第09│十四│
│  │  │  │  │郎所有│  日    │（│家│  │  畜字第09│  建字第09│  建字第09│            │  00000000│)   │
│  │  │  │  │，2130│26萬元│肉│  │  │  00000000│  00000000│  00000000│            │  號函廢止│ 翁 │
│  │  │  │  │平方公│（包括高│雞│  │  │  號函    │  號函(稿)│  號函(稿)│            │  許可    │ 德 │
│  │  │  │  │尺）  │秋明給張│舍│  │  │          │、(92)彰鹽│          │            │現場為3 │ 彬 │
│  │  │  │  │      │世彰提供│）│  │  │          │  鄉建字第│          │            │  層樓住宅│    │
│  │  │  │  │      │獸醫師之│  │  │  │          │  7829號  │          │            │  及工廠  │    │
│  │  │  │  │      │代價5千 │  │  │  │          │          │          │            │97年4月 │    │
│  │  │  │  │      │元）    │  │  │  │          │          │          │            │  14日    │    │
├─┼─┼─┼─┼───┼────┼─┼─┼─┼─────┼─────┼─────┼──────┼─────┼──┤
│15.│高│黃│陳│永昌段│壬○○│畜│倉│張│92年10月│92年12月│93年1月2│4萬351元    │96年9月 │ 三 │
│  │秋│珮│宏│563地 │92年10│牧│庫│旭│  23日第1 │  30日    │  日      │            │96年12月│ 、 │
│  │明│瑛│昌│號（  │  月23日│設│  │伶│  次申請  │92年12月│93年1月7│            │  21日府農│(二 │
│  │  │  │  │2059  │  之前某│施│  │  │（未核准）│  31日鹽鄉│  日鹽鄉建│            │  畜字第09│十五│
│  │  │  │  │平方公│  日    │（│  │  │；92年11月│  建字第09│  字第0930│            │  00000000│)   │
│  │  │  │  │尺）  │5萬元 │肉│  │  │24日第2次 │  00000000│  000032號│            │  號函廢止│ 陳 │
│  │  │  │  │      │（依據被│雞│  │  │申請      │  號函(稿)│  函(稿)  │            │  許可    │ 宏 │
│  │  │  │  │      │告於本院│舍│  │  │          │、彰鹽鄉建│          │            │現場為倉│ 昌 │
│  │  │  │  │      │審理時所│）│  │  │92年12月│  字第1460│          │            │  庫      │    │
│  │  │  │  │      │述《見本│  │  │  │  30日府農│  1號     │          │            │97年4月 │    │
│  │  │  │  │      │院卷四第│  │  │  │  畜字第09│          │          │            │  14日    │    │
│  │  │  │  │      │268 頁》│  │  │  │  00000000│          │          │            │          │    │
│  │  │  │  │      │）      │  │  │  │  1號函   │          │          │            │          │    │
│  │  │  │  │      │        │  │  │  │          │          │          │            │          │    │
├─┼─┼─┼─┼───┼────┼─┼─┼─┼─────┼─────┼─────┼──────┼─────┼──┤
││高│黃│王│南興段│甲○○│畜│工│張│92年7月 │92年9月 │93年1月9│16萬6,380元 │96年9月 │ 三 │
│(甲)│秋│珮│柏│381地 │92年7 │牧│廠│世│  18日    │  25日    │  日      │            │96年12月│ 、 │
│  │明│瑛│滄│號（  │  月18日│設│  │彰│92年8月 │92年10月│93年1月 │            │  21日府農│(二 │
│  │、│  │  │1892平│  之前某│施│  │  │  15日府農│  1日鹽鄉 │  16日鹽鄉│            │  畜字第09│十二│
│  │吳│  │  │方公尺│  日    │（│  │  │  畜字第09│  建字第09│  建字第09│            │  00000000│)   │
│  │啟│  │  │）    │17萬  │肉│  │  │  00000000│  00000000│  00000000│            │  號函廢止│ 王 │
│  │志│  │  │      │  7630元│雞│  │  │  0號函   │  號函 (稿│  號函(稿)│            │  許可    │ 柏 │
│  │  │  │  │      │（業主以│舍│  │  │          │  )、     │          │            │現場為詹│ 滄 │
│  │  │  │  │      │17萬7630│）│  │  │          │  (92)彰鹽│          │            │  水福之金│ 1、│
│  │  │  │  │      │元委託吳│  │  │  │          │  鄉建字第│          │            │  北川實業│申請│
│  │  │  │  │      │啟志代辦│  │  │  │          │  10517號 │          │            │  股份有限│畜牧│
│  │  │  │  │      │，甲○○│  │  │  │          │          │          │            │  公司    │設施│
│  │  │  │  │      │再以其中│  │  │  │          │          │          │            │97年4月 │雞舍│
│  │  │  │  │      │之4 萬  │  │  │  │          │          │          │            │  14日    │部份│
│  │  │  │  │      │6220元，│  │  │  │          │          │          │            │          │    │
│  │  │  │  │      │委託高秋│  │  │  │          │          │          │            │          │    │
│  │  │  │  │      │明代辦畜│  │  │  │          │          │          │            │          │    │
│  │  │  │  │      │牧設施容│  │  │  │          │          │          │            │          │    │
│  │  │  │  │      │許使用部│  │  │  │          │          │          │            │          │    │
│  │  │  │  │      │分，高秋│  │  │  │          │          │          │            │          │    │
│  │  │  │  │      │明則以其│  │  │  │          │          │          │            │          │    │
│  │  │  │  │      │中之2 萬│  │  │  │          │          │          │            │          │    │
│  │  │  │  │      │元支付張│  │  │  │          │          │          │            │          │    │
│  │  │  │  │      │世彰提供│  │  │  │          │          │          │            │          │    │
│  │  │  │  │      │獸醫師簽│  │  │  │          │          │          │            │          │    │
│  │  │  │  │      │證之代價│  │  │  │          │          │          │            │          │    │
│  │  │  │  │      │費用）  │  │  │  │          │          │          │            │          │    │
│  │  │  │  │      │        │  │  │  │          │          │          │            │          │    │
│  │  │  │  │      │        │  │  │  │          │          │          │            │          │    │
│  │  │  │  │      │        │  │  │  │          │          │          │            │          │    │
├─┼─┼─┼─┼───┼────┼─┼─┼─┼─────┼─────┼─────┼──────┼─────┼──┤
││高│無│王│同上  │壬○○│自│工│無│無        │92年8月4│93年1月 │無          │無        │ 三 │
│(乙)│秋│  │柏│      │92年8 │用│廠│  │          │  日      │  13日    │            │          │ 、 │
│  │明│  │滄│      │  月4日 │農│辦│  │          │92年8月 │93年1月 │            │          │(二 │
│  │  │  │  │      │  之前某│舍│公│  │          │  8日鹽鄉 │  16日鹽鄉│            │          │十二│
│  │  │  │  │      │  日    │  │室│  │          │  建字第09│  建字第09│            │          │)   │
│  │  │  │  │      │不詳  │  │  │  │          │  00000000│  00000000│            │          │ 王 │
│  │  │  │  │      │        │  │  │  │          │  號函(稿)│  號函(稿)│            │          │ 柏 │
│  │  │  │  │      │        │  │  │  │          │、(92)彰鹽│          │            │          │ 滄 │
│  │  │  │  │      │        │  │  │  │          │  鄉建字第│          │            │          │ 2、│
│  │  │  │  │      │        │  │  │  │          │  8454號  │          │            │          │申請│
│  │  │  │  │      │        │  │  │  │          │          │          │            │          │自用│
│  │  │  │  │      │        │  │  │  │          │          │          │            │          │農舍│
│  │  │  │  │      │        │  │  │  │          │          │          │            │          │部份│
├─┼─┴─┴─┴───┴────┴─┴─┴─┴─────┴─────┴─────┴──────┴─────┴──┤
│18.│（一）壬○○合計單獨所得財物金額（即附表一編號1.2.4.至9.11.至15.）：106 萬1,809元                             │
│合│      （即新臺幣一百零六萬一千八百零九元）                                                                  │
│計│（二）壬○○與其共犯賴如龍、癸○○共同所得財物金額（即附表一編號10.）：15萬7,748元                           │
│犯│     （即新臺幣一十五萬七千七百四十八元）                                                                   │
│罪│（三）壬○○與其共犯甲○○共同所得財物金額（即附表一編號3.及16.(甲)）：60萬6,973元                             │
│所│     （即新臺幣六十萬六千九百七十三元）                                                                     │
│得│（四）壬○○上開單獨及與其共犯賴如龍、癸○○、甲○○共同所得財物金額（附表一編號1.至16.(甲)）：182 萬6,530 元  │
│財│     （即新臺幣一百八十二萬六千五百三十元）                                                                 │
│物│                                                                                                            │
└─┴──────────────────────────────────────────────────────┘
附表二
┌─┬─┬───┬────┬─┬─┬─┬─────┬─────┬─────┬──────┬─────┬──┐
│行│業│系爭農│業主與│業│實│何│向埔鹽鄉│向埔鹽鄉│向埔鹽鄉│壬○○向陳│埔鹽鄉公│起訴│
│為│主│地地號│  何人接│主│際│人│  公所農業│  公所申請│  公所申請│姿樺共詐得之│  所定期查│書犯│
│人│  │及面積│  洽代辦│假│違│提│  課申請畜│  建照執照│  使用執照│金額        │  察時間  │罪事│
│  │  │（均在│  事宜  │借│法│供│  牧設施容│  時間    │  時間    │            │彰化縣政│實欄│
│  │  │彰化縣│委託代│申│使│獸│  許使用時│埔鹽鄉公│埔鹽鄉公│壬○○向陳│  府發函廢│    │
│  │  │埔鹽鄉│  辦日期│請│用│醫│  間      │  所准予給│  所准予給│姿樺藉端勒索│  止許可日│    │
│  │  │）    │委託代│名│目│師│彰化縣政│  照建築之│  照使用之│之金額      │  期及函文│    │
│  │  │      │  辦之代│義│的│證│  府發函同│  日期及函│  日期及函│（新臺幣）  │埔鹽鄉公│    │
│  │  │      │  價（委│  │  │書│  意容許使│  (稿)文號│（稿）文號│            │  所定期查│    │
│  │  │      │  託代辦│  │  │或│  用之時間│  、建造執│ 、使用執 │            │  察，發現│    │
│  │  │      │  費用）│  │  │獸│  及函文文│  照      │ 照       │            │  現場使用│    │
│  │  │      │        │  │  │醫│  號      │          │          │            │  狀況    │    │
│  │  │      │        │  │  │科│          │          │          │            │（廢止許可│    │
│  │  │      │        │  │  │系│          │          │          │            │  之原因係│    │
│  │  │      │        │  │  │畢│          │          │          │            │  現場未依│    │
│  │  │      │        │  │  │業│          │          │          │            │  原核准內│    │
│  │  │      │        │  │  │證│          │          │          │            │  容使用）│    │
│  │  │      │        │  │  │書│          │          │          │            │彰化縣政│    │
│  │  │      │        │  │  │  │          │          │          │            │  府函裁處│    │
│  │  │      │        │  │  │  │          │          │          │            │  罰鍰及限│    │
│  │  │      │        │  │  │  │          │          │          │            │  期恢復原│    │
│  │  │      │        │  │  │  │          │          │          │            │  狀之時間│    │
├─┼─┼───┼────┼─┼─┼─┼─────┼─────┼─────┼──────┼─────┼──┤
│高│陳│義和段│壬○○│畜│住│張│94年8月 │94年10月│95年2月 │23萬8716元│96年9月 │ 三 │
│秋│姿│272地 │94年8 │牧│家│世│  15日    │  5 日    │  6日     │（計算方式詳│96年12月│ 、 │
│明│樺│號（  │  月15日│設│  │彰│94年9月 │94年10月│95年2月 │如事實欄肆、│  21日府農│(二)│
│  │  │3104平│  之前某│施│  │（│  15日府農│  12日鹽鄉│  10日鹽鄉│及理由欄貳、│  畜字第09│ 陳 │
│  │  │方公尺│  日    │（│  │並│  畜字第09│  建字第10│  建字第13│辛、所述）  │  00000000│ 姿 │
│  │  │）    │14萬  │肉│  │兼│  00000000│  934號函 │  17號函 (│            │  號函廢止│ 樺 │
│  │  │      │  0725元│雞│  │任│  號函    │  (稿)    │  稿)     │1萬元     │  許可    │    │
│  │  │      │  （包括│舍│  │申│          │、彰鹽鄉建│          │            │現場係3 │    │
│  │  │      │  壬○○│）│  │請│          │  字第1093│          │            │  層住宅  │    │
│  │  │      │  給張世│  │  │畜│          │  4號     │          │            │97年4月 │    │
│  │  │      │  彰代辦│  │  │牧│          │          │          │            │  14日    │    │
│  │  │      │  畜牧設│  │  │設│          │          │          │            │          │    │
│  │  │      │  施容許│  │  │施│          │          │          │            │          │    │
│  │  │      │  使用之│  │  │容│          │          │          │            │          │    │
│  │  │      │  代辦費│  │  │許│          │          │          │            │          │    │
│  │  │      │  用及提│  │  │使│          │          │          │            │          │    │
│  │  │      │  供獸醫│  │  │用│          │          │          │            │          │    │
│  │  │      │  師證書│  │  │代│          │          │          │            │          │    │
│  │  │      │  之代價│  │  │辦│          │          │          │            │          │    │
│  │  │      │  費用計│  │  │人│          │          │          │            │          │    │
│  │  │      │  2 萬5 │  │  │）│          │          │          │            │          │    │
│  │  │      │  千元）│  │  │  │          │          │          │            │          │    │
└─┴─┴───┴────┴─┴─┴─┴─────┴─────┴─────┴──────┴─────┴──┘
附表三
┌──┬───┬───────────────────────────────┬──────────────────┐
│編號│業主  │（卷宗）證物                                                  │證物所在處                          │
├──┼───┼───────────────────────────────┼──────────────────┤
│ 1. │庚○○│埔鹽鄉公所審核准予給照建築函(稿)及相關申請資料卷宗          │第一箱之3、第1卷                  │
│    │      │埔鹽鄉公所審核准予給照使用函(稿)及相關申請資料卷宗          │第一箱之3、第2卷                  │
├──┼───┼───────────────────────────────┼──────────────────┤
│ 2. │乙○○│彰化縣政府派員會同勘查函1張                                 │第一箱之1、第1卷                  │
│    │      │彰化縣政府審核畜牧設施同意容許使用函(稿)及相關申請資料卷宗  │第一箱之1、第2卷                  │
│    │      │彰化縣政府審核畜牧設施同意容許使用函(稿)及相關申請資料卷宗  │第四箱、<彰化縣政府>牧場登記及退稅│
│    │      │埔鹽鄉公所審核准予給照建築函(稿)及相關申請資料卷宗          │  業務卷第11卷(乙○○）             │
│    │      │埔鹽鄉公所審核准予給照建築函(稿)及相關申請資料卷宗          │第一箱之1、第3卷                  │
│    │      │埔鹽鄉公所審核准予給照使用函(稿)及相關申請資料卷宗          │第一箱之1、第4卷                  │
│    │      │彰化縣政府審核本案廢止畜牧設施同意容許使用函 (稿)及相關資料 │第一箱之1、第5卷                  │
│    │      │  卷宗                                                        │第四箱、<彰化縣政府>(廢止)牧場登記│
│    │      │彰化縣政府對於本案裁處罰鍰及限期恢復原狀資料卷宗            │  及退稅業務卷(一)P33-39            │
│    │      │                                                              │第四箱、<彰化縣政府>非都市土地使用│
│    │      │                                                              │  編定卷(一)P175-184                │
├──┼───┼───────────────────────────────┼──────────────────┤
│ 3. │丙○○│埔鹽鄉公所檢送彰化縣政府審核畜牧設施同意容許使用函 (稿)及相 │第一箱之7、第3卷                  │
│    │      │  關申請資料卷宗                                              │第四箱、<彰化縣政府>牧場登記及退稅│
│    │      │彰化縣政府審核畜牧設施同意容許使用函(稿)及相關申請資料卷宗  │  業務卷第7卷(丙○○)               │
│    │      │埔鹽鄉公所審核准予給照建築函(稿)及相關申請資料卷宗          │第一箱之7、第1卷                  │
│    │      │埔鹽鄉公所審核准予給照使用函(稿)及相關申請資料卷宗          │第一箱之7、第2卷                  │
│    │      │彰化縣政府審核本案廢止畜牧設施同意容許使用函 (稿)及相關資料 │第四箱、<彰化縣政府>(廢止)牧場登記│
│    │      │  卷宗                                                        │  及退稅業務卷(一)P176-182          │
│    │      │彰化縣政府對於本案裁處罰鍰及限期恢復原狀資料卷宗            │第四箱、<彰化縣政府>非都市土地使用│
│    │      │                                                              │  編定卷(一)P223-242                │
├──┼───┼───────────────────────────────┼──────────────────┤
│ 4. │吳維田│永昌段1593地號：                                              │                                    │
│    │      │埔鹽鄉公所檢送彰化縣政府審核畜牧設施同意容許使用函 (稿)及相 │第一箱之6、第1卷                  │
│    │      │  關申請資料卷宗                                              │第四箱、<彰化縣政府>牧場登記及退稅│
│    │      │彰化縣政府審核畜牧設施同意容許使用函(稿)及相關申請資料卷宗  │  業務卷第98卷(吳維田)              │
│    │      │埔鹽鄉公所審核准予給照建築函(稿)及相關申請資料卷宗          │第一箱之6、第2卷                  │
│    │      │埔鹽鄉公所審核准予給照使用函(稿)及相關申請資料卷宗          │第一箱之6、第3卷                  │
│    │      │畜牧設施容許使用定期查察紀錄表                              │第一箱之6、第5卷                  │
│    │      │彰化縣政府審核本案廢止畜牧設施同意容許使用函 (稿)及相關資料 │第四箱、<彰化縣政府>(廢止)牧場登記│
│    │      │  卷宗                                                        │  及退稅業務卷(一)P1-7              │
│    │      │彰化縣政府對於本案裁處罰鍰及限期恢復原狀資料卷宗            │第四箱、<彰化縣政府>非都市土地使用│
│    │      │彰化縣政府違反區域計畫法案件裁處書                          │  編定卷(二)P54-71                  │
│    │      │                                                              │第一箱之6、第4卷                  │
├──┼───┼───────────────────────────────┼──────────────────┤
│ 5. │施並江│埔鹽鄉公所檢送彰化縣政府審核畜牧設施同意容許使用函 (稿)及相 │第二箱之10、第1卷                 │
│    │      │  關申請資料卷宗                                              │第四箱、<彰化縣政府>牧場登記及退稅│
│    │      │彰化縣政府審核畜牧設施同意容許使用函(稿)及相關申請資料卷宗  │  業務卷第5卷(施並江)               │
│    │      │埔鹽鄉公所審核准予給照建築函(稿)及相關申請資料卷宗          │第二箱之10、第2卷                 │
│    │      │埔鹽鄉公所審核准予給照使用函(稿)及相關申請資料卷宗          │第二箱之10、第3卷                 │
│    │      │彰化縣政府審核本案廢止畜牧設施同意容許使用函 (稿)及相關資料 │第四箱、<彰化縣政府>(廢止)牧場登記│
│    │      │  卷宗                                                        │  及退稅業務卷(一)P113-119          │
│    │      │彰化縣政府對於本案裁處罰鍰及限期恢復原狀資料卷宗            │第四箱、<彰化縣政府>非都市土地使用│
│    │      │彰化縣政府違反區域計畫法案件裁處書                          │  編定卷(一)P143-151                │
│    │      │                                                              │第二箱之10、第4卷                 │
├──┼───┼───────────────────────────────┼──────────────────┤
│ 6. │蔡錦文│埔鹽鄉公所檢送彰化縣政府審核畜牧設施同意容許使用函 (稿)及相 │第二箱之8、第1卷                  │
│    │      │  關申請資料卷宗                                              │第四箱、<彰化縣政府>牧場登記及退稅│
│    │      │彰化縣政府審核畜牧設施同意容許使用函(稿)及相關申請資料卷宗  │  業務卷第4卷(蔡錦文)               │
│    │      │埔鹽鄉公所審核准予給照建築函(稿)及相關申請資料卷宗          │第二箱之8、第2卷                  │
│    │      │埔鹽鄉公所審核准予給照使用函(稿)及相關申請資料卷宗          │第二箱之8、第3卷                  │
│    │      │彰化縣政府審核本案廢止畜牧設施同意容許使用函 (稿)及相關資料 │第四箱、<彰化縣政府>(廢止)牧場登記│
│    │      │  卷宗                                                        │  及退稅業務卷(一)P17-23            │
│    │      │彰化縣政府對於本案裁處罰鍰及限期恢復原狀資料卷宗            │第四箱、<彰化縣政府>非都市土地使用│
│    │      │彰化縣政府違反區域計畫法案件裁處書                          │  編定卷(一)P121-129                │
│    │      │                                                              │第二箱之8、第4卷                  │
├──┼───┼───────────────────────────────┼──────────────────┤
│ 7. │鍾玉嬌│埔鹽鄉公所檢送彰化縣政府審核畜牧設施同意容許使用函 (稿)及相 │第二箱之7、第1卷                  │
│    │      │  關申請資料卷宗                                              │第二箱之7、第5卷                  │
│    │      │彰化縣政府訂期派員會勘函卷                                  │第四箱、<彰化縣政府>牧場登記及退稅│
│    │      │彰化縣政府審核畜牧設施同意容許使用函(稿)及相關申請資料卷宗  │  業務卷第13卷(鍾玉嬌)              │
│    │      │彰化縣政府同意容許使用函                                    │第二箱之7、第2卷                  │
│    │      │埔鹽鄉公所檢送彰化縣政府審核畜牧設施容許使用展期申請資料卷宗│第二箱之7、第3卷                  │
│    │      │  彰化縣政府同意容許使用期限展期函                          │第二箱之7、第4卷                  │
│    │      │埔鹽鄉公所審核准予給照建築函(稿)及相關申請資料卷宗          │第二箱之7、第6卷                  │
│    │      │埔鹽鄉公所審核准予建照變更資料卷宗                          │第二箱之7、第7卷                  │
│    │      │埔鹽鄉公所審核准予給照建築函(稿)及相關申請資料卷宗          │第二箱之7、第8卷                  │
│    │      │彰化縣政府審核本案廢止畜牧設施同意容許使用函 (稿)及相關資料 │第四箱、<彰化縣政府>(廢止)牧場登記│
│    │      │  卷宗                                                        │  及退稅業務卷(一)P40-47            │
│    │      │彰化縣政府對於本案裁處罰鍰及限期恢復原狀資料卷宗            │第四箱、<彰化縣政府>非都市土地使用│
│    │      │彰化縣政府違反區域計畫法案件裁處書                          │  編定卷(一)P208-221                │
│    │      │                                                              │第二箱之7、第9卷                  │
├──┼───┼───────────────────────────────┼──────────────────┤
│ 8. │陳勝雄│第一次申請（92年間申請）：                                    │第二箱之5、第2卷                  │
│    │      │埔鹽鄉公所92年檢送彰化縣政府審核畜牧設施同意容許使用函(稿)  │第二箱之5、第6卷                  │
│    │      │  及相關申請資料卷宗                                          │                                    │
│    │      │埔鹽鄉公所92年審核准予給照建築函(稿)及相關申請資料卷宗      │                                    │
│    │      │                                                              │                                    │
├──┼───┼───────────────────────────────┼──────────────────┤
│ 9. │蔡裕  │埔鹽鄉公所檢送彰化縣政府審核畜牧設施同意容許使用函 (稿)及相 │第二箱之4、第1卷                  │
│    │      │  關申請資料卷宗                                              │第四箱、<彰化縣政府>牧場登記及退稅│
│    │      │彰化縣政府審核畜牧設施同意容許使用函(稿)及相關申請資料卷宗  │  業務卷第1卷(蔡裕)                 │
│    │      │埔鹽鄉公所審核准予給照建築函(稿)及相關申請資料卷宗          │第二箱之4、第2卷                  │
│    │      │埔鹽鄉公所審核准予給照使用函(稿)及相關申請資料卷宗          │第二箱之4、第3卷                  │
│    │      │彰化縣政府審核本案廢止畜牧設施同意容許使用函 (稿)及相關資料 │第四箱、<彰化縣政府>(廢止)牧場登記│
│    │      │  卷宗                                                        │  及退稅業務卷(一)P64-70            │
│    │      │彰化縣政府對於本案裁處罰鍰及限期恢復原狀資料卷宗            │第四箱、<彰化縣政府>非都市土地使用│
│    │      │彰化縣政府違反區域計畫法案件裁處書                          │  編定卷(一)P75-83                  │
│    │      │                                                              │第二箱之4、第4卷                  │
├──┼───┼───────────────────────────────┼──────────────────┤
│ 10. │黃彩  │埔鹽鄉公所檢送彰化縣政府審核畜牧設施同意容許使用函 (稿)及相 │第二箱之1、第1卷                  │
│    │      │  關申請資料卷宗                                              │第四箱、<彰化縣政府>牧場登記及退稅│
│    │      │彰化縣政府審核畜牧設施同意容許使用函(稿)及相關申請資料卷宗  │  業務卷第2卷(黃彩)                 │
│    │      │埔鹽鄉公所審核准予給照建築函(稿)及相關申請資料卷宗          │第二箱之1、第2卷                  │
│    │      │埔鹽鄉公所審核准予給照使用函(稿)及相關申請資料卷宗          │第二箱之1、第3卷                  │
│    │      │彰化縣政府審核本案廢止畜牧設施同意容許使用函 (稿)及相關資料 │第四箱、<彰化縣政府>(廢止)牧場登記│
│    │      │  卷宗                                                        │  及退稅業務卷(一)P48-54            │
│    │      │彰化縣政府對於本案裁處罰鍰及限期恢復原狀資料卷宗            │第四箱、<彰化縣政府>非都市土地使用│
│    │      │彰化縣政府違反區域計畫法案件裁處書                          │  編定卷(一)P11-20                  │
│    │      │                                                              │第二箱之1、第4卷                  │
├──┼───┼───────────────────────────────┼──────────────────┤
│ 11. │梁瑞彬│埔鹽鄉公所檢送彰化縣政府審核畜牧設施同意容許使用函 (稿)及相 │第三箱之10、第1卷                 │
│    │      │  關申請資料卷宗                                              │第四箱、<彰化縣政府>牧場登記及退稅│
│    │      │彰化縣政府審核畜牧設施同意容許使用函(稿)及相關申請資料卷宗  │  業務卷第12卷(粱瑞彬)              │
│    │      │彰化縣政府同意容許使用函                                    │第三箱之10、第2卷                 │
│    │      │埔鹽鄉公所審核准予給照建築函(稿)及相關申請資料卷宗          │第三箱之10、第3卷                 │
│    │      │埔鹽鄉公所審核准予給照使用函(稿)及相關申請資料卷宗          │第三箱之10、第4卷                 │
│    │      │彰化縣政府審核本案廢止畜牧設施同意容許使用函 (稿)及相關資料 │第四箱、<彰化縣政府>(廢止)牧場登記│
│    │      │  卷宗                                                        │  及退稅業務卷(一)P79-85            │
│    │      │彰化縣政府對於本案裁處罰鍰及限期恢復原狀資料卷宗            │第四箱、<彰化縣政府>非都市土地使用│
│    │      │                                                              │  編定卷(二)P1-18                   │
├──┼───┼───────────────────────────────┼──────────────────┤
│ 12. │劉連賜│埔鹽鄉公所檢送彰化縣政府審核畜牧設施同意容許使用函 (稿)及相 │第三箱之8、第1卷                  │
│    │      │  關申請資料卷宗                                              │第四箱、<彰化縣政府>牧場登記及退稅│
│    │      │彰化縣政府審核畜牧設施同意容許使用函(稿)及相關申請資料卷宗  │  業務卷第8卷(劉連賜)               │
│    │      │埔鹽鄉公所審核准予給照建築函(稿)及相關申請資料卷宗          │第三箱之8、第2卷                  │
│    │      │埔鹽鄉公所審核准予給照使用函(稿)及相關申請資料卷宗          │第三箱之8、第3卷                  │
│    │      │彰化縣政府審核本案廢止畜牧設施同意容許使用函 (稿)及相關資料 │第四箱、<彰化縣政府>(廢止)牧場登記│
│    │      │  卷宗                                                        │  及退稅業務卷(一)P128-134          │
│    │      │彰化縣政府對於本案裁處罰鍰及限期恢復原狀資料卷宗            │第四箱、<彰化縣政府>非都市土地使用│
│    │      │彰化縣政府違反區域計畫法案件裁處書                          │  編定卷(二)P37-53                  │
│    │      │                                                              │第三箱之8、第4卷                  │
├──┼───┼───────────────────────────────┼──────────────────┤
│ 13. │黃文讀│埔鹽鄉公所檢送彰化縣政府審核畜牧設施同意容許使用函 (稿)及相 │第三箱之6、第1卷                  │
│    │      │  關申請資料卷宗                                              │第四箱、<彰化縣政府>牧場登記及退稅│
│    │      │彰化縣政府審核畜牧設施同意容許使用函(稿)及相關申請資料卷宗  │  業務卷第6卷(黃文讀)               │
│    │      │埔鹽鄉公所審核准予給照建築函(稿)及相關申請資料卷宗          │第三箱之6、第2卷                  │
│    │      │埔鹽鄉公所審核准予給照使用函(稿)及相關申請資料卷宗          │第三箱之6、第3卷                  │
│    │      │彰化縣政府審核本案廢止畜牧設施同意容許使用函 (稿)及相關資料 │第四箱、<彰化縣政府>(廢止)牧場登記│
│    │      │  卷宗                                                        │  及退稅業務卷(一)P135-141          │
│    │      │彰化縣政府對於本案裁處罰鍰及限期恢復原狀資料卷宗            │第四箱、<彰化縣政府>非都市土地使用│
│    │      │彰化縣政府違反區域計畫法案件裁處書                          │  編定卷(一)P102-109                │
│    │      │                                                              │第三箱之6、第4卷                  │
├──┼───┼───────────────────────────────┼──────────────────┤
│ 14. │翁德彬│埔鹽鄉公所檢送彰化縣政府審核畜牧設施同意容許使用函 (稿)及相 │第三箱之1、第1卷                  │
│    │      │  關申請資料卷宗                                              │第四箱、<彰化縣政府>牧場登記及退稅│
│    │      │彰化縣政府審核畜牧設施同意容許使用函(稿)及相關申請資料卷宗  │  業務卷第3卷(翁德彬)               │
│    │      │埔鹽鄉公所審核准予給照建築函(稿)及相關申請資料卷宗          │第三箱之1、第2卷                  │
│    │      │埔鹽鄉公所審核准予給照使用函(稿)及相關申請資料卷宗          │第三箱之1、第3卷                  │
│    │      │彰化縣政府審核本案廢止畜牧設施同意容許使用函 (稿)及相關資料 │第四箱、<彰化縣政府>(廢止)牧場登記│
│    │      │  卷宗                                                        │  及退稅業務卷(一)P169-175          │
│    │      │彰化縣政府對於本案裁處罰鍰及限期恢復原狀資料卷宗            │第四箱、<彰化縣政府>非都市土地使用│
│    │      │彰化縣政府違反區域計畫法案件裁處書                          │  編定卷(一)P131-141                │
│    │      │                                                              │第三箱之1、第4卷                  │
├──┼───┼───────────────────────────────┼──────────────────┤
│ 15. │陳宏昌│埔鹽鄉公所檢送彰化縣政府審核畜牧設施同意容許使用函 (稿)及相 │第二箱之9、第1卷                  │
│    │      │  關申請資料卷宗                                              │第二箱之9、第2卷                  │
│    │      │埔鹽鄉公所檢送彰化縣政府審核畜牧設施同意容許使用函 (稿)及相 │第四箱、<彰化縣政府>牧場登記擊退稅│
│    │      │  關申請資料卷宗                                              │  業務卷第10卷(陳宏昌)              │
│    │      │彰化縣政府審核畜牧設施同意容許使用函(稿)及相關申請資料卷宗  │第二箱之9、第3卷                  │
│    │      │埔鹽鄉公所審核准予給照建築函(稿)及相關申請資料卷宗          │第二箱之9、第4卷                  │
│    │      │埔鹽鄉公所審核准予給照使用函(稿)及相關申請資料卷宗          │第四箱、<彰化縣政府>(廢止)牧場登記│
│    │      │彰化縣政府審核本案廢止畜牧設施同意容許使用函 (稿)及相關資料 │  及退稅業務卷(一)P161-168          │
│    │      │  卷宗                                                        │第四箱、<彰化縣政府>非都市土地使用│
│    │      │彰化縣政府對於本案裁處罰鍰及限期恢復原狀資料卷宗            │  編定卷(一)P55-63                  │
│    │      │彰化縣政府違反區域計畫法案件裁處書                          │第二箱之9、第5卷                  │
├──┼───┼───────────────────────────────┼──────────────────┤
│ 16. │王柏滄│埔鹽鄉公所檢送彰化縣政府審核畜牧設施同意容許使用函 (稿)及相 │第三箱之5、第1卷                  │
│    │      │  關申請資料卷宗                                              │第四箱、<彰化縣政府>牧場登記及退稅│
│    │      │彰化縣政府審核畜牧設施同意容許使用函(稿)及相關申請資料卷宗  │  業務卷第26卷(王伯滄)              │
│    │      │埔鹽鄉公所審核准予住宅（應為畜牧設施）給照建築資料卷宗      │第三箱之5、第2卷                  │
│    │      │埔鹽鄉公所審核准予住宅（應為畜牧設施）給照使用資料卷宗      │第三箱之5、第3卷                  │
│    │      │埔鹽鄉公所審核准予自用農舍給照建築資料卷宗                  │第三箱之5、第4卷                  │
│    │      │埔鹽鄉公所審核准予自用農舍給照使用資料卷宗                  │第三箱之5、第5卷                  │
│    │      │彰化縣政府審核本案廢止畜牧設施同意容許使用函 (稿)及相關資料 │第四箱、<彰化縣政府>(廢止)牧場登記│
│    │      │  卷宗                                                        │  及退稅業務卷(一)P183-189          │
│    │      │彰化縣政府對於本案裁處罰鍰及限期恢復原狀資料卷宗            │第四箱、<彰化縣政府>非都市土地使用│
│    │      │                                                              │  編定卷(一)P164-174                │
├──┼───┼───────────────────────────────┼──────────────────┤
│ 17. │丑○○│埔鹽鄉公所檢送彰化縣政府審核畜牧設施同意容許使用函 (稿)及相 │第一箱之2、第3卷                  │
│    │      │  關申請資料卷宗                                              │第一箱之2、第1卷                  │
│    │      │彰化縣政府集合勘查函卷宗                                    │第四箱、<彰化縣政府>牧場登記及退稅│
│    │      │彰化縣政府審核畜牧設施同意容許使用函(稿)及相關申請資料卷宗  │  業務卷第17卷(丑○○)              │
│    │      │埔鹽鄉公所審核准予給照建築函(稿)及相關申請資料卷宗          │第一箱之2、第4卷                  │
│    │      │埔鹽鄉公所審核准予給照使用函(稿)及相關申請資料卷宗          │第一箱之2、第2卷                  │
│    │      │彰化縣政府審核本案廢止畜牧設施同意容許使用函 (稿)及相關資料 │第四箱、<彰化縣政府>(廢止)牧場登記│
│    │      │  卷宗                                                        │  及退稅業務卷(一)P8-6              │
│    │      │彰化縣政府對於本案裁處罰鍰及限期恢復原狀資料卷宗            │第四箱、<彰化縣政府>非都市土地使用│
│    │      │                                                              │  編定卷(一)P244-252                │
└──┴───┴───────────────────────────────┴──────────────────┘
附表四
┌──┬───┬───────────────────────────────┬──────────────────┐
│編號│業主  │（卷宗）證物                                                  │證物所在處                          │
├──┼───┼───────────────────────────────┼──────────────────┤
│ 1. │子○○│埔鹽鄉公所檢送彰化縣政府審核畜牧設施同意容許使用函(稿)及相關│第一箱之5、第1卷                  │
│    │      │  申請資料卷宗                                                │第一箱之5、第2卷                  │
│    │      │埔鹽鄉公所檢還建築執照申請書資料卷宗                        │第四箱、<彰化縣政府>牧場登記及退稅│
│    │      │彰化縣政府審核畜牧設施同意容許使用函(稿)及相關申請資料卷宗  │  業務卷第21卷(子○○)              │
│    │      │埔鹽鄉公所檢送彰化縣政府審核畜牧設施同意容許使用延請資料卷宗│第一箱之5、第3卷                  │
│    │      │埔鹽鄉公所審核准予給照建築函 (稿)及相關申請資料卷宗         │第一箱之5、第4卷                  │
│    │      │埔鹽鄉公所審核准予給照使用函(稿)及相關申請資料卷宗          │第一箱之5、第5卷                  │
│    │      │畜牧設施容許使用定期查察紀錄表                              │第一箱之5、第7卷                  │
│    │      │彰化縣政府審核本案廢止畜牧設施同意容許使用函 (稿)及相關資料 │第四箱、<彰化縣政府>(廢止)牧場登記│
│    │      │  卷宗                                                        │  及退稅業務卷(一)P7-78             │
│    │      │彰化縣政府對於本案裁處罰鍰及限期恢復原狀資料卷              │第四箱、<彰化縣政府>非都市土地使用│
│    │      │彰化縣政府違反區域計畫法案件裁處書                          │  編定卷(一)P152-163                │
│    │      │                                                              │第一箱之5、第6卷                  │
├──┼───┼───────────────────────────────┼──────────────────┤
│ 2. │吳維田│成功段1250地號：                                              │                                    │
│    │      │埔鹽鄉公所檢送彰化縣政府審核畜牧設施同意容許使用函 (稿)及相 │第一箱之4、第1卷                  │
│    │      │  關申請資料卷宗                                              │第一箱之4、第3卷                  │
│    │      │埔鹽鄉公所檢送彰化縣政府審核畜牧設施同意容許使用函 (稿)及相 │第一箱之4、第2卷                  │
│    │      │  關申請資料卷宗                                              │第一箱之4、第4卷                  │
│    │      │彰化縣政府派員會同勘查函                                    │第一箱之4、第5卷                  │
│    │      │彰化縣政府通知會同勘查時間函                                │第四箱、<彰化縣政府>牧場登記及退稅│
│    │      │彰化縣政府同意容許使用函                                    │  業務卷第18卷(吳維田)              │
│    │      │彰化縣政府審核畜牧設施同意容許使用函(稿)及相關申請資料卷宗  │第一箱之4、第6卷                  │
│    │      │彰化縣政府審核准予給照建築函(稿)及相關申請資料卷宗          │第一箱之4、第7卷                  │
│    │      │彰化縣政府審核准予給照使用函(稿)及相關申請資料卷宗          │                                    │
├──┼───┼───────────────────────────────┼──────────────────┤
│ 3. │張志銘│埔鹽鄉公所檢送彰化縣政府審核畜牧設施同意容許使用函 (稿)及相 │第三箱之2、第1卷                  │
│    │      │  關申請資料卷宗                                              │第三箱之2、第2卷                  │
│    │      │埔鹽鄉公所檢送彰化縣政府審核畜牧設施同意容許使用函 (稿)及相 │第三箱之2、第3卷                  │
│    │      │  關申請資料卷宗                                              │第三箱之2、第4卷                  │
│    │      │埔鹽鄉公所申請容許使用補正函                                │第三箱之2、第5卷                  │
│    │      │埔鹽鄉公所檢送彰化縣政府審核畜牧設施同意容許使用函 (稿)及相 │第四箱、<彰化縣政府>牧場登記及退稅│
│    │      │  關申請資料卷宗                                              │  業務卷第15卷(張志銘）             │
│    │      │彰化縣政府訂期派員會同勘查函                                │第三箱之2、第6卷                  │
│    │      │彰化縣政府審核畜牧設施同意容許使用函(稿)及相關申請資料卷宗  │第三箱之2、第7卷                  │
│    │      │彰化縣政府同意容許使用函                                    │第三箱之2、第8卷                  │
│    │      │埔鹽鄉公所審核准予給照建築函(稿)及相關申請資料卷宗          │第三箱之2、第10卷                 │
│    │      │埔鹽鄉公所審核准予給照使用函(稿)及相關申請資料卷宗          │第四箱、<彰化縣政府>(廢止)牧場登記│
│    │      │照片2張影本1紙                                              │  及退稅業務卷(一)P142-151          │
│    │      │彰化縣政府審核本案廢止畜牧設施同意容許使用函 (稿)及相關資料 │第四箱、<彰化縣政府>非都市土地使用│
│    │      │  卷宗                                                        │  編定卷(一)P84-101                 │
│    │      │彰化縣政府對於本案裁處罰鍰及限期恢復原狀資料卷宗            │第三箱之2、第9卷                  │
│    │      │彰化縣政府違反區域計畫法案件裁處書                          │                                    │
├──┼───┼───────────────────────────────┼──────────────────┤
│ 4. │楊鎮鴻│埔鹽鄉公所檢送彰化縣政府審核畜牧設施同意容許使用函 (稿)及相 │第二箱之6、第1卷                  │
│    │      │  關申請資料卷宗                                              │第二箱之6、第2卷                  │
│    │      │彰化縣政府訂期派員會勘函                                    │第四箱、<彰化縣政府>牧場登記及退稅│
│    │      │彰化縣政府審核畜牧設施同意容許使用函(稿)及相關申請資料卷宗  │  業務卷第24卷(楊鎮鴻)              │
│    │      │彰化縣政府同意容許使用函                                    │第二箱之6、第3卷                  │
│    │      │埔鹽鄉公所審核准予給照建築函(稿)及相關申請資料卷宗          │第二箱之6、第4卷                  │
│    │      │埔鹽鄉公所審核准予給照使用函(稿)及相關申請資料卷宗          │第二箱之6、第5卷                  │
│    │      │彰化縣政府審核本案廢止畜牧設施同意容許使用函 (稿)及相關資料 │第四箱、<彰化縣政府>(廢止)牧場登記│
│    │      │  卷宗                                                        │  及退稅業務卷(二)P1-2              │
│    │      │彰化縣政府對於本案裁處罰鍰及限期恢復原狀資料卷宗            │第四箱、<彰化縣政府>非都市土地使用│
│    │      │                                                              │  編定卷(一)P185-195                │
├──┼───┼───────────────────────────────┼──────────────────┤
│ 5. │陳勝雄│第二次申請：                                                  │第二箱之5、第3卷                  │
│    │      │埔鹽鄉公所95年檢送彰化縣政府審核農業設施使用申請資料卷宗    │第二箱之5、第1卷                  │
│    │      │埔鹽鄉公所95年檢送彰化縣政府審核畜牧設施同意容許使用函 (稿) │第二箱之5、第4卷                  │
│    │      │  及相關申請資料卷宗                                          │第二箱之5、第5卷                  │
│    │      │埔鹽鄉公所95年檢還申請書資料卷宗                            │第四箱、<彰化縣政府>牧場登記及退稅│
│    │      │彰化縣政府95年訂期派員會勘函                                │  業務卷第25卷(陳勝雄)              │
│    │      │彰化縣政府95年審核畜牧設施同意容許使用函(稿)及相關申請資料卷│第二箱之5、第7卷                  │
│    │      │  宗                                                          │第四箱、<彰化縣政府>(廢止)牧場登記│
│    │      │埔鹽鄉公所95年審核准予給照建築函(稿)及相關申請資料卷宗      │  及退稅業務卷(一)P120-127          │
│    │      │彰化縣政府審核本案廢止畜牧設施同意容許使用函 (稿)及相關資料 │第四箱、<彰化縣政府>非都市土地使用│
│    │      │  卷宗                                                        │  編定卷(二)P19-36                  │
│    │      │彰化縣政府對於本案裁處罰鍰及限期恢復原狀資料卷宗            │第二箱之5、第8卷                  │
│    │      │彰化縣政府違反區域計畫法案件裁處書                          │                                    │
├──┼───┼───────────────────────────────┼──────────────────┤
│ 6. │陳炳煌│埔鹽鄉公所檢送彰化縣政府審核畜牧設施同意容許使用函 (稿)及相 │第二箱之3、第3卷                  │
│    │      │  關申請資料卷宗                                              │第二箱之3、第4卷                  │
│    │      │彰化縣政府訂期會勘函                                        │第四箱、<彰化縣政府>牧場登記及退稅│
│    │      │彰化縣政府審核畜牧設施同意容許使用函(稿)及相關申請資料卷宗  │  業務卷第19卷(陳炳煌)              │
│    │      │彰化縣政府同意容許使用函                                    │第二箱之3、第5卷                  │
│    │      │埔鹽鄉公所審核准予給照建築函(稿)及相關申請資料卷宗          │第二箱之3、第2卷                  │
│    │      │埔鹽鄉公所審核准予給照使用函(稿)及相關申請資料卷宗          │第二箱之3、第6卷                  │
│    │      │彰化縣政府審核本案廢止畜牧設施同意容許使用函 (稿)及相關資料 │第四箱、<彰化縣政府>(廢止)牧場登記│
│    │      │  卷宗                                                        │  及退稅業務卷(一)P152-160          │
│    │      │彰化縣政府對於本案裁處罰鍰及限期恢復原狀資料卷宗            │第四箱、<彰化縣政府>非都市土地使用│
│    │      │彰化縣政府違反區域計畫法案件裁處書                          │  編定卷(一)P64-74                  │
│    │      │                                                              │第二箱之3、第1卷                  │
├──┼───┼───────────────────────────────┼──────────────────┤
│ 7. │陳賜玲│埔鹽鄉公所檢送彰化縣政府審核畜牧設施同意容許使用函 (稿)及相 │第二箱之2、第3卷                  │
│    │      │  關申請資料卷宗                                              │第二箱之2、第2卷                  │
│    │      │彰化縣政府訂期會勘函                                        │第四箱、<彰化縣政府>牧場登記及退稅│
│    │      │彰化縣政府審核畜牧設施同意容許使用函(稿)及相關申請資料卷宗  │  業務卷第16卷(陳賜玲)              │
│    │      │彰化縣政府同意容許使用函                                    │第二箱之2、第4卷                  x
│    │      │埔鹽鄉公所檢還申請書資料卷宗                                │第二箱之2、第1卷                  │
│    │      │埔鹽鄉公所審核准予給照建築函(稿)及相關申請資料卷宗          │第二箱之2、第5卷                  │
│    │      │埔鹽鄉公所審核准予給照建築函(稿)及相關申請資料卷宗          │第二箱之2、第6卷                  │
│    │      │埔鹽鄉公所審核准予給照使用函(稿)及相關申請資料卷宗          │第二箱之2、第7卷                  │
│    │      │彰化縣政府審核本案廢止畜牧設施同意容許使用函 (稿)及相關資料 │第四箱、<彰化縣政府>(廢止)牧場登記│
│    │      │  卷宗                                                        │  及退稅業務卷(一)P55-63            │
│    │      │彰化縣政府對於本案裁處罰鍰及限期恢復原狀資料卷宗            │第四箱、<彰化縣政府>非都市土地使用│
│    │      │                                                              │  編定卷(一)P31-41                  │
├──┼───┼───────────────────────────────┼──────────────────┤
│ 8. │戊○○│埔鹽鄉公所檢送彰化縣政府審核畜牧設施同意容許使用函 (稿)及相 │第三箱之9、第1卷                  │
│    │      │  關申請資料卷宗                                              │第三箱之9、第2卷                  │
│    │      │埔鹽鄉公所訂期會勘函                                        │第四箱、<彰化縣政府>牧場登記及退稅│
│    │      │彰化縣政府審核畜牧設施同意容許使用函(稿)及相關申請資料卷宗  │  業務卷第23卷(戊○○)              │
│    │      │彰化縣政府同意容許使用函                                    │第三箱之9、第3卷                  │
│    │      │埔鹽鄉公所審核准予給照建築函(稿)及相關申請資料卷宗          │第三箱之9、第4卷                  │
│    │      │埔鹽鄉公所審核准予給照使用函(稿)及相關申請資料卷宗          │第三箱之9、第5卷                  │
│    │      │彰化縣政府審核本案廢止畜牧設施同意容許使用函 (稿)及相關資料 │第四箱、<彰化縣政府>(廢止)牧場登記│
│    │      │  卷宗                                                        │  及退稅業務卷(一)P24-32            │
│    │      │彰化縣政府對於本案裁處罰鍰及限期恢復原狀資料卷宗            │第四箱、<彰化縣政府>非都市土地使用│
│    │      │                                                              │  編定卷(一)P197-206                │
├──┼───┼───────────────────────────────┼──────────────────┤
│ 9. │詹仕賢│埔鹽鄉公所檢送彰化縣政府審核畜牧設施同意容許使用函 (稿)及相 │第三箱之7、第1卷                  │
│    │      │  關申請資料卷宗                                              │第四箱、<彰化縣政府>牧場登記及退稅│
│    │      │彰化縣政府審核畜牧設施同意容許使用函(稿)及相關申請資料卷宗  │  業務卷第20卷(詹仕賢)              │
│    │      │彰化縣政府同意容許使用函                                    │第三箱之7、第2卷                  │
│    │      │埔鹽鄉公所審核准予給照建築函(稿)及相關申請資料卷宗          │第三箱之7、第3卷                  │
│    │      │埔鹽鄉公所審核准予給照使用函(稿)及相關申請資料卷宗          │第三箱之7、第4卷                  │
│    │      │現場照片2張影本1紙                                          │第三箱之7、第5卷                  │
│    │      │彰化縣政府審核本案廢止畜牧設施同意容許使用函 (稿)及相關資料 │第四箱、<彰化縣政府>(廢止)牧場登記│
│    │      │  卷宗                                                        │  及退稅業務卷(一)P95-103           │
│    │      │彰化縣政府對於本案裁處罰鍰及限期恢復原狀資料卷宗            │第四箱、<彰化縣政府>非都市土地使用│
│    │      │                                                              │  編定卷(一)P21-30                  │
├──┼───┼───────────────────────────────┼──────────────────┤
│ 10. │陳宗男│埔鹽鄉公所檢送彰化縣政府審核畜牧設施同意容許使用函 (稿)及相 │第三箱之4、第3卷                  │
│    │      │  關申請資料卷宗                                              │第三箱之4、第4卷                  │
│    │      │彰化縣政府訂期會勘函                                        │第三箱之4、第6卷                  │
│    │      │埔鹽鄉公所檢送彰化縣政府審核畜牧設施同意容許使用函 (稿)及相 │第三箱之4、第7卷                  │
│    │      │  關申請資料卷宗                                              │第三箱之4、第5卷                  │
│    │      │彰化縣政府訂期派員會勘函                                    │第四箱、<彰化縣政府>牧場登記及退稅│
│    │      │彰化縣政府審核畜牧設施同意容許使用函(稿)及相關申請資料卷宗  │  業務卷第14卷(陳宗男)              │
│    │      │彰化縣政府同意容許使用函                                    │第三箱之4、第8卷                  │
│    │      │埔鹽鄉公所檢還容許使用資料卷宗                              │第三箱之4、第9卷                  │
│    │      │埔鹽鄉公所審核准予給照建築函(稿)及相關申請資料卷宗          │第三箱之4、第10卷                 │
│    │      │埔鹽鄉公所審核准予給照使用函(稿)及相關申請資料卷宗          │第三箱之4、第2卷                  │
│    │      │現場照片2張影本1紙                                          │第三箱之4、第1卷                  │
│    │      │畜牧設施容許使用定期查察紀錄表                              │第四箱、<彰化縣政府>(廢止)牧場登記│
│    │      │彰化縣政府審核本案廢止畜牧設施同意容許使用函 (稿)及相關資料 │  及退稅業務卷(一)P104-112          │
│    │      │  卷宗                                                        │第四箱、<彰化縣政府>非都市土地使用│
│    │      │彰化縣政府對於本案裁處罰鍰及限期恢復原狀資料卷宗            │  編定卷(一)P1-10                   │
│    │      │彰化縣政府違反區域計畫法案件裁處書                          │第三箱之4、第11卷                 │
├──┼───┼───────────────────────────────┼──────────────────┤
│ 11. │施教松│埔鹽鄉公所檢送彰化縣政府審核畜牧設施同意容許使用函 (稿)及相 │第三箱之3、第2卷                  │
│    │      │  關申請資料卷宗                                              │第三箱之3、第3卷                  │
│    │      │彰化縣政府函訂期會勘函                                      │第四箱、<彰化縣政府>牧場登記及退稅│
│    │      │彰化縣政府審核畜牧設施同意容許使用函(稿)及相關申請資料卷宗  │  業務卷第22卷(施教松)              │
│    │      │彰化縣政府函同意容許使用函                                  │第三箱之3、第4卷                  │
│    │      │埔鹽鄉公所審核准予給照建築函(稿)及相關申請資料卷宗          │第三箱之3、第5卷                  │
│    │      │埔鹽鄉公所審核准予給照使用函(稿)及相關申請資料卷宗          │第三箱之3、第6卷                  │
│    │      │現場照片2張影本1張                                          │第三箱之3、第7卷                  │
│    │      │畜牧設施容許使用定期查察紀錄表                              │第三箱之3、第1卷                  │
│    │      │彰化縣政府審核本案廢止畜牧設施同意容許使用函 (稿)及相關資料 │第四箱、<彰化縣政府>(廢止)牧場登記│
│    │      │  卷宗                                                        │  及退稅業務卷(一)P95-103           │
│    │      │彰化縣政府對於本案裁處罰鍰及限期恢復原狀資料卷宗            │第四箱、<彰化縣政府>非都市土地使用│
│    │      │                                                              │  編定卷(一)P43-51                  │
└──┴───┴───────────────────────────────┴──────────────────┘
附表五
┌──┬───┬───┬───────────────────┬───────┐
│編號│業主  │本判決│本判決認定委託代辦費用金額之理由      │起訴書犯罪事實│
│    │      │附表之│                                      │欄            │
│    │      │編號  │                                      │              │
├──┼───┼───┼───────────────────┼───────┤
│ 1. │巫    │附表一│一、本件業主係以46萬1274元之委託代辦費│三、(五)      │
│    │耀    │編號3.│    用，委託被告壬○○之共犯甲○○代辦│丙○○        │
│    │成    │      │    畜牧設施容許使用、畜牧設施建照、使│              │
│    │      │      │    照，甲○○乃將畜牧設施容許使用、畜│              │
│    │      │      │    牧設施使照之申請，以13萬1772元（包│              │
│    │      │      │    括被告壬○○為業主繳納如事實欄參、│              │
│    │      │      │    三所述之相關政府規費），再委託被告│              │
│    │      │      │    壬○○，被告壬○○乃以其中之2 萬元│              │
│    │      │      │    ，支付給癸○○提供獸醫師簽證之代價│              │
│    │      │      │    費用。                            │              │
│    │      │      │二、認定理由：                        │              │
│    │      │      │ 1.證人丙○○於警詢證稱：甲○○收取的 │              │
│    │      │      │   費用包括設計費67萬9452元、建照規費 │              │
│    │      │      │   14 萬932 元【按：依照扣案附表三編號│              │
│    │      │      │   3. 所示埔鹽鄉公所准予給照建築函（稿│              │
│    │      │      │   ） 及卷附甲○○開立予證人丙○○之收│              │
│    │      │      │   費明細表所載，此處規費正確應為14萬 │              │
│    │      │      │   933 元，證人所述應有誤認】、空污費4│              │
│    │      │      │   萬3149 元，俟建照核准後又退回27萬  │              │
│    │      │      │   6260元，總計甲○○建築師向我收取46 │              │
│    │      │      │   萬1273 元【按：依照上述正確數額核算│              │
│    │      │      │   後，應為46萬1274元】等語（見偵字第 │              │
│    │      │      │   11582號卷一第115頁），核與扣案附表 │              │
│    │      │      │   三編號3.所示埔鹽鄉公所准予給照建築 │              │
│    │      │      │   函（稿）及上開甲○○開立之收費明細 │              │
│    │      │      │   表相符（見偵字第11582號卷二第129頁 │              │
│    │      │      │   ），應可認定。                     │              │
│    │      │      │2.被告壬○○雖於本院審理時辯以本件僅向│              │
│    │      │      │  甲○○收取6 萬元之代辦費用云云。惟查│              │
│    │      │      │  ，甲○○嗣支付予被告壬○○之委託代辦│              │
│    │      │      │  費用為13萬1772元等情，業據證人甲○○│              │
│    │      │      │  於偵訊及本院證述互核一致（見偵字第  │              │
│    │      │      │  11582號卷四第123頁、本院卷四第127 頁│              │
│    │      │      │  背面），核與甲○○開立予證人丙○○關│              │
│    │      │      │  於畜牧設施容許使用部分之收費明細表相│              │
│    │      │      │  符（見偵字第11582號卷二第130頁），本│              │
│    │      │      │  院審酌被告壬○○先是於本院準備程序表│              │
│    │      │      │  示其忘記向甲○○收取多少委託代辦費用│              │
│    │      │      │  ，嗣始於審理時辯以僅有收取6萬元云云 │              │
│    │      │      │  ，顯難採信，應以證人甲○○所證為可採│              │
│    │      │      │  。                                  │              │
│    │      │      │3.被告癸○○固於本院審理時辯稱本件僅向│              │
│    │      │      │  被告壬○○收取5 千元之提供獸醫師證書│              │
│    │      │      │  費用云云。然查，依照上開2.所述卷附吳│              │
│    │      │      │  啟志開立予證人丙○○之收費明細表，其│              │
│    │      │      │  中明確記載向證人丙○○收取獸醫師簽證│              │
│    │      │      │  費用2 萬元，堪認被告癸○○此部分供述│              │
│    │      │      │  不可採，應依上開收費明細表為認定。  │              │
├──┼───┼───┼───────────────────┼───────┤
│ 2. │鍾    │附表一│一、本件業主係以5 萬元之委託代辦費用委│ 三、(十)     │
│    │玉    │編號7.│    託被告壬○○代辦畜牧設施容許使用、│鍾玉嬌        │
│    │嬌    │      │    畜牧設施建照、使照之申請。        │              │
│    │      │      │二、認定理由：訊據被告壬○○於本院稱本│              │
│    │      │      │    件委託代辦費用約5 、6 萬元，核與證│              │
│    │      │      │    人鍾玉嬌之夫巫滿童於偵訊中證述之金│              │
│    │      │      │    額相符（見偵字第11852號卷五第196頁│              │
│    │      │      │    ），本院審酌本件並無相關收據或明細│              │
│    │      │      │    足資證明究為5萬元或6萬元，乃為有利│              │
│    │      │      │    被告壬○○之認定，而認係5萬元。至 │              │
│    │      │      │    被告壬○○嗣後以5千元支付給被告張 │              │
│    │      │      │    世彰乙節，為被告壬○○、癸○○及檢│              │
│    │      │      │    察官所不爭執，資不贅述。          │              │
├──┼───┼───┼───────────────────┼───────┤
│ 3. │陳    │附表一│一、本件業主係以5 萬元之委託代辦費用委│ 三、(十二)   │
│    │勝    │編號8.│    託被告壬○○代辦畜牧設施容許使用、│陳勝雄        │
│    │雄    │      │    畜牧設施建照、使照之申請。        │              │
│    │      │      │二、認定理由：訊據被告壬○○於本院稱本│              │
│    │      │      │    件委託代辦費用約5 、6 萬元，核與證│              │
│    │      │      │    人陳勝雄警、偵訊中證述之金額相符（│              │
│    │      │      │    見偵字第11852號卷一第183頁、第189 │              │
│    │      │      │    頁），本院審酌本件並無相關收據或明│              │
│    │      │      │    細足資證明究為5萬元或6萬元，乃為有│              │
│    │      │      │    利被告壬○○之認定，而認係5萬元。 │              │
│    │      │      │    至被告壬○○嗣找被告癸○○提供獸醫│              │
│    │      │      │    師證書，此經被告壬○○、癸○○坦承│              │
│    │      │      │    不諱，並有扣案附表三編號8所示92 年│              │
│    │      │      │    埔鹽鄉公所檢送彰化縣政府審核畜牧設│              │
│    │      │      │    施同意容許使用函（稿）及相關申請資│              │
│    │      │      │    料卷宗內所附被告癸○○之獸醫師證書│              │
│    │      │      │    可證。本院審酌本件並無證據顯示被告│              │
│    │      │      │    癸○○有代辦畜牧設施容許使用部分業│              │
│    │      │      │    務，且無相關收據或明細可證被告張世│              │
│    │      │      │    彰究收取多少出具獸師證書代價費用，│              │
│    │      │      │    而被告壬○○、癸○○2人曾於本院供 │              │
│    │      │      │    述若係委託被告癸○○提供獸醫師證書│              │
│    │      │      │    ，即是給予被告癸○○5千元之代價（ │              │
│    │      │      │    見本院卷四第229頁背面），在無證據 │              │
│    │      │      │    證明其等所述不實之情況下，應依其等│              │
│    │      │      │    上開所述為認定。起訴意旨認被告張世│              │
│    │      │      │    彰本件收取2萬5千元之獸醫師簽證費用│              │
│    │      │      │    ，尚乏實據。                      │              │
├──┼───┼───┼───────────────────┼───────┤
│ 4. │蔡    │附表一│一、本件業主係以15萬7215元之委託代辦費│ 三、(十三)   │
│    │裕    │編號9.│    用委託被告壬○○代辦畜牧設施容許使│蔡裕          │
│    │      │      │    用、畜牧設施建照、使照之申請。    │              │
│    │      │      │二、認定理由：訊據被告壬○○於本院準備│              │
│    │      │      │    程序供稱忘記收取多少代辦費用，而證│              │
│    │      │      │    人蔡裕於警詢證稱忘記支付多少代辦費│              │
│    │      │      │    用（見偵字第11582號卷一第191頁）。│              │
│    │      │      │    本院審酌附表一編號11.業主即證人梁瑞│              │
│    │      │      │    彬（與本件業主蔡裕一樣均是假借申請│              │
│    │      │      │    畜牧設施容許使用，實際作違法目的使│              │
│    │      │      │    用）曾於警、偵訊證稱：壬○○幫我辦│              │
│    │      │      │    理申請案件曾告知我每坪需300元之費 │              │
│    │      │      │    用等語（見偵字第11582號卷二第53頁 │              │
│    │      │      │    、第56頁），堪認被告壬○○自己接洽│              │
│    │      │      │    為人代辦此類違法案件，應係以每坪3 │              │
│    │      │      │    百元計算。查依照扣案附表三編號9.所│              │
│    │      │      │    示埔鹽鄉公所審核准予給照建築所附之│              │
│    │      │      │    函（稿）及相關申請資料卷宗內所附之│              │
│    │      │      │    如附表一編號9.所示之彰化縣政府同意│              │
│    │      │      │    畜牧設施容許使用函內所示本件核准畜│              │
│    │      │      │    牧設施容許使用面積總計為1732.4平方│              │
│    │      │      │    公尺（即附表一編號9.所示系爭農地面│              │
│    │      │      │    積2488平方公尺減空地面積755.6平方 │              │
│    │      │      │    公尺所得面積），乘以0.3025以換算為│              │
│    │      │      │    坪數後再乘以300元，核算結果為15 萬│              │
│    │      │      │    7215元（去小數點）。是認定本件業主│              │
│    │      │      │    蔡裕委託被告壬○○之委託代辦費用應│              │
│    │      │      │    為15萬7215元。                    │              │
│    │      │      │                                      │              │
├──┼───┼───┼───────────────────┼───────┤
│ 5. │劉    │附表一│一、本件業主係以8 萬2457元之委託代辦費│ 三、(十九)   │
│    │連    │編號12.│    用委託被告壬○○代辦畜牧設施容許使│劉連賜        │
│    │賜    │      │    用、畜牧設施建照、使照之申請。    │              │
│    │      │      │二、認定理由：訊據被告壬○○於本院準備│              │
│    │      │      │    程序供稱忘記收取多少代辦費用，而證│              │
│    │      │      │    人劉連賜於警詢證稱忘記支付多少代辦│              │
│    │      │      │    費用（見偵字第11582 號卷二第68至69│              │
│    │      │      │    頁）。本院審酌附表一編號11.業主即證│              │
│    │      │      │    人梁瑞彬（與本件業主一樣均是假借申│              │
│    │      │      │    請畜牧設施容許使用，實際作違法目的│              │
│    │      │      │    使用）曾於警、偵訊證稱：壬○○幫我│              │
│    │      │      │    辦理申請案件曾告知我每坪需300 元之│              │
│    │      │      │    費用等語（見偵字第11582 號卷二第52│              │
│    │      │      │    至54頁、第56至58頁），堪認被告高秋│              │
│    │      │      │    明自己接洽為人代辦此類違法案件，應│              │
│    │      │      │    係以每坪300 元計算。查依照扣案附表│              │
│    │      │      │    三編號12.所示埔鹽鄉公所審核准予給照│              │
│    │      │      │    建築所附之函（稿）及相關申請資料卷│              │
│    │      │      │    宗內所附之如附表一編號12.所示之彰化│              │
│    │      │      │    縣政府同意畜牧設施容許使用函內所示│              │
│    │      │      │    本件核准畜牧設施容許使用面積總計為│              │
│    │      │      │    908.62平方公尺（即附表一編號12.所示│              │
│    │      │      │    系爭農地面積1798平方公尺減空地面積│              │
│    │      │      │    889.38平方公尺所得面積，本件嗣申請│              │
│    │      │      │    建照之建築面積亦是908.62平方公尺）│              │
│    │      │      │    ，乘以0.30 25 以換算為坪數後再乘以│              │
│    │      │      │    300 元，核算結果為8 萬2457元（去小│              │
│    │      │      │    數點）。是認定本件業主劉連賜委託被│              │
│    │      │      │    告壬○○之委託代辦費用應為8萬2457 │              │
│    │      │      │    元。                              │              │
├──┼───┼───┼───────────────────┼───────┤
│ 6. │王    │附表一│一、本件業主係以17萬7630元之委託代辦費│ 三、(二十二) │
│    │柏    │編號│    用，委託被告壬○○之共犯甲○○代辦│王柏滄        │
│    │滄    │(甲)    │    畜牧設施容許使用、畜牧設施建照、使│              │
│    │      │      │    照，甲○○乃將畜牧設施容許使用、畜│              │
│    │      │      │    牧設施使照之申請，以4 萬6220元（包│              │
│    │      │      │    括被告壬○○為業主繳納如事實欄參、│              │
│    │      │      │    三所述之相關政府規費），再委託被告│              │
│    │      │      │    壬○○代辦畜牧設施容許使用之申請，│              │
│    │      │      │    被告壬○○乃以其中之2 萬元支付給張│              │
│    │      │      │    世彰提供獸醫師簽證之代價費用（張世│              │
│    │      │      │    彰收取金額之部分，業據被告癸○○於│              │
│    │      │      │    本院審理時供述在卷，且為被告壬○○│              │
│    │      │      │    及檢察官所不爭執，茲不贅述）。    │              │
│    │      │      │二、認定理由：                        │              │
│    │      │      │  1.本件業主係直接委託被告壬○○之共犯│              │
│    │      │      │    甲○○代辦畜牧設施容許使用、畜牧設│              │
│    │      │      │    施建照、使照之申請事宜，嗣由甲○○│              │
│    │      │      │    再將畜牧設施容許使用之申請部份委託│              │
│    │      │      │    被告壬○○代辦，此部分事實為被告高│              │
│    │      │      │    秋明坦認在卷，並有相關事證佐證（詳│              │
│    │      │      │    如理由欄貳、戊所述，茲不贅述）。  │              │
│    │      │      │  2.本件甲○○並未證述本件其受業主委託│              │
│    │      │      │    代辦之金額，被告壬○○亦於本院陳稱│              │
│    │      │      │    不清楚甲○○受託代辦費用金額，且就│              │
│    │      │      │    自己再受託畜牧設施容許使用之申請部│              │
│    │      │      │    分所收取之委託代辦費用金額，亦未陳│              │
│    │      │      │    明。本院審酌本件甲○○與被告壬○○│              │
│    │      │      │    雙方合作之模式，核與為附表一編號3.│              │
│    │      │      │    該案業主丙○○代辦之雙方合作模式大│              │
│    │      │      │    致相符【均係甲○○與業主接洽後，受│              │
│    │      │      │    託代辦畜牧設施容許使用及畜牧設施建│              │
│    │      │      │    照、使照之申請，之後甲○○再委託被│              │
│    │      │      │    告壬○○代辦畜牧設施容許使用部分業│              │
│    │      │      │    務（差別僅甲○○於該案中，亦有將畜│              │
│    │      │      │    牧設施使照之申請委託被告壬○○代辦│              │
│    │      │      │    ）】，衡以受託代辦上開業務，應有一│              │
│    │      │      │    定收費標準是為常情，是認本件甲○○│              │
│    │      │      │    向業主收費之標準應亦與附表一編號3.│              │
│    │      │      │    所示該案相同。依據該案中甲○○向業│              │
│    │      │      │    主丙○○收費之明細表所示（見偵字第│              │
│    │      │      │    11582 號卷二第129 頁），甲○○係以│              │
│    │      │      │    該案工程造價乘以百分之6.5 及百分之│              │
│    │      │      │    70，計算收取設計費（為委託代辦費用│              │
│    │      │      │    名目之1 種），並收取工程造價百分之│              │
│    │      │      │    1 為建築規費。查本件依扣案附表三編│              │
│    │      │      │    號16.卷宗顯示本件工程造價為382 萬│              │
│    │      │      │    元，經乘百分之6.5 及百分之70後，加│              │
│    │      │      │    上上開工程造價乘百分之0.1 之建築規│              │
│    │      │      │    費，核算可認甲○○向業主收取之委託│              │
│    │      │      │    代辦費用，應係17萬7630元。        │              │
│    │      │      │  3.又依照附表一編號3.所示該案中，吳啟│              │
│    │      │      │    志開立予業主丙○○之畜牧設施容許使│              │
│    │      │      │    用收費明細（見偵字第11582 號卷二第│              │
│    │      │      │    130 頁），對照附表三編號3.卷宗內│              │
│    │      │      │    資料，該案應係以申請建照之建築面積│              │
│    │      │      │    乘以每坪200 元以計算代辦申請畜牧設│              │
│    │      │      │    施容許使用之委託代辦費用。是以，本│              │
│    │      │      │    件參照扣案如附表三編號16.所示卷宗│              │
│    │      │      │    內業主王柏滄申請建築面積為763.98平│              │
│    │      │      │    方公尺，將之乘以0.3025所得出之坪數│              │
│    │      │      │    再乘每坪200 元，經核算為4 萬6220元│              │
│    │      │      │    ，應即係被告壬○○本件受託代辦畜牧│              │
│    │      │      │    設施容許使用所收取之委託代辦費用，│              │
│    │      │      │    堪可認定。至本件被告癸○○收取之獸│              │
│    │      │      │    醫師簽證費用，比照附表一編號3.該案│              │
│    │      │      │    ，應係為2 萬元。                  │              │
└──┴───┴───┴───────────────────┴───────┘
 附表六：
┌──┬────────┬────────────────┬────────────────┐
│編號│被告            │除已論罪科刑以外，其他被起訴之犯│被訴涉嫌罪名                    │
│    │                │罪事實（即除已論罪科刑以外之附件│                                │
│    │                │甲、所述犯罪事實三、之下列部分）│                                │
│    │                │                                │                                │
├──┼────────┼────────────────┼────────────────┤
│ 1. │壬○○          │三、（二）業主丑○○部份        │貪污治罪條例第6 條第1 項第4 款對│
│ (甲) │癸○○          │三、（四）業主子○○部份        │於主管事務圖利罪嫌。            │
│    │                │三、（六）2.業主吳維田之成功段12│                                │
│    │                │            50地號部份          │                                │
│    │                │三、（八）業主張志銘部份        │                                │
│    │                │三、（十一）業主楊鎮鴻部份      │                                │
│    │                │三、（十二）業主陳勝雄第二次申請│                                │
│    │                │        部份【即95年間申請部份】│                                │
│    │                │三、（十四）業主陳炳煌部份      │                                │
│    │                │三、（十五）業主陳賜玲部份      │                                │
│    │                │三、（十八）業主戊○○部份      │                                │
│    │                │三、（二十）業主詹仕賢部份      │                                │
│    │                │三、（二十三）業主陳宗男部份    │                                │
│    │                │三、（二十六）業主施教松部份    │                                │
├──┼────────┼────────────────┼────────────────┤
│ 1. │壬○○          │三、（一）業主庚○○部份        │刑法第213 條公務員登載不實公文書│
│ (乙) │                │三、（三）業主乙○○部份        │罪嫌。                          │
│    │                │三、（五）業主丙○○部分        │                                │
│    │                │三、（六）1.業主吳維田之永昌段15│                                │
│    │                │            93地號部份          │                                │
│    │                │三、（七）業主施並江部份        │                                │
│    │                │三、（九）業主蔡錦文部份        │                                │
│    │                │三、（十）業主鍾玉嬌部份        │                                │
│    │                │三、（十二）業主陳勝雄第一次申請│                                │
│    │                │        部份【即92年間申請部份】│                                │
│    │                │三、（十三）業主蔡裕部份        │                                │
│    │                │三、（十六）業主黃彩部份        │                                │
│    │                │三、（十七）業主梁瑞彬部份      │                                │
│    │                │三、（十九）業主劉連賜部份      │                                │
│    │                │三、（二十一）業主黃文讀部份    │                                │
│    │                │三、（二十二）業主王柏滄部份    │                                │
│    │                │三、（二十四）業主翁德彬部份    │                                │
│    │                │三、（二十五）業主陳宏昌部份    │                                │
│    │                │                                │                                │
├──┼────────┼────────────────┼────────────────┤
│ 2. │癸○○          │三、（三）業主乙○○部份        │貪污治罪條例第6 條第1 項第4 款對│
│ (甲) │                │三、（五）業主丙○○部分        │於主管事務圖利罪嫌。            │
│    │                │三、（六）1.業主吳維田之永昌段15│                                │
│    │                │            93地號部份          │                                │
│    │                │三、（十）業主鍾玉嬌部份        │                                │
│    │                │三、（十二）業主陳勝雄第一次申請│                                │
│    │                │        部份【即92年間申請部份】│                                │
│    │                │三、（十七）業主梁瑞彬部份      │                                │
│    │                │三、（十九）業主劉連賜部份      │                                │
│    │                │三、（二十一）業主黃文讀部份    │                                │
│    │                │三、（二十二）2.業主王柏滄申請畜│                                │
│    │                │    牧設施雞舍部份              │                                │
│    │                │三、（二十四）翁德彬            │                                │
├──┼────────┼────────────────┼────────────────┤
│ 2. │癸○○          │三、（十三）業主蔡裕部份        │貪污治罪條例第6 條第1 項第4 款對│
│ (乙) │                │三、（二十二）1.業主王柏滄申請自│於主管事務圖利罪嫌。            │
│    │                │                用農舍部份      │                                │
│    │                │                                │                                │
├──┼────────┼────────────────┼────────────────┤
│ 3. │卯○○          │三、（二）業主丑○○部份        │貪污治罪條例第6 條第1 項第4 款對│
│ (甲) │                │三、（四）業主子○○部份        │於主管事務圖利罪嫌。            │
│    │                │三、（六）2.業主吳維田之成功段12│                                │
│    │                │            50地號部份          │                                │
│    │                │三、（十一）業主楊鎮鴻部份      │                                │
│    │                │三、（十二）業主陳勝雄第二次申請│                                │
│    │                │        部份【即95年間申請部份】│                                │
│    │                │三、（十四）業主陳炳煌部份      │                                │
│    │                │三、（十五）業主陳賜玲部份      │                                │
│    │                │三、（十八）業主戊○○部份      │                                │
│    │                │三、（二十）業主詹仕賢部份      │                                │
├──┼────────┼────────────────┼────────────────┤
│ 3. │卯○○          │三、（十六）業主黃彩部份        │貪污治罪條例第6 條第1 項第4 款對│
│ (乙) │                │三、（二十二）2.業主王柏滄申請自│於主管事務圖利罪嫌。            │
│    │                │                用農舍部份      │                                │
└──┴────────┴────────────────┴────────────────┘
附件甲、
三、被告壬○○或與被告卯○○、癸○○共同，或與被告癸○○
    共同，或與被告卯○○共同利用被告壬○○任職埔鹽鄉公所
    建設課之機會，受下列（業主）之託，為渠等辦理如下所述
    之申請案（各被告所涉共犯犯罪事實之範圍，詳如理由欄肆
    、一、所述），而共同明知違背法令，為圖自己或各該等業
    主之私人不法利益，共犯下列所述對於主管事務圖利之犯行
    ：
 （一）業主庚○○部份：
       壬○○擔任該所違章建築查報人員，明知庚○○所有位於
       彰化縣埔鹽鄉○○段1112地號之鋼骨鐵皮屋之基地係屬實
       施區域計畫之地區，依建築法第3條及第25條第1項前段規
       定必須申請建造執照方得建築，庚○○於90年7、8月間取
       得上述地號土地後未曾申請領得建造執照，明知在實施區
       域計畫地區，申請農舍之申請人其土地取得及戶籍登記均
       應滿2年始得建築，卻因急需該處所作為住家及工廠（五
       金加工）使用，即於90年間擅自鳩工建造鋼骨鐵皮屋，核
       屬違章建築。壬○○知悉上情後，非但未依實施區域計畫
       地區建築管理辦法及違章建築處理辦法規定立即報告主管
       建築機關處理及迴避屬自己職務範圍之業務，竟為圖利自
       己及庚○○，以3萬元之代價，受庚○○全權委託辦理自
       用農舍建造執照及使用執照之申請，遂於93年3月1日代
       為填載「實施區域計畫地區自用農舍建築執照申請書」
       ，並旋於翌日即同年月2日自為審核，而在其職務上所掌
       管之公文書即「實施區域計畫地區自用農舍建造執照審
       查表」審核欄填載「擬准予發照及先行動工罰17 470 元
       及收規費1747元、村幹事壬○○、三月二日」、覆核欄
       內填載「村幹事壬○○代、三月二日」、批示欄填載「
       代為決行」；並於93年3月15日自行填發、代覆核及代為
       決行「埔鹽鄉公所建築執照先行動工罰款繳納通知書」
       後代為繳款17470元，而於同日自為發函予庚○○准給照
       建築，而在「彰化縣埔鹽鄉公所（函）稿」承辦單位欄
       填載「村幹事壬○○、三月二日」、課室主管欄填載「
       村幹事壬○○代、三月二日」、主任秘書欄填載「代為
       決行」，且壬○○明知庚○○所有之上述違章建築早已
       建築完成使用中，卻仍於其職務上所掌管之公文書說明
       欄登載「四、建築工程必須勘驗部份應由承造人按時申
       報主管機關或建築師勘驗合格後方得繼續動工。五、起
       造人於開工前應逕向地政單位申請鑑界，否則日後發生
       糾紛應由起造人自行負責」等不實事項，而違法於93 年
       3月2日填發彰化縣埔鹽鄉實施區域計畫地區自用農舍彰
       鹽鄉建字第2271號建築執照（惟仍由壬○○以代辦業者
       身份持有中），足以生損害於公務機關核發建築執照之
       正確性。嗣於同年月16日再代為填載「實施區域計畫地
       區自用農舍使用執照申請書」，因庚○○所購買施作在
       上址之普大預拌混凝土股份有限公司已停業，無從取得
       混凝土證明文件，遂由壬○○向知情之巨富公司負責人
       巳○○、職員丁○○索取「建築物新拌混凝土氯離子含
       量檢測報告單」、「預拌混凝土品質保證」、丁○○結
       業證書、巨富公司經濟部公司執照、經濟部工廠登記證
       、彰化縣政府營利事業登記證等資料，壬○○並自己填
       載內容為「一、茲保證所附之無輻射污染證明書如為影
       本，各項記載資料皆與正本相符無誤。二、所附無輻射
       污染證明書所載鋼筋已於93年3月2日施用於93彰鹽鄉建
       字第2271號建築工程，施用數量計10993kg噸，施用樓層
       為第貳層。承造人庚○○（由壬○○代簽）」之不實「
       保證書」。壬○○明知庚○○並非向巨富公司購買混凝
       土施作在上址，竟與巳○○、丁○○共同基於偽造業務
       上不實文書之犯意聯絡，於巳○○、丁○○所提供之「
       建築物新拌混凝土氯離子含量檢測報告單」上，由壬○○填載「工地（建物）名稱：庚○○農舍、座落地點：
       埔鹽鄉○○段1112地號、檢測時間：93年3月2日、開工
       日期：93年3月2日、混凝土澆置位置：基礎、本批混凝
       土共20M」等不實之事項，丁○○、巳○○則製作不實檢
       測資料黏貼及填載於該報告單上，另由巳○○出具空白
       「預拌混凝土品質保證書」，由壬○○填載「工程名稱
       ：庚○○農舍、工程地點：埔鹽鄉○○段1112地號、施
       工（澆置）範圍：基礎、數量：20M、規格：
       3000PSI」等不實事項，而共同製作業務上不實之文書。
       嗣壬○○旋即於同年月18、19日自為審核，而在其職務
       上所掌管之公文書即「實施區域計畫地區自用農舍使用
       執照審查表」審核欄填載「擬准予發照收規費200元、村
       幹事壬○○、三月十八日」、覆核欄內填載「村幹事壬○○代、三月十九日」、批示欄填載「代為決行」；並
       於同日自為發函予庚○○准給照使用，而在「彰化縣埔
       鹽鄉公所（函）稿」承辦單位欄填載「村幹事壬○○、
       三月十九日」、課室主管欄填載「村幹事壬○○代、三
       月十九日」、主任秘書欄填載「代為決行」，而違法於
       93年3月19日填發彰化縣埔鹽鄉實施區域計劃地區自用農
       舍使用執照，足以生損害於公務機關核發使用執照之正
       確性，並共同直接圖得私人不法利益。
 （二）業主丑○○部份：
       緣丑○○於94年3月18日經臺灣彰化地方法院拍賣標購取
       得彰化縣埔鹽鄉○○段272地號土地後，明知在實施區域
       計畫地區，申請農舍之申請人其土地取得及戶籍登記均應
       滿2年始得建築，因急需該處所作為住家及工廠（電器插
       頭加工）使用，即透過鄰居告知可委請壬○○代辦，遂前
       往壬○○、卯○○上開事務所洽辦。壬○○知悉上情後，
       明知違背法令，非但未勸導丑○○應遵守相關法令規定及
       迴避屬自己職務範圍之業務，竟為圖利自己、卯○○、癸○○及丑○○，仍以13萬5千元（包含雞舍容許使用、建
       築設計、建照申請、使用執照申請，其中2萬5千元歸癸○○所有為辦理獸醫師業務費用）之代價，受丑○○全權委
       託辦理畜牧設施雞舍容許使用、建造執照及使用執照之申
       請。壬○○除繪製位置圖外，將其中「農業用地容許作畜
       牧設施使用」部分之業務委由癸○○辦理，由癸○○任受
       託人，癸○○乃代為編撰內容不實（虛偽意思表示）之「
       農業用地容許作農業設施使用申請書」、「代理申辦畜牧
       場登記委託書」、「畜牧場經營生產計畫書」、「切結書
       」、「廢棄物處理」、「事業廢棄物清理計畫書自我判定
       表切結書」等文件，交由壬○○向埔鹽鄉公所農業課轉送
       彰化縣政府農業局申請，彰化縣政府承辦人午○○遂於94
       年9月15日以府農畜字第0940159246號函復同意容許使用
       。壬○○於取得彰化縣政府同意容許使用函後，再代為填
       載「實施區域計畫地區畜牧設施（雞舍）建造執照申請書
       」、「實施區域計畫地區畜牧設施（雞舍）建造執照審查
       表」，並代為拍攝現場照片黏貼於「建造執照及雜項執照
       簽證案件現地彩色照片」用紙上，及代為繪製配置圖及平
       面圖4張，並直接交由其所任職之埔鹽鄉公所建設課審核
       ，而由課員陳昌茂、課長王志倫在其職務上所掌管之公文
       書即「實施區域計畫地區畜牧設施（雞舍）建造執照審查
       表」填載「擬准予核發建照」、「代為決行」；並發函予
       陳姿華准予給照建築，而違法取得94年10月12日製發之彰
       化縣埔鹽鄉實施區域計畫地區畜牧設施（雞舍）彰鹽鄉建
       字第10934號建造執照（惟仍由壬○○以代辦業者身份持
       有中），足以生損害於公務機關核發建造執照之正確性。
       嗣於95年1月26日代為申請門牌證明書，再代為填載「實
       施區域計畫地區畜牧設施（雞舍）使用執照申請書」、「
       實施區域計劃地區畜牧設施（雞舍）使用執照審查表」，
       檢附上述建造執照、門牌證明書，及其填載之彰化縣營建
       工程空氣污染防治費末期費用申請繳納退（補）費申請書
       、久連預拌混凝土有限公司建築物新拌混凝土氯離子含量
       檢測報告單、預拌混凝土品質保證書、保證書，及其所拍
       攝完工照片，直接交由其所任職之埔鹽鄉公所建設課審核
       ，而由課員陳昌茂、課長王志倫在其職務上所掌管之公文
       書即「實施區域計劃地區畜牧設施（雞舍）使用執照審查
       表」填載「擬准予發照」、「代為決行」；並發函予陳姿
       華准予給照使用，而違法於95年2月10日取得彰化縣埔鹽
       鄉公所核發之彰化縣埔鹽鄉實施區域計畫地區畜牧設施（
       雞舍）使用執照（惟仍由壬○○以代辦業者身份持有中）
       ，足以生損害於公務機關核發使用執照之正確性，並共同
       直接圖得私人不法之利益。壬○○另基於利用職務上之機
       會詐取財物之犯意，向丑○○告稱：「除上述13萬5千元
       之費用外，仍需紅包打點相關人等，其本人2萬元、鄉公
       所人員2萬元、縣政府人員2萬元、繪圖人員1萬2千元、申
       請門牌號碼1萬8千元。」云云，致丑○○陷於錯誤而如數
       交付共計9萬元之金額。壬○○其後食髓知味，因上開使
       用執照仍由壬○○持有中，壬○○竟另基於藉勢勒索之犯
       意，以「公所內部紅包分不平起糾紛」為由，要求丑○○
       另交付9萬元以資解決，丑○○認不合理也無力負擔，乃
       委由其胞弟陳友吉與壬○○協調，壬○○不願事發，而不
       了了之，嗣隔1段時間後，壬○○再向丑○○恫稱：「要
       給伊1萬元，否則拿不到使用執照。」云云，丑○○為取
       得使用執照，遂聽命而將1萬元拿至壬○○上開住處交付
       壬○○，壬○○始交付使用執照予丑○○，而遂行其圖利
       、詐取財物、藉勢勒索之犯意。
 （三）業主乙○○部分：
       緣乙○○於89年間取得彰化縣埔鹽鄉○○段1434地號土地
       （面積1163平方公尺），於93年間欲興建農舍居住，明知
       申請興建農舍之該宗農業用地，興建農舍土地面積不得超
       過其耕地面積百分之10，其總樓地板面積不得超過495平
       方公尺，建築高度不得超過3層樓並不得超過10.5公尺，
       最大基層面積不得超過330平方公尺之限制規定，而申請
       農業用地容許作畜牧設施雞舍使用，各項設施合計面積不
       得超過畜牧場總面積百分之80（即畜牧設施使用之土地面
       積不超過畜牧場土地總面積百分之80），且有建築物者應
       依法領有建築執照，建築物高度超過2層（7公尺）須由建
       築師設計、監造及營造業承造等規定，認興建畜牧設施較
       興建農舍可利用空間大，遂決定以興建畜牧設施之名行興
       建農舍（別墅）之實，即透過他人介紹知悉壬○○有代辦
       此類業務，遂前往埔鹽鄉公所找壬○○洽辦。壬○○知悉
       上情後，明知違背法令，非但未勸導乙○○應遵守相關法
       令規定及迴避屬自己職務範圍之業務，竟為圖利自己、卯
       ○○、癸○○及乙○○，仍以6、7萬元（不包含2萬5千元
       歸癸○○所有為辦理獸醫師業務費用）之代價，受乙○○
       全權委託辦理畜牧設施雞舍容許使用、建造執照及使用執
       照之申請。壬○○除代為繪製位置圖及配置圖外，乃於93
       年1月27日代為編撰內容不實（虛偽意思表示）之申請書
       、農業用地容許作農業設施使用申請書、申請容許作畜牧
       設施使用經營計畫書、畜牧場經營計畫書、事業廢棄物清
       理計畫書自我判定表切結書、主要畜牧設施說明書等文件
       ，由黃佩瑛任本件之受託人，癸○○任畜牧場主要管理人
       ，交由壬○○遞交埔鹽鄉公所農業課轉送彰化縣政府農業
       局申請，彰化縣政府遂於93年3月2日以府農畜字第093001
       7985號函復同意容許使用。壬○○於取得彰化縣政府同意
       容許使用函後，再於93年4月8日代為填載「實施區域計畫
       地區畜牧設施（肉雞舍）建造執照申請書」、「實施區域
       計畫地區畜牧設施（肉雞舍）建造執照審查表」向埔鹽鄉
       公所申請建築執照，並於93年4月12日自為審核，而在其
       職務上所掌管之公文書即「實施區域計畫地區畜牧設施（
       肉雞舍）建造執照審查表」審核欄填載「擬：核符規定准
       予發照收規費2405元、村幹事壬○○、四月十二日」、覆
       核欄則由課長王志倫蓋印、批示欄填載「代為決行」；並
       於93年4月12日自為發函予乙○○准予給照建築，而在「
       彰化縣埔鹽鄉公所（函）稿」承辦單位欄填載「村幹事壬○○、四月十二日」、課室主管欄由課長王志倫蓋印、代
       為決行，且壬○○明知乙○○所有之上述建築早已動工興
       建中，卻仍於其職務上所掌管之公文書說明欄登載「三、
       ...先行動工罰鍰新台幣零元，...。四、建築工程必須勘
       驗部份應由承造人按時申報主管機關或建築師勘驗合格後
       方得繼續動工。五、起造人於開工前應逕向地政單位申請
       鑑界，否則日後發生糾紛應由起造人自行負責」等不實事
       項，嗣因本案高度超過7米需建築師簽證，故埔鹽鄉公所
       未核發建築執照，壬○○乃另於93年12月3日代為填載建
       造執照申請書，並委由卯○○所任職之辛○○建築師事務
       所負責人辛○○辦理建築師設計、監造及簽證等業務，而
       辛○○明知其辦理設計、監造及簽證等業務時，該處已先
       行動工，完成進度90％，並無實際辦理設計及監造業務，
       竟於93年12月3日出具不實之結構計算書，並由壬○○代
       為拍攝現場照片黏貼於「建造執照及雜項執照簽證案件現
       地彩色照片」用紙上，及代為繪製配置圖及平面圖8張（
       部分圖張以每張600至1000元之代價委由周又鳳繪製）後
       交由辛○○簽章，隨即由壬○○於同年12月7日自為審核
       ，而在其職務上所掌管之公文書即「建造執照及雜項執照
       查核審查表」查核及審查欄填載「擬：准予發照先行動工
       罰鍰2405元及收規費2405元、村幹事壬○○、十二月七日
       」、複核欄內填載「村幹事壬○○代、十二月七日」、決
       行欄填載「代為決行」；並於同日自為發函予乙○○准給
       照建築（主旨欄甚至填載為「台端申請《住宅》建築執照
       乙案核符規定准予給照建築」），而在「彰化縣埔鹽鄉公
       所（函）稿」承辦單位欄填載「村幹事壬○○、十二月七
       日」、課室主管欄填載「村幹事壬○○代、十二月七日」
       、主任秘書欄填載「代為決行」，且壬○○明知乙○○所
       有之上述建築早已動工興建中，卻仍於其職務上所掌管之
       公文書說明欄登載「三、...先行動工罰鍰新台幣貳仟肆
       佰零伍元...，四、建築工程必須勘驗部份應由承造人按
       時申報主管機關或建築師勘驗合格後方得繼續動工。五、
       起造人於開工前應逕向地政單位申請鑑界，否則日後發生
       糾紛應由起造人自行負責」等不實事項，而違法於93年12
       月7日填發彰化縣埔鹽鄉公所鹽鄉建字13669號建造執照（
       惟仍由壬○○以代辦業者身份持有中），並於該建造執照
       上方填載不實之「94.4.15鹽鄉建字第3413號准予94.4.4
       開工」事項，足以生損害於公務機關核發建築執照之正確
       性。嗣壬○○於94年4月4日再代為填載「使用執照申請書
       」及「建造執照變更設計申請書」（僅附卷並無收文），
       並委由辛○○建築師事務所負責人辛○○擔任設計人、監
       造人，及委由址設高雄市○鎮區○○里○○路64號6樓由
       秦衡玉擔任代表人之又山營造有限公司擔任承造人，並由
       壬○○填載不實之「營造業承攬建築工程竣工查報表」後
       ，由又山營造有限公司秦衡玉及技師陳嘉能簽章，壬○○
       再檢具於93年11月16日代為申請之門牌證明書，及又山營
       造有限公司於94年3月15日申報之不實內容之營業人銷售
       額與稅額申報書影本，及壬○○所填載，由又山營造有限
       公司、秦衡玉、辛○○建築師事務所、辛○○簽章，內容
       為「一、茲保證所附之無輻射污染證明書如為影本，各項
       記載資料皆與正本相符無誤。二、所附無輻射污染證明書
       所載鋼筋已於93年（空白）月（空白）日施用於93鹽鄉建
       字第13669號建築工程，施用數量計46.5噸，施用樓層為
       基礎、一、二層。」之「保證書」，壬○○並向巨富公司
       巳○○索取「預拌混凝土品質保證」及「建築物新拌混凝
       土氯離子含量檢測報告單」。嗣壬○○旋即於94年4月15
       日自為審核，而在其職務上所掌管之公文書即「使用執照
       審查表」審核欄填載「擬：核符准予發照、村幹事壬○○
       、四月十五日」、覆核位置填載「村幹事壬○○代、四月
       十五日」、批示位置填載「代為決行」；並於同日自為發
       函予乙○○准予給照使用（主旨欄甚至填載為「台端申請
       《住宅》使用執照乙案核符規定准予給照使用」），而在
       「彰化縣埔鹽鄉公所（函）稿」承辦單位欄填載「村幹事
       壬○○、四月十五日」、課室主管位置填載「村幹事壬○○代、四月十五日」、決行位置填載「代為決行」，而違
       法於94年4月15日填發內容不實之鹽鄉建字第3409號使用
       執照（使用執照上開工日期填載為94年4月4日、竣工日期
       填載為94年4月4日、發照日期94年4月15日、原建築執照
       核發日期93年12月7日號碼鹽鄉建字第13669號），足以生
       損害於公務機關核發使用執照之正確性，並共同直接圖得
       私人不法利益。壬○○嗣於94年4月29日自行在其職務上
       所掌管之公文書即「埔鹽鄉公所使用執照工本費繳納通知
       書」（黏貼於使用執照存根背面）填發欄填載「村幹事壬○○」、覆核位置填載「村幹事壬○○代」、徵收機關長
       官欄填載「代為決行」後，再代為向鹿港信用合作社埔鹽
       分社繳納使用執照工本費200元，再前往乙○○位於溪湖
       鎮住處將使用執照交付乙○○，並向乙○○收取尾款，而
       遂行其圖利之目的。
 （四）業主子○○部份：
       緣子○○係台琪工業有限公司負責人，於93年間取得彰化
       縣埔鹽鄉○○段1333、1334地號使用分區為特定農業區使
       用地類別為農牧用地之土地，其明知農牧用地僅能做農牧
       使用，農牧用地之容許使用項目及許可使用細目不包括工
       業設施廠房或相關設施等在內，且在實施區域計畫地區，
       申請農舍之申請人其土地取得及戶籍登記均應滿2年始得
       建築，因其所有位於台中市靠近漁市場附近土地遭台中市
       政府徵收，急需該處所作為工廠（金屬加工）及住家使用
       ，即透過他人介紹知悉壬○○有代辦此類業務，遂前往埔
       鹽鄉公所找壬○○洽辦。壬○○知悉上情後，明知違背法
       令，非但未勸導子○○應遵守相關法令規定及迴避屬自己
       職務範圍之業務，竟為圖利自己、卯○○、癸○○及子○○，仍以15萬2600元之代價，受子○○全權委託辦理畜牧
       設施雞舍容許使用、建造執照及使用執照之申請。壬○○
       除繪製配置圖外，將其中「農業用地容許作畜牧設施使用
       」部分之業務委由癸○○辦理，由癸○○任受託人，癸○○乃於94年12月22日代為編撰內容不實（虛偽意思表示）
       之「申請書」、「彰化縣農業用地容許作畜牧設施使用申
       請書表」、「農業用地容許作農業設施使用申請書」、「
       代理申辦畜牧場登記委託書」、「畜牧場經營生產計畫書
       」、「切結書」、「畜牧設施說明書」、「廢棄物處理」
       、「事業廢棄物清理計畫書自我判定表切結書」、「以網
       路傳輸方式申報事業廢棄物清理流向（上網申報）自我判
       定表切結書」等文件，交由壬○○於94年12月23日向埔鹽
       鄉公所農業課轉送彰化縣政府農業局申請，彰化縣政府不
       知情承辦人午○○遂於95年1月20日以府農畜字第0940253
       386號函復同意容許使用。嗣因故未能於6個月內興建完成
       ，乃由癸○○於95年7月19日代為填載申請書，交由壬○○向埔鹽鄉公所農業課轉送彰化縣政府農業局申請展延，
       彰化縣政府承辦人午○○遂於95年7月28日以府農畜字第
       0950141232號函復同意展延容許使用。壬○○於取得彰化
       縣政府同意容許使用函後，再檢附相關資料，以每件1萬8
       千元代價，委由林育如於95年7月19日代為填載「實施區
       域計劃地區畜牧設施建造執照申請書」向埔鹽鄉公所申請
       建造執照，嗣因本案高度超過「彰化縣申請農業設施興建
       高度及樓層審查基準」所限制之高度，故埔鹽鄉公所於95
       年7月24日以鹽鄉建字第8013號函予以退件而未核發建築
       執照，惟經壬○○再委由林育如於95年8月11日以相同內
       容之「實施區域計劃地區畜牧設施建造執照申請書」再次
       申請，而由相同承辦人即課員陳昌茂、課長王志倫在其職
       務上所掌管之公文書即「實施區域計劃地區畜牧設施建造
       執照審查表」填載「准予發照」、「代為決行」，嗣埔鹽
       鄉公所即於95年8月18日發函予子○○准予給照建築，並
       於95年8月18日核發彰鹽鄉建字第8948號「彰化縣埔鹽鄉
       實施區域計畫地區自用農舍建造執照」（按本件係申請畜
       牧設施建造執照，惟核發自用農舍建照執照），由壬○○
       以代辦業者身份持有，足以生損害於公務機關核發建築執
       照之正確性。嗣壬○○於96年1月19日委由林育如代為填
       載「實施區域計畫地區自用農舍使用執照申請書」（按本
       件原係申請畜牧設施容許使用及建造執照）及檢附於96年
       1月5日代為申請之門牌證明書及林育如於96年1月18日所
       填載內容為「一、茲保證所附之無輻射污染證明書如為影
       本，各項記載資料皆與正本相符無誤。二、所附無輻射污
       染證明書所載鋼筋已於95年10月30日（以立可白塗改過，
       原本字樣不詳）施用於彰鹽鄉建字第8948號建築工程，施
       用數量計29.01噸，施用樓層為基礎、第一層。」之不實
       「保證書」，惟與所檢附由鈞祥鋼鐵有限公司黃紫祥出具
       之「無放射性污染證明書」副聯記載「本證明書影本所列
       產品確於95年12月4日售予子○○」不符，壬○○並向巨
       富公司巳○○索取「預拌混凝土品質保證」及「建築物新
       拌混凝土氯離子含量檢測報告單」。嗣壬○○並在其所持
       有之「彰化縣埔鹽鄉實施區域計畫地區自用農舍建造執照
       」上填載不實內容之「95.11.28鹽鄉建字第0950013334號
       准予自95.8.18日開工」及「96.1.16鹽鄉建字第724號准
       予竣工展期1年至97.1.17」事項，埔鹽鄉公所乃於96年1
       月23日以鹽鄉建字第942號發函予子○○准予給照使用（
       主旨欄填載為「台端申請畜牧設施（雞舍）使用執照乙案
       核符規定，准予給照使用」），而核發使用執照，足以生
       損害於公務機關核發使用執照之正確性，並共同直接圖得
       私人不法利益。
 （五）業主丙○○部分：
       緣丙○○係金平陽食品實業有限公司負責人，於92年間取
       得彰化縣埔鹽鄉○○段495、496地號使用分區為特定農業
       區使用地類別為農牧用地之土地，其明知農牧用地僅能做
       農牧使用，農牧用地之容許使用項目及許可使用細目不包
       括工業設施廠房或相關設施等在內，且在實施區域計畫地
       區，申請農舍之申請人其土地取得及戶籍登記均應滿2年
       始得建築，卻欲以該處作為金平陽公司倉庫及住家使用，
       即透過甲○○介紹知悉壬○○有代辦此類業務，遂委由甲○○聯繫壬○○洽辦。壬○○知悉上情後，明知違背法令
       ，非但未勸導應遵守相關法令規定及迴避屬自己職務範圍
       之業務，竟為圖利自己、卯○○、癸○○、甲○○及丙○○，仍以13萬1772元之代價，受丙○○全權委託辦理畜牧
       設施雞舍容許使用、建造執照及使用執照之申請。壬○○
       遂於92年8月25日代為繪製位置圖及配置圖，並代為編撰
       內容不實（虛偽意思表示）之申請書、畜牧場登記申請書
       、畜牧場經營計畫書、廢棄物清理計畫書、主要畜牧設施
       說明書、土地所有權人陳清風同意書（由壬○○代簽）、
       畜牧場登記證書申請書、畜牧場登記證書等資料，由卯○○任受委託人，由癸○○提供獸醫師證書，向埔鹽鄉公所
       農業課轉送彰化縣政府農業局申請，彰化縣政府遂於92年
       10月3日以府農畜字第0920166791號函復同意容許使用。
       壬○○於取得彰化縣政府同意容許使用函後，因本案高度
       12.96公尺超過法令限制之高度，遂以不詳代價委由不知
       情之宋國安建築師事務所負責人宋國安擔任設計、監造人
       及簽證建築師，並於92年10月13日代為填載「畜牧設施建
       造執照（變更設計）申請書」向埔鹽鄉公所申請建造執照
       ，而由壬○○於同年月15日自為審核，而在其職務上所掌
       管之公文書即「畜牧設施建造執照審查表」綜合審查欄填
       載「擬：准予發照收規費14933元、村幹事壬○○、十月
       十五日」、「村幹事壬○○代、十月十五日」、「代為決
       行」等字樣；並於同日自為發函予丙○○准給照建築（主
       旨欄甚至填載為「台端申請《住宅》建築執照乙案核符規
       定准予給照建築」），而違法於92年10月15日製發鹽鄉建
       字第11200號「彰化縣埔鹽鄉公所（畜牧設施雞舍）建造
       執照」（惟仍由壬○○以代辦業者身份持有中），足以生
       損害於公務機關核發建築執照之正確性。嗣壬○○於92年
       11月24日代為填載「使用執照申請書」、「建造執照（變
       更設計）申請書」，並檢附於92年11月28日代為申請之門
       牌證明書，及壬○○所填載之「保證書」，壬○○並向巨
       富公司巳○○索取「預拌混凝土品質保證」及「建築物新
       拌混凝土氯離子含量檢測報告單」。壬○○並在其所持有
       之「彰化縣埔鹽鄉公所（畜牧設施雞舍）建造執照」上填
       載不實內容之「92.10.24鹽鄉建字第11721號准予92.10.2
       2日開工」事項。嗣壬○○旋即於92年11月28日自為審核
       ，而在其職務上所掌管之公文書即「使用執照審查表」審
       核欄填載「擬：准予發照及收規費200元、村幹事壬○○
       、十一月二十八日」、覆核位置由課長王志倫蓋印及代為
       決行，壬○○並於同日自為發函予丙○○准予給照使用（
       主旨欄甚至填載為「台端申請《住宅》使用執照乙案核符
       規定准予給照使用」），而在「彰化縣埔鹽鄉公所（函）
       稿」承辦單位欄填載「村幹事壬○○、十一月二十八日」
       、課室主管位置由課長王志倫蓋印及代為決行，而違法核
       發使用執照，足以生損害於公務機關核發使用執照之正確
       性，並共同直接圖得私人不法利益。
 （六）業主吳維田部份：
     1.永昌段1593地號：
       緣吳維田係佳興交通有限公司（下稱佳興公司）之負責人
       ，於87年4月間買賣取得彰化縣埔鹽鄉○○段1593地號使
       用分區為特定農業區使用地類別為農牧用地之土地（面積
       674平方公尺），渠明知農牧用地僅能做農牧使用，農牧
       用地之容許使用項目及許可使用細目不包括工業設施廠房
       或相關設施等在內，卻欲以該處作為佳興公司倉庫（汽車
       貨運、貨車買賣及仲介）使用，即透過他人介紹知悉壬○○有代辦此類業務，遂委由壬○○辦理。壬○○知悉上情
       後，明知違背法令，非但未勸導應遵守相關法令規定及迴
       避屬自己職務範圍之業務，竟為圖利自己、卯○○、癸○○及吳維田，仍以5萬元之代價，受吳維田全權委託辦理
       畜牧設施雞舍容許使用、建造執照及使用執照之申請。壬○○遂於92年12月24日代為繪製位置圖及配置圖，並代為
       編撰內容不實（虛偽意思表示）之申請書、非都市土地農
       業用地作畜牧設施容許使用申請書、代理申辦畜牧場登記
       委託書、畜牧場登記申請書、畜牧場經營計畫書、養肉雞
       廢棄物清理計畫書、主要畜牧設施說明書、畜牧場登記證
       書申請書、畜牧場登記證書等資料，由卯○○任受委託人
       ，由癸○○任畜牧場主要管理人，交由壬○○向埔鹽鄉公
       所農業課轉送彰化縣政府農業局申請，彰化縣政府遂於92
       年12月22日以府農畜字第0920217707號函復同意容許使用
       。壬○○於取得彰化縣政府同意容許使用函後，於92年12
       月24日代為填載「實施區域計畫地區畜牧設施（肉雞舍）
       建造執照申請書」向埔鹽鄉公所申請建造執照，而由壬○○於同年月25日自為審核，而在其職務上所掌管之公文書
       即「實施區域計畫地區畜牧設施（肉雞舍）建造執照審查
       表」審核欄填載「擬：准予發照收規費5268元、村幹事壬○○、十二月二十五日」、覆核欄內填載「村幹事壬○○
       代、十二月二十五日」、決行欄填載「代為決行」；並於
       同日自為發函予吳維田准予給照建築，而在「彰化縣埔鹽
       鄉公所（函）稿」承辦單位欄填載「村幹事壬○○、十二
       月二十五日」、課室主管欄填載「村幹事壬○○代、十二
       月二十五日」、主任秘書欄填載「代為決行」，而違法於
       92年12月25日製發彰鹽鄉建字14357號「彰化縣埔鹽鄉實
       施區域計畫地區畜牧設施（肉雞舍）建造執照」（惟仍由
       壬○○以代辦業者身份持有中），足以生損害於公務機關
       核發建築執照之正確性。嗣壬○○於93年12月14日代為填
       載「實施區域計畫地區畜牧設施（肉雞舍）使用執照申請
       書」，並檢附於93年12月24日代為申請之門牌證明書，及
       壬○○所填載內容為「一、茲保證所附之無輻射污染證明
       書如為影本，各項記載資料皆與正本相符無誤。二、所附
       無輻射污染證明書所載鋼筋已於93年9月25日施用於彰鹽
       鄉建字第14357號建築工程，施用數量計6.607噸，施用樓
       層為壹、貳層。」及「一、茲保證所附之無輻射污染證明
       書如為影本，各項記載資料皆與正本相符無誤。二、所附
       無輻射污染證明書所載鋼筋已於93年9月25日施用於彰鹽
       鄉建字第14357號建築工程，施用數量計3.213噸，施用樓
       層為基礎層。」之不實「保證書」，惟與所檢附由啟振鋼
       鐵有限公司魏朝陽出具之「無放射性污染證明書」副聯記
       載「本證明書影本所列產品1.767噸確於93年11月22日售
       予吳維田」及由新崇揚企業有限公司張建文出具之「無放
       射性污染證明書」副聯記載「本證明書影本所列產品中1.
       75噸確於93年11月14日售予吳維田」不符。壬○○並向埔
       鹽預拌混凝土有限公司施又心索取空白之「預拌混凝土品
       質保證書」及「建築物新拌混凝土氯離子含量檢測報告單
       」。嗣壬○○即於93年12月16日自為審核，而在其職務上
       所掌管之公文書即「實施區域計畫地區自用農舍（按本件
       是申請畜牧設施肉雞舍）使用執照審查表」審核欄填載「
       擬：核符准予發照收工本費200元、村幹事壬○○、十二
       月十六日」、覆核欄內填載「村幹事壬○○代、十二月十
       六日」、批示欄填載「代為決行」；並於同日自為發函予
       吳維田准予給照使用，而在「彰化縣埔鹽鄉公所（函）稿
       」承辦單位欄填載「村幹事壬○○、十二月十六日」、課
       室主管欄填載「村幹事壬○○代、十二月十六日」、主任
       秘書欄填載「代為決行」，而違法於93年12月16日製發使
       用執照，足以生損害於公務機關核發使用執照之正確性，
       並共同直接圖得私人不法利益。
     2.成功段1250地號：
       吳維田另於94年4月間取得彰化縣埔鹽鄉○○段1249（登
       記其妻卓玲娟，面積2600平方公尺）、1250（面積2500平
       方公尺）、1251（面積2500平方公尺）地號使用分區為都
       市計畫土地使用地類別為農業區用地之土地，其明知農業
       區土地僅能做農業使用，農業區地之容許使用項目及許可
       使用細目不包括工業設施廠房或相關設施等在內，因前委
       請壬○○以申辦畜牧場之名行興建廠房之實成功，遂欲在
       以上開3筆土地作為佳興公司倉庫（汽車貨運、貨車買賣
       及仲介）使用，即再度委由壬○○辦理。壬○○知悉上情
       後，明知違背法令，非但未勸導吳維田應遵守相關法令規
       定及迴避屬自己職務範圍之業務，竟為圖利自己、癸○○
       及吳維田、卓玲娟夫妻，仍以7、8萬元之代價，受吳維田
       全權委託辦理畜牧設施雞舍容許使用、建造執照及使用執
       照之申請。壬○○除填載「申請畜牧設施肉雞設使用同意
       書」及委由林育如繪製位置圖及配置圖外，將其中「農業
       用地容許作畜牧設施使用」部分之業務委由癸○○辦理，
       由癸○○任受託人，癸○○乃於94年7月1日及94年8月29
       日代為編撰內容不實（虛偽意思表示）之「申請書」、「
       彰化縣農業用地容許作畜牧設施使用申請書表」、「農業
       用地容許作農業設施使用申請書」、「代理申辦畜牧場登
       記委託書」、「畜牧場經營生產計畫書」、「切結書」、
       「畜牧設施說明書」、「廢棄物處理」、「事業廢棄物清
       理計畫書自我判定表切結書」、「以網路傳輸方式申報事
       業廢棄物清理流向（上網申報）自我判定表切結書」等文
       件，交由壬○○向埔鹽鄉公所農業課轉送彰化縣政府農業
       局申請，彰化縣政府不知情承辦人午○○遂於94年10月6
       日以府農畜字第0940172595號函復同意容許使用。壬○○
       於取得彰化縣政府同意容許使用函後，再檢附相關資料，
       以每件1萬8千元代價，委由林育如於94年10月19日代為填
       載「建築執照申請書」向彰化縣政府申請建築執照，嗣彰
       化縣政府即於94年10月31日發函予吳維田等准予給照建築
       ，並於94年10月31日核發玖拾肆府建管（建）字第貳零肆
       貳參貳號、貳零肆貳參肆號、貳零肆貳參伍號「彰化縣政
       府建造執照」，由壬○○以代辦業者身份持有，足以生損
       害於公務機關核發建築執照之正確性。嗣壬○○再委由林
       育如代為填載「使用執照申請書」及檢附於95年5月8日代
       為申請之門牌證明書等資料，向彰化縣政府申請使用執照
       。彰化縣政府乃於95年5月22日以府建管字第0950091010
       號（併91011、91012號）發函予吳維田等准予給照使用（
       ，而違法取得使用執照，足以生損害於公務機關核發使用
       執照之正確性，並共同直接圖得私人不法利益。
 （七）業主施並江部份：
       施並江於88年8月間繼承取得彰化縣埔鹽鄉○○段1262地
       號土地，嗣因急需該處所作為養殖肉羊及倉庫使用，即委
       由壬○○辦理，壬○○知悉後，非但未迴避屬自己職務範
       圍之業務，竟為圖利自己及施並江，以2萬元之代價，受
       施並江全權委託辦理非都市土地特定農業區農牧用地作畜
       牧場登記及主要畜牧設施容許使用、建造執照及使用執照
       之申請。壬○○遂於92年5月26日代為繪製位置圖及配置
       圖，並代為編撰申請書、畜牧場登記申請書、畜牧場經營
       計畫書、廢棄物清理計畫書、養羊污水處理計畫及流程、
       主要畜牧設施說明書、土地使用權同意書、畜牧場登記證
       書申請書、畜牧場登記證書等資料，由卯○○任受委託人
       ，向埔鹽鄉公所農業課轉送彰化縣政府農業局申請，彰化
       縣政府遂於92年7月16日以府農畜字第0920131847號函復
       同意容許使用（惟該函說明欄內誤載為「雞舍」，嗣後壬○○再代為申請更正，彰化縣政府乃於92年8月7日以府農
       畜字第09200144985號函同意更正為「羊舍」）。壬○○
       於取得彰化縣政府同意容許使用函後，遂於92年7月18日
       代為填載「實施區域計畫地區畜牧設施（肉羊舍）建造執
       照申請書」，並於同年7月25日自為審核，而在其職務上
       所掌管之公文書即「實施區域計畫地區畜牧設施（肉羊舍
       ）建造執照審查表」審核欄填載「擬：核符規定准予發照
       收規費847元、村幹事壬○○、七月二十五日」、覆核欄
       內填載「村幹事壬○○代、七月二十五日」、批示欄填載
       「代為決行」；並於同日自為發函予施並江准予給照建築
       （主旨欄甚至填載為「台端申請《自用農舍》建築執照乙
       案核符規定准予給照建築」），而在「彰化縣埔鹽鄉公所
       （函）稿」承辦單位欄填載「村幹事壬○○、七月二十五
       日」、課室主管欄填載「村幹事壬○○代、七月二十五日
       」、主任秘書欄填載「代為決行」，且壬○○明知施並江
       所有之上述建築已先行動工建築中，卻仍於其職務上所掌
       管之公文書說明欄登載「三、...先行動工罰鍰新台幣零
       元，...四、建築工程必須勘驗部份應由承造人按時申報
       主管機關或建築師勘驗合格後方得繼續動工。五、起造人
       於開工前應逕向地政單位申請鑑界，否則日後發生糾紛應
       由起造人自行負責」等不實事項，而未課予先行動工罰鍰
       ，以此方式圖利施並江。壬○○並向施並江收取2762元空
       氣污染防制費，實際僅繳納295元，所退2467元基於為自
       己不法所有意圖，而予以侵占入己，並違法於92年7月25
       日製發鹽鄉建字第7830號「彰化縣埔鹽鄉實施區域計畫地
       區畜牧設施（肉羊舍）建造執照」（惟仍由壬○○以代辦
       業者身份持有中），足以生損害於公務機關核發建造執照
       之正確性。嗣於同年8月29日再代為填載「實施區域計畫
       地區畜牧設施（肉羊舍）使用執照申請書」，嗣壬○○旋
       即於同年9月4日自為審核，而在其職務上所掌管之公文書
       即「實施區域計畫地區畜牧設施（肉羊舍）使用執照審查
       表」審核欄填載「擬：准予發照收規費200元、村幹事壬○○、九月四日」、覆核欄內填載「村幹事壬○○代、九
       月四日」、批示欄填載「代為決行」；並於同日自為發函
       予施並江准予給照使用，而在「彰化縣埔鹽鄉公所（函）
       稿」承辦單位欄填載「村幹事壬○○、九月四日」、課室
       主管欄填載「村幹事壬○○代、九月四日」、主任秘書欄
       填載「代為決行」，而違法於92年9月4日製發彰化縣埔鹽
       鄉實施區域計劃地區畜牧設施（肉羊舍）使用執照，足以
       生損害於公務機關核發使用執照之正確性，並共同直接圖
       得私人不法利益。
 （八）業主張志銘部分：
       緣張志銘（另簽分案偵辦）與其胞弟張文良於89年間取得
       彰化縣埔鹽鄉○○段54地號使用分區為特定農業區使用地
       類別為農牧用地之土地，欲在該處蓋造住家2棟供其與張
       文良居住使用，其明知申請興建農舍之該宗農業用地面積
       不得小於0.25公頃，而其所有上開土地面積僅為1940平方
       公尺，依法不得興建農舍，遂決定以興建畜牧設施之名行
       興建農舍之實，即透過他人介紹知悉壬○○有代辦此類業
       務，遂前往埔鹽鄉公所後方壬○○住處找壬○○洽辦。壬○○知悉上情後，明知違背法令，非但未勸導張志銘應遵
       守相關法令規定及迴避屬自己職務範圍之業務，竟為圖利
       自己、癸○○及張志銘、張文良，以不詳之代價，受張志
       銘全權委託辦理畜牧設施雞舍容許使用、建造執照及使用
       執照之申請。壬○○除繪製配置圖外，將其中「農業用地
       容許作畜牧設施使用」部分之業務委由癸○○辦理，由癸○○任受託人，癸○○乃於94年5月16日代為編撰內容不
       實（虛偽意思表示）之「申請書」、「彰化縣農業用地容
       許作畜牧設施使用申請書表」、「農業用地容許作農業設
       施使用申請書」、「代理申辦畜牧場登記委託書」、「畜
       牧設施肉雞設使用同意書」、「畜牧場經營生產計畫書」
       、「土地使用權同意書」、「畜牧設施說明書」、「廢棄
       物處理」、「事業廢棄物清理計畫書自我判定表切結書」
       、「以網路傳輸方式申報事業廢棄物清理流向（上網申報
       ）自我判定表切結書」等文件，交由壬○○於94年5月17
       日向埔鹽鄉公所農業課轉送彰化縣政府農業局申請。後因
       使用面積更改，乃由壬○○以不詳代價商請林明源提供「
       獸醫師登記證書」及身分證影本，而由壬○○於94年6月2
       4日代為編撰內容不實（虛偽意思表示）之「申請書」、
       「彰化縣農業用地容許作畜牧設施使用申請書表」、「農
       業用地容許作農業設施使用申請書」、「畜牧設施肉雞設
       使用同意書」、「畜牧場經營生產計畫書」、「土地使用
       權同意書」、「畜牧設施說明書」、「廢棄物處理」、「
       事業廢棄物清理計畫書自我判定表切結書」、「以網路傳
       輸方式申報事業廢棄物清理流向（上網申報）自我判定表
       切結書」等文件，交由壬○○於94年6月28日向埔鹽鄉公
       所農業課轉送彰化縣政府農業局申請，惟因本案所附申請
       書其畜牧場經營生產計畫之畜禽舍雞舍填寫2棟，而畜牧
       設施配置圖肉雞舍為1棟，經彰化縣政府於94年7月19日以
       府農畜字第0940134040號函請補正。後經壬○○在畜牧場
       經營生產計畫書以立可白塗改更正後，以相同之上述文件
       ，於94年7月28日向埔鹽鄉公所農業課轉送彰化縣政府農
       業局申請，彰化縣政府不知情承辦人午○○遂於94年9月1
       5日以府農畜字第0940155871號函復同意容許使用。壬○○於取得彰化縣政府同意容許使用函後，因不符張志銘所
       需，壬○○遂檢附相關資料，交還張志銘。由張志銘另於
       95年9月29日填載申請書向彰化縣埔鹽鄉公所申請農作產
       銷設施蔬菜育苗作業室、管理室及曬場等農業設施容許使
       用，彰化縣埔鹽鄉公所於95年10月14日函復同意容許使用
       。張志銘取得彰化縣埔鹽鄉容許使用同意函後，乃於95年
       12月12日填載內容不實（虛偽意思表示）之「實施區域計
       畫地區農業設施建造執照申請書」、申請興建自用農舍之
       「切結書」、「土地農業設施使用承諾書」、「廢棄物處
       理計劃書」及委由姓名年籍不詳之女子繪製之設計圖向埔
       鹽鄉公所申請建造執照，而由課員陳昌茂、課長王志倫在
       其職務上所掌管之公文書即「實施區域計劃地區農業設施
       建造執照審查表」填載「擬准予發照」、「代為決行」，
       嗣埔鹽鄉公所即於95年12月14日發函予張志銘准予給照建
       築農作產銷設施（蔬菜育苗作業室），並於95年12月14日
       核發彰鹽鄉建字第13943號「彰化縣埔鹽鄉實施區域計畫
       地區農作產銷設施（蔬菜育苗作業室）建照執照」，足以
       生損害於公務機關核發建築執照之正確性。嗣張志銘於96
       年7月10日填載「實施區域計畫地區農作產銷設施使用執
       照申請書」及檢附於96年6月26日申請之門牌證明書及張
       志銘於96年6月間某日所填載內容為「一、茲保證所附之
       無輻射污染證明書如為影本，各項記載資料皆與正本相符
       無誤。二、所附無輻射污染證明書所載鋼筋已於96年3月
       20日施用於95彰鹽鄉建字第13943號建築工程，施用數量
       計50.02噸，施用樓層為各層樓板。」之不實「保證書」
       ，與所檢附由彰水路鋼鐵股份有限公司陳俊雄出具之「無
       放射性污染證明書」副聯記載「本證明書影本所列產品確
       於96年6月20日售予張志銘」不符。彰化縣埔鹽鄉公所乃
       於96年7月10日以鹽鄉建字第7514號發函予張志銘准予給
       照使用，而核發彰鹽鄉建字第7514號彰化縣埔鹽鄉實施區
       域計畫地區農作產銷設施（蔬菜育苗作業室）使用執照，
       足以生損害於公務機關核發使用執照之正確性，並共同直
       接圖得私人不法利益。
 （九）業主蔡錦文部份：
       緣蔡錦文係未○○之胞弟，未○○係崧宏貿易有限公司（
       下稱崧宏公司）之負責人，未○○以蔡錦文名義於92年5
       月間買賣取得彰化縣埔鹽鄉○○段1292地號使用分區為特
       定農業區使用地類別為農牧用地之土地，渠等明知農牧用
       地僅能做農牧使用，農牧用地之容許使用項目及許可使用
       細目不包括工業設施廠房或相關設施等在內，卻欲以該處
       作為崧宏公司工廠（鋼管買賣）使用，即透過他人介紹知
       悉壬○○有代辦此類業務，遂由未○○委由壬○○辦理。
       壬○○知悉上情後，明知違背法令，非但未勸導應遵守相
       關法令規定及迴避屬自己職務範圍之業務，竟為圖利自己
       、卯○○、蔡錦文及未○○，仍以8萬元之代價，受未○○全權委託辦理畜牧設施雞舍容許使用、建造執照及使用
       執照之申請。壬○○遂於92年6月2日代為繪製位置圖及配
       置圖，並代為編撰內容不實（虛偽意思表示）之申請書、
       畜牧場登記申請書、畜牧場經營計畫書、養肉雞廢棄物清
       理計畫書、主要畜牧設施說明書、畜牧場登記證書申請書
       、畜牧場登記證書等資料，由卯○○任受委託人，由未○○提供其女蔡筱蓓員林農工畢業證書，交由壬○○向埔鹽
       鄉公所農業課轉送彰化縣政府農業局申請，彰化縣政府遂
       於92年7月16日以府農畜字第0920131846號函復同意容許
       使用。壬○○於取得彰化縣政府同意容許使用函後，於92
       年7月18日代為填載「實施區域計畫地區畜牧設施（肉雞
       舍）建造執照申請書」（按本件高度7.25公尺，依法應由
       建築師設計、監造及營造業承造，惟本件並無相關資料）
       向埔鹽鄉公所申請建造執照，而由壬○○於同年月22日自
       為審核，而在其職務上所掌管之公文書即「實施區域計畫
       地區畜牧設施（肉雞舍）建造執照審查表」審核欄填載「
       擬：核符規定准予發照收規費4995元、村幹事壬○○、七
       月二十二日」，再由課長王志倫覆核及代為決行；壬○○
       並於同年月24日自為發函予蔡錦文准給照建築（主旨欄甚
       至填載為「台端申請《自用農舍》建築執照乙案核符規定
       准予給照建築」），而在「彰化縣埔鹽鄉公所（函）稿」
       承辦單位欄填載「村幹事壬○○、七月二十二日」、課室
       主管欄蓋用「建設課長王志倫」、主任秘書欄蓋用「代為
       決行」，且壬○○明知未○○、蔡錦文所有之上述建築已
       先行動工建築中，卻仍於其職務上所掌管之公文書說明欄
       登載「三、...先行動工罰鍰新台幣零元，...四、建築工
       程必須勘驗部份應由承造人按時申報主管機關或建築師勘
       驗合格後方得繼續動工。五、起造人於開工前應逕向地政
       單位申請鑑界，否則日後發生糾紛應由起造人自行負責」
       等不實事項，而未課予先行動工罰鍰，以此方式圖利未○○、蔡錦文，而違法於92年7月24日填發彰化縣埔鹽鄉實
       施區域計畫地區畜牧設施（肉雞舍）彰鹽鄉建字第7828號
       建造執照（惟仍由壬○○以代辦業者身份持有中），足以
       生損害於公務機關核發建築執照之正確性。嗣壬○○於92
       年10月23日代為填載「實施區域計畫地區畜牧設施（肉雞
       舍）使用執照申請書」、「實施區域計畫地區畜牧設施（
       肉雞舍）建造執照（變更設計）申請書」（僅附卷而未送
       審查），並檢附於92年10月22日代為申請之門牌證明書，
       及壬○○所填載內容為「一、茲保證所附之無輻射污染證
       明書如為影本，各項記載資料皆與正本相符無誤。二、所
       附無輻射污染證明書所載鋼筋已於92年10月2日施用於彰
       鹽鄉建字第7828號建築工程，施用數量計48.065噸，施用
       樓層為壹層。」及「一、茲保證所附之無輻射污染證明書
       如為影本，各項記載資料皆與正本相符無誤。二、所附無
       輻射污染證明書所載鋼筋已於92年10月2日施用於彰鹽鄉
       建字第7828號建築工程，施用數量計10.5噸，施用樓層為
       基礎層。」之不實「保證書」。壬○○並向巨富公司巳○○索取「預拌混凝土品質保證」（其內第六點施工澆置時
       間為92年10月20日）及「建築物新拌混凝土氯離子含量檢
       測報告單」（其內檢測及建物開工日期為92年10月20日）
       。壬○○並在其所持有之「彰化縣埔鹽鄉公所（畜牧設施
       雞舍）建造執照」上填載不實內容之「92.10.20鹽鄉建字
       第11516號准予92.10.20開工」事項。嗣壬○○旋即於92
       年10月28日自為審核，而在其職務上所掌管之公文書即「
       實施區域計畫地區畜牧設施（肉雞舍）使用執照審查表」
       審核欄填載「擬：准予發照收規費200元、村幹事壬○○
       、十月二十八日」、覆核欄內填載「村幹事壬○○代、十
       月二十八日」、批示欄填載「代為決行」；並於同日自為
       發函予蔡錦文准予給照使用，而在「彰化縣埔鹽鄉公所（
       函）稿」承辦單位欄填載「村幹事壬○○、十月二十八日
       」、課室主管欄填載「村幹事壬○○代、十月二十八日」
       、主任秘書欄填載「代為決行」，而違法於92年10月28日
       製發使用執照，足以生損害於公務機關核發使用執照之正
       確性，並共同直接圖得私人不法利益。
 （十）業主鍾玉嬌部份：
       緣鍾玉嬌係謙鎰實業股份有限公司負責人，於93年9月間
       間買賣取得謙鎰公司斜對面之彰化縣埔鹽鄉○○段1734地
       號使用分區為特定農業區使用地類別為農牧用地之土地（
       面積1249平方公尺），其明知農牧用地僅能做農牧使用，
       農牧用地之容許使用項目及許可使用細目不包括工業設施
       廠房或相關設施等在內，依法本不得興建廠房或農舍，卻
       欲在該處興建該公司廠房及倉庫（汽車零件、油封、橡膠
       五金、橡膠模具製造）使用，遂決定以興建畜牧設施之名
       行興建廠房及倉庫之實，即透過他人介紹知悉壬○○有代
       辦此類業務，遂與其夫巫滿童前往埔鹽鄉公所找壬○○洽
       辦。壬○○知悉上情後，明知違背法令，非但未勸導鍾玉
       嬌、巫滿童應遵守相關法令規定及迴避屬自己職務範圍之
       業務，竟為圖利自己、卯○○、癸○○及鍾玉嬌、巫滿童
       夫妻，仍以5、6萬元之代價（不包含2萬5千元歸癸○○所
       有為辦理獸醫師業務費用）之代價，受鍾玉嬌全權委託辦
       理畜牧設施雞舍容許使用、建造執照及使用執照之申請。
       壬○○除代為繪製位置圖及配置圖外，乃於93年6月1日代
       為編撰內容不實（虛偽意思表示）之申請書、農業用地容
       許作農業設施使用申請書、申請容許作畜牧設施使用經營
       計畫書、畜牧場登記申請書、畜牧場經營計畫書、事業廢
       棄物清理計畫書自我判定表切結書、主要畜牧設施說明書
       、翁陽明土地及畜牧設施使用權同意書（由壬○○代簽、
       代蓋印）等文件，由黃佩瑛任本件之受委託人，癸○○任
       畜牧場主要管理人，交由壬○○遞交埔鹽鄉公所農業課轉
       送彰化縣政府農業局申請，彰化縣政府遂於93年7月6日以
       府農畜字第0930106376號函復同意容許使用。嗣鍾玉嬌以
       經濟因素未能在原許可核准期間興建完成為由，由壬○○
       於94年1月6日撰寫申請書代為申請展延，彰化縣政府於94
       年2月1日以府農畜字第0940006451號函復准予展延。壬○○於取得彰化縣政府同意容許使用函後，於93年8月10日
       代為填載「建造執照申請書」向埔鹽鄉公所申請建築執照
       ，且因本案高度超過7米需建築師設計、監造及簽證，遂
       委由卯○○所任職知情之辛○○建築師事務所負責人辛○○辦理建築師設計、監造及簽證等業務，壬○○乃於93年
       8月13日自為審核，而在其職務上所掌管之公文書即「建
       造執照及雜項執照查核審查表」查核及審查欄填載「擬：
       准予發照及收規費9880元、村幹事壬○○、八月十三日」
       、再由課長王志倫複核及代為決行；壬○○並於同日自為
       發函予鍾玉嬌准予給照建築（主旨欄甚至填載為「台端申
       請《住宅》建築執照乙案核符規定准予給照建築」），而
       在「彰化縣埔鹽鄉公所（函）稿」承辦單位欄填載「村幹
       事壬○○、八月十三日」、課室主管欄蓋用「建設課長王
       志倫」、主任秘書欄蓋用「代為決行」，而違法於93年8
       月16日製發彰化縣埔鹽鄉公所鹽鄉建字8956號（畜牧設施
       肉雞舍）建造執照（惟仍由壬○○以代辦業者身份持有中
       ），足以生損害於公務機關核發建築執照之正確性。嗣壬○○於93年10月21日代為填載「建造執照變更設計申請書
       」將設計人、監造人、承造人欄內容改為自行設計、自行
       監造、自行承造，變更說明及理由欄內則填載「原第一層
       高度5.4M變更為3.5M，原第二層高度4.0M變更為2.5M，原
       簷高9.7M變更為6.3M，原建築物高度10.32M變更為6.92 M
       ，原監造人辛○○建築師事務所變更後為起造人鍾玉嬌自
       行監造，其餘不變。」等字樣，旋即於翌日即同年月22
       日自為審核，而在其職務上所掌管之公文書即「建造執照
       及雜項執照查核審查表」查核及審查欄填載「擬：核符准
       予變更設計、村幹事壬○○、十月二十二日」、複核欄內
       填載「村幹事壬○○代、十月二十二日」、批示欄填載「
       代為決行」；並於同日自為發函予鍾玉嬌准予變更設計，
       而在「彰化縣埔鹽鄉公所（函）稿」承辦單位欄填載「村
       幹事壬○○、十月二十二日」、課室主管欄填載「村幹事
       壬○○代、十月二十二日」、主任秘書欄填載「代為決行
       」，而違法准予變更設計，足以生損害於公務機關核發建
       造執照之正確性。壬○○另於94年5月16日代為填載「實
       施區域計畫地區畜牧設施（肉雞舍）使用執照申請書」，
       及於94年5月13日代為申請之門牌證明書等相關資料，嗣
       壬○○於94年5月18日自為審核，而在其職務上所掌管之
       公文書即「實施區域計畫地區畜牧設施（肉雞舍）使用執
       照審查表」審核欄填載「擬：核符准予發照收工本費200
       元、村幹事壬○○、五月十八日」、課室主管欄蓋用「建
       設課長王志倫」、主任秘書欄蓋用「代為決行」；並於翌
       日即94年5月19日自為發函予鍾玉嬌准予給照使用，而在
       「彰化縣埔鹽鄉公所（函）稿」承辦單位位置填載「村幹
       事壬○○、五月十八日」、課室主管位置蓋用「建設課長
       王志倫」、主任秘書位置蓋用「代為決行」，而違法於94
       年5月19日製發內容不實之鹽鄉建字第5089號使用執照，
       足以生損害於公務機關核發使用執照之正確性，並共同直
       接圖得私人不法利益。
 （十一）業主楊鎮鴻部分：
       緣楊鎮鴻係德固手套行負責人，其父楊旺於70年9月間繼
       承取得彰化縣埔鹽鄉○○段1876地號使用分區為特定農業
       區使用地類別為農牧用地之土地（面積1450平方公尺），
       其明知農牧用地僅能做農牧使用，農牧用地之容許使用項
       目及許可使用細目不包括工業設施廠房或相關設施等在內
       ，依法本不得興建廠房，卻欲在該處興建該德固手套行廠
       房（生產橡膠手套）使用，遂決定以興建畜牧設施之名行
       興建廠房之實，即透過他人介紹知悉壬○○有代辦此類業
       務，遂前往埔鹽鄉公所找壬○○洽辦。壬○○知悉上情後
       ，明知違背法令，非但未勸導楊鎮鴻應遵守相關法令規定
       及迴避屬自己職務範圍之業務，竟為圖利自己、卯○○、
       癸○○及楊鎮鴻，仍以9萬元（不包含2萬5千元歸癸○○
       所有為辦理獸醫師業務費用）之代價，受楊鎮鴻全權委託
       辦理畜牧設施雞舍容許使用、建造執照及使用執照之申請
       。壬○○除代為繪製位置圖及配置圖外，將其中「農業用
       地容許作畜牧設施使用」部分之業務委由癸○○辦理，由
       癸○○任受委託人，癸○○乃代為編撰內容不實（虛偽意
       思表示）之「申請書」、「彰化縣農業用地容許作農業設
       施使用申請書表」、「農業用地容許作農業設施使用申請
       書」、「代理申辦畜牧場登記委託書」、「畜牧場經營生
       產計畫書」、「切結書」、「畜牧設施說明書」、「土地
       使用權同意書」、「畜牧設施使用權同意書」、「事業廢
       棄物清理計畫書自我判定表切結書」、「以網路傳輸方式
       申報事業廢棄物清理流向（上網申報）自我判定表切結書
       」、「廢棄物處理」等文件，交由壬○○於95年1月24 日
       向埔鹽鄉公所農業課轉送彰化縣政府農業局申請，彰化縣
       政府承辦人午○○遂於95年3月17日以府農畜字第0950255
       86號函復同意容許使用。壬○○於取得彰化縣政府同意容
       許使用函後，再檢附相關資料，委由林育如於95年4月3日
       代為填載「實施區域計劃地區畜牧設施建造執照申請書」
       向埔鹽鄉公所申請建造執照（本案高度於申請容許使用時
       填載為4.2公尺，於申請建造時填載為6.9公尺），由承辦
       人即課員陳昌茂、課長王志倫在其職務上所掌管之公文書
       即「實施區域計劃地區畜牧設施建造執照審查表」填載「
       擬：准予發照」、「代為決行」，嗣埔鹽鄉公所即於95年
       4月10日發函予楊鎮鴻准予給照建築，並於同日核發彰鹽
       鄉建字第3684號「彰化縣埔鹽鄉實施區域計畫地區畜牧設
       施（雞舍）建造執照」，由壬○○以代辦業者身份持有，
       足以生損害於公務機關核發建築執照之正確性。嗣壬○○
       於95年7月25日委由林育如代為填載「實施區域計畫地區
       自用農舍使用執照申請書」（按本件原係申請畜牧設施容
       許使用及建造執照）及檢附於95年7月20日代為申請之門
       牌證明書，向埔鹽鄉公所申請使用執照。由壬○○交由其
       所任職之埔鹽鄉公所建設課審核，而由課員陳昌茂1人於
       95年7月27日在其職務上所掌管之公文書即「實施區域計
       劃地區自用農舍使用執照審查表」（按本件原係申請畜牧
       設施容許使用及建造執照）填載「擬：准予發照」，並於
       95年7月28日由課員陳昌茂、課長王志倫發函予楊鎮鴻准
       予給照使用（惟主旨又回復到「台端申請畜牧設施（雞舍
       ）使用執照乙案核符規定，准予給照使用」），而違法於
       95年7月28日取得彰化縣埔鹽鄉公所核發之使用執照，足
       以生損害於公務機關核發使用執照之正確性，並共同直接
       圖得私人不法之利益。
 （十二）業主陳勝雄部份：
       緣陳勝雄於84年間繼承取得彰化縣埔鹽鄉○○段1875地號
       使用分區為特定農業區使用地類別為農牧用地之土地，渠
       明知農牧用地僅能做農牧使用，農牧用地之容許使用項目
       及許可使用細目不包括工業設施廠房或相關設施等在內，
       卻欲以該處作為三和企業社廠房（包裝袋生產加工）使用
       ，即透過他人介紹知悉壬○○有代辦此類業務，遂委由壬○○辦理。壬○○知悉上情後，明知違背法令，非但未勸
       導陳勝雄應遵守相關法令規定及迴避屬自己職務範圍之業
       務，竟為圖利自己、卯○○及陳勝雄，仍以5、6萬元之代
       價，受陳勝雄全權委託辦理畜牧設施雞舍容許使用、建造
       執照及使用執照之申請。壬○○遂於92年11月12日代為繪
       製位置圖及配置圖，並代為編撰內容不實（虛偽意思表示
       ）之申請書、非都市土地農業用地作畜牧設施容許使用申
       請書、代理申辦畜牧場登記委託書、畜牧場登記申請書、
       畜牧場經營計畫書、養肉雞廢棄物清理計畫書、主要畜牧
       設施說明書、畜牧場登記證書申請書、畜牧場登記證書等
       資料，由卯○○任受委託人，王金閔任畜牧場主要管理人
       ，交由壬○○向埔鹽鄉公所農業課轉送彰化縣政府農業局
       申請，彰化縣政府遂於92年12月22日以府農畜字第092021
       7697號函復同意容許使用。壬○○於取得彰化縣政府同意
       容許使用函後，於92年12月24日代為填載「實施區域計畫
       地區畜牧設施（肉雞舍）建造執照申請書」（按本件高度
       7.2公尺，依法應由建築師設計、監造及營造業承造，惟
       本件並無相關資料）向埔鹽鄉公所申請建造執照，而由壬○○於同年月25日自為審核，而在其職務上所掌管之公文
       書即「實施區域計畫地區畜牧設施（肉雞舍）建造執照審
       查表」審核欄填載「擬：准予發照收規費2142元、村幹事
       壬○○、十二月二十五日」、覆核欄內填載「村幹事壬○○代、十二月二十五日」、批示欄填載「代為決行」；壬○○並於同年月25日自為發函予陳勝雄准給照建築，而在
       「彰化縣埔鹽鄉公所（函）稿」承辦單位欄填載「村幹事
       壬○○、十二月二十五日」、課室主管欄填載「村幹事壬○○代、十二月二十五日」、主任秘書欄填載「代為決行
       」，而違法於92年12月25日製發建造執照，足以生損害於
       公務機關核發建造執照之正確性。嗣陳勝雄因故而未建造
       ，及至95年間，陳勝雄再度欲以該處作為三和企業社廠房
       使用，遂再委由壬○○辦理。壬○○知悉上情後，明知違
       背法令，非但未勸導陳勝雄應遵守相關法令規定及迴避屬
       自己職務範圍之業務，竟為圖利自己、癸○○及陳勝雄，
       再度以5、6萬元之代價，受陳勝雄全權委託辦理畜牧設施
       雞舍容許使用、建造執照及使用執照之申請。壬○○除代
       為繪製位置圖及配置圖外，將其中「農業用地容許作畜牧
       設施使用」部分之業務委由癸○○辦理，由癸○○任受委
       託人及畜牧場主要管理人，癸○○乃代為編撰內容不實（
       虛偽意思表示）之「申請書」、「彰化縣農業用地容許作
       農業設施使用申請書表」、「農業用地容許作農業設施使
       用申請書」、「代理申辦畜牧場登記委託書」、「畜牧場
       經營生產計畫書」、「切結書」、「畜牧設施說明書」、
       「事業廢棄物清理計畫書自我判定表切結書」、「以網路
       傳輸方式申報事業廢棄物清理流向（上網申報）自我判定
       表切結書」、「廢棄物處理」等文件，交由壬○○於95年
       2 月7日及同年3月3日向埔鹽鄉公所農業課轉送彰化縣政
       府農業局申請，彰化縣政府承辦人午○○遂於95年4月17
       日以府農畜字第0950046071號函復同意容許使用。壬○○
       於取得彰化縣政府同意容許使用函後，再檢附相關資料，
       委由林育如於95年7月19日代為填載「實施區域計劃地區
       畜牧設施建造執照申請書」向埔鹽鄉公所申請建造執照（
       本案高度於申請容許使用時填載為7公尺，於申請建造時
       填載為6.9公尺），由承辦人即課員陳昌茂、課長王志倫
       在其職務上所掌管之公文書即「實施區域計劃地區畜牧設
       施建造執照審查表」填載「擬：准予發照」、「代為決行
       」，嗣埔鹽鄉公所即於95年7月28日發函予陳勝雄准予給
       照建築，並於同日核發鹽鄉建字第8014號建造執照，足以
       生損害於公務機關核發建造執照之正確性。
 （十三）業主蔡裕部份：
       緣蔡裕之子蔡秋波係欣翔手套有限公司負責人，蔡裕於78
       年間買賣取得彰化縣埔鹽鄉○○段1777地號使用分區為特
       定農業區使用地類別為農牧用地之土地（面積2488平方公
       尺），其明知農牧用地僅能做農牧使用，農牧用地之容許
       使用項目及許可使用細目不包括工業設施廠房或相關設施
       等在內，依法本不得興建廠房，卻欲在該處興建該公司廠
       房（生產手套）及住家使用，遂決定以興建畜牧設施之名
       行興建廠房及住家之實，適壬○○透過他人知悉蔡裕有意
       辦理此類業務，遂直接前往蔡裕住處向蔡裕招攬承辦。壬○○明知違背法令，非但未勸導蔡裕應遵守相關法令規定
       及迴避屬自己職務範圍之業務，竟為圖利自己、卯○○、
       癸○○及蔡裕、蔡秋波父子，仍以不詳代價，受蔡裕全權
       委託辦理畜牧設施雞舍容許使用、建造執照及使用執照之
       申請。壬○○除代為繪製位置圖及配置圖外，乃於91年11
       月14日代為編撰內容不實（虛偽意思表示）之申請書、非
       都市土地農業用地作畜牧設施容許使用申請書、代理申辦
       畜牧場登記委託書、畜牧場登記申請書、畜牧場經營計畫
       書、養肉雞廢棄物清理計畫書、主要畜牧設施說明書、畜
       牧場登記證書申請書、畜牧場登記證書等資料，由黃佩瑛
       任本件之受委託人，王金閔任畜牧場主要管理人，交由壬○○遞交埔鹽鄉公所農業課轉送彰化縣政府農業局申請，
       彰化縣政府遂於91年12月20日以府農畜字第09102399560
       號函復同意容許使用。壬○○於取得彰化縣政府同意容許
       使用函後，於92年2月12日代為填載「實施區域計畫地區
       畜牧設施（肉雞舍）建造執照申請書」向埔鹽鄉公所申請
       建造執照，壬○○乃於92年2月17日自為審核，而在其職
       務上所掌管之公文書即「實施區域計畫地區自用農舍（按
       本件係申請畜牧設施肉雞舍）建造執照審查表」審核欄填
       載「擬：准予發照收規費2348元、村幹事壬○○、二月十
       七日」、覆核欄內填載「村幹事壬○○代、二月十七日」
       、批示欄填載「代為決行」；壬○○並於同日自為發函予
       蔡裕准予給照建築（主旨欄甚至填載為「台端申請《自用
       農舍》建築執照乙案核符規定准予給照建築」），而在「
       彰化縣埔鹽鄉公所（函）稿」承辦單位欄填載「村幹事壬○○、二月十七日」、課室主管欄填載「村幹事壬○○代
       、二月十七日」、主任秘書欄填載「代為決行」，而違法
       於92年2月17日製發彰鹽鄉建字第1567號「彰化縣埔鹽鄉
       實施區域計畫地區畜牧設施（肉雞舍）建造執照」，足以
       生損害於公務機關核發建造執照之正確性。嗣壬○○於92
       年8月12日代為填載「實施區域計畫地區畜牧設施（肉雞
       舍）使用執照申請書」，及於92年8月6日代為申請之門牌
       證明書等資料，由壬○○於92年8月15日自為審核，而在
       其職務上所掌管之公文書即「實施區域計畫地區畜牧設施
       （肉雞舍）使用執照審查表」審核欄填載「擬：准予發照
       收規費200元、村幹事壬○○、八月十五日」、覆核欄內
       填載「村幹事壬○○代、八月十五日」、批示欄填載「代
       為決行」；並於同日自為發函予蔡裕准予給照使用（主旨
       欄甚至填載為「台端申請《自用農舍》使用執照乙案核符
       規定准予給照使用」），而在「彰化縣埔鹽鄉公所（函）
       稿」承辦單位欄填載「村幹事壬○○、八月十五日」、課
       室主管欄填載「村幹事壬○○代、八月十五日」、主任秘
       書欄填載「代為決行」，而違法於92年8月15日製發使用
       執照，足以生損害於公務機關核發使用執照之正確性，並
       共同直接圖得私人不法利益。
 （十四）業主陳炳煌部份：
       緣陳炳煌於91年12月間拍賣取得彰化縣埔鹽鄉○○段573
       地號使用分區為特定農業區使用地類別為農牧用地之土地
       （面積2409平方公尺），其明知農牧用地僅能做農牧使用
       ，農牧用地之容許使用項目及許可使用細目不包括工業設
       施廠房或相關設施等在內，依法本不得興建廠房或倉庫，
       卻欲在該處興建倉庫使用，遂決定以興建畜牧設施之名行
       興建倉庫之實，即透過他人介紹知悉壬○○有代辦此類業
       務，遂前往埔鹽鄉公所後方壬○○租屋處找壬○○洽辦。
       壬○○知悉上情後，明知違背法令，非但未勸導陳炳煌應
       遵守相關法令規定及迴避屬自己職務範圍之業務，竟為圖
       利自己、卯○○、癸○○及陳炳煌，仍以10餘萬元（其中
       2萬5千元歸癸○○所有為辦理獸醫師業務費用）之代價，
       受陳炳煌全權委託辦理畜牧設施雞舍容許使用、建造執照
       及使用執照之申請。壬○○除代為繪製位置圖及配置圖外
       ，將其中「農業用地容許作畜牧設施使用」部分之業務委
       由癸○○辦理，由癸○○任受委託人，癸○○乃於94年10
       月3日代為編撰內容不實（虛偽意思表示）之「申請書」
       、「彰化縣農業用地容許作農業設施使用申請書表」、「
       農業用地容許作農業設施使用申請書」、「代理申辦畜牧
       場登記委託書」、「畜牧場經營生產計畫書」、「切結書
       」、「畜牧設施說明書」、「畜牧設施使用權同意書」、
       「廢棄物處理」、「事業廢棄物清理計畫書自我判定表切
       結書」、「以網路傳輸方式申報事業廢棄物清理流向（上
       網申報）自我判定表切結書」、「廢棄物處理」等文件，
       交由壬○○於94年10月5日向埔鹽鄉公所農業課轉送彰化
       縣政府農業局申請，彰化縣政府承辦人午○○遂於94年11
       月15日以府農畜字第0940199519號函復同意容許使用。壬○○於取得彰化縣政府同意容許使用函後，再檢附相關資
       料（其中除配置圖及位置圖1張為壬○○所繪外，其餘設
       計圖為壬○○以每張800元代價委由周又鳳繪製），於94
       年11月22日代為填載「實施區域計畫地區畜牧設施（雞舍
       ）建造執照申請書」向埔鹽鄉公所申請建造執照（本案高
       度於申請容許使用時填載為7公尺，於申請建造時填載為
       6.9公尺），由承辦人即課員陳昌茂、課長王志倫在其職
       務上所掌管之公文書即「實施區域計畫地區畜牧設施建造
       執照審查表」填載「擬：准予建築」、「代為決行」，嗣
       埔鹽鄉公所即於94年11月30日發函予陳炳煌准予給照建築
       ，並於同日核發彰鹽鄉建字第13028號「彰化縣埔鹽鄉實
       施區域計畫地區畜牧設施（雞舍）建造執照」，惟由壬○○以代辦業者身份持有，足以生損害於公務機關核發建築
       執照之正確性。嗣壬○○於95年5月16日委由林育如代為
       填載「實施區域計畫地區畜牧設施（雞舍）使用執照申請
       書」及檢附於95年5月11日代為申請之門牌證明書，及壬○○所填載內容為「一、茲保證所附之無輻射污染證明書
       如為影本，各項記載資料皆與正本相符無誤。二、所附無
       輻射污染證明書所載鋼筋已於95年3月1日施用於彰鹽鄉建
       字第13028號建築工程，施用數量計7.472噸，施用樓層為
       基礎、第一層。」之不實「保證書」，與所檢附由鴻宜鋼
       鐵行蔡美美出具之「無放射性污染證明書」副聯記載「客
       戶名稱陳炳煌、日期95年4月4日」不符。壬○○並向巨富
       公司巳○○索取「預拌混凝土品質保證」及「建築物新拌
       混凝土氯離子含量檢測報告單」，向埔鹽鄉公所申請使用
       執照。由壬○○交由其所任職之埔鹽鄉公所建設課審核，
       而由課員陳昌茂、課長王志倫在其職務上所掌管之公文書
       即「實施區域計劃地區畜牧設施（雞舍）使用執照審查表
       」填載「擬：准予發照」、「代為決行」，並於95年5 月
       19日由課員陳昌茂、課長王志倫發函予陳炳煌准予給照使
       用，而違法取得彰化縣埔鹽鄉公所核發之使用執照，足以
       生損害於公務機關核發使用執照之正確性，並共同直接圖
       得私人不法之利益。
 （十五）業主陳賜玲部份：
       緣陳賜玲與巫振隆係夫妻關係，陳賜玲於91年12月間買賣
       取得彰化縣埔鹽鄉○○段457地號使用分區為特定農業區
       使用地類別為農牧用地之土地（面積3131平方公尺），渠
       等明知農牧用地僅能做農牧使用，農牧用地之容許使用項
       目及許可使用細目不包括工業設施廠房或相關設施等在內
       ，依法本不得興建廠房，卻欲在該處興建農機修理廠（含
       中古農機買賣）使用，遂決定以興建畜牧設施之名行興建
       廠房及住家之實，遂透過不知情之楊進安介紹，前往壬○○位於公所後方租住處向壬○○洽辦。壬○○明知違背法
       令，非但未勸導陳賜玲、巫振隆應遵守相關法令規定及迴
       避屬自己職務範圍之業務，竟為圖利自己、卯○○、癸○○及陳賜玲、巫振隆夫妻，仍以農舍4萬餘元及畜牧設施
       雞舍15萬餘元之代價，受陳賜玲、巫振隆全權委託辦理畜
       牧設施雞舍容許使用、畜牧設施雞舍及農舍之建造執照及
       使用執照之申請。壬○○除代為繪製位置圖及配置圖外，
       乃於94年7月11日與癸○○共同代為編撰內容不實（虛偽
       意思表示）之「申請書」、「農業用地容許作農業設施使
       用申請書」、「申請畜牧設施肉雞舍使用同意書」、「切
       結書」、「廢棄物處理」、畜牧場登記申請書、「畜牧場
       經營計畫書」、「事業廢棄物清理計畫書自我判定表切結
       書」、「以網路傳輸方式申報事業廢棄物清理流向（上網
       申報）自我判定表切結書」、「畜牧設施說明書」等文件
       ，由不知情之林明源任畜牧場主要管理人，由壬○○遞交
       埔鹽鄉公所農業課轉送彰化縣政府農業局申請。惟因申請
       之雞舍等相關管理設施，經埔鹽鄉公所派員現場實地勘查
       後，發現申請土地上留有貨櫃屋及鐵柵欄等非屬農業用地
       容許作畜牧設施，認與申請項目不符，遂於94年7月14日
       以鹽鄉農字第0940007280號函退件。嗣壬○○乃於94年7
       月27日以相同之上述文件等再次申請，彰化縣政府遂於94
       年9月15日以府農畜字第0940155883號函復同意容許使用
       。壬○○於取得彰化縣政府同意容許使用函後，再檢附相
       關資料（其中除配置圖及位置圖1張為壬○○所繪外，其
       餘設計圖為壬○○以每張800元代價委由周又鳳繪製），
       於94年9月28日代為填載「實施區域計畫地區畜牧設施雞
       舍建造執照申請書」向埔鹽鄉公所申請建造執照（本案高
       度於申請容許使用時填載為7公尺，於申請建造時填載為
       6.9公尺），由承辦人即課員陳昌茂、課長王志倫在其職
       務上所掌管之公文書即「實施區域計畫地區畜牧設施雞舍
       建造執照審查表」填載「代為決行」，嗣埔鹽鄉公所即於
       94年9月30日發函予陳賜玲准予給照建築，並於同日核發
       鹽鄉建字第10616號「彰化縣埔鹽鄉實施區域計畫地區畜
       牧設施雞舍建造執照」，惟由壬○○以代辦業者身份持有
       ，足以生損害於公務機關核發建築執照之正確性。壬○○
       另於95年2月10日代為填載「實施區域計畫地區畜牧設施
       （雞舍）使用執照申請書」，及於95年2月9日代為申請之
       門牌證明書，及壬○○所填載內容為「一、茲保證所附之
       無輻射污染證明書如為影本，各項記載資料皆與正本相符
       無誤。二、所附無輻射污染證明書所載鋼筋已於94年11月
       2日施用於彰鹽鄉建字第10616號建築工程，施用數量計10
       072kg，施用樓層為第壹層。」及「一、茲保證所附之無
       輻射污染證明書如為影本，各項記載資料皆與正本相符無
       誤。二、所附無輻射污染證明書所載鋼筋已於94年11月2
       日施用於彰鹽鄉建字第10616號建築工程，施用數量計7.
       325噸，施用樓層為基礎、壹層。」之不實「保證書」，
       與所檢附由晉茂企業社申○○（為另名業主黃彩之夫）出
       具之「無放射性污染證明書」副聯記載「本證明書影本所
       列產品之870kg、598kg、436kg、1128kg、2640kg、4400k
       g確於95年1月19日售予陳賜玲雞舍興建工程」及由豐榮鐵
       材加工部洪慶源出具之「無放射性污染證明」副聯記載「
       本證明書影本所列產品中之7.325噸確於95年1月19日售予
       陳賜玲」不符。壬○○並向巨富公司巳○○索取「預拌混
       凝土品質保證」及「建築物新拌混凝土氯離子含量檢測報
       告單」，向埔鹽鄉公所申請使用執照，由壬○○交由其所
       任職之埔鹽鄉公所建設課審核，而由課員陳昌茂、課長王
       志倫於95年2月14日在其職務上所掌管之公文書即「實施
       區域計劃地區畜牧設施（雞舍）使用執照審查表」填載「
       擬：准予發照」、「代為決行」，並於95年2月15日由課
       員陳昌茂、課長王志倫發函（鹽鄉建字第1541號）予陳賜
       玲准予給照使用，而違法取得彰化縣埔鹽鄉公所核發之使
       用執照，足以生損害於公務機關核發使用執照之正確性，
       並共同直接圖得私人不法之利益。
 （十六）業主黃彩部份：
       緣黃彩於89年間買賣取得彰化縣埔鹽鄉○○段494地號土
       地使用分區為特定農業區使用地類別為農牧用地之土地（
       面積1219平方公尺），其夫申○○係晉茂企業社負責人，
       渠等明知農牧用地僅能做農牧使用，農牧用地之容許使用
       項目及許可使用細目不包括工業設施廠房或相關設施等在
       內，依法本不得興建廠房，卻欲在該處興建該公司廠房（
       鋼構加工、廠房鋼架、設計、施工、安裝、拆除、吊鋼架
       承包）使用，遂決定以興建畜牧設施之名行興建廠房之實
       ，即以16萬2千元之代價，委由賴如龍找壬○○洽辦。壬○○知悉上情後，明知違背法令，非但未勸導黃彩、申○○應遵守相關法令規定及迴避屬自己職務範圍之業務，竟
       為圖利自己、卯○○、癸○○及黃彩、申○○夫妻，仍以
       不詳代價（不包含2萬5千元歸癸○○所有為辦理獸醫師業
       務費用），間接受黃彩、申○○全權委託辦理畜牧設施雞
       舍容許使用、建造執照及使用執照之申請。除由賴如龍代
       為繪製位置圖及配置圖外，壬○○委由癸○○於92年3 月
       10日代為編撰內容不實（虛偽意思表示）之「申請書」、
       「非都市土地農業用地作畜牧設施容許使用申請書」、「
       代理申辦畜牧場登記委託書」、「畜牧場登記申請書」、
       「畜牧場經營計畫書」、「主要畜牧設施說明書」、「養
       畜禽場動物屍體、胎衣等之廢棄物委託清除處理合約書」
       （合約書日期92年1月1日）、「畜牧場登記證書申請書」
       、「畜牧場登記證書」（均由癸○○代簽、代蓋印）等文
       件，由癸○○任本件之受委託人及畜牧場主要管理人，交
       由壬○○遞交埔鹽鄉公所農業課轉送彰化縣政府農業局申
       請，彰化縣政府遂於92年6月19日以府農畜字第092011311
       6號函復同意容許使用。壬○○於取得彰化縣政府同意容
       許使用函後，由卯○○於92年6月24日代為填載「實施區
       域計畫地區畜牧設施（雞舍）建造執照申請書」交由壬○○向埔鹽鄉公所申請建造執照，壬○○乃於92年6月30日
       自為審核，而在其職務上所掌管之公文書即「實施區域計
       畫地區畜牧設施（雞舍）建造執照審查表」審核欄填載「
       擬：核符規定准予發照收規費1650元、村幹事壬○○、六
       月三十日」、再由課長王志倫複核及代為決行；壬○○並
       於同日自為發函予黃彩准予給照建築，而在「彰化縣埔鹽
       鄉公所（函）稿」承辦單位欄填載「村幹事壬○○、六月
       三十日」、課室主管欄蓋用「建設課長王志倫」、主任秘
       書欄蓋用「代為決行」，而違法於92年7月1日製發彰鹽鄉
       建字第6681號「彰化縣埔鹽鄉實施區域計畫地區畜牧設（
       雞舍）建造執照」（惟仍由壬○○以代辦業者身份持有中
       ），足以生損害於公務機關核發建築執照之正確性。壬○○及卯○○另於92年10月20日代為填載「實施區域計畫地
       區畜牧設施（雞舍）使用執照申請書」，及於92年10月13
       日代為申請之門牌證明書，及壬○○所填載內容為「一、
       茲保證所附之無輻射污染證明書如為影本，各項記載資料
       皆與正本相符無誤。二、所附無輻射污染證明書所載鋼筋
       已於92年9月2日施用於三省段494號建築工程，施用數量
       計H型鋼5.382噸、鋼筋10噸，施用樓層為第（空白）層。
       」之不實「保證書」，與所檢附由聖濟鐵材行林淑珍出具
       之「無放射性污染證明書」副聯記載「本證明書影本所列
       產品中之10噸確於92年8月2日售予黃彩」不符。壬○○並
       向巨富公司巳○○索取「預拌混凝土品質保證」及「建築
       物新拌混凝土氯離子含量檢測報告單」。嗣壬○○旋即於
       92年10月28日自為審核，而在其職務上所掌管之公文書即
       「實施區域計畫地區畜牧設施（雞舍）使用執照審查表」
       審核欄填載「擬：准予發照收規費、村幹事壬○○、十月
       二十八日」、覆核位置填載「村幹事壬○○代、十月二十
       八日」、批示位置填載「代為決行」；並於同日自為發函
       予黃彩准予給照使用，而在「彰化縣埔鹽鄉公所（函）稿
       」承辦單位欄填載「村幹事壬○○、十月二十八日」、課
       室主管位置填載「村幹事壬○○代、十月二十八日」、決
       行位置填載「代為決行」，而違法於92年10月28日製發內
       容不實之鹽鄉建字第0920011518號使用執照，足以生損害
       於公務機關核發使用執照之正確性，並共同直接圖得私人
       不法利益。
 （十七）業主梁瑞彬部份：
       緣梁瑞彬於74年12月間買賣取得彰化縣埔鹽鄉○○段952
       地號使用分區為特定農業區使用地類別為農牧用地之土地
       （面積3630平方公尺），渠明知農牧用地僅能做農牧使用
       ，農牧用地之容許使用項目及許可使用細目不包括工業設
       施廠房或相關設施等在內，卻欲以該處作為木材加工廠使
       用，即透過壬○○之父高辛河（已歿）介紹知悉壬○○有
       代辦此類業務，遂委由壬○○辦理。壬○○知悉上情後，
       明知違背法令，非但未勸導應遵守相關法令規定及迴避屬
       自己職務範圍之業務，竟為圖利自己、卯○○、癸○○及
       梁瑞彬，仍以22萬元之代價（含獸醫費用4萬元），受梁
       瑞彬全權委託辦理畜牧設施雞舍容許使用、建造執照及使
       用執照之申請。壬○○遂於93年3月1日代為繪製位置圖及
       配置圖，並代為編撰內容不實（虛偽意思表示）之申請書
       、農業用地容許作農業設施使用申請書、申請容許作畜牧
       設施使用經營計畫書、代理申辦畜牧場登記委託書、畜牧
       場登記申請書、檢具事業廢棄物清理計畫書自我判定表切
       結書、以網路傳輸方式申報事業廢棄物清理流向（上網申
       報）自我判定表切結書、主要畜牧設施說明書、畜牧場登
       記證書申請書、畜牧場登記證書等資料，由卯○○任受委
       託人，由癸○○任畜牧場主要管理人，由壬○○向埔鹽鄉
       公所農業課轉送彰化縣政府農業局申請，彰化縣政府遂於
       93年4月2日以府農畜字第0930041030號函復同意容許使用
       。壬○○於取得彰化縣政府同意容許使用函後，於93年4
       月6日代為填載「實施區域計畫地區畜牧設施（肉雞舍）
       建造執照申請書」向埔鹽鄉公所申請建造執照，而由壬○○於同年月8日自為審核，而在其職務上所掌管之公文書
       即「實施區域計畫地區畜牧設施（肉雞舍）建造執照審查
       表」審核欄填載「擬：准予發照收規費13320元、村幹事
       壬○○、四月八日」、覆核欄內填載「村幹事壬○○代、
       四月八日」、決行欄填載「代為決行」；並於同日自為發
       函予梁瑞彬准予給照建築，而在「彰化縣埔鹽鄉公所（函
       ）稿」承辦單位欄填載「村幹事壬○○、四月八日」、課
       室主管欄填載「村幹事壬○○代、四月八日」、主任秘書
       欄填載「代為決行」，而違法於93年4月8日製發彰鹽鄉建
       字3776號「彰化縣埔鹽鄉實施區域計畫地區畜牧設施（肉
       雞舍）建造執照」（惟仍由壬○○以代辦業者身份持有中
       ），足以生損害於公務機關核發建築執照之正確性。嗣壬○○於93年7月14日代為填載「實施區域計畫地區畜牧設
       施（肉雞舍）使用執照申請書」及「實施區域計畫地區畜
       牧設施（肉雞舍）建造執照申請書」（變更建築面積、總
       樓地板面積及高度，惟僅附卷，並未送埔鹽鄉公所審核）
       ，並檢附於翌日即93年7月15日才代為申請之門牌證明書
       ，及壬○○所填載之「保證書」。壬○○並向久連預拌混
       凝土有限公司索取空白之「預拌混凝土品質保證書」及「
       建築物新拌混凝土氯離子含量檢測報告單」後代為填載使
       用。嗣壬○○即於93年7月16日自為審核，而在其職務上
       所掌管之公文書即「實施區域計畫地區畜牧設施（肉雞舍
       ）使用執照審查表」審核欄填載「擬：核符准予發照及並
       案變更，收規費200元、村幹事壬○○、七月十六日」、
       覆核欄內填載「村幹事壬○○代、七月十六日」、批示欄
       填載「代為決行」；並於同日自為發函予梁瑞彬准予給照
       使用，而在「彰化縣埔鹽鄉公所（函）稿」承辦單位欄填
       載「村幹事壬○○、七月十六日」、課室主管欄填載「村
       幹事壬○○代、七月十六日」、主任秘書欄填載「代為決
       行」，而違法於93年7月16日製發使用執照，足以生損害
       於公務機關核發使用執照之正確性，並共同直接圖得私人
       不法利益。
 （十八）業主戊○○部份：
       緣戊○○係施振豐之父，渠等與壬○○係鄰居關係，戊○○於69年間買賣取得彰化縣埔鹽鄉○○段1554地號使用分
       區為特定農業區使用地類別為農牧用地之土地，渠等明知
       農牧用地僅能做農牧使用，農牧用地之容許使用項目及許
       可使用細目不包括工業設施廠房或相關設施等在內，因施
       振豐欲以該處作為車床工廠（車床代工）使用，知悉壬○○有代辦此類業務，遂前往埔鹽鄉公所找壬○○洽辦。壬○○知悉上情後，明知違背法令，非但未勸導戊○○應遵
       守相關法令規定及迴避屬自己職務範圍之業務，竟為圖利
       自己、卯○○、癸○○及戊○○、施振豐，仍以3萬餘元
       之代價，受戊○○全權委託辦理畜牧設施雞舍容許使用、
       建造執照及使用執照之申請。壬○○除繪製位置圖及配置
       圖外，將其中「農業用地容許作畜牧設施使用」部分之業
       務委由癸○○辦理，由癸○○任受託人，癸○○乃於95年
       1月20日代為編撰內容不實（虛偽意思表示）之「申請書
       」、「彰化縣農業用地容許作畜牧設施使用申請書表」、
       「農業用地容許作農業設施使用申請書」、「代理申辦畜
       牧場登記委託書」、「畜牧場經營生產計畫書」、「切結
       書」、「畜牧設施說明書」、「廢棄物處理」、「事業廢
       棄物清理計畫書自我判定表切結書」、「以網路傳輸方式
       申報事業廢棄物清理流向（上網申報）自我判定表切結書
       」等文件，交由壬○○於95年1月24日向埔鹽鄉公所農業
       課轉送彰化縣政府農業局申請，彰化縣政府不知情承辦人
       午○○遂於95年3月17日以府農畜字第0950025583號函復
       同意容許使用。壬○○於取得彰化縣政府同意容許使用函
       後，再檢附相關資料，以每件1萬8千元代價，委由不知情
       之林育如於95年4月3日代為填載「實施區域計劃地區畜牧
       設施建造執照申請書」向埔鹽鄉公所申請建造執照（本案
       高度申請容許使用時為4.2公尺，惟申請建造執照時改為
       6.9公尺），而旋即由承辦人即課員陳昌茂、課長王志倫
       於同日在其職務上所掌管之公文書即「實施區域計劃地區
       畜牧設施建造執照審查表」填載「一、本案已先行動工（
       柱及地坪部分），依規定罰鍰20%計3384元。二、准予發
       照。」、「代為決行」，嗣埔鹽鄉公所即於95年4月6日以
       鹽鄉建字第3683號發函予戊○○准予給照建築，並於同日
       核發彰鹽鄉建字第3683號「彰化縣埔鹽鄉實施區域計畫地
       區畜牧設施（雞舍）建造執照」，由壬○○以代辦業者身
       份持有，足以生損害於公務機關核發建築執照之正確性。
       嗣壬○○於95年9月8日委由林育如代為填載「實施區域計
       畫地區畜牧設施使用執照申請書」、「實施區域計劃地區
       畜牧設施變更設計申請書」（將面積由338.33平方公尺改
       為330.2平方公尺，惟僅附卷而未經埔鹽鄉公所審核）及
       檢附於95年8月26日代為申請之門牌證明書及林育如於95
       年9月1日所填載內容為「一、茲保證所附之無輻射污染證
       明書如為影本，各項記載資料皆與正本相符無誤。二、所
       附無輻射污染證明書所載鋼筋已於95年4月20日施用於彰
       鹽鄉建字第3683號建築工程，施用數量計4.97噸，施用樓
       層為基礎層。」之不實「保證書」，惟與所檢附由奕全鐵
       材工業股份有限公司余憲明出具之「無放射性污染證明書
       」副聯記載「本證明書影本所列產品2500K確於95年8月9
       日售予戊○○」不符，壬○○並向巨富公司巳○○索取「
       預拌混凝土品質保證」及「建築物新拌混凝土氯離子含量
       檢測報告單」（林育如將開工日期填載95年5月2日，惟檢
       測時間填載95年4月13日）。嗣壬○○並在其所持有之「
       彰化縣埔鹽鄉實施區域計畫地區畜牧設施（雞舍）建造執
       照」上填載不實內容之「95.4.14鹽鄉建字第4179號准予
       自95.4.13日開工」及「95.8.14鹽鄉建字第8946號准予竣
       工展期至96.9.12」事項（按林育如於95年9月8日即遞交
       使用執照申請書），埔鹽鄉公所乃於95年9月19日以鹽鄉
       建字第100 93號發函予戊○○准予給照使用，而違法取得
       使用執照，足以生損害於公務機關核發使用執照之正確性
       ，並共同直接圖得私人不法利益。
 （十九）業主劉連賜部份：
       緣劉連賜與壬○○係鄰居關係，劉連賜於91年11月間判決
       共有物分割取得彰化縣埔鹽鄉○○段1816-3地號使用分區
       為特定農業區使用地類別為農牧用地之土地（面積1798平
       方公尺），渠明知農牧用地僅能做農牧使用，農牧用地之
       容許使用項目及許可使用細目不包括工業設施廠房或相關
       設施等在內，且明知在實施區域計畫地區，申請農舍之申
       請人其土地取得及戶籍登記均應滿2年始得建築，因需該
       處作為住家及工廠（五金彈簧加工）使用，知悉壬○○有
       代辦此類業務，遂前往埔鹽鄉公所委由壬○○辦理。壬○○知悉上情後，明知違背法令，非但未勸導劉連賜應遵守
       相關法令規定及迴避屬自己職務範圍之業務，竟為圖利自
       己、卯○○、癸○○及劉連賜，仍以數萬元之代價，受劉
       連賜全權委託辦理畜牧設施肉雞舍容許使用、建造執照及
       使用執照之申請。壬○○遂於92年11月12日代為繪製位置
       圖及配置圖，並代為編撰內容不實（虛偽意思表示）之申
       請書、非都市土地農業用地作畜牧設施容許使用申請書、
       代理申辦畜牧場登記委託書、畜牧場登記申請書、畜牧場
       經營計畫書、養肉雞廢棄物清理計畫書、主要畜牧設施說
       明書、畜牧場登記證書申請書、畜牧場登記證書等資料，
       由卯○○任受委託人，由癸○○任畜牧場主要管理人，交
       由壬○○向埔鹽鄉公所農業課轉送彰化縣政府農業局申請
       ，彰化縣政府遂於92年12月24日以府農畜字第0920217703
       號函復同意容許使用。壬○○於取得彰化縣政府同意容許
       使用函後，於92年12月23日代為填載「實施區域計畫地區
       畜牧設施（肉雞舍）建造執照申請書」向埔鹽鄉公所申請
       建造執照，而由壬○○於同年月30日自為審核，而在其職
       務上所掌管之公文書即「實施區域計畫地區畜牧設施（肉
       雞舍）建造執照審查表」審核欄填載「擬：准予發照收規
       費4543元、村幹事壬○○、十二月三十日」、覆核欄內填
       載「村幹事壬○○代、十二月三十日」、決行欄填載「代
       為決行」；並於同日自為發函予劉連賜准予給照建築，而
       在「彰化縣埔鹽鄉公所（函）稿」承辦單位欄填載「村幹
       事壬○○、十二月三十日」、課室主管欄填載「村幹事壬○○代、十二月三十日」、主任秘書欄填載「代為決行」
       ，而違法於92年12月30日製發彰鹽鄉建字14315號「彰化
       縣埔鹽鄉實施區域計畫地區畜牧設施（肉雞舍）建造執照
       」。壬○○復在其中建築物高度欄填載「壹層貳棟7.2公
       尺」之不實事項，惟實際興建為2層樓住家（按壬○○在
       設計圖中繪製櫸木扶手、藝術欄杆、地坪貼花崗石等非飼
       養禽畜所需項目），並在建造執照上方填載「94.6.29鹽
       鄉建字第6815號准予93（以立可白塗改，原應為94）.6.3
       0開工」之不實事項，且由壬○○以代辦業者身份持有中
       ，足以生損害於公務機關核發建築執照之正確性。嗣壬○○於94年6月27日代為填載「實施區域計畫地區畜牧設施
       （肉雞舍）使用執照申請書」，並檢附於94年6月28日代
       為申請之門牌證明書，及實際上尚未完工之照片，及壬○○所填載內容為「一、茲保證所附之無輻射污染證明書如
       為影本，各項記載資料皆與正本相符無誤。二、所附無輻
       射污染證明書所載鋼筋已於93年6月30日施用於彰鹽鄉建
       字第143 15號建築工程，施用數量計5010kg，施用樓層為
       壹層。」及「一、茲保證所附之無輻射污染證明書如為影
       本，各項記載資料皆與正本相符無誤。二、所附無輻射污
       染證明書所載鋼筋已於93年6月30日施用於彰鹽鄉建字第
       14315號建築工程，施用數量計64110kg，施用樓層為基礎
       、壹層。」之不實「保證書」，惟與所檢附由坤銘鋼鐵有
       限公司王萬貫出具之「無放射性污染證明書」副聯記載「
       本證明書影本所列產品5010kg確於94年6月6日售予劉連賜
       」及由三五鋼鐵工業股份有限公司鄭永春出具之「無放射
       性污染證明」背面之品質保證書（出廠證明書）記載「交
       運日期94年1月6日至94年1月10日及證明書日期94年1月11
       日」、瑞翔鋼鐵企業股份有限公司黃富義出具之「無放射
       性污染證明」記載「偵檢日期93年12月27日」及「出廠證
       明書」記載「本公司於民國93年12月27日售予三星科技（
       股）公司竹節鋼筋23680kg」及「竹節鋼筋試驗報告單」
       記載日期及富盛實業股份有限公司出具之「無放射性污染
       證明書」、「品質檢測證明書與出廠證明書」記載日期為
       93年11月29日均不符。壬○○並向埔鹽預拌混凝土有限公
       司施又心索取空白之「預拌混凝土品質保證書」及「建築
       物新拌混凝土氯離子含量檢測報告單」。嗣壬○○即於94
       年6月29日自為審核，而在其職務上所掌管之公文書即「
       實施區域計畫地區畜牧設施（肉雞舍）使用執照審查表」
       審核欄填載「擬：核符准予發照收規費200元、村幹事壬○○、六月二十九日」、覆核欄內填載「村幹事壬○○代
       、六月二十九日」、批示欄填載「代為決行」；並於同日
       自為發函予劉連賜准予給照使用，而在「彰化縣埔鹽鄉公
       所（函）稿」承辦單位欄填載「村幹事壬○○、六月二十
       九日」、課室主管欄填載「村幹事壬○○代、六月二十九
       日」、主任秘書欄填載「代為決行」，而違法於93年6月
       29日製發使用執照，足以生損害於公務機關核發使用執照
       之正確性，並共同直接圖得私人不法利益。
 （二十）業主詹仕賢部份：
       緣詹仕賢於94年5月間取得彰化縣埔鹽鄉○○段548地號土
       地（面積2516平方公尺），明知在實施區域計畫地區，申
       請農舍之申請人其土地取得及戶籍登記均應滿2年始得建
       築，因急需該處做為住所，即透過他人介紹知悉壬○○有
       代辦此類業務，遂前往埔鹽鄉公所找壬○○洽辦。壬○○
       知悉上情後，明知違背法令，非但未勸導詹仕賢應遵守相
       關法令規定及迴避屬自己職務範圍之業務，竟為圖利自己
       、癸○○及詹仕賢，而告知詹仕賢可以申請畜牧設施名義
       行興建農舍之實，以規避農舍2年之法令限制，而以11萬
       元（包含2萬5千元歸癸○○所有為辦理獸醫師業務費用）
       之代價，受詹仕賢全權委託辦理畜牧設施雞舍容許使用、
       建造執照及使用執照之申請，壬○○除上述費用外，並向
       詹仕賢訛稱若要讓申請案快速通過，須收取紅包打點相關
       人員云云，惟遭詹仕賢拒絕。壬○○除繪製位置圖及配置
       圖外，將其中「農業用地容許作畜牧設施使用」部分之業
       務委由癸○○辦理，由癸○○任受託人，癸○○乃於94年
       12月2日代為編撰內容不實（虛偽意思表示）之「申請書
       」、「彰化縣農業用地容許作畜牧設施使用申請書表」、
       「農業用地容許作農業設施使用申請書」、「代理申辦畜
       牧場登記委託書」、「畜牧場經營生產計畫書」、「切結
       書」、「畜牧設施說明書」、「廢棄物處理」、「事業廢
       棄物清理計畫書自我判定表切結書」、「以網路傳輸方式
       申報事業廢棄物清理流向（上網申報）自我判定表切結書
       」等文件，交由壬○○於94年12月5日向埔鹽鄉公所農業
       課轉送彰化縣政府農業局申請，彰化縣政府不知情承辦人
       午○○遂於95年1月20日以府農畜字第0940251036號函復
       同意容許使用。壬○○於取得彰化縣政府同意容許使用函
       後，再於95年2月15日代為填載「建造執照申請書」向埔
       鹽鄉公所申請建造執照（本案高度申請容許使用時為4.2
       公尺，惟申請建造執照時改為9.55公尺），並委由卯○○
       所任職之辛○○建築師事務所負責人辛○○辦理建築師設
       計、監造及簽證等業務，而辛○○明知其並無實際辦理設
       計、監造及簽證等業務，該處係詹仕賢向力翔營造有限公
       司借牌而自行鳩工興建，竟出具不實之施工說明書，並由
       壬○○代為拍攝現場照片黏貼於「建造執照及雜項執照簽
       證案件現地彩色照片」用紙上，及代為繪製配置圖及平面
       圖5張（部分圖張以每張600至1000元之代價委由周又鳳繪
       製）後交由辛○○簽章，而由壬○○交由承辦人即課員陳
       昌茂、課長王志倫在其職務上所掌管之公文書即「建造執
       照及雜項執照查核審查表」填載「擬：准予建築。」、「
       代為決行」，並於95年2月23日發函予詹仕賢准予給照建
       築，而違法取得彰化縣埔鹽鄉公所鹽鄉建字1710號彰化縣
       埔鹽鄉實施區域計畫地區畜牧設施（雞舍）建造執照（惟
       仍由壬○○以代辦業者身份持有中），並於該建造執照上
       方填載不實之「95.6.28鹽鄉建字第7095號准予自95.6.26
       日開工」事項，足以生損害於公務機關核發建築執照之正
       確性。嗣壬○○於95年11月24日再委由林育如代為填載「
       使用執照申請書」，並由辛○○建築師事務所負責人辛○○擔任名義設計人、監造人，及由址設臺中市南屯區○○○街287號由林麗櫻擔任代表人之力翔營造有限公司擔任
       名義承造人，由楊國隆擔任簽章主任技師，並由林育如繪
       製竣工圖3紙及拍攝竣工照片2張，及檢具於95年11月9日
       代為申請之門牌證明書，及由林育如所填載，由力翔營造
       有限公司、林麗櫻、辛○○建築師事務所、辛○○簽章，
       內容為「一、茲保證所附之無輻射污染證明書如為影本，
       各項記載資料皆與正本相符無誤。二、所附無輻射污染證
       明書所載鋼筋已於95年9月10日施用於彰鹽鄉建字第1710
       號建築工程，施用數量計49.861噸，施用樓層為基礎、第
       一層。」之「保證書」，林育如並向埔鹽預拌混凝土有限
       公司施又心索取「預拌混凝土品質保證」及「建築物新拌
       混凝土氯離子含量檢測報告單」，向埔鹽鄉公所申請使用
       執照。埔鹽鄉公所乃由課員陳昌茂、課長審核及代為決行
       ，並於95年12月7日以鹽鄉建字第13298號發函予詹仕賢准
       予給照使用（然在該彰化縣埔鹽鄉公所函稿說明欄則記載
       「五、設計、監造人：自行設計。六、承造人：自行承造
       。」，與申請內容不符，卻與實情相符），而違法取得使
       用執照，足以生損害於公務機關核發使用執照之正確性，
       並共同直接圖得私人不法利益。
 （二十一）業主黃文讀部份：
       緣黃文讀係文誠企業社實際負責人，於75年12月間分割繼
       承取得彰化縣埔鹽鄉○○段814地號使用分區為特定農業
       區使用地類別為農牧用地之土地（面積2266平方公尺），
       渠明知農牧用地僅能做農牧使用，農牧用地之容許使用項
       目及許可使用細目不包括工業設施廠房或相關設施等在內
       ，因需該處作為文誠企業社工廠（紙箱製造、買賣）使用
       ，知悉壬○○有代辦此類業務，遂由其二嫂寅○○（擔任
       文誠企業社會計負責帳務工作）前往埔鹽鄉公所委由壬○○辦理。壬○○知悉上情後，明知違背法令，非但未勸導
       黃文讀、寅○○應遵守相關法令規定及迴避屬自己職務範
       圍之業務，竟為圖利自己、卯○○、癸○○及黃文讀、寅
       ○○，仍以3萬3千元之代價，受黃文讀、寅○○全權委託
       辦理畜牧設施肉雞舍容許使用、建造執照及使用執照之申
       請。壬○○遂於92年6月25日代為繪製位置圖及配置圖，
       並代為編撰內容不實（虛偽意思表示）之申請書、非都市
       土地農業用地作畜牧設施容許使用申請書、代理申辦畜牧
       場登記委託書、畜牧場登記申請書、畜牧場經營計畫書、
       土地使用權同意書、養肉雞廢棄物清理計畫書、主要畜牧
       設施說明書、畜牧場登記證書申請書、畜牧場登記證書等
       資料，由卯○○任受委託人，由癸○○任畜牧場主要管理
       人，交由壬○○向埔鹽鄉公所農業課轉送彰化縣政府農業
       局申請，彰化縣政府遂於92年8月5日以府農畜字第092014
       5121號函復同意容許使用。壬○○於取得彰化縣政府同意
       容許使用函後，於92年8月14日代為填載「實施區域計畫
       地區畜牧設施（肉雞舍）建造執照申請書」向埔鹽鄉公所
       申請建造執照，而由壬○○於同年月18日自為審核，而在
       其職務上所掌管之公文書即「實施區域計畫地區畜牧設施
       （肉雞舍）建造執照審查表」審核欄填載「擬：准予發照
       收規費2400元、村幹事壬○○、八月十八日」、覆核欄內
       填載「村幹事壬○○代、八月十八日」、決行欄填載「代
       為決行」；並於同日自為發函予黃文讀准予給照建築（主
       旨欄甚至填載為「台端申請《自用農舍》建築執照乙案核
       符規定准予給照建築」），且壬○○明知黃文讀所有之上
       述建築已動工興建中，卻仍於其職務上所掌管之公文書說
       明欄登載「三、...先行動工罰鍰新台幣零元，...。四、
       建築工程必須勘驗部份應由承造人按時申報主管機關或建
       築師勘驗合格後方得繼續動工。五、起造人於開工前應逕
       向地政單位申請鑑界，否則日後發生糾紛應由起造人自行
       負責」等不實事項，而在「彰化縣埔鹽鄉公所（函）稿」
       承辦單位欄填載「村幹事壬○○、八月十八日」、課室主
       管欄填載「村幹事壬○○代、八月十八日」、主任秘書欄
       填載「代為決行」，而違法於92年8月18日製發彰鹽鄉建
       字8868號「彰化縣埔鹽鄉實施區域計畫地區畜牧設施（肉
       雞舍）建造執照」。壬○○並在建造執照背面填載「92.1
       0.20鹽鄉建字第11515號准予92.10.20開工」之不實事項
       ，且由壬○○以代辦業者身份持有中，足以生損害於公務
       機關核發建造執照之正確性。嗣壬○○於92年10月23日代
       為填載「實施區域計畫地區畜牧設施（肉雞舍）使用執照
       申請書」，並檢附於92年10月22日代為申請之門牌證明書
       ，及壬○○所填載內容為「一、茲保證所附之無輻射污染
       證明書如為影本，各項記載資料皆與正本相符無誤。二、
       所附無輻射污染證明書所載鋼筋已於92年10月20日施用於
       鹽鄉建字第8868號建築工程，施用數量計7.875噸，施用
       樓層為壹層。」及「一、茲保證所附之無輻射污染證明書
       如為影本，各項記載資料皆與正本相符無誤。二、所附無
       輻射污染證明書所載鋼筋已於92年10月2日施用於鹽鄉建
       字第8868號建築工程，施用數量計5噸，施用樓層為基礎
       層。」之「保證書」（按開工日期為92年10月20日）。壬○○並向巨富公司巳○○索取空白之「預拌混凝土品質保
       證」及由巨富公司丁○○出具之「建築物新拌混凝土氯離
       子含量檢測報告單」。嗣壬○○即於92年10月28日自為審
       核，而在其職務上所掌管之公文書即「實施區域計畫地區
       畜牧設施（肉雞舍）使用執照審查表」審核欄填載「擬：
       准予發照及收規費200元、村幹事壬○○、十月二十八日
       」、覆核欄內填載「村幹事壬○○代、十月二十八日」、
       批示欄填載「代為決行」；並於同日自為發函予黃文讀准
       予給照使用，而在「彰化縣埔鹽鄉公所（函）稿」承辦單
       位欄填載「村幹事壬○○、十月二十八日」、課室主管欄
       填載「村幹事壬○○代、十月二十八日」、主任秘書欄填
       載「代為決行」，而違法於92年10月28日製發使用執照，
       足以生損害於公務機關核發使用執照之正確性，並共同直
       接圖得私人不法利益。
 （二十二）業主王柏滄部份：
       緣王柏滄於80年6月間取得彰化縣埔鹽鄉○○段381地號使
       用分區為特定農業區使用地類別為農牧用地之土地（面積
       1892平方公尺），詹水福係金北川實業股份有限公司（下
       稱金北川公司）負責人，因王柏滄欠債故於92年5月間提
       供上開土地設定抵押權予詹水福，嗣雙方約定由王柏滄配
       合先以王柏滄名義申請後述容許使用、建照、使照後，再
       將上開土地移轉所有權予詹水福，渠等均明知農牧用地僅
       能做農牧使用，農牧用地之容許使用項目及許可使用細目
       不包括工業設施廠房或相關設施等在內，且在實施區域計
       畫地區，申請農舍之申請人其土地取得及戶籍登記均應滿
       2年始得建築，卻欲以該處嗣後申請雞舍部份作為金北川
       公司廠房（鋅合金及鋁合金壓鑄）及嗣後申請農舍部分辦
       公室使用，透過他人知悉壬○○有代辦此類業務，遂委由
       壬○○辦理。壬○○知悉上情後，明知違背法令，非但未
       勸導應遵守相關法令規定及迴避屬自己職務範圍之業務，
       竟為圖利自己、卯○○、癸○○、王柏滄及詹水福，仍以
       不詳之代價，受詹水福全權委託辦理畜牧設施雞舍容許使
       用、建造執照、使用執照及自用農舍建築執照、使用執照
       之申請。詳如下述：
     1.申請畜牧設施雞舍部份：
       壬○○遂於92年7月17日代為繪製位置圖及配置圖，並代
       為編撰內容不實（虛偽意思表示）之申請書、非都市土地
       農業用地作畜牧設施容許使用申請書、代理申辦畜牧場登
       記委託書、畜牧場登記申請書、畜牧場經營計畫書、土地
       使用權同意書、養肉雞廢棄物清理計畫書、主要畜牧設施
       說明書、畜牧場登記證書申請書、畜牧場登記證書等資料
       ，由卯○○任受委託人，由癸○○任畜牧場主要管理人，
       交由壬○○向埔鹽鄉公所農業課轉送彰化縣政府農業局申
       請，彰化縣政府遂於92年8月15日以府農畜字第09201361
       80號函復同意容許使用。壬○○於取得彰化縣政府同意容
       許使用函後，因本案高度11.10公尺超過法令限制之高度
       ，遂以不詳代價委由宋國安建築師事務所負責人宋國安擔
       任設計、監造人及簽證建築師，而宋國安明知其並無實際
       辦理設計、監造及簽證等業務，該處係詹水福自行鳩工興
       建，竟出具不實之施工說明書及簽證表，嗣壬○○於93年
       1月9日代為填載「畜牧設施建造執照申請書」向埔鹽鄉公
       所申請建造執照，而由壬○○於同年月29日自為審核，而
       在其職務上所掌管之公文書即「畜牧設施（雞舍）建造執
       照審查表」綜合審查欄填載「擬：核符規定准予發照收規
       費3820元、村幹事壬○○、九月二十九日」等字樣，復由
       課長王志倫核章及代為決行；並於同日自為發函予王柏滄
       准予給照建築（主旨欄甚至填載為「台端申請《住宅》建
       築執照乙案核符規定准予給照建築」），並由課長王志倫
       核章及代為決行，而違法於92年10月1日製發鹽鄉建字第
       10517號「彰化縣埔鹽鄉公所畜牧設施雞舍建造執照」（
       惟仍由壬○○以代辦業者身份持有中），足以生損害於公
       務機關核發建築執照之正確性。嗣壬○○於93年1月9日代
       為填載「畜牧設施使用執照申請書」，並由宋國安建築師
       事務所負責人宋國安擔任名義設計人、監造人，及由址設
       彰化縣二林鎮○○路○段383號1樓由詹水福擔任代表人之
       福友營造有限公司擔任承造人，由廖振緯擔任簽章主任技
       師，及由福友營造有限公司、詹水福、廖振緯簽章出具之
       營造業承攬建築工程竣工查報表、財政部臺灣省中區國稅
       局營業人銷售額與稅額申報書、竣工照片，及檢具於93年
       1月8日代為申請之門牌證明書，及由福友營造有限公司、
       詹水福、宋國安建築師事務所、宋國安簽章，內容為「一
       、茲保證所附之無輻射污染證明書如為影本，各項記載資
       料皆與正本相符無誤。二、所附無輻射污染證明書所載鋼
       筋已於92年11月12日施用於00-00000號建築工程，施用數
       量計19.857噸，施用樓層為基礎-屋架。」之不實「保證
       書」，惟與所檢附豐輝鋼鐵股份有限公司黃耀明出具之「
       無放射性污染證明書」副聯記載「本證明書影本所列產品
       4903kg確於93年1月3日售予王柏滄」、「本證明書影本所
       列產品5232kg確於93年1月3日售予王柏滄」、「本證明書
       影本所列產品5250kg確於93年1月3日售予王柏滄」均不符
       。壬○○並向巨富公司巳○○索取「預拌混凝土品質保證
       」及丁○○出具之「建築物新拌混凝土氯離子含量檢測報
       告單」，向埔鹽鄉公所申請使用執照。埔鹽鄉公所乃由壬○○自行審核後交由課長王志倫審核及代為決行，並於93
       年1月16日以鹽鄉建字第0930000405號發函予王柏滄准予
       給照使用（本案申請畜牧設施雞舍，主旨欄竟填載為「台
       端申請《住宅》使用執照乙案核符規定准予給照使用」，
       而違法取得使用執照，足以生損害於公務機關核發使用執
       照之正確性，並共同直接圖得私人不法利益。
     2.申請自用農舍部份：
       壬○○明知王柏滄、詹水福欲在上述地號土地興建自用農
       舍作為金北川公司辦公室使用，且上述地號土地如前述已
       聲請興建畜牧設施雞舍屬堆肥處理設施用途，竟仍於92年
       8月4日代為填載「實施區域計畫地區自用農舍建造執照申
       請書」，並於同年月7日自為審核，而在其職務上所掌管
       之公文書即「實施區域計畫地區自用農舍建造執照審查表
       」審核欄填載「擬：核符規定准予發照，收規費8372元、
       村幹事壬○○、八月七日」等字樣，交由課長王志倫覆核
       及代為決行；並於同年月8日自為發函予王柏滄准予給照
       建築，而在「彰化縣埔鹽鄉公所（函）稿」承辦單位欄填
       載「村幹事壬○○、八月七日」，交由王志倫覆核及代為
       決行，而違法於92年8月8日填發彰化縣埔鹽鄉實施區域計
       畫地區自用農舍彰鹽鄉建字第8454號建造執照（惟仍由壬○○以代辦業者身份持有中），足以生損害於公務機關核
       發建造執照之正確性。嗣於93年1月13日再代為填載「實
       施區域計畫地區自用農舍使用執照申請書」及「實施區域
       計畫地區自用農舍建造執照（變更）申請書」（僅附卷而
       未經審核），並檢附於93年1月9日代為申請之門牌證明書
       、竣工照片等，及由王柏滄署名內容為「一、茲保證所附
       之無輻射污染證明書如為影本，各項記載資料皆與正本相
       符無誤。二、所附無輻射污染證明書所載鋼筋已於92年9
       月20日施用於92-8454號建築工程，施用數量計23.92噸，
       施用樓層為基礎-屋頂突出層。」之不實「保證書」，惟
       與所檢附由鑫興號鐵材工業社林勝郎出具之「無放射性污
       染證明書」副聯記載「本證明書影本所列產品7.850噸確
       於92年10月20日售予王柏滄」、「本證明書影本所列產品
       5.750噸確於92年12月8日售予王柏滄」、「本證明書影本
       所列產品4.560噸確於92年11月28日售予王柏滄」均不符
       。壬○○並向巨富公司巳○○索取空白之「預拌混凝土品
       質保證」及丁○○出具之「建築物新拌混凝土氯離子含量
       檢測報告單」。嗣壬○○旋即於93年1月15日自為審核，
       而在其職務上所掌管之公文書即「實施區域計畫地區自用
       農舍使用執照審查表」審核欄填載「擬：准予發照及並案
       變更設計收規費231元先行動工罰鍰620元共851元、村幹
       事壬○○、一月十五日」等字樣，交由王志倫覆核及代為
       決行；並於同日自為發函予王柏滄准予給照使用，而在「
       彰化縣埔鹽鄉公所（函）稿」承辦單位欄填載「村幹事壬○○、一月十五日」後，交由王志倫覆核及代為決行，而
       違法於93年1月16日製發彰化縣埔鹽鄉實施區域計畫地區
       自用農舍使用執照，足以生損害於公務機關核發使用執照
       之正確性，並共同直接圖得私人不法利益。
 （二十三）業主陳宗男部份：
       緣陳宗男係三志行廢棄物處理業負責人，於64年間取得彰
       化縣埔鹽鄉○○段2222地號使用分區為特定農業區使用地
       類別為農牧用地之土地（面積2580平方公尺），其明知農
       牧用地僅能做農牧使用，農牧用地之容許使用項目及許可
       使用細目不包括工業設施廠房或相關設施等在內，因需該
       處作為三志行廢棄物堆置處理（廢塑膠）使用，即透過他
       人介紹知悉壬○○有代辦此類業務，遂前往埔鹽鄉公所找
       壬○○洽辦。壬○○知悉上情後，明知違背法令，非但未
       勸導陳宗男應遵守相關法令規定及迴避屬自己職務範圍之
       業務，竟為圖利自己、癸○○及陳宗男，以不詳之代價，
       受陳宗男全權委託辦理畜牧設施雞舍容許使用、建造執照
       及使用執照之申請。壬○○除繪製位置圖及配置圖外，將
       其中「農業用地容許作畜牧設施使用」部分之業務委由癸○○辦理，由癸○○任受託人，癸○○乃於94年5月16日
       代為編撰內容不實（虛偽意思表示）之「申請書」、「彰
       化縣農業用地容許作畜牧設施使用申請書表」、「農業用
       地容許作農業設施使用申請書」、「代理申辦畜牧場登記
       委託書」、「畜牧設施肉雞舍使用同意書」、「畜牧場經
       營生產計畫書」、「切結書」、「畜牧設施說明書」、「
       廢棄物處理」、「事業廢棄物清理計畫書自我判定表切結
       書」、「以網路傳輸方式申報事業廢棄物清理流向（上網
       申報）自我判定表切結書」等文件，交由壬○○於94年5
       月17日向埔鹽鄉公所農業課轉送彰化縣政府農業局申請，
       彰化縣政府派員勘查發現其申請位置地上堆置大量垃圾廢
       棄物及鋼架，遂於94年6月2日以府農畜字第0940093270號
       函退還該件申請書件，壬○○遂再委由癸○○於94年6月
       24日以林明源為主要管理人，以上述文件由壬○○再於94
       年6月28日向埔鹽鄉公所農業課轉送彰化縣政府農業局申
       請，彰化縣政府遂於94年8月18日以府農畜字第094013403
       5號函復同意容許使用。壬○○於取得彰化縣政府同意容
       許使用函後，於94年9月13日檢具照片（已完工），代為
       填載「實施區域計畫地區畜牧設施（雞舍）建造執照申請
       書」向埔鹽鄉公所申請建造執照，由課員陳昌茂、課長王
       志倫在其職務上所掌管之公文書即「實施區域計畫地區畜
       牧設施（雞舍）建造執照審查表」填載「擬准予發照」、
       「代為決行」，嗣埔鹽鄉公所即於94年9月22日發函予陳
       宗男准予給照建築，並於同日核發彰鹽鄉建字第9935號「
       彰化縣埔鹽鄉實施區域計畫地區畜牧設施（雞舍）建造執
       照」，由壬○○以代辦業者身份持有，足以生損害於公務
       機關核發建築執照之正確性。嗣壬○○於94年10月15日代
       為填載「實施區域計畫地區畜牧設施（雞舍）使用執照申
       請書」及檢附於94年10月5日代為申請之門牌證明書、竣
       工照片（照片日期為94.1.7）及壬○○於94年10月3日所
       填載內容為「一、茲保證所附之無輻射污染證明書如為影
       本，各項記載資料皆與正本相符無誤。二、所附無輻射污
       染證明書所載鋼筋已於94年10月3日施用於彰鹽鄉建字第
       9935號建築工程，施用數量計1347k噸，施用樓層為壹層
       。」之不實「保證書」，惟與其於94年9月13日申請建造
       執照時所檢附已完工照片及由奕全鐵材工業股份有限公司
       余憲明出具之「無放射性污染證明書」副聯記載「本證明
       書影本所列產品確於94年8月13日售予陳宗男」不符，壬○○並向埔鹽預拌混凝土有限公司施又心索取空白之「預
       拌混凝土品質保證書」及「建築物新拌混凝土氯離子含量
       檢測報告單」，並填載不實之混凝土施工（澆置）時間及
       檢測時間。嗣壬○○並在其所持有之「彰化縣埔鹽鄉實施
       區域計畫地區畜牧設施（雞舍）建造執照」上方填載不實
       內容之「94年鹽鄉建字第10800准予自94.10.3開工」之不
       實事項，埔鹽鄉公所乃於94年10月11日由陳昌茂審核，王
       志倫覆核及決行，於94年10月12日以鹽鄉建字第10932號
       發函予陳宗男准予給照使用，而核發使用執照，足以生損
       害於公務機關核發使用執照之正確性，並共同直接圖得私
       人不法利益。
 （二十四）業主翁德彬部份：
       緣翁德彬係劍聲幼教圖書有限公司（下稱劍聲公司）負責
       人，明知其胞兄翁志郎所有之彰化縣埔鹽鄉○○段1880地
       號使用分區為特定農業區使用地類別為農牧用地（面積21
       30平方公尺），農牧用地僅能做農牧使用，農牧用地之容
       許使用項目及許可使用細目不包括工業設施廠房或相關設
       施等在內，因擴建該公司第3間廠房之需要，欲以該處作
       為3廠使用，知悉壬○○有代辦此類業務，遂委由壬○○
       辦理。壬○○知悉上情後，明知違背法令，非但未勸導應
       遵守相關法令規定及迴避屬自己職務範圍之業務，竟為圖
       利自己、卯○○、癸○○及翁德彬，仍以26萬元之代價，
       受翁德彬全權委託辦理畜牧設施雞舍容許使用、建造執照
       及使用執照之申請。壬○○遂於92年5月26日代為繪製位
       置圖及配置圖（由圖即可見劍聲公司1、2廠在申請位址旁
       ），並代為編撰內容不實（虛偽意思表示）之申請書、農
       業用地容許作農業設施使用申請書、畜牧場經營計畫書、
       土地使用權同意書、代理申辦畜牧場登記委託書、畜牧場
       登記申請書、檢具事業廢棄物清理計畫書自我判定表切結
       書、以網路傳輸方式申報事業廢棄物清理流向（上網申報
       ）自我判定表切結書、養肉雞廢棄物清理計畫書、主要畜
       牧設施說明書、畜牧場登記證書申請書、畜牧場登記證書
       等資料，由卯○○任受委託人，由癸○○任畜牧場主要管
       理人，由壬○○於92年5月26日向埔鹽鄉公所農業課轉送
       彰化縣政府農業局申請，彰化縣政府遂於92年7月16日以
       府農畜字第0920131842號函復同意容許使用。壬○○於取
       得彰化縣政府同意容許使用函後，於92年7月18日代為填
       載「實施區域計畫地區畜牧設施（肉雞舍）建造執照申請
       書」向埔鹽鄉公所申請建造執照，而由壬○○於同年月28
       日自為審核，而在其職務上所掌管之公文書即「實施區域
       計畫地區畜牧設施（肉雞舍）建造執照審查表」審核欄填
       載「擬：核符規定准予發照收規費13920元、村幹事壬○○、七月二十八日」等字樣，交由王志倫覆核及代為決行
       ；並於同日自為發函予翁德彬准予給照建築（主旨欄甚至
       填載為「台端申請《自用農舍》建築執照乙案核符規定准
       予給照建築」），而在「彰化縣埔鹽鄉公所（函）稿」承
       辦單位欄填載「村幹事壬○○、七月二十八日」、並由課
       長王志倫核章及代為決行，而違法於92年7月29日製發彰
       鹽鄉建字7829號「彰化縣埔鹽鄉實施區域計畫地區畜牧設
       施（肉雞舍）建造執照」（惟仍由壬○○以代辦業者身份
       持有中），足以生損害於公務機關核發建築執照之正確性
       。嗣壬○○於92年12月5日代為填載「實施區域計畫地區
       畜牧設施（肉雞舍）使用執照申請書」及「實施區域計畫
       地區畜牧設施（肉雞舍）建造執照申請書」（變更建築面
       積、總樓地板面積，惟僅附卷，並未送埔鹽鄉公所審核）
       ，並檢附於92年12月1日代為申請之門牌證明書，及壬○○所填載之「保證書」。壬○○並向建彰混凝土股份有限
       公司索取空白之「預拌混凝土品質保證書」及「建築物新
       拌混凝土氯離子含量檢測報告單」後代為填載使用。嗣壬○○即於92年12月11日自為審核，而在其職務上所掌管之
       公文書即「實施區域計畫地區畜牧設施（肉雞舍）使用執
       照審查表」審核欄填載「擬：准予發照收規費200元、村
       幹事壬○○、十二月十一日」、覆核欄內填載「村幹事壬○○代、十二月十一日」、批示欄填載「代為決行」；並
       於同日自為發函予翁德彬准予給照使用，而在「彰化縣埔
       鹽鄉公所（函）稿」承辦單位欄填載「村幹事壬○○、十
       二月十一日」、課室主管欄填載「村幹事壬○○代、十二
       月十一日」、主任秘書欄填載「代為決行」，而違法於92
       年12月11日製發使用執照，足以生損害於公務機關核發使
       用執照之正確性，並共同直接圖得私人不法利益。
 （二十五）業主陳宏昌部份：
       壬○○明知陳宏昌所有於91年7月間透過法院拍賣標得位
       於彰化縣埔鹽鄉○○段563地號之鋼骨鐵皮屋之基地係屬
       實施區域計畫之地區，依建築法第3條及第25條第1項前段
       規定必須申請建造執照方得建築，核屬違章建築。壬○○
       知悉上情後，非但未依實施區域計畫地區建築管理辦法及
       違章建築處理辦法規定立即報告主管建築機關處理及迴避
       屬自己職務範圍之業務，竟為圖利自己、卯○○及陳宏昌
       ，以不詳代價，受陳宏昌全權委託辦理畜牧設施肉雞舍容
       許使用、建造執照及使用執照之申請。壬○○遂於92年10
       月23日代為繪製位置圖及配置圖，並代為編撰內容不實（
       虛偽意思表示）之申請書、非都市土地農業用地作畜牧設
       施容許使用申請書、代理申辦畜牧場登記委託書、畜牧場
       登記申請書、畜牧場經營計畫書、養肉雞廢棄物清理計畫
       書、主要畜牧設施說明書、土地使用權同意書、畜牧場登
       記證書申請書、畜牧場登記證書等資料，由卯○○任受委
       託人，由陳宏昌之同學張旭玲提供員林農工畢業證書影本
       ，交由壬○○於92年10月23日向埔鹽鄉公所農業課轉送彰
       化縣政府農業局申請。嗣因故未准，壬○○遂再於92年11
       月24日以相同文件資料向埔鹽鄉公所農業課轉送彰化縣政
       府農業局申請，彰化縣政府遂於92年12月30日以府農畜字
       第0920226681號函復同意容許使用。壬○○於取得彰化縣
       政府同意容許使用函後，於92年12月30日代為填載「實施
       區域計畫地區畜牧設施（肉雞舍）建造執照申請書」（未
       檢附該地照片），並旋於翌日即同年月31日自為審核，而
       在其職務上所掌管之公文書即「實施區域計畫地區畜牧設
       施（肉雞舍）建造執照審查表」審核欄填載「擬：准予發
       照收規費859元先行動工罰鍰8590元、村幹事壬○○、十
       二月三十一日」、覆核欄內填載「村幹事壬○○代、十二
       月三十一日」、批示欄填載「代為決行」；並於同日自為
       發函予陳宏昌准予給照建築，而在「彰化縣埔鹽鄉公所（
       函）稿」承辦單位欄填載「村幹事壬○○、十二月三十一
       日」、課室主管欄填載「村幹事壬○○代、十二月三十一
       日」、主任秘書欄填載「代為決行」，且壬○○明知陳宏
       昌所有之上述違章建築於法拍標得時早已建築完成使用中
       ，卻仍於其職務上所掌管之公文書說明欄登載「三、...
       先行動工罰鍰新台幣捌仟伍佰玖拾元...四、建築工程必
       須勘驗部份應由承造人按時申報主管機關或建築師勘驗合
       格後方得繼續動工。五、起造人於開工前應逕向地政單位
       申請鑑界，否則日後發生糾紛應由起造人自行負責」等不
       實事項，而違法於92年12月31日製發彰化縣埔鹽鄉實施區
       域計畫地區畜牧設施（肉雞舍）彰鹽鄉建字第14601號建
       造執照（惟仍由壬○○以代辦業者身份持有中），壬○○
       並在其中「建造類別」填載「新建」，其中「規定開工期
       限」填載「領照後六個月內開工」之不實事項，均足以生
       損害於公務機關核發建造執照之正確性。嗣隨即於93年1
       月2日再代為填載「實施區域計畫地區畜牧設施（肉雞舍
       ）使用執照申請書」，及檢附於93年1月6日代為申請之門
       牌證明書，因陳宏昌所有上述違章建築於法拍標得時早已
       建築完成使用中，無從取得混凝土、鋼筋無輻射污染等證
       明文件，遂由壬○○自行以陳宏昌名義撰寫內容為「本人
       土地坐落埔鹽鄉○○段五六三地號面積二○五九平方公尺
       ，為申請肉雞舍，其總樓面積一七一‧七平方公尺，所使
       用之鋼筋確無輻射污染、混凝土氯離子含量確實小於○‧
       三kg/m無訛，如日後經偵測不符合規定及污染問題，一切
       法律責任由起造人自願承擔負責，特此切結。」之不實「
       切結書」。嗣壬○○於93年1月7日自為審核，而在其職務
       上所掌管之公文書即「實施區域計畫地區畜牧設施（肉雞
       舍）使用執照審查表」審核欄填載「擬：准予發照收規費
       200元、村幹事壬○○、一月七日」、覆核欄內填載「村
       幹事壬○○代、一月七日」、批示欄填載「代為決行」；
       並於同日自為發函予陳宏昌准給照使用，而在「彰化縣埔
       鹽鄉公所（函）稿」承辦單位欄填載「村幹事壬○○、一
       月七日」、課室主管欄填載「村幹事壬○○代、一月七日
       」、主任秘書欄填載「代為決行」，而違法於93年1月7日
       製發使用執照，足以生損害於公務機關核發使用執照之正
       確性，並共同直接圖得私人不法利益。
 （二十六）業主施教松部份：
       緣施教松於94年12月間買賣取得彰化縣埔鹽鄉○○段245
       地號使用分區為特定農業區使用地類別為農牧用地之土地
       ，渠等明知農牧用地僅能做農牧使用，農牧用地之容許使
       用項目及許可使用細目不包括工業設施廠房或相關設施等
       在內，且在實施區域計畫地區，申請農舍之申請人其土地
       取得及戶籍登記均應滿2年始得建築，且申請興建農舍之
       該宗農業用地面積不得小於0.25公頃，且申請興建農舍之
       該宗農業用地，扣除興建農舍土地面積後，供農業生產使
       用部分應為完整區塊，且其面積不得低於該宗農業用地面
       積百分之90（即建築面積不得超過其耕地面積百分之10）
       ，然因急需該處所作為住家及工廠使用，遂洽請壬○○辦
       理。壬○○知悉上情後，明知違背法令，非但未勸導施教
       松應遵守相關法令規定及迴避屬自己職務範圍之業務，竟
       為圖利自己、癸○○、林育如及施教松，仍以5萬元之代
       價，受施教松全權委託辦理畜牧設施雞舍容許使用、建造
       執照及使用執照之申請。壬○○除繪製位置圖及配置圖外
       ，將其中「農業用地容許作畜牧設施使用」部分之業務委
       由癸○○辦理，由癸○○任受託人，癸○○乃於95年1月
       24日代為編撰內容不實（虛偽意思表示）之「申請書」、
       「彰化縣農業用地容許作畜牧設施使用申請書表」、「農
       業用地容許作農業設施使用申請書」、「代理申辦畜牧場
       登記委託書」、「畜牧場經營生產計畫書」、「申請畜牧
       設施肉雞舍使用同意書」、「切結書」、「畜牧設施說明
       書」、「廢棄物處理」、「事業廢棄物清理計畫書自我判
       定表切結書」、「以網路傳輸方式申報事業廢棄物清理流
       向（上網申報）自我判定表切結書」等文件，交由壬○○
       於95年1月24日向埔鹽鄉公所農業課轉送彰化縣政府農業
       局申請，彰化縣政府遂於95年3月16日以府農畜字第09500
       25580號函復同意容許使用。壬○○於取得彰化縣政府同
       意容許使用函後，再檢附相關資料，以每件1萬8千元代價
       ，委由林育如於95年4月3日代為填載「實施區域計劃地區
       畜牧設施建造執照申請書」向埔鹽鄉公所申請建造執照，
       而由承辦人即課員陳昌茂、課長王志倫於同年月7日在其
       職務上所掌管之公文書即「實施區域計劃地區農業設施建
       造執照審查表」填載「擬准予發照。」、「代為決行」，
       嗣埔鹽鄉公所即於95年4月10日以鹽鄉建字第3680號發函
       予施教松准予給照建築，並於同日核發彰鹽鄉建字第3680
       號「彰化縣埔鹽鄉實施區域計畫地區畜牧設施（雞舍）建
       造執照」，由壬○○以代辦業者身份持有，足以生損害於
       公務機關核發建造執照之正確性。嗣壬○○於95年10月27
       日再委由林育如代為填載「實施區域計畫地區畜牧設施使
       用執照申請書」、「實施區域計劃地區畜牧設施建造執照
       申請書」（將面積由323.84平方公尺改為251.84平方公尺
       ，惟僅附卷而未經埔鹽鄉公所審核）及檢附於95年9月22
       日代為申請之門牌證明書及林育如於95年10月21日所填載
       內容為「一、茲保證所附之無輻射污染證明書如為影本，
       各項記載資料皆與正本相符無誤。二、所附無輻射污染證
       明書所載鋼筋已於95年8月2日施用於彰鹽鄉建字第3680號
       建築工程，施用數量計2.205噸，施用樓層為基礎層。」
       之不實「保證書」，惟與所檢附由坤銘鋼鐵有限公司王萬
       貫出具之「無放射性污染證明書」副聯記載「本證明書影
       本所列產品293kg確於95年9月8日售予施教松」、「本證
       明書影本所列產品292kg確於95年9月8日售予施教松」不
       符，林育如並向埔鹽預拌混凝土有限公司施又心索取「預
       拌混凝土品質保證書」及「建築物新拌混凝土氯離子含量
       檢測報告單」嗣壬○○並在其所持有之「彰化縣埔鹽鄉實
       施區域計畫地區畜牧設施（雞舍）建造執照」上填載不實
       內容之「95.4.28鹽鄉建字第4702號准予於95.4.28日開工
       」及「95.9.27鹽鄉建字第10621號准予竣工展期一年至96
       .9.27」事項（按林育如於95年10月27日遞交使用執照申
       請書），埔鹽鄉公所乃以鹽鄉建字第0950012138號發函予
       施教松准予給照使用，而違法取得使用執照，足以生損害
       於公務機關核發使用執照之正確性，並共同直接圖得私人
       不法利益。


司法院資訊處製作；財團法人民間司法改革基金會備份。
